{
  "2 (4A 02)": {
    "ቀየረ": {
      "english": "change",
      "perfect": {
        "1sg": {
          "fidel": "ቀየርኩ",
          "translit": "qäyyärku",
          "en": "I changed"
        },
        "2sgm": {
          "fidel": "ቀየርክ",
          "translit": "qäyyärk",
          "en": "you (m.) changed"
        },
        "2sgf": {
          "fidel": "ቀየርሽ",
          "translit": "qäyyärš",
          "en": "you (f.) changed"
        },
        "3sgm": {
          "fidel": "ቀየረ",
          "translit": "qäyyärä",
          "en": "he changed"
        },
        "3sgf": {
          "fidel": "ቀየረች",
          "translit": "qäyyäräčč",
          "en": "she changed"
        },
        "1pl": {
          "fidel": "ቀየርን",
          "translit": "qäyyärn",
          "en": "we changed"
        },
        "2pl": {
          "fidel": "ቀየራችሁ",
          "translit": "qäyyäraččəhu",
          "en": "you changed"
        },
        "3pl": {
          "fidel": "ቀየሩ",
          "translit": "qäyyäru",
          "en": "they changed"
        }
      },
      "imperfective_compound": {
        "1sg": {
          "fidel": "እቀይራለሁ",
          "translit": "əqäyyərallähu",
          "en": "I change / I will change"
        },
        "2sgm": {
          "fidel": "ትቀይራለህ",
          "translit": "təqäyyəralläh",
          "en": "you (m.) change / you (m.) will change"
        },
        "2sgf": {
          "fidel": "ትቀይሪያለሽ",
          "translit": "təqäyyəriyalläš",
          "en": "you (f.) change / you (f.) will change"
        },
        "3sgm": {
          "fidel": "ይቀይራል",
          "translit": "yəqäyyərall",
          "en": "he changes / he will change"
        },
        "3sgf": {
          "fidel": "ትቀይራለች",
          "translit": "təqäyyəralläčč",
          "en": "she changes / she will change"
        },
        "1pl": {
          "fidel": "እንቀይራለን",
          "translit": "ənqäyyərallän",
          "en": "we change / we will change"
        },
        "2pl": {
          "fidel": "ትቀይራላችሁ",
          "translit": "təqäyyərallaččəhu",
          "en": "you change / you will change"
        },
        "3pl": {
          "fidel": "ይቀይራሉ",
          "translit": "yəqäyyərallu",
          "en": "they change / they will change"
        }
      },
      "gerund": {
        "1sg": {
          "fidel": "ቀይሬ",
          "translit": "qäyyərre",
          "en": "(I) having changed"
        },
        "2sgm": {
          "fidel": "ቀይረህ",
          "translit": "qäyyəräh",
          "en": "[you(m.)] having changed"
        },
        "2sgf": {
          "fidel": "ቀይረሽ",
          "translit": "qäyyəräš",
          "en": "[you (f.)] having changed"
        },
        "3sgm": {
          "fidel": "ቀይሮ",
          "translit": "qäyyəro",
          "en": "(he) having changed"
        },
        "3sgf": {
          "fidel": "ቀይራ",
          "translit": "qäyyəra",
          "en": "(she) having changed"
        },
        "1pl": {
          "fidel": "ቀይረን",
          "translit": "qäyyərän",
          "en": "(we) having changed"
        },
        "2pl": {
          "fidel": "ቀይራችሁ",
          "translit": "qäyyəraččəhu",
          "en": "(you) having changed"
        },
        "3pl": {
          "fidel": "ቀይረው",
          "translit": "qäyyəräw",
          "en": "(they) having changed"
        }
      },
      "compound_gerund": {
        "1sg": {
          "fidel": "ቀይሬያለሁ",
          "translit": "qäyyərreyallähu",
          "en": "I have changed"
        },
        "2sgm": {
          "fidel": "ቀይረሃል",
          "translit": "qäyyərähall",
          "en": "you (m.) have changed"
        },
        "2sgf": {
          "fidel": "ቀይረሻል",
          "translit": "qäyyəräšall",
          "en": "you (f.) have changed"
        },
        "3sgm": {
          "fidel": "ቀይሯል",
          "translit": "qäyyərwall",
          "en": "he has changed"
        },
        "3sgf": {
          "fidel": "ቀይራለች",
          "translit": "qäyyəralläčč",
          "en": "she has changed"
        },
        "1pl": {
          "fidel": "ቀይረናል",
          "translit": "qäyyəränall",
          "en": "we have changed"
        },
        "2pl": {
          "fidel": "ቀይራችኋል",
          "translit": "qäyyəraččhwall",
          "en": "you have changed"
        },
        "3pl": {
          "fidel": "ቀይረዋል",
          "translit": "qäyyəräwall",
          "en": "they have changed"
        }
      },
      "jussive_imperative": {
        "1sg": {
          "fidel": "ልቀይር",
          "translit": "ləqäyyər",
          "en": "let me change"
        },
        "2sgm": {
          "fidel": "ቀይር",
          "translit": "qäyyər",
          "en": "[you(m.)] change!"
        },
        "2sgf": {
          "fidel": "ቀይሪ",
          "translit": "qäyyəri",
          "en": "[you (f.)] change!"
        },
        "3sgm": {
          "fidel": "ይቀይር",
          "translit": "yəqäyyər",
          "en": "let him change"
        },
        "3sgf": {
          "fidel": "ትቀይር",
          "translit": "təqäyyər",
          "en": "let her change"
        },
        "1pl": {
          "fidel": "እንቀይር",
          "translit": "ənqäyyər",
          "en": "let us change"
        },
        "2pl": {
          "fidel": "ቀይሩ",
          "translit": "qäyyəru",
          "en": "(you) change!"
        },
        "3pl": {
          "fidel": "ይቀይሩ",
          "translit": "yəqäyyəru",
          "en": "let them change"
        }
      },
      "negative_perfect": {
        "1sg": {
          "fidel": "አልቀየርኩም",
          "translit": "alqäyyärkumm",
          "en": "I didn't change"
        },
        "2sgm": {
          "fidel": "አልቀየርክም",
          "translit": "alqäyyärkəmm",
          "en": "you (m.) didn't change"
        },
        "2sgf": {
          "fidel": "አልቀየርሽም",
          "translit": "alqäyyäršəmm",
          "en": "you (f.) didn't change"
        },
        "3sgm": {
          "fidel": "አልቀየረም",
          "translit": "alqäyyärämm",
          "en": "he didn't change"
        },
        "3sgf": {
          "fidel": "አልቀየረችም",
          "translit": "alqäyyäräččəmm",
          "en": "she didn't change"
        },
        "1pl": {
          "fidel": "አልቀየርንም",
          "translit": "alqäyyärnəmm",
          "en": "we didn't change"
        },
        "2pl": {
          "fidel": "አልቀየራችሁም",
          "translit": "alqäyyäraččəhumm",
          "en": "you didn't change"
        },
        "3pl": {
          "fidel": "አልቀየሩም",
          "translit": "alqäyyärumm",
          "en": "they didn't change"
        }
      },
      "negative_imperfective": {
        "1sg": {
          "fidel": "አልቀይርም",
          "translit": "alqäyyərəmm",
          "en": "I don't change"
        },
        "2sgm": {
          "fidel": "አትቀይርም",
          "translit": "atqäyyərəmm",
          "en": "you (m.) don't change"
        },
        "2sgf": {
          "fidel": "አትትቀይሪም",
          "translit": "atqäyyərimm",
          "en": "you (f.) don't change"
        },
        "3sgm": {
          "fidel": "አይቀይርም",
          "translit": "ayqäyyərəmm",
          "en": "he doesn't change"
        },
        "3sgf": {
          "fidel": "አትቀይርም",
          "translit": "atqäyyərəmm",
          "en": "she doesn't change"
        },
        "1pl": {
          "fidel": "አንቀይርም",
          "translit": "anqäyyərəmm",
          "en": "we don't change"
        },
        "2pl": {
          "fidel": "አትቀይሩም",
          "translit": "atqäyyərumm",
          "en": "you don't change"
        },
        "3pl": {
          "fidel": "አይቀይሩም",
          "translit": "ayqäyyərumm",
          "en": "they don't change"
        }
      },
      "negative_jussive_imperative": {
        "1sg": {
          "fidel": "አልቀይር",
          "translit": "alqäyyər",
          "en": "let me not change"
        },
        "2sgm": {
          "fidel": "አትቀይር",
          "translit": "attəqäyyər",
          "en": "[you(m.)] don't change"
        },
        "2sgf": {
          "fidel": "አትቀይሪ",
          "translit": "attəqäyyəri",
          "en": "[you (f.)] don't change"
        },
        "3sgm": {
          "fidel": "አይቀይር",
          "translit": "ayqäyyər",
          "en": "let him not change"
        },
        "3sgf": {
          "fidel": "አትቀይር",
          "translit": "attəqäyyər",
          "en": "let her not change"
        },
        "1pl": {
          "fidel": "አንቀይር",
          "translit": "annəqäyyər",
          "en": "let us not change"
        },
        "2pl": {
          "fidel": "አትቀይሩ",
          "translit": "attəqäyyəru",
          "en": "(you) don't change"
        },
        "3pl": {
          "fidel": "አይቀይሩ",
          "translit": "ayqäyyəru",
          "en": "let them not change"
        }
      },
      "infinitive": {
        "fidel": "መቀየር",
        "translit": "mäqäyyär"
      }
    },
    "ጀመረ": {
      "english": "begin, start",
      "perfect": {
        "1sg": {
          "fidel": "ጀመርኩ",
          "translit": "ǧämmärku",
          "en": "I began"
        },
        "2sgm": {
          "fidel": "ጀመርክ",
          "translit": "ǧämmärk",
          "en": "you (m.) began"
        },
        "2sgf": {
          "fidel": "ጀመርሽ",
          "translit": "ǧämmärš",
          "en": "you (f.) began"
        },
        "3sgm": {
          "fidel": "ጀመረ",
          "translit": "ǧämmärä",
          "en": "he began"
        },
        "3sgf": {
          "fidel": "ጀመረች",
          "translit": "ǧämmäräčč",
          "en": "she began"
        },
        "1pl": {
          "fidel": "ጀመርን",
          "translit": "ǧämmärn",
          "en": "we began"
        },
        "2pl": {
          "fidel": "ጀመራችሁ",
          "translit": "ǧämmäraččəhu",
          "en": "you began"
        },
        "3pl": {
          "fidel": "ጀመሩ",
          "translit": "ǧämmäru",
          "en": "they began"
        }
      },
      "imperfective_compound": {
        "1sg": {
          "fidel": "እጀምራለሁ",
          "translit": "əǧämmərallähu",
          "en": "I begin / I will begin"
        },
        "2sgm": {
          "fidel": "ትጀምራለህ",
          "translit": "təǧämməralläh",
          "en": "you (m.) begin / you (m.) will begin"
        },
        "2sgf": {
          "fidel": "ትጀምሪያለሽ",
          "translit": "təǧämməriyalläš",
          "en": "you (f.) begin / you (f.) will begin"
        },
        "3sgm": {
          "fidel": "ይጀምራል",
          "translit": "yəǧämmərall",
          "en": "he begins / he will begin"
        },
        "3sgf": {
          "fidel": "ትጀምራለች",
          "translit": "təǧämməralläčč",
          "en": "she begins / she will begin"
        },
        "1pl": {
          "fidel": "እንጀምራለን",
          "translit": "ənǧämmərallän",
          "en": "we begin / we will begin"
        },
        "2pl": {
          "fidel": "ትጀምራላችሁ",
          "translit": "təǧämmərallaččəhu",
          "en": "you begin / you will begin"
        },
        "3pl": {
          "fidel": "ይጀምራሉ",
          "translit": "yəǧämmərallu",
          "en": "they begin / they will begin"
        }
      },
      "gerund": {
        "1sg": {
          "fidel": "ጀምሬ",
          "translit": "ǧämmərre",
          "en": "(I) having begun"
        },
        "2sgm": {
          "fidel": "ጀምረህ",
          "translit": "ǧämməräh",
          "en": "[you(m.)] having begun"
        },
        "2sgf": {
          "fidel": "ጀምረሽ",
          "translit": "ǧämməräš",
          "en": "[you (f.)] having begun"
        },
        "3sgm": {
          "fidel": "ጀምሮ",
          "translit": "ǧämməro",
          "en": "(he) having begun"
        },
        "3sgf": {
          "fidel": "ጀምራ",
          "translit": "ǧämməra",
          "en": "(she) having begun"
        },
        "1pl": {
          "fidel": "ጀምረን",
          "translit": "ǧämmərän",
          "en": "(we) having begun"
        },
        "2pl": {
          "fidel": "ጀምራችሁ",
          "translit": "ǧämməraččəhu",
          "en": "(you) having begun"
        },
        "3pl": {
          "fidel": "ጀምረው",
          "translit": "ǧämməräw",
          "en": "(they) having begun"
        }
      },
      "compound_gerund": {
        "1sg": {
          "fidel": "ጀምሬያለሁ",
          "translit": "ǧämmərreyallähu",
          "en": "I have begun"
        },
        "2sgm": {
          "fidel": "ጀምረሃል",
          "translit": "ǧämmərähall",
          "en": "you (m.) have begun"
        },
        "2sgf": {
          "fidel": "ጀምረሻል",
          "translit": "ǧämməräšall",
          "en": "you (f.) have begun"
        },
        "3sgm": {
          "fidel": "ጀምሯል",
          "translit": "ǧämmərwall",
          "en": "he has begun"
        },
        "3sgf": {
          "fidel": "ጀምራለች",
          "translit": "ǧämməralläčč",
          "en": "she has begun"
        },
        "1pl": {
          "fidel": "ጀምረናል",
          "translit": "ǧämməränall",
          "en": "we have begun"
        },
        "2pl": {
          "fidel": "ጀምራችኋል",
          "translit": "ǧämməraččhwall",
          "en": "you have begun"
        },
        "3pl": {
          "fidel": "ጀምረዋል",
          "translit": "ǧämməräwall",
          "en": "they have begun"
        }
      },
      "jussive_imperative": {
        "1sg": {
          "fidel": "ልጀምር",
          "translit": "ləǧämmər",
          "en": "let me begin"
        },
        "2sgm": {
          "fidel": "ጀምር",
          "translit": "ǧämmər",
          "en": "[you(m.)] begin!"
        },
        "2sgf": {
          "fidel": "ጀምሪ",
          "translit": "ǧämməri",
          "en": "[you (f.)] begin!"
        },
        "3sgm": {
          "fidel": "ይጀምር",
          "translit": "yəǧämmər",
          "en": "let him begin"
        },
        "3sgf": {
          "fidel": "ትጀምር",
          "translit": "təǧämmər",
          "en": "let her begin"
        },
        "1pl": {
          "fidel": "እንጀምር",
          "translit": "ənǧämmər",
          "en": "let us begin"
        },
        "2pl": {
          "fidel": "ጀምሩ",
          "translit": "ǧämməru",
          "en": "(you) begin!"
        },
        "3pl": {
          "fidel": "ይጀምሩ",
          "translit": "yəǧämməru",
          "en": "let them begin"
        }
      },
      "negative_perfect": {
        "1sg": {
          "fidel": "አልጀመርኩም",
          "translit": "alǧämmärkumm",
          "en": "I didn't begin"
        },
        "2sgm": {
          "fidel": "አልጀመርክም",
          "translit": "alǧämmärkəmm",
          "en": "you (m.) didn't begin"
        },
        "2sgf": {
          "fidel": "አልጀመርሽም",
          "translit": "alǧämmäršəmm",
          "en": "you (f.) didn't begin"
        },
        "3sgm": {
          "fidel": "አልጀመረም",
          "translit": "alǧämmärämm",
          "en": "he didn't begin"
        },
        "3sgf": {
          "fidel": "አልጀመረችም",
          "translit": "alǧämmäräččəmm",
          "en": "she didn't begin"
        },
        "1pl": {
          "fidel": "አልጀመርንም",
          "translit": "alǧämmärnəmm",
          "en": "we didn't begin"
        },
        "2pl": {
          "fidel": "አልጀመራችሁም",
          "translit": "alǧämmäraččəhumm",
          "en": "you didn't begin"
        },
        "3pl": {
          "fidel": "አልጀመሩም",
          "translit": "alǧämmärumm",
          "en": "they didn't begin"
        }
      },
      "negative_imperfective": {
        "1sg": {
          "fidel": "አልጀምርም",
          "translit": "alǧämmərəmm",
          "en": "I don't begin"
        },
        "2sgm": {
          "fidel": "አትጀምርም",
          "translit": "atǧämmərəmm",
          "en": "you (m.) don't begin"
        },
        "2sgf": {
          "fidel": "አትትጀምሪም",
          "translit": "atǧämmərimm",
          "en": "you (f.) don't begin"
        },
        "3sgm": {
          "fidel": "አይጀምርም",
          "translit": "ayǧämmərəmm",
          "en": "he doesn't begin"
        },
        "3sgf": {
          "fidel": "አትጀምርም",
          "translit": "atǧämmərəmm",
          "en": "she doesn't begin"
        },
        "1pl": {
          "fidel": "አንጀምርም",
          "translit": "anǧämmərəmm",
          "en": "we don't begin"
        },
        "2pl": {
          "fidel": "አትጀምሩም",
          "translit": "atǧämmərumm",
          "en": "you don't begin"
        },
        "3pl": {
          "fidel": "አይጀምሩም",
          "translit": "ayǧämmərumm",
          "en": "they don't begin"
        }
      },
      "negative_jussive_imperative": {
        "1sg": {
          "fidel": "አልጀምር",
          "translit": "alǧämmər",
          "en": "let me not begin"
        },
        "2sgm": {
          "fidel": "አትጀምር",
          "translit": "attəǧämmər",
          "en": "[you(m.)] don't begin"
        },
        "2sgf": {
          "fidel": "አትጀምሪ",
          "translit": "attəǧämməri",
          "en": "[you (f.)] don't begin"
        },
        "3sgm": {
          "fidel": "አይጀምር",
          "translit": "ayǧämmər",
          "en": "let him not begin"
        },
        "3sgf": {
          "fidel": "አትጀምር",
          "translit": "attəǧämmər",
          "en": "let her not begin"
        },
        "1pl": {
          "fidel": "አንጀምር",
          "translit": "annəǧämmər",
          "en": "let us not begin"
        },
        "2pl": {
          "fidel": "አትጀምሩ",
          "translit": "attəǧämməru",
          "en": "(you) don't begin"
        },
        "3pl": {
          "fidel": "አይጀምሩ",
          "translit": "ayǧämməru",
          "en": "let them not begin"
        }
      },
      "infinitive": {
        "fidel": "መጀመር",
        "translit": "mäǧämmär"
      }
    },
    "ጨመረ": {
      "english": "add",
      "perfect": {
        "1sg": {
          "fidel": "ጨመርኩ",
          "translit": "č̣ämmärku",
          "en": "I added"
        },
        "2sgm": {
          "fidel": "ጨመርክ",
          "translit": "č̣ämmärk",
          "en": "you (m.) added"
        },
        "2sgf": {
          "fidel": "ጨመርሽ",
          "translit": "č̣ämmärš",
          "en": "you (f.) added"
        },
        "3sgm": {
          "fidel": "ጨመረ",
          "translit": "č̣ämmärä",
          "en": "he added"
        },
        "3sgf": {
          "fidel": "ጨመረች",
          "translit": "č̣ämmäräčč",
          "en": "she added"
        },
        "1pl": {
          "fidel": "ጨመርን",
          "translit": "č̣ämmärn",
          "en": "we added"
        },
        "2pl": {
          "fidel": "ጨመራችሁ",
          "translit": "č̣ämmäraččəhu",
          "en": "you added"
        },
        "3pl": {
          "fidel": "ጨመሩ",
          "translit": "č̣ämmäru",
          "en": "they added"
        }
      },
      "imperfective_compound": {
        "1sg": {
          "fidel": "እጨምራለሁ",
          "translit": "əč̣ämmərallähu",
          "en": "I add / I will add"
        },
        "2sgm": {
          "fidel": "ትጨምራለህ",
          "translit": "təč̣ämməralläh",
          "en": "you (m.) add / you (m.) will add"
        },
        "2sgf": {
          "fidel": "ትጨምሪያለሽ",
          "translit": "təč̣ämməriyalläš",
          "en": "you (f.) add / you (f.) will add"
        },
        "3sgm": {
          "fidel": "ይጨምራል",
          "translit": "yəč̣ämmərall",
          "en": "he adds / he will add"
        },
        "3sgf": {
          "fidel": "ትጨምራለች",
          "translit": "təč̣ämməralläčč",
          "en": "she adds / she will add"
        },
        "1pl": {
          "fidel": "እንጨምራለን",
          "translit": "ənč̣ämmərallän",
          "en": "we add / we will add"
        },
        "2pl": {
          "fidel": "ትጨምራላችሁ",
          "translit": "təč̣ämmərallaččəhu",
          "en": "you add / you will add"
        },
        "3pl": {
          "fidel": "ይጨምራሉ",
          "translit": "yəč̣ämmərallu",
          "en": "they add / they will add"
        }
      },
      "gerund": {
        "1sg": {
          "fidel": "ጨምሬ",
          "translit": "č̣ämmərre",
          "en": "(I) having added"
        },
        "2sgm": {
          "fidel": "ጨምረህ",
          "translit": "č̣ämməräh",
          "en": "[you(m.)] having added"
        },
        "2sgf": {
          "fidel": "ጨምረሽ",
          "translit": "č̣ämməräš",
          "en": "[you (f.)] having added"
        },
        "3sgm": {
          "fidel": "ጨምሮ",
          "translit": "č̣ämməro",
          "en": "(he) having added"
        },
        "3sgf": {
          "fidel": "ጨምራ",
          "translit": "č̣ämməra",
          "en": "(she) having added"
        },
        "1pl": {
          "fidel": "ጨምረን",
          "translit": "č̣ämmərän",
          "en": "(we) having added"
        },
        "2pl": {
          "fidel": "ጨምራችሁ",
          "translit": "č̣ämməraččəhu",
          "en": "(you) having added"
        },
        "3pl": {
          "fidel": "ጨምረው",
          "translit": "č̣ämməräw",
          "en": "(they) having added"
        }
      },
      "compound_gerund": {
        "1sg": {
          "fidel": "ጨምሬያለሁ",
          "translit": "č̣ämmərreyallähu",
          "en": "I have added"
        },
        "2sgm": {
          "fidel": "ጨምረሃል",
          "translit": "č̣ämmərähall",
          "en": "you (m.) have added"
        },
        "2sgf": {
          "fidel": "ጨምረሻል",
          "translit": "č̣ämməräšall",
          "en": "you (f.) have added"
        },
        "3sgm": {
          "fidel": "ጨምሯል",
          "translit": "č̣ämmərwall",
          "en": "he has added"
        },
        "3sgf": {
          "fidel": "ጨምራለች",
          "translit": "č̣ämməralläčč",
          "en": "she has added"
        },
        "1pl": {
          "fidel": "ጨምረናል",
          "translit": "č̣ämməränall",
          "en": "we have added"
        },
        "2pl": {
          "fidel": "ጨምራችኋል",
          "translit": "č̣ämməraččhwall",
          "en": "you have added"
        },
        "3pl": {
          "fidel": "ጨምረዋል",
          "translit": "č̣ämməräwall",
          "en": "they have added"
        }
      },
      "jussive_imperative": {
        "1sg": {
          "fidel": "ልጨምር",
          "translit": "ləč̣ämmər",
          "en": "let me add"
        },
        "2sgm": {
          "fidel": "ጨምር",
          "translit": "č̣ämmər",
          "en": "[you(m.)] add!"
        },
        "2sgf": {
          "fidel": "ጨምሪ",
          "translit": "č̣ämməri",
          "en": "[you (f.)] add!"
        },
        "3sgm": {
          "fidel": "ይጨምር",
          "translit": "yəč̣ämmər",
          "en": "let him add"
        },
        "3sgf": {
          "fidel": "ትጨምር",
          "translit": "təč̣ämmər",
          "en": "let her add"
        },
        "1pl": {
          "fidel": "እንጨምር",
          "translit": "ənč̣ämmər",
          "en": "let us add"
        },
        "2pl": {
          "fidel": "ጨምሩ",
          "translit": "č̣ämməru",
          "en": "(you) add!"
        },
        "3pl": {
          "fidel": "ይጨምሩ",
          "translit": "yəč̣ämməru",
          "en": "let them add"
        }
      },
      "negative_perfect": {
        "1sg": {
          "fidel": "አልጨመርኩም",
          "translit": "alč̣ämmärkumm",
          "en": "I didn't add"
        },
        "2sgm": {
          "fidel": "አልጨመርክም",
          "translit": "alč̣ämmärkəmm",
          "en": "you (m.) didn't add"
        },
        "2sgf": {
          "fidel": "አልጨመርሽም",
          "translit": "alč̣ämmäršəmm",
          "en": "you (f.) didn't add"
        },
        "3sgm": {
          "fidel": "አልጨመረም",
          "translit": "alč̣ämmärämm",
          "en": "he didn't add"
        },
        "3sgf": {
          "fidel": "አልጨመረችም",
          "translit": "alč̣ämmäräččəmm",
          "en": "she didn't add"
        },
        "1pl": {
          "fidel": "አልጨመርንም",
          "translit": "alč̣ämmärnəmm",
          "en": "we didn't add"
        },
        "2pl": {
          "fidel": "አልጨመራችሁም",
          "translit": "alč̣ämmäraččəhumm",
          "en": "you didn't add"
        },
        "3pl": {
          "fidel": "አልጨመሩም",
          "translit": "alč̣ämmärumm",
          "en": "they didn't add"
        }
      },
      "negative_imperfective": {
        "1sg": {
          "fidel": "አልጨምርም",
          "translit": "alč̣ämmərəmm",
          "en": "I don't add"
        },
        "2sgm": {
          "fidel": "አትጨምርም",
          "translit": "atč̣ämmərəmm",
          "en": "you (m.) don't add"
        },
        "2sgf": {
          "fidel": "አትትጨምሪም",
          "translit": "atč̣ämmərimm",
          "en": "you (f.) don't add"
        },
        "3sgm": {
          "fidel": "አይጨምርም",
          "translit": "ayč̣ämmərəmm",
          "en": "he doesn't add"
        },
        "3sgf": {
          "fidel": "አትጨምርም",
          "translit": "atč̣ämmərəmm",
          "en": "she doesn't add"
        },
        "1pl": {
          "fidel": "አንጨምርም",
          "translit": "anč̣ämmərəmm",
          "en": "we don't add"
        },
        "2pl": {
          "fidel": "አትጨምሩም",
          "translit": "atč̣ämmərumm",
          "en": "you don't add"
        },
        "3pl": {
          "fidel": "አይጨምሩም",
          "translit": "ayč̣ämmərumm",
          "en": "they don't add"
        }
      },
      "negative_jussive_imperative": {
        "1sg": {
          "fidel": "አልጨምር",
          "translit": "alč̣ämmər",
          "en": "let me not add"
        },
        "2sgm": {
          "fidel": "አትጨምር",
          "translit": "attəč̣ämmər",
          "en": "[you(m.)] don't add"
        },
        "2sgf": {
          "fidel": "አትጨምሪ",
          "translit": "attəč̣ämməri",
          "en": "[you (f.)] don't add"
        },
        "3sgm": {
          "fidel": "አይጨምር",
          "translit": "ayč̣ämmər",
          "en": "let him not add"
        },
        "3sgf": {
          "fidel": "አትጨምር",
          "translit": "attəč̣ämmər",
          "en": "let her not add"
        },
        "1pl": {
          "fidel": "አንጨምር",
          "translit": "annəč̣ämmər",
          "en": "let us not add"
        },
        "2pl": {
          "fidel": "አትጨምሩ",
          "translit": "attəč̣ämməru",
          "en": "(you) don't add"
        },
        "3pl": {
          "fidel": "አይጨምሩ",
          "translit": "ayč̣ämməru",
          "en": "let them not add"
        }
      },
      "infinitive": {
        "fidel": "መጨመር",
        "translit": "mäč̣ämmär"
      }
    },
    "ጸለየ": {
      "english": "pray",
      "perfect": {
        "1sg": {
          "fidel": "ጸለይኩ",
          "translit": "ṣälläyku",
          "en": "I prayed"
        },
        "2sgm": {
          "fidel": "ጸለይክ",
          "translit": "ṣälläyk",
          "en": "you (m.) prayed"
        },
        "2sgf": {
          "fidel": "ጸለይሽ",
          "translit": "ṣälläyš",
          "en": "you (f.) prayed"
        },
        "3sgm": {
          "fidel": "ጸለየ",
          "translit": "ṣälläyä",
          "en": "he prayed"
        },
        "3sgf": {
          "fidel": "ጸለየች",
          "translit": "ṣälläyäčč",
          "en": "she prayed"
        },
        "1pl": {
          "fidel": "ጸለይን",
          "translit": "ṣälläyn",
          "en": "we prayed"
        },
        "2pl": {
          "fidel": "ጸለያችሁ",
          "translit": "ṣälläyaččəhu",
          "en": "you prayed"
        },
        "3pl": {
          "fidel": "ጸለዩ",
          "translit": "ṣälläyu",
          "en": "they prayed"
        }
      },
      "imperfective_compound": {
        "1sg": {
          "fidel": "እጸልያለሁ",
          "translit": "əṣälləyallähu",
          "en": "I pray / I will pray"
        },
        "2sgm": {
          "fidel": "ትጸልያለህ",
          "translit": "təṣälləyalläh",
          "en": "you (m.) pray / you (m.) will pray"
        },
        "2sgf": {
          "fidel": "ትጸልያለሽ",
          "translit": "təṣälləyalläš",
          "en": "you (f.) pray / you (f.) will pray"
        },
        "3sgm": {
          "fidel": "ይጸልያል",
          "translit": "yəṣälləyall",
          "en": "he prays / he will pray"
        },
        "3sgf": {
          "fidel": "ትጸልያለች",
          "translit": "təṣälləyalläčč",
          "en": "she prays / she will pray"
        },
        "1pl": {
          "fidel": "እንጸልያለን",
          "translit": "ənṣälləyallän",
          "en": "we pray / we will pray"
        },
        "2pl": {
          "fidel": "ትጸልያላችሁ",
          "translit": "təṣälləyallaččəhu",
          "en": "you pray / you will pray"
        },
        "3pl": {
          "fidel": "ይጸልያሉ",
          "translit": "yəṣälləyallu",
          "en": "they pray / they will pray"
        }
      },
      "gerund": {
        "1sg": {
          "fidel": "ጸልዬ",
          "translit": "ṣälləyye",
          "en": "(I) having prayed"
        },
        "2sgm": {
          "fidel": "ጸልየህ",
          "translit": "ṣälləyäh",
          "en": "[you(m.)] having prayed"
        },
        "2sgf": {
          "fidel": "ጸልየሽ",
          "translit": "ṣälləyäš",
          "en": "[you (f.)] having prayed"
        },
        "3sgm": {
          "fidel": "ጸልዮ",
          "translit": "ṣälləyo",
          "en": "(he) having prayed"
        },
        "3sgf": {
          "fidel": "ጸልያ",
          "translit": "ṣälləya",
          "en": "(she) having prayed"
        },
        "1pl": {
          "fidel": "ጸልየን",
          "translit": "ṣälləyän",
          "en": "(we) having prayed"
        },
        "2pl": {
          "fidel": "ጸልያችሁ",
          "translit": "ṣälləyaččəhu",
          "en": "(you) having prayed"
        },
        "3pl": {
          "fidel": "ጸልየው",
          "translit": "ṣälləyäw",
          "en": "(they) having prayed"
        }
      },
      "compound_gerund": {
        "1sg": {
          "fidel": "ጸልዬያለሁ",
          "translit": "ṣälləyyeyallähu",
          "en": "I have prayed"
        },
        "2sgm": {
          "fidel": "ጸልየሃል",
          "translit": "ṣälləyähall",
          "en": "you (m.) have prayed"
        },
        "2sgf": {
          "fidel": "ጸልየሻል",
          "translit": "ṣälləyäšall",
          "en": "you (f.) have prayed"
        },
        "3sgm": {
          "fidel": "ጸልል",
          "translit": "ṣälləywall",
          "en": "he has prayed"
        },
        "3sgf": {
          "fidel": "ጸልያለች",
          "translit": "ṣälləyalläčč",
          "en": "she has prayed"
        },
        "1pl": {
          "fidel": "ጸልየናል",
          "translit": "ṣälləyänall",
          "en": "we have prayed"
        },
        "2pl": {
          "fidel": "ጸልያችኋል",
          "translit": "ṣälləyaččhwall",
          "en": "you have prayed"
        },
        "3pl": {
          "fidel": "ጸልየዋል",
          "translit": "ṣälləyäwall",
          "en": "they have prayed"
        }
      },
      "jussive_imperative": {
        "1sg": {
          "fidel": "ልጸልይ",
          "translit": "ləṣälləy",
          "en": "let me pray"
        },
        "2sgm": {
          "fidel": "ጸልይ",
          "translit": "ṣälləy",
          "en": "[you(m.)] pray!"
        },
        "2sgf": {
          "fidel": "ጸልዪ",
          "translit": "ṣälləyi",
          "en": "[you (f.)] pray!"
        },
        "3sgm": {
          "fidel": "ይጸልይ",
          "translit": "yəṣälləy",
          "en": "let him pray"
        },
        "3sgf": {
          "fidel": "ትጸልይ",
          "translit": "təṣälləy",
          "en": "let her pray"
        },
        "1pl": {
          "fidel": "እንጸልይ",
          "translit": "ənṣälləy",
          "en": "let us pray"
        },
        "2pl": {
          "fidel": "ጸልዩ",
          "translit": "ṣälləyu",
          "en": "(you) pray!"
        },
        "3pl": {
          "fidel": "ይጸልዩ",
          "translit": "yəṣälləyu",
          "en": "let them pray"
        }
      },
      "negative_perfect": {
        "1sg": {
          "fidel": "አልጸለይኩም",
          "translit": "alṣälläykumm",
          "en": "I didn't pray"
        },
        "2sgm": {
          "fidel": "አልጸለይክም",
          "translit": "alṣälläykəmm",
          "en": "you (m.) didn't pray"
        },
        "2sgf": {
          "fidel": "አልጸለይሽም",
          "translit": "alṣälläyšəmm",
          "en": "you (f.) didn't pray"
        },
        "3sgm": {
          "fidel": "አልጸለየም",
          "translit": "alṣälläyämm",
          "en": "he didn't pray"
        },
        "3sgf": {
          "fidel": "አልጸለየችም",
          "translit": "alṣälläyäččəmm",
          "en": "she didn't pray"
        },
        "1pl": {
          "fidel": "አልጸለይንም",
          "translit": "alṣälläynəmm",
          "en": "we didn't pray"
        },
        "2pl": {
          "fidel": "አልጸለያችሁም",
          "translit": "alṣälläyaččəhumm",
          "en": "you didn't pray"
        },
        "3pl": {
          "fidel": "አልጸለዩም",
          "translit": "alṣälläyumm",
          "en": "they didn't pray"
        }
      },
      "negative_imperfective": {
        "1sg": {
          "fidel": "አልጸልይም",
          "translit": "alṣälləyəmm",
          "en": "I don't pray"
        },
        "2sgm": {
          "fidel": "አትጸልይም",
          "translit": "atṣälləyəmm",
          "en": "you (m.) don't pray"
        },
        "2sgf": {
          "fidel": "አትትጸልዪም",
          "translit": "atṣälləyimm",
          "en": "you (f.) don't pray"
        },
        "3sgm": {
          "fidel": "አይጸልይም",
          "translit": "ayṣälləyəmm",
          "en": "he doesn't pray"
        },
        "3sgf": {
          "fidel": "አትጸልይም",
          "translit": "atṣälləyəmm",
          "en": "she doesn't pray"
        },
        "1pl": {
          "fidel": "አንጸልይም",
          "translit": "anṣälləyəmm",
          "en": "we don't pray"
        },
        "2pl": {
          "fidel": "አትጸልዩም",
          "translit": "atṣälləyumm",
          "en": "you don't pray"
        },
        "3pl": {
          "fidel": "አይጸልዩም",
          "translit": "ayṣälləyumm",
          "en": "they don't pray"
        }
      },
      "negative_jussive_imperative": {
        "1sg": {
          "fidel": "አልጸልይ",
          "translit": "alṣälləy",
          "en": "let me not pray"
        },
        "2sgm": {
          "fidel": "አትጸልይ",
          "translit": "attəṣälləy",
          "en": "[you(m.)] don't pray"
        },
        "2sgf": {
          "fidel": "አትጸልዪ",
          "translit": "attəṣälləyi",
          "en": "[you (f.)] don't pray"
        },
        "3sgm": {
          "fidel": "አይጸልይ",
          "translit": "ayṣälləy",
          "en": "let him not pray"
        },
        "3sgf": {
          "fidel": "አትጸልይ",
          "translit": "attəṣälləy",
          "en": "let her not pray"
        },
        "1pl": {
          "fidel": "አንጸልይ",
          "translit": "annəṣälləy",
          "en": "let us not pray"
        },
        "2pl": {
          "fidel": "አትጸልዩ",
          "translit": "attəṣälləyu",
          "en": "(you) don't pray"
        },
        "3pl": {
          "fidel": "አይጸልዩ",
          "translit": "ayṣälləyu",
          "en": "let them not pray"
        }
      },
      "infinitive": {
        "fidel": "መጸለይ",
        "translit": "mäṣälläy"
      }
    },
    "ለመነ": {
      "english": "beg",
      "infinitive": {
        "fidel": "መለመን",
        "translit": "mälämmän"
      },
      "perfect": {
        "1sg": {
          "fidel": "ለመንኩ",
          "translit": "lämmänku",
          "en": "I begged"
        },
        "2sgm": {
          "fidel": "ለመንክ",
          "translit": "lämmänk",
          "en": "you (m.) begged"
        },
        "2sgf": {
          "fidel": "ለመንሽ",
          "translit": "lämmänš",
          "en": "you (f.) begged"
        },
        "3sgm": {
          "fidel": "ለመነ",
          "translit": "lämmänä",
          "en": "he begged"
        },
        "3sgf": {
          "fidel": "ለመነች",
          "translit": "lämmänäčč",
          "en": "she begged"
        },
        "1pl": {
          "fidel": "ለመንን",
          "translit": "lämmänn",
          "en": "we begged"
        },
        "2pl": {
          "fidel": "ለመናችሁ",
          "translit": "lämmänaččəhu",
          "en": "you begged"
        },
        "3pl": {
          "fidel": "ለመኑ",
          "translit": "lämmänu",
          "en": "they begged"
        }
      },
      "imperfective_compound": {
        "1sg": {
          "fidel": "እለምናለሁ",
          "translit": "əlämmənallähu",
          "en": "I beg / I will beg"
        },
        "2sgm": {
          "fidel": "ትለምናለህ",
          "translit": "təlämmənalläh",
          "en": "you (m.) beg / you (m.) will beg"
        },
        "2sgf": {
          "fidel": "ትለምኚያለሽ",
          "translit": "təlämməñiyalläš",
          "en": "you (f.) beg / you (f.) will beg"
        },
        "3sgm": {
          "fidel": "ይለምናል",
          "translit": "yəlämmənall",
          "en": "he begs / he will beg"
        },
        "3sgf": {
          "fidel": "ትለምናለች",
          "translit": "təlämmənalläčč",
          "en": "she begs / she will beg"
        },
        "1pl": {
          "fidel": "እንለምናለን",
          "translit": "ənlämmənallän",
          "en": "we beg / we will beg"
        },
        "2pl": {
          "fidel": "ትለምናላችሁ",
          "translit": "təlämmənallaččəhu",
          "en": "you beg / you will beg"
        },
        "3pl": {
          "fidel": "ይለምናሉ",
          "translit": "yəlämmənallu",
          "en": "they beg / they will beg"
        }
      },
      "gerund": {
        "1sg": {
          "fidel": "ለምኜ",
          "translit": "lämməññe",
          "en": "(I) having begged"
        },
        "2sgm": {
          "fidel": "ለምነህ",
          "translit": "lämmənäh",
          "en": "[you(m.)] having begged"
        },
        "2sgf": {
          "fidel": "ለምነሽ",
          "translit": "lämmənäš",
          "en": "[you (f.)] having begged"
        },
        "3sgm": {
          "fidel": "ለምኖ",
          "translit": "lämməno",
          "en": "(he) having begged"
        },
        "3sgf": {
          "fidel": "ለምና",
          "translit": "lämməna",
          "en": "(she) having begged"
        },
        "1pl": {
          "fidel": "ለምነን",
          "translit": "lämmənän",
          "en": "(we) having begged"
        },
        "2pl": {
          "fidel": "ለምናችሁ",
          "translit": "lämmənaččəhu",
          "en": "(you) having begged"
        },
        "3pl": {
          "fidel": "ለምነው",
          "translit": "lämmənäw",
          "en": "(they) having begged"
        }
      },
      "compound_gerund": {
        "1sg": {
          "fidel": "ለምኜያለሁ",
          "translit": "lämməññeyallähu",
          "en": "I have begged"
        },
        "2sgm": {
          "fidel": "ለምነሃል",
          "translit": "lämmənähall",
          "en": "you (m.) have begged"
        },
        "2sgf": {
          "fidel": "ለምነሻል",
          "translit": "lämmənäšall",
          "en": "you (f.) have begged"
        },
        "3sgm": {
          "fidel": "ለምኗል",
          "translit": "lämmənwall",
          "en": "he has begged"
        },
        "3sgf": {
          "fidel": "ለምናለች",
          "translit": "lämmənalläčč",
          "en": "she has begged"
        },
        "1pl": {
          "fidel": "ለምነናል",
          "translit": "lämmənänall",
          "en": "we have begged"
        },
        "2pl": {
          "fidel": "ለምናችኋል",
          "translit": "lämmənaččhwall",
          "en": "you have begged"
        },
        "3pl": {
          "fidel": "ለምነዋል",
          "translit": "lämmənäwall",
          "en": "they have begged"
        }
      },
      "jussive_imperative": {
        "1sg": {
          "fidel": "ልለምን",
          "translit": "ləlämmən",
          "en": "let me beg"
        },
        "2sgm": {
          "fidel": "ለምን",
          "translit": "lämmən",
          "en": "[you(m.)] beg!"
        },
        "2sgf": {
          "fidel": "ለምኝ",
          "translit": "lämməñi",
          "en": "[you (f.)] beg!"
        },
        "3sgm": {
          "fidel": "ይለምን",
          "translit": "yəlämmən",
          "en": "let him beg"
        },
        "3sgf": {
          "fidel": "ትለምን",
          "translit": "təlämmən",
          "en": "let her beg"
        },
        "1pl": {
          "fidel": "እንለምን",
          "translit": "ənlämmən",
          "en": "let us beg"
        },
        "2pl": {
          "fidel": "ለምኑ",
          "translit": "lämmənu",
          "en": "(you) beg!"
        },
        "3pl": {
          "fidel": "ይለምኑ",
          "translit": "yəlämmənu",
          "en": "let them beg"
        }
      },
      "negative_perfect": {
        "1sg": {
          "fidel": "አልለመንኩም",
          "translit": "allämmänkumm",
          "en": "I didn't beg"
        },
        "2sgm": {
          "fidel": "አልለመንክም",
          "translit": "allämmänkəmm",
          "en": "you (m.) didn't beg"
        },
        "2sgf": {
          "fidel": "አልለመንሽም",
          "translit": "allämmänšəmm",
          "en": "you (f.) didn't beg"
        },
        "3sgm": {
          "fidel": "አልለመነም",
          "translit": "allämmänämm",
          "en": "he didn't beg"
        },
        "3sgf": {
          "fidel": "አልለመነችም",
          "translit": "allämmänäččəmm",
          "en": "she didn't beg"
        },
        "1pl": {
          "fidel": "አልለመንንም",
          "translit": "allämmännəmm",
          "en": "we didn't beg"
        },
        "2pl": {
          "fidel": "አልለመናችሁም",
          "translit": "allämmänaččəhumm",
          "en": "you didn't beg"
        },
        "3pl": {
          "fidel": "አልለመኑም",
          "translit": "allämmänumm",
          "en": "they didn't beg"
        }
      },
      "negative_imperfective": {
        "1sg": {
          "fidel": "አልለምንም",
          "translit": "allämmənəmm",
          "en": "I don't beg"
        },
        "2sgm": {
          "fidel": "አትለምንም",
          "translit": "atlämmənəmm",
          "en": "you (m.) don't beg"
        },
        "2sgf": {
          "fidel": "አትትለምኚም",
          "translit": "atlämməñimm",
          "en": "you (f.) don't beg"
        },
        "3sgm": {
          "fidel": "አይለምንም",
          "translit": "aylämmənəmm",
          "en": "he doesn't beg"
        },
        "3sgf": {
          "fidel": "አትለምንም",
          "translit": "atlämmənəmm",
          "en": "she doesn't beg"
        },
        "1pl": {
          "fidel": "አንለምንም",
          "translit": "anlämmənəmm",
          "en": "we don't beg"
        },
        "2pl": {
          "fidel": "አትለምኑም",
          "translit": "atlämmənumm",
          "en": "you don't beg"
        },
        "3pl": {
          "fidel": "አይለምኑም",
          "translit": "aylämmənumm",
          "en": "they don't beg"
        }
      },
      "negative_jussive_imperative": {
        "1sg": {
          "fidel": "አልለምን",
          "translit": "allämmən",
          "en": "let me not beg"
        },
        "2sgm": {
          "fidel": "አትለምን",
          "translit": "attəlämmən",
          "en": "[you(m.)] don't beg"
        },
        "2sgf": {
          "fidel": "አትለምኝ",
          "translit": "attəlämməñi",
          "en": "[you (f.)] don't beg"
        },
        "3sgm": {
          "fidel": "አይለምን",
          "translit": "aylämmən",
          "en": "let him not beg"
        },
        "3sgf": {
          "fidel": "አትለምን",
          "translit": "attəlämmən",
          "en": "let her not beg"
        },
        "1pl": {
          "fidel": "አንለምን",
          "translit": "annəlämmən",
          "en": "let us not beg"
        },
        "2pl": {
          "fidel": "አትለምኑ",
          "translit": "attəlämmənu",
          "en": "(you) don't beg"
        },
        "3pl": {
          "fidel": "አይለምኑ",
          "translit": "aylämmənu",
          "en": "let them not beg"
        }
      }
    },
    "ለወጠ": {
      "english": "change, substitute",
      "infinitive": {
        "fidel": "መለወጥ",
        "translit": "mäläwwäṭ"
      },
      "perfect": {
        "1sg": {
          "fidel": "ለወጥኩ",
          "translit": "läwwäṭku",
          "en": "I changed"
        },
        "2sgm": {
          "fidel": "ለወጥክ",
          "translit": "läwwäṭk",
          "en": "you (m.) changed"
        },
        "2sgf": {
          "fidel": "ለወጥሽ",
          "translit": "läwwäṭš",
          "en": "you (f.) changed"
        },
        "3sgm": {
          "fidel": "ለወጠ",
          "translit": "läwwäṭä",
          "en": "he changed"
        },
        "3sgf": {
          "fidel": "ለወጠች",
          "translit": "läwwäṭäčč",
          "en": "she changed"
        },
        "1pl": {
          "fidel": "ለወጥን",
          "translit": "läwwäṭn",
          "en": "we changed"
        },
        "2pl": {
          "fidel": "ለወጣችሁ",
          "translit": "läwwäṭaččəhu",
          "en": "you changed"
        },
        "3pl": {
          "fidel": "ለወጡ",
          "translit": "läwwäṭu",
          "en": "they changed"
        }
      },
      "imperfective_compound": {
        "1sg": {
          "fidel": "እለውጣለሁ",
          "translit": "əläwwəṭallähu",
          "en": "I change / I will change"
        },
        "2sgm": {
          "fidel": "ትለውጣለህ",
          "translit": "təläwwəṭalläh",
          "en": "you (m.) change / you (m.) will change"
        },
        "2sgf": {
          "fidel": "ትለውጪያለሽ",
          "translit": "təläwwəč̣iyalläš",
          "en": "you (f.) change / you (f.) will change"
        },
        "3sgm": {
          "fidel": "ይለውጣል",
          "translit": "yəläwwəṭall",
          "en": "he changes / he will change"
        },
        "3sgf": {
          "fidel": "ትለውጣለች",
          "translit": "təläwwəṭalläčč",
          "en": "she changes / she will change"
        },
        "1pl": {
          "fidel": "እንለውጣለን",
          "translit": "ənläwwəṭallän",
          "en": "we change / we will change"
        },
        "2pl": {
          "fidel": "ትለውጣላችሁ",
          "translit": "təläwwəṭallaččəhu",
          "en": "you change / you will change"
        },
        "3pl": {
          "fidel": "ይለውጣሉ",
          "translit": "yəläwwəṭallu",
          "en": "they change / they will change"
        }
      },
      "gerund": {
        "1sg": {
          "fidel": "ለውጬ",
          "translit": "läwwəč̣č̣e",
          "en": "(I) having changed"
        },
        "2sgm": {
          "fidel": "ለውጠህ",
          "translit": "läwwəṭäh",
          "en": "[you(m.)] having changed"
        },
        "2sgf": {
          "fidel": "ለውጠሽ",
          "translit": "läwwəṭäš",
          "en": "[you (f.)] having changed"
        },
        "3sgm": {
          "fidel": "ለውጦ",
          "translit": "läwwəṭo",
          "en": "(he) having changed"
        },
        "3sgf": {
          "fidel": "ለውጣ",
          "translit": "läwwəṭa",
          "en": "(she) having changed"
        },
        "1pl": {
          "fidel": "ለውጠን",
          "translit": "läwwəṭän",
          "en": "(we) having changed"
        },
        "2pl": {
          "fidel": "ለውጣችሁ",
          "translit": "läwwəṭaččəhu",
          "en": "(you) having changed"
        },
        "3pl": {
          "fidel": "ለውጠው",
          "translit": "läwwəṭäw",
          "en": "(they) having changed"
        }
      },
      "compound_gerund": {
        "1sg": {
          "fidel": "ለውጬያለሁ",
          "translit": "läwwəč̣č̣eyallähu",
          "en": "I have changed"
        },
        "2sgm": {
          "fidel": "ለውጠሃል",
          "translit": "läwwəṭähall",
          "en": "you (m.) have changed"
        },
        "2sgf": {
          "fidel": "ለውጠሻል",
          "translit": "läwwəṭäšall",
          "en": "you (f.) have changed"
        },
        "3sgm": {
          "fidel": "ለውጧል",
          "translit": "läwwəṭwall",
          "en": "he has changed"
        },
        "3sgf": {
          "fidel": "ለውጣለች",
          "translit": "läwwəṭalläčč",
          "en": "she has changed"
        },
        "1pl": {
          "fidel": "ለውጠናል",
          "translit": "läwwəṭänall",
          "en": "we have changed"
        },
        "2pl": {
          "fidel": "ለውጣችኋል",
          "translit": "läwwəṭaččhwall",
          "en": "you have changed"
        },
        "3pl": {
          "fidel": "ለውጠዋል",
          "translit": "läwwəṭäwall",
          "en": "they have changed"
        }
      },
      "jussive_imperative": {
        "1sg": {
          "fidel": "ልለውጥ",
          "translit": "ləläwwəṭ",
          "en": "let me change"
        },
        "2sgm": {
          "fidel": "ለውጥ",
          "translit": "läwwəṭ",
          "en": "[you(m.)] change!"
        },
        "2sgf": {
          "fidel": "ለውጭ",
          "translit": "läwwəč̣i",
          "en": "[you (f.)] change!"
        },
        "3sgm": {
          "fidel": "ይለውጥ",
          "translit": "yəläwwəṭ",
          "en": "let him change"
        },
        "3sgf": {
          "fidel": "ትለውጥ",
          "translit": "təläwwəṭ",
          "en": "let her change"
        },
        "1pl": {
          "fidel": "እንለውጥ",
          "translit": "ənläwwəṭ",
          "en": "let us change"
        },
        "2pl": {
          "fidel": "ለውጡ",
          "translit": "läwwəṭu",
          "en": "(you) change!"
        },
        "3pl": {
          "fidel": "ይለውጡ",
          "translit": "yəläwwəṭu",
          "en": "let them change"
        }
      },
      "negative_perfect": {
        "1sg": {
          "fidel": "አልለወጥኩም",
          "translit": "alläwwäṭkumm",
          "en": "I didn't change"
        },
        "2sgm": {
          "fidel": "አልለወጥክም",
          "translit": "alläwwäṭkəmm",
          "en": "you (m.) didn't change"
        },
        "2sgf": {
          "fidel": "አልለወጥሽም",
          "translit": "alläwwäṭšəmm",
          "en": "you (f.) didn't change"
        },
        "3sgm": {
          "fidel": "አልለወጠም",
          "translit": "alläwwäṭämm",
          "en": "he didn't change"
        },
        "3sgf": {
          "fidel": "አልለወጠችም",
          "translit": "alläwwäṭäččəmm",
          "en": "she didn't change"
        },
        "1pl": {
          "fidel": "አልለወጥንም",
          "translit": "alläwwäṭnəmm",
          "en": "we didn't change"
        },
        "2pl": {
          "fidel": "አልለወጣችሁም",
          "translit": "alläwwäṭaččəhumm",
          "en": "you didn't change"
        },
        "3pl": {
          "fidel": "አልለወጡም",
          "translit": "alläwwäṭumm",
          "en": "they didn't change"
        }
      },
      "negative_imperfective": {
        "1sg": {
          "fidel": "አልለውጥም",
          "translit": "alläwwəṭəmm",
          "en": "I don't change"
        },
        "2sgm": {
          "fidel": "አትለውጥም",
          "translit": "atläwwəṭəmm",
          "en": "you (m.) don't change"
        },
        "2sgf": {
          "fidel": "አትትለውጪም",
          "translit": "atläwwəč̣imm",
          "en": "you (f.) don't change"
        },
        "3sgm": {
          "fidel": "አይለውጥም",
          "translit": "ayläwwəṭəmm",
          "en": "he doesn't change"
        },
        "3sgf": {
          "fidel": "አትለውጥም",
          "translit": "atläwwəṭəmm",
          "en": "she doesn't change"
        },
        "1pl": {
          "fidel": "አንለውጥም",
          "translit": "anläwwəṭəmm",
          "en": "we don't change"
        },
        "2pl": {
          "fidel": "አትለውጡም",
          "translit": "atläwwəṭumm",
          "en": "you don't change"
        },
        "3pl": {
          "fidel": "አይለውጡም",
          "translit": "ayläwwəṭumm",
          "en": "they don't change"
        }
      },
      "negative_jussive_imperative": {
        "1sg": {
          "fidel": "አልለውጥ",
          "translit": "alläwwəṭ",
          "en": "let me not change"
        },
        "2sgm": {
          "fidel": "አትለውጥ",
          "translit": "attəläwwəṭ",
          "en": "[you(m.)] don't change"
        },
        "2sgf": {
          "fidel": "አትለውጭ",
          "translit": "attəläwwəč̣i",
          "en": "[you (f.)] don't change"
        },
        "3sgm": {
          "fidel": "አይለውጥ",
          "translit": "ayläwwəṭ",
          "en": "let him not change"
        },
        "3sgf": {
          "fidel": "አትለውጥ",
          "translit": "attəläwwəṭ",
          "en": "let her not change"
        },
        "1pl": {
          "fidel": "አንለውጥ",
          "translit": "annəläwwəṭ",
          "en": "let us not change"
        },
        "2pl": {
          "fidel": "አትለውጡ",
          "translit": "attəläwwəṭu",
          "en": "(you) don't change"
        },
        "3pl": {
          "fidel": "አይለውጡ",
          "translit": "ayläwwəṭu",
          "en": "let them not change"
        }
      }
    },
    "ለገሰ": {
      "english": "be generous",
      "infinitive": {
        "fidel": "መለገስ",
        "translit": "mäläggäs"
      },
      "perfect": {
        "1sg": {
          "fidel": "ለገስኩ",
          "translit": "läggäsku",
          "en": "I bed"
        },
        "2sgm": {
          "fidel": "ለገስክ",
          "translit": "läggäsk",
          "en": "you (m.) bed"
        },
        "2sgf": {
          "fidel": "ለገስሽ",
          "translit": "läggäsš",
          "en": "you (f.) bed"
        },
        "3sgm": {
          "fidel": "ለገሰ",
          "translit": "läggäsä",
          "en": "he bed"
        },
        "3sgf": {
          "fidel": "ለገሰች",
          "translit": "läggäsäčč",
          "en": "she bed"
        },
        "1pl": {
          "fidel": "ለገስን",
          "translit": "läggäsn",
          "en": "we bed"
        },
        "2pl": {
          "fidel": "ለገሳችሁ",
          "translit": "läggäsaččəhu",
          "en": "you bed"
        },
        "3pl": {
          "fidel": "ለገሱ",
          "translit": "läggäsu",
          "en": "they bed"
        }
      },
      "imperfective_compound": {
        "1sg": {
          "fidel": "እለግሳለሁ",
          "translit": "əläggəsallähu",
          "en": "I be / I will be"
        },
        "2sgm": {
          "fidel": "ትለግሳለህ",
          "translit": "təläggəsalläh",
          "en": "you (m.) be / you (m.) will be"
        },
        "2sgf": {
          "fidel": "ትለግሺያለሽ",
          "translit": "təläggəšiyalläš",
          "en": "you (f.) be / you (f.) will be"
        },
        "3sgm": {
          "fidel": "ይለግሳል",
          "translit": "yəläggəsall",
          "en": "he bes / he will be"
        },
        "3sgf": {
          "fidel": "ትለግሳለች",
          "translit": "təläggəsalläčč",
          "en": "she bes / she will be"
        },
        "1pl": {
          "fidel": "እንለግሳለን",
          "translit": "ənläggəsallän",
          "en": "we be / we will be"
        },
        "2pl": {
          "fidel": "ትለግሳላችሁ",
          "translit": "təläggəsallaččəhu",
          "en": "you be / you will be"
        },
        "3pl": {
          "fidel": "ይለግሳሉ",
          "translit": "yəläggəsallu",
          "en": "they be / they will be"
        }
      },
      "gerund": {
        "1sg": {
          "fidel": "ለግሼ",
          "translit": "läggəšše",
          "en": "(I) having bed"
        },
        "2sgm": {
          "fidel": "ለግሰህ",
          "translit": "läggəsäh",
          "en": "[you(m.)] having bed"
        },
        "2sgf": {
          "fidel": "ለግሰሽ",
          "translit": "läggəsäš",
          "en": "[you (f.)] having bed"
        },
        "3sgm": {
          "fidel": "ለግሶ",
          "translit": "läggəso",
          "en": "(he) having bed"
        },
        "3sgf": {
          "fidel": "ለግሳ",
          "translit": "läggəsa",
          "en": "(she) having bed"
        },
        "1pl": {
          "fidel": "ለግሰን",
          "translit": "läggəsän",
          "en": "(we) having bed"
        },
        "2pl": {
          "fidel": "ለግሳችሁ",
          "translit": "läggəsaččəhu",
          "en": "(you) having bed"
        },
        "3pl": {
          "fidel": "ለግሰው",
          "translit": "läggəsäw",
          "en": "(they) having bed"
        }
      },
      "compound_gerund": {
        "1sg": {
          "fidel": "ለግሼያለሁ",
          "translit": "läggəššeyallähu",
          "en": "I have bed"
        },
        "2sgm": {
          "fidel": "ለግሰሃል",
          "translit": "läggəsähall",
          "en": "you (m.) have bed"
        },
        "2sgf": {
          "fidel": "ለግሰሻል",
          "translit": "läggəsäšall",
          "en": "you (f.) have bed"
        },
        "3sgm": {
          "fidel": "ለግሷል",
          "translit": "läggəswall",
          "en": "he has bed"
        },
        "3sgf": {
          "fidel": "ለግሳለች",
          "translit": "läggəsalläčč",
          "en": "she has bed"
        },
        "1pl": {
          "fidel": "ለግሰናል",
          "translit": "läggəsänall",
          "en": "we have bed"
        },
        "2pl": {
          "fidel": "ለግሳችኋል",
          "translit": "läggəsaččhwall",
          "en": "you have bed"
        },
        "3pl": {
          "fidel": "ለግሰዋል",
          "translit": "läggəsäwall",
          "en": "they have bed"
        }
      },
      "jussive_imperative": {
        "1sg": {
          "fidel": "ልለግስ",
          "translit": "ləläggəs",
          "en": "let me be generous"
        },
        "2sgm": {
          "fidel": "ለግስ",
          "translit": "läggəs",
          "en": "[you(m.)] be generous!"
        },
        "2sgf": {
          "fidel": "ለግሽ",
          "translit": "läggəši",
          "en": "[you (f.)] be generous!"
        },
        "3sgm": {
          "fidel": "ይለግስ",
          "translit": "yəläggəs",
          "en": "let him be generous"
        },
        "3sgf": {
          "fidel": "ትለግስ",
          "translit": "təläggəs",
          "en": "let her be generous"
        },
        "1pl": {
          "fidel": "እንለግስ",
          "translit": "ənläggəs",
          "en": "let us be generous"
        },
        "2pl": {
          "fidel": "ለግሱ",
          "translit": "läggəsu",
          "en": "(you) be generous!"
        },
        "3pl": {
          "fidel": "ይለግሱ",
          "translit": "yəläggəsu",
          "en": "let them be generous"
        }
      },
      "negative_perfect": {
        "1sg": {
          "fidel": "አልለገስኩም",
          "translit": "alläggäskumm",
          "en": "I didn't be"
        },
        "2sgm": {
          "fidel": "አልለገስክም",
          "translit": "alläggäskəmm",
          "en": "you (m.) didn't be"
        },
        "2sgf": {
          "fidel": "አልለገስሽም",
          "translit": "alläggäsšəmm",
          "en": "you (f.) didn't be"
        },
        "3sgm": {
          "fidel": "አልለገሰም",
          "translit": "alläggäsämm",
          "en": "he didn't be"
        },
        "3sgf": {
          "fidel": "አልለገሰችም",
          "translit": "alläggäsäččəmm",
          "en": "she didn't be"
        },
        "1pl": {
          "fidel": "አልለገስንም",
          "translit": "alläggäsnəmm",
          "en": "we didn't be"
        },
        "2pl": {
          "fidel": "አልለገሳችሁም",
          "translit": "alläggäsaččəhumm",
          "en": "you didn't be"
        },
        "3pl": {
          "fidel": "አልለገሱም",
          "translit": "alläggäsumm",
          "en": "they didn't be"
        }
      },
      "negative_imperfective": {
        "1sg": {
          "fidel": "አልለግስም",
          "translit": "alläggəsəmm",
          "en": "I don't be"
        },
        "2sgm": {
          "fidel": "አትለግስም",
          "translit": "atläggəsəmm",
          "en": "you (m.) don't be"
        },
        "2sgf": {
          "fidel": "አትትለግሺም",
          "translit": "atläggəšimm",
          "en": "you (f.) don't be"
        },
        "3sgm": {
          "fidel": "አይለግስም",
          "translit": "ayläggəsəmm",
          "en": "he doesn't be"
        },
        "3sgf": {
          "fidel": "አትለግስም",
          "translit": "atläggəsəmm",
          "en": "she doesn't be"
        },
        "1pl": {
          "fidel": "አንለግስም",
          "translit": "anläggəsəmm",
          "en": "we don't be"
        },
        "2pl": {
          "fidel": "አትለግሱም",
          "translit": "atläggəsumm",
          "en": "you don't be"
        },
        "3pl": {
          "fidel": "አይለግሱም",
          "translit": "ayläggəsumm",
          "en": "they don't be"
        }
      },
      "negative_jussive_imperative": {
        "1sg": {
          "fidel": "አልለግስ",
          "translit": "alläggəs",
          "en": "let me not be generous"
        },
        "2sgm": {
          "fidel": "አትለግስ",
          "translit": "attəläggəs",
          "en": "[you(m.)] don't be generous"
        },
        "2sgf": {
          "fidel": "አትለግሽ",
          "translit": "attəläggəši",
          "en": "[you (f.)] don't be generous"
        },
        "3sgm": {
          "fidel": "አይለግስ",
          "translit": "ayläggəs",
          "en": "let him not be generous"
        },
        "3sgf": {
          "fidel": "አትለግስ",
          "translit": "attəläggəs",
          "en": "let her not be generous"
        },
        "1pl": {
          "fidel": "አንለግስ",
          "translit": "annəläggəs",
          "en": "let us not be generous"
        },
        "2pl": {
          "fidel": "አትለግሱ",
          "translit": "attəläggəsu",
          "en": "(you) don't be generous"
        },
        "3pl": {
          "fidel": "አይለግሱ",
          "translit": "ayläggəsu",
          "en": "let them not be generous"
        }
      }
    },
    "መረቀ": {
      "english": "bless",
      "infinitive": {
        "fidel": "መመረቅ",
        "translit": "mämärräq"
      },
      "perfect": {
        "1sg": {
          "fidel": "መረቅኩ",
          "translit": "märräkku*",
          "en": "I blessed"
        },
        "2sgm": {
          "fidel": "መረቅክ",
          "translit": "märräkk*",
          "en": "you (m.) blessed"
        },
        "2sgf": {
          "fidel": "መረቅሽ",
          "translit": "märräqš",
          "en": "you (f.) blessed"
        },
        "3sgm": {
          "fidel": "መረቀ",
          "translit": "märräqä",
          "en": "he blessed"
        },
        "3sgf": {
          "fidel": "መረቀች",
          "translit": "märräqäčč",
          "en": "she blessed"
        },
        "1pl": {
          "fidel": "መረቅን",
          "translit": "märräqn",
          "en": "we blessed"
        },
        "2pl": {
          "fidel": "መረቃችሁ",
          "translit": "märräqaččəhu",
          "en": "you blessed"
        },
        "3pl": {
          "fidel": "መረቁ",
          "translit": "märräqu",
          "en": "they blessed"
        }
      },
      "imperfective_compound": {
        "1sg": {
          "fidel": "እመርቃለሁ",
          "translit": "əmärrəqallähu",
          "en": "I bless / I will bless"
        },
        "2sgm": {
          "fidel": "ትመርቃለህ",
          "translit": "təmärrəqalläh",
          "en": "you (m.) bless / you (m.) will bless"
        },
        "2sgf": {
          "fidel": "ትመርቂያለሽ",
          "translit": "təmärrəqiyalläš",
          "en": "you (f.) bless / you (f.) will bless"
        },
        "3sgm": {
          "fidel": "ይመርቃል",
          "translit": "yəmärrəqall",
          "en": "he blesses / he will bles"
        },
        "3sgf": {
          "fidel": "ትመርቃለች",
          "translit": "təmärrəqalläčč",
          "en": "she blesses / she will bles"
        },
        "1pl": {
          "fidel": "እንመርቃለን",
          "translit": "ənmärrəqallän",
          "en": "we bless / we will bless"
        },
        "2pl": {
          "fidel": "ትመርቃላችሁ",
          "translit": "təmärrəqallaččəhu",
          "en": "you bless / you will bless"
        },
        "3pl": {
          "fidel": "ይመርቃሉ",
          "translit": "yəmärrəqallu",
          "en": "they bless / they will bless"
        }
      },
      "gerund": {
        "1sg": {
          "fidel": "መርቄ",
          "translit": "märrəqqe",
          "en": "(I) having blessed"
        },
        "2sgm": {
          "fidel": "መርቀህ",
          "translit": "märrəqäh",
          "en": "[you(m.)] having blessed"
        },
        "2sgf": {
          "fidel": "መርቀሽ",
          "translit": "märrəqäš",
          "en": "[you (f.)] having blessed"
        },
        "3sgm": {
          "fidel": "መርቆ",
          "translit": "märrəqo",
          "en": "(he) having blessed"
        },
        "3sgf": {
          "fidel": "መርቃ",
          "translit": "märrəqa",
          "en": "(she) having blessed"
        },
        "1pl": {
          "fidel": "መርቀን",
          "translit": "märrəqän",
          "en": "(we) having blessed"
        },
        "2pl": {
          "fidel": "መርቃችሁ",
          "translit": "märrəqaččəhu",
          "en": "(you) having blessed"
        },
        "3pl": {
          "fidel": "መርቀው",
          "translit": "märrəqäw",
          "en": "(they) having blessed"
        }
      },
      "compound_gerund": {
        "1sg": {
          "fidel": "መርቄያለሁ",
          "translit": "märrəqqeyallähu",
          "en": "I have blessed"
        },
        "2sgm": {
          "fidel": "መርቀሃል",
          "translit": "märrəqähall",
          "en": "you (m.) have blessed"
        },
        "2sgf": {
          "fidel": "መርቀሻል",
          "translit": "märrəqäšall",
          "en": "you (f.) have blessed"
        },
        "3sgm": {
          "fidel": "መርቇል",
          "translit": "märrəqwall",
          "en": "he has blessed"
        },
        "3sgf": {
          "fidel": "መርቃለች",
          "translit": "märrəqalläčč",
          "en": "she has blessed"
        },
        "1pl": {
          "fidel": "መርቀናል",
          "translit": "märrəqänall",
          "en": "we have blessed"
        },
        "2pl": {
          "fidel": "መርቃችኋል",
          "translit": "märrəqaččhwall",
          "en": "you have blessed"
        },
        "3pl": {
          "fidel": "መርቀዋል",
          "translit": "märrəqäwall",
          "en": "they have blessed"
        }
      },
      "jussive_imperative": {
        "1sg": {
          "fidel": "ልመርቅ",
          "translit": "ləmärrəq",
          "en": "let me bless"
        },
        "2sgm": {
          "fidel": "መርቅ",
          "translit": "märrəq",
          "en": "[you(m.)] bless!"
        },
        "2sgf": {
          "fidel": "መርቂ",
          "translit": "märrəqi",
          "en": "[you (f.)] bless!"
        },
        "3sgm": {
          "fidel": "ይመርቅ",
          "translit": "yəmärrəq",
          "en": "let him bless"
        },
        "3sgf": {
          "fidel": "ትመርቅ",
          "translit": "təmärrəq",
          "en": "let her bless"
        },
        "1pl": {
          "fidel": "እንመርቅ",
          "translit": "ənmärrəq",
          "en": "let us bless"
        },
        "2pl": {
          "fidel": "መርቁ",
          "translit": "märrəqu",
          "en": "(you) bless!"
        },
        "3pl": {
          "fidel": "ይመርቁ",
          "translit": "yəmärrəqu",
          "en": "let them bless"
        }
      },
      "negative_perfect": {
        "1sg": {
          "fidel": "አልመረቅኩም",
          "translit": "almärräkkumm*",
          "en": "I didn't bless"
        },
        "2sgm": {
          "fidel": "አልመረቅህም",
          "translit": "almärräkkəmm*",
          "en": "you (m.) didn't bless"
        },
        "2sgf": {
          "fidel": "አልመረቅሽም",
          "translit": "almärräqšəmm",
          "en": "you (f.) didn't bless"
        },
        "3sgm": {
          "fidel": "አልመረቀም",
          "translit": "almärräqämm",
          "en": "he didn't bless"
        },
        "3sgf": {
          "fidel": "አልመረቀችም",
          "translit": "almärräqäččəmm",
          "en": "she didn't bless"
        },
        "1pl": {
          "fidel": "አልመረቅንም",
          "translit": "almärräqnəmm",
          "en": "we didn't bless"
        },
        "2pl": {
          "fidel": "አልመረቃችሁም",
          "translit": "almärräqaččəhumm",
          "en": "you didn't bless"
        },
        "3pl": {
          "fidel": "አልመረቁም",
          "translit": "almärräqumm",
          "en": "they didn't bless"
        }
      },
      "negative_imperfective": {
        "1sg": {
          "fidel": "አልመርቅም",
          "translit": "almärrəqəmm",
          "en": "I don't bless"
        },
        "2sgm": {
          "fidel": "አትመርቅም",
          "translit": "atmärrəqəmm",
          "en": "you (m.) don't bless"
        },
        "2sgf": {
          "fidel": "አትትመርቂም",
          "translit": "atmärrəqimm",
          "en": "you (f.) don't bless"
        },
        "3sgm": {
          "fidel": "አይመርቅም",
          "translit": "aymärrəqəmm",
          "en": "he doesn't bless"
        },
        "3sgf": {
          "fidel": "አትመርቅም",
          "translit": "atmärrəqəmm",
          "en": "she doesn't bless"
        },
        "1pl": {
          "fidel": "አንመርቅም",
          "translit": "anmärrəqəmm",
          "en": "we don't bless"
        },
        "2pl": {
          "fidel": "አትመርቁም",
          "translit": "atmärrəqumm",
          "en": "you don't bless"
        },
        "3pl": {
          "fidel": "አይመርቁም",
          "translit": "aymärrəqumm",
          "en": "they don't bless"
        }
      },
      "negative_jussive_imperative": {
        "1sg": {
          "fidel": "አልመርቅ",
          "translit": "almärrəq",
          "en": "let me not bless"
        },
        "2sgm": {
          "fidel": "አትመርቅ",
          "translit": "attəmärrəq",
          "en": "[you(m.)] don't bless"
        },
        "2sgf": {
          "fidel": "አትመርቂ",
          "translit": "attəmärrəqi",
          "en": "[you (f.)] don't bless"
        },
        "3sgm": {
          "fidel": "አይመርቅ",
          "translit": "aymärrəq",
          "en": "let him not bless"
        },
        "3sgf": {
          "fidel": "አትመርቅ",
          "translit": "attəmärrəq",
          "en": "let her not bless"
        },
        "1pl": {
          "fidel": "አንመርቅ",
          "translit": "annəmärrəq",
          "en": "let us not bless"
        },
        "2pl": {
          "fidel": "አትመርቁ",
          "translit": "attəmärrəqu",
          "en": "(you) don't bless"
        },
        "3pl": {
          "fidel": "አይመርቁ",
          "translit": "aymärrəqu",
          "en": "let them not bless"
        }
      }
    },
    "መረዘ": {
      "english": "poison",
      "infinitive": {
        "fidel": "መመረዝ",
        "translit": "mämärräz"
      },
      "perfect": {
        "1sg": {
          "fidel": "መረዝኩ",
          "translit": "märräzku",
          "en": "I poisonned"
        },
        "2sgm": {
          "fidel": "መረዝክ",
          "translit": "märräzk",
          "en": "you (m.) poisonned"
        },
        "2sgf": {
          "fidel": "መረዝሽ",
          "translit": "märräzš",
          "en": "you (f.) poisonned"
        },
        "3sgm": {
          "fidel": "መረዘ",
          "translit": "märräzä",
          "en": "he poisonned"
        },
        "3sgf": {
          "fidel": "መረዘች",
          "translit": "märräzäčč",
          "en": "she poisonned"
        },
        "1pl": {
          "fidel": "መረዝን",
          "translit": "märräzn",
          "en": "we poisonned"
        },
        "2pl": {
          "fidel": "መረዛችሁ",
          "translit": "märräzaččəhu",
          "en": "you poisonned"
        },
        "3pl": {
          "fidel": "መረዙ",
          "translit": "märräzu",
          "en": "they poisonned"
        }
      },
      "imperfective_compound": {
        "1sg": {
          "fidel": "እመርዛለሁ",
          "translit": "əmärrəzallähu",
          "en": "I poison / I will poison"
        },
        "2sgm": {
          "fidel": "ትመርዛለህ",
          "translit": "təmärrəzalläh",
          "en": "you (m.) poison / you (m.) will poison"
        },
        "2sgf": {
          "fidel": "ትመርዢያለሽ",
          "translit": "təmärrəžiyalläš",
          "en": "you (f.) poison / you (f.) will poison"
        },
        "3sgm": {
          "fidel": "ይመርዛል",
          "translit": "yəmärrəzall",
          "en": "he poisons / he will poison"
        },
        "3sgf": {
          "fidel": "ትመርዛለች",
          "translit": "təmärrəzalläčč",
          "en": "she poisons / she will poison"
        },
        "1pl": {
          "fidel": "እንመርዛለን",
          "translit": "ənmärrəzallän",
          "en": "we poison / we will poison"
        },
        "2pl": {
          "fidel": "ትመርዛላችሁ",
          "translit": "təmärrəzallaččəhu",
          "en": "you poison / you will poison"
        },
        "3pl": {
          "fidel": "ይመርዛሉ",
          "translit": "yəmärrəzallu",
          "en": "they poison / they will poison"
        }
      },
      "gerund": {
        "1sg": {
          "fidel": "መርዤ",
          "translit": "märrəžže",
          "en": "(I) having poisonned"
        },
        "2sgm": {
          "fidel": "መርዘህ",
          "translit": "märrəzäh",
          "en": "[you(m.)] having poisonned"
        },
        "2sgf": {
          "fidel": "መርዘሽ",
          "translit": "märrəzäš",
          "en": "[you (f.)] having poisonned"
        },
        "3sgm": {
          "fidel": "መርዞ",
          "translit": "märrəzo",
          "en": "(he) having poisonned"
        },
        "3sgf": {
          "fidel": "መርዛ",
          "translit": "märrəza",
          "en": "(she) having poisonned"
        },
        "1pl": {
          "fidel": "መርዘን",
          "translit": "märrəzän",
          "en": "(we) having poisonned"
        },
        "2pl": {
          "fidel": "መርዛችሁ",
          "translit": "märrəzaččəhu",
          "en": "(you) having poisonned"
        },
        "3pl": {
          "fidel": "መርዘው",
          "translit": "märrəzäw",
          "en": "(they) having poisonned"
        }
      },
      "compound_gerund": {
        "1sg": {
          "fidel": "መርዤያለሁ",
          "translit": "märrəžžeyallähu",
          "en": "I have poisonned"
        },
        "2sgm": {
          "fidel": "መርዘሃል",
          "translit": "märrəzähall",
          "en": "you (m.) have poisonned"
        },
        "2sgf": {
          "fidel": "መርዘሻል",
          "translit": "märrəzäšall",
          "en": "you (f.) have poisonned"
        },
        "3sgm": {
          "fidel": "መርዝል",
          "translit": "märrəzwall",
          "en": "he has poisonned"
        },
        "3sgf": {
          "fidel": "መርዛለች",
          "translit": "märrəzalläčč",
          "en": "she has poisonned"
        },
        "1pl": {
          "fidel": "መርዘናል",
          "translit": "märrəzänall",
          "en": "we have poisonned"
        },
        "2pl": {
          "fidel": "መርዛችኋል",
          "translit": "märrəzaččhwall",
          "en": "you have poisonned"
        },
        "3pl": {
          "fidel": "መርዘዋል",
          "translit": "märrəzäwall",
          "en": "they have poisonned"
        }
      },
      "jussive_imperative": {
        "1sg": {
          "fidel": "ልመርዝ",
          "translit": "ləmärrəz",
          "en": "let me poison"
        },
        "2sgm": {
          "fidel": "መርዝ",
          "translit": "märrəz",
          "en": "[you(m.)] poison!"
        },
        "2sgf": {
          "fidel": "መርዥ",
          "translit": "märrəži",
          "en": "[you (f.)] poison!"
        },
        "3sgm": {
          "fidel": "ይመርዝ",
          "translit": "yəmärrəz",
          "en": "let him poison"
        },
        "3sgf": {
          "fidel": "ትመርዝ",
          "translit": "təmärrəz",
          "en": "let her poison"
        },
        "1pl": {
          "fidel": "እንመርዝ",
          "translit": "ənmärrəz",
          "en": "let us poison"
        },
        "2pl": {
          "fidel": "መርዙ",
          "translit": "märrəzu",
          "en": "(you) poison!"
        },
        "3pl": {
          "fidel": "ይመርዙ",
          "translit": "yəmärrəzu",
          "en": "let them poison"
        }
      },
      "negative_perfect": {
        "1sg": {
          "fidel": "አልመረዝኩም",
          "translit": "almärräzkumm",
          "en": "I didn't poison"
        },
        "2sgm": {
          "fidel": "አልመረዝክም",
          "translit": "almärräzkəmm",
          "en": "you (m.) didn't poison"
        },
        "2sgf": {
          "fidel": "አልመረዝሽም",
          "translit": "almärräzšəmm",
          "en": "you (f.) didn't poison"
        },
        "3sgm": {
          "fidel": "አልመረዘም",
          "translit": "almärräzämm",
          "en": "he didn't poison"
        },
        "3sgf": {
          "fidel": "አልመረዘችም",
          "translit": "almärräzäččəmm",
          "en": "she didn't poison"
        },
        "1pl": {
          "fidel": "አልመረዝንም",
          "translit": "almärräznəmm",
          "en": "we didn't poison"
        },
        "2pl": {
          "fidel": "አልመረዛችሁም",
          "translit": "almärräzaččəhumm",
          "en": "you didn't poison"
        },
        "3pl": {
          "fidel": "አልመረዙም",
          "translit": "almärräzumm",
          "en": "they didn't poison"
        }
      },
      "negative_imperfective": {
        "1sg": {
          "fidel": "አልመርዝም",
          "translit": "almärrəzəmm",
          "en": "I don't poison"
        },
        "2sgm": {
          "fidel": "አትመርዝም",
          "translit": "atmärrəzəmm",
          "en": "you (m.) don't poison"
        },
        "2sgf": {
          "fidel": "አትትመርዢም",
          "translit": "atmärrəžimm",
          "en": "you (f.) don't poison"
        },
        "3sgm": {
          "fidel": "አይመርዝም",
          "translit": "aymärrəzəmm",
          "en": "he doesn't poison"
        },
        "3sgf": {
          "fidel": "አትመርዝም",
          "translit": "atmärrəzəmm",
          "en": "she doesn't poison"
        },
        "1pl": {
          "fidel": "አንመርዝም",
          "translit": "anmärrəzəmm",
          "en": "we don't poison"
        },
        "2pl": {
          "fidel": "አትመርዙም",
          "translit": "atmärrəzumm",
          "en": "you don't poison"
        },
        "3pl": {
          "fidel": "አይመርዙም",
          "translit": "aymärrəzumm",
          "en": "they don't poison"
        }
      },
      "negative_jussive_imperative": {
        "1sg": {
          "fidel": "አልመርዝ",
          "translit": "almärrəz",
          "en": "let me not poison"
        },
        "2sgm": {
          "fidel": "አትመርዝ",
          "translit": "attəmärrəz",
          "en": "[you(m.)] don't poison"
        },
        "2sgf": {
          "fidel": "አትመርዥ",
          "translit": "attəmärrəži",
          "en": "[you (f.)] don't poison"
        },
        "3sgm": {
          "fidel": "አይመርዝ",
          "translit": "aymärrəz",
          "en": "let him not poison"
        },
        "3sgf": {
          "fidel": "አትመርዝ",
          "translit": "attəmärrəz",
          "en": "let her not poison"
        },
        "1pl": {
          "fidel": "አንመርዝ",
          "translit": "annəmärrəz",
          "en": "let us not poison"
        },
        "2pl": {
          "fidel": "አትመርዙ",
          "translit": "attəmärrəzu",
          "en": "(you) don't poison"
        },
        "3pl": {
          "fidel": "አይመርዙ",
          "translit": "aymärrəzu",
          "en": "let them not poison"
        }
      }
    },
    "መዘነ": {
      "english": "weigh, balance",
      "infinitive": {
        "fidel": "መመዘን",
        "translit": "mämäzzän"
      },
      "perfect": {
        "1sg": {
          "fidel": "መዘንኩ",
          "translit": "mäzzänku",
          "en": "I weighed"
        },
        "2sgm": {
          "fidel": "መዘንክ",
          "translit": "mäzzänk",
          "en": "you (m.) weighed"
        },
        "2sgf": {
          "fidel": "መዘንሽ",
          "translit": "mäzzänš",
          "en": "you (f.) weighed"
        },
        "3sgm": {
          "fidel": "መዘነ",
          "translit": "mäzzänä",
          "en": "he weighed"
        },
        "3sgf": {
          "fidel": "መዘነች",
          "translit": "mäzzänäčč",
          "en": "she weighed"
        },
        "1pl": {
          "fidel": "መዘንን",
          "translit": "mäzzänn",
          "en": "we weighed"
        },
        "2pl": {
          "fidel": "መዘናችሁ",
          "translit": "mäzzänaččəhu",
          "en": "you weighed"
        },
        "3pl": {
          "fidel": "መዘኑ",
          "translit": "mäzzänu",
          "en": "they weighed"
        }
      },
      "imperfective_compound": {
        "1sg": {
          "fidel": "እመዝናለሁ",
          "translit": "əmäzzənallähu",
          "en": "I weigh / I will weigh"
        },
        "2sgm": {
          "fidel": "ትመዝናለህ",
          "translit": "təmäzzənalläh",
          "en": "you (m.) weigh / you (m.) will weigh"
        },
        "2sgf": {
          "fidel": "ትመዝኚያለሽ",
          "translit": "təmäzzəñiyalläš",
          "en": "you (f.) weigh / you (f.) will weigh"
        },
        "3sgm": {
          "fidel": "ይመዝናል",
          "translit": "yəmäzzənall",
          "en": "he weighs / he will weigh"
        },
        "3sgf": {
          "fidel": "ትመዝናለች",
          "translit": "təmäzzənalläčč",
          "en": "she weighs / she will weigh"
        },
        "1pl": {
          "fidel": "እንመዝናለን",
          "translit": "ənmäzzənallän",
          "en": "we weigh / we will weigh"
        },
        "2pl": {
          "fidel": "ትመዝናላችሁ",
          "translit": "təmäzzənallaččəhu",
          "en": "you weigh / you will weigh"
        },
        "3pl": {
          "fidel": "ይመዝናሉ",
          "translit": "yəmäzzənallu",
          "en": "they weigh / they will weigh"
        }
      },
      "gerund": {
        "1sg": {
          "fidel": "መዝኜ",
          "translit": "mäzzəññe",
          "en": "(I) having weighed"
        },
        "2sgm": {
          "fidel": "መዝነህ",
          "translit": "mäzzənäh",
          "en": "[you(m.)] having weighed"
        },
        "2sgf": {
          "fidel": "መዝነሽ",
          "translit": "mäzzənäš",
          "en": "[you (f.)] having weighed"
        },
        "3sgm": {
          "fidel": "መዝኖ",
          "translit": "mäzzəno",
          "en": "(he) having weighed"
        },
        "3sgf": {
          "fidel": "መዝና",
          "translit": "mäzzəna",
          "en": "(she) having weighed"
        },
        "1pl": {
          "fidel": "መዝነን",
          "translit": "mäzzənän",
          "en": "(we) having weighed"
        },
        "2pl": {
          "fidel": "መዝናችሁ",
          "translit": "mäzzənaččəhu",
          "en": "(you) having weighed"
        },
        "3pl": {
          "fidel": "መዝነው",
          "translit": "mäzzənäw",
          "en": "(they) having weighed"
        }
      },
      "compound_gerund": {
        "1sg": {
          "fidel": "መዝኜያለሁ",
          "translit": "mäzzəññeyallähu",
          "en": "I have weighed"
        },
        "2sgm": {
          "fidel": "መዝነሃል",
          "translit": "mäzzənähall",
          "en": "you (m.) have weighed"
        },
        "2sgf": {
          "fidel": "መዝነሻል",
          "translit": "mäzzənäšall",
          "en": "you (f.) have weighed"
        },
        "3sgm": {
          "fidel": "መዝኗል",
          "translit": "mäzzənwall",
          "en": "he has weighed"
        },
        "3sgf": {
          "fidel": "መዝናለች",
          "translit": "mäzzənalläčč",
          "en": "she has weighed"
        },
        "1pl": {
          "fidel": "መዝነናል",
          "translit": "mäzzənänall",
          "en": "we have weighed"
        },
        "2pl": {
          "fidel": "መዝናችኋል",
          "translit": "mäzzənaččhwall",
          "en": "you have weighed"
        },
        "3pl": {
          "fidel": "መዝነዋል",
          "translit": "mäzzənäwall",
          "en": "they have weighed"
        }
      },
      "jussive_imperative": {
        "1sg": {
          "fidel": "ልመዝን",
          "translit": "ləmäzzən",
          "en": "let me weigh"
        },
        "2sgm": {
          "fidel": "መዝን",
          "translit": "mäzzən",
          "en": "[you(m.)] weigh!"
        },
        "2sgf": {
          "fidel": "መዝኝ",
          "translit": "mäzzəñi",
          "en": "[you (f.)] weigh!"
        },
        "3sgm": {
          "fidel": "ይመዝን",
          "translit": "yəmäzzən",
          "en": "let him weigh"
        },
        "3sgf": {
          "fidel": "ትመዝን",
          "translit": "təmäzzən",
          "en": "let her weigh"
        },
        "1pl": {
          "fidel": "እንመዝን",
          "translit": "ənmäzzən",
          "en": "let us weigh"
        },
        "2pl": {
          "fidel": "መዝኑ",
          "translit": "mäzzənu",
          "en": "(you) weigh!"
        },
        "3pl": {
          "fidel": "ይመዝኑ",
          "translit": "yəmäzzənu",
          "en": "let them weigh"
        }
      },
      "negative_perfect": {
        "1sg": {
          "fidel": "አልመዘንኩም",
          "translit": "almäzzänkumm",
          "en": "I didn't weigh"
        },
        "2sgm": {
          "fidel": "አልመዘንክም",
          "translit": "almäzzänkəmm",
          "en": "you (m.) didn't weigh"
        },
        "2sgf": {
          "fidel": "አልመዘንሽም",
          "translit": "almäzzänšəmm",
          "en": "you (f.) didn't weigh"
        },
        "3sgm": {
          "fidel": "አልመዘነም",
          "translit": "almäzzänämm",
          "en": "he didn't weigh"
        },
        "3sgf": {
          "fidel": "አልመዘነችም",
          "translit": "almäzzänäččəmm",
          "en": "she didn't weigh"
        },
        "1pl": {
          "fidel": "አልመዘንንም",
          "translit": "almäzzännəmm",
          "en": "we didn't weigh"
        },
        "2pl": {
          "fidel": "አልመዘናችሁም",
          "translit": "almäzzänaččəhumm",
          "en": "you didn't weigh"
        },
        "3pl": {
          "fidel": "አልመዘኑም",
          "translit": "almäzzänumm",
          "en": "they didn't weigh"
        }
      },
      "negative_imperfective": {
        "1sg": {
          "fidel": "አልመዝንም",
          "translit": "almäzzənəmm",
          "en": "I don't weigh"
        },
        "2sgm": {
          "fidel": "አትመዝንም",
          "translit": "atmäzzənəmm",
          "en": "you (m.) don't weigh"
        },
        "2sgf": {
          "fidel": "አትትመዝኚም",
          "translit": "atmäzzəñimm",
          "en": "you (f.) don't weigh"
        },
        "3sgm": {
          "fidel": "አይመዝንም",
          "translit": "aymäzzənəmm",
          "en": "he doesn't weigh"
        },
        "3sgf": {
          "fidel": "አትመዝንም",
          "translit": "atmäzzənəmm",
          "en": "she doesn't weigh"
        },
        "1pl": {
          "fidel": "አንመዝንም",
          "translit": "anmäzzənəmm",
          "en": "we don't weigh"
        },
        "2pl": {
          "fidel": "አትመዝኑም",
          "translit": "atmäzzənumm",
          "en": "you don't weigh"
        },
        "3pl": {
          "fidel": "አይመዝኑም",
          "translit": "aymäzzənumm",
          "en": "they don't weigh"
        }
      },
      "negative_jussive_imperative": {
        "1sg": {
          "fidel": "አልመዝን",
          "translit": "almäzzən",
          "en": "let me not weigh"
        },
        "2sgm": {
          "fidel": "አትመዝን",
          "translit": "attəmäzzən",
          "en": "[you(m.)] don't weigh"
        },
        "2sgf": {
          "fidel": "አትመዝኝ",
          "translit": "attəmäzzəñi",
          "en": "[you (f.)] don't weigh"
        },
        "3sgm": {
          "fidel": "አይመዝን",
          "translit": "aymäzzən",
          "en": "let him not weigh"
        },
        "3sgf": {
          "fidel": "አትመዝን",
          "translit": "attəmäzzən",
          "en": "let her not weigh"
        },
        "1pl": {
          "fidel": "አንመዝን",
          "translit": "annəmäzzən",
          "en": "let us not weigh"
        },
        "2pl": {
          "fidel": "አትመዝኑ",
          "translit": "attəmäzzənu",
          "en": "(you) don't weigh"
        },
        "3pl": {
          "fidel": "አይመዝኑ",
          "translit": "aymäzzənu",
          "en": "let them not weigh"
        }
      }
    },
    "መገበ": {
      "english": "feed",
      "infinitive": {
        "fidel": "መመገብ",
        "translit": "mämäggäb"
      },
      "perfect": {
        "1sg": {
          "fidel": "መገብኩ",
          "translit": "mäggäbku",
          "en": "I feeded"
        },
        "2sgm": {
          "fidel": "መገብክ",
          "translit": "mäggäbk",
          "en": "you (m.) feeded"
        },
        "2sgf": {
          "fidel": "መገብሽ",
          "translit": "mäggäbš",
          "en": "you (f.) feeded"
        },
        "3sgm": {
          "fidel": "መገበ",
          "translit": "mäggäbä",
          "en": "he feeded"
        },
        "3sgf": {
          "fidel": "መገበች",
          "translit": "mäggäbäčč",
          "en": "she feeded"
        },
        "1pl": {
          "fidel": "መገብን",
          "translit": "mäggäbn",
          "en": "we feeded"
        },
        "2pl": {
          "fidel": "መገባችሁ",
          "translit": "mäggäbaččəhu",
          "en": "you feeded"
        },
        "3pl": {
          "fidel": "መገቡ",
          "translit": "mäggäbu",
          "en": "they feeded"
        }
      },
      "imperfective_compound": {
        "1sg": {
          "fidel": "እመግባለሁ",
          "translit": "əmäggəballähu",
          "en": "I feed / I will feed"
        },
        "2sgm": {
          "fidel": "ትመግባለህ",
          "translit": "təmäggəballäh",
          "en": "you (m.) feed / you (m.) will feed"
        },
        "2sgf": {
          "fidel": "ትመግቢያለሽ",
          "translit": "təmäggəbiyalläš",
          "en": "you (f.) feed / you (f.) will feed"
        },
        "3sgm": {
          "fidel": "ይመግባል",
          "translit": "yəmäggəball",
          "en": "he feeds / he will feed"
        },
        "3sgf": {
          "fidel": "ትመግባለች",
          "translit": "təmäggəballäčč",
          "en": "she feeds / she will feed"
        },
        "1pl": {
          "fidel": "እንመግባለን",
          "translit": "ənmäggəballän",
          "en": "we feed / we will feed"
        },
        "2pl": {
          "fidel": "ትመግባላችሁ",
          "translit": "təmäggəballaččəhu",
          "en": "you feed / you will feed"
        },
        "3pl": {
          "fidel": "ይመግባሉ",
          "translit": "yəmäggəballu",
          "en": "they feed / they will feed"
        }
      },
      "gerund": {
        "1sg": {
          "fidel": "መግቤ",
          "translit": "mäggəbbe",
          "en": "(I) having feeded"
        },
        "2sgm": {
          "fidel": "መግበህ",
          "translit": "mäggəbäh",
          "en": "[you(m.)] having feeded"
        },
        "2sgf": {
          "fidel": "መግበሽ",
          "translit": "mäggəbäš",
          "en": "[you (f.)] having feeded"
        },
        "3sgm": {
          "fidel": "መግቦ",
          "translit": "mäggəbo",
          "en": "(he) having feeded"
        },
        "3sgf": {
          "fidel": "መግባ",
          "translit": "mäggəba",
          "en": "(she) having feeded"
        },
        "1pl": {
          "fidel": "መግበን",
          "translit": "mäggəbän",
          "en": "(we) having feeded"
        },
        "2pl": {
          "fidel": "መግባችሁ",
          "translit": "mäggəbaččəhu",
          "en": "(you) having feeded"
        },
        "3pl": {
          "fidel": "መግበው",
          "translit": "mäggəbäw",
          "en": "(they) having feeded"
        }
      },
      "compound_gerund": {
        "1sg": {
          "fidel": "መግቤያለሁ",
          "translit": "mäggəbbeyallähu",
          "en": "I have feeded"
        },
        "2sgm": {
          "fidel": "መግበሃል",
          "translit": "mäggəbähall",
          "en": "you (m.) have feeded"
        },
        "2sgf": {
          "fidel": "መግበሻል",
          "translit": "mäggəbäšall",
          "en": "you (f.) have feeded"
        },
        "3sgm": {
          "fidel": "መግቧል",
          "translit": "mäggəbwall",
          "en": "he has feeded"
        },
        "3sgf": {
          "fidel": "መግባለች",
          "translit": "mäggəballäčč",
          "en": "she has feeded"
        },
        "1pl": {
          "fidel": "መግበናል",
          "translit": "mäggəbänall",
          "en": "we have feeded"
        },
        "2pl": {
          "fidel": "መግባችኋል",
          "translit": "mäggəbaččhwall",
          "en": "you have feeded"
        },
        "3pl": {
          "fidel": "መግበዋል",
          "translit": "mäggəbäwall",
          "en": "they have feeded"
        }
      },
      "jussive_imperative": {
        "1sg": {
          "fidel": "ልመግብ",
          "translit": "ləmäggəb",
          "en": "let me feed"
        },
        "2sgm": {
          "fidel": "መግብ",
          "translit": "mäggəb",
          "en": "[you(m.)] feed!"
        },
        "2sgf": {
          "fidel": "መግቢ",
          "translit": "mäggəbi",
          "en": "[you (f.)] feed!"
        },
        "3sgm": {
          "fidel": "ይመግብ",
          "translit": "yəmäggəb",
          "en": "let him feed"
        },
        "3sgf": {
          "fidel": "ትመግብ",
          "translit": "təmäggəb",
          "en": "let her feed"
        },
        "1pl": {
          "fidel": "እንመግብ",
          "translit": "ənmäggəb",
          "en": "let us feed"
        },
        "2pl": {
          "fidel": "መግቡ",
          "translit": "mäggəbu",
          "en": "(you) feed!"
        },
        "3pl": {
          "fidel": "ይመግቡ",
          "translit": "yəmäggəbu",
          "en": "let them feed"
        }
      },
      "negative_perfect": {
        "1sg": {
          "fidel": "አልመገብኩም",
          "translit": "almäggäbkumm",
          "en": "I didn't feed"
        },
        "2sgm": {
          "fidel": "አልመገብክም",
          "translit": "almäggäbkəmm",
          "en": "you (m.) didn't feed"
        },
        "2sgf": {
          "fidel": "አልመገብሽም",
          "translit": "almäggäbšəmm",
          "en": "you (f.) didn't feed"
        },
        "3sgm": {
          "fidel": "አልመገበም",
          "translit": "almäggäbämm",
          "en": "he didn't feed"
        },
        "3sgf": {
          "fidel": "አልመገበችም",
          "translit": "almäggäbäččəmm",
          "en": "she didn't feed"
        },
        "1pl": {
          "fidel": "አልመገብንም",
          "translit": "almäggäbnəmm",
          "en": "we didn't feed"
        },
        "2pl": {
          "fidel": "አልመገባችሁም",
          "translit": "almäggäbaččəhumm",
          "en": "you didn't feed"
        },
        "3pl": {
          "fidel": "አልመገቡም",
          "translit": "almäggäbumm",
          "en": "they didn't feed"
        }
      },
      "negative_imperfective": {
        "1sg": {
          "fidel": "አልመግብም",
          "translit": "almäggəbəmm",
          "en": "I don't feed"
        },
        "2sgm": {
          "fidel": "አትመግብም",
          "translit": "atmäggəbəmm",
          "en": "you (m.) don't feed"
        },
        "2sgf": {
          "fidel": "አትትመግቢም",
          "translit": "atmäggəbimm",
          "en": "you (f.) don't feed"
        },
        "3sgm": {
          "fidel": "አይመግብም",
          "translit": "aymäggəbəmm",
          "en": "he doesn't feed"
        },
        "3sgf": {
          "fidel": "አትመግብም",
          "translit": "atmäggəbəmm",
          "en": "she doesn't feed"
        },
        "1pl": {
          "fidel": "አንመግብም",
          "translit": "anmäggəbəmm",
          "en": "we don't feed"
        },
        "2pl": {
          "fidel": "አትመግቡም",
          "translit": "atmäggəbumm",
          "en": "you don't feed"
        },
        "3pl": {
          "fidel": "አይመግቡም",
          "translit": "aymäggəbumm",
          "en": "they don't feed"
        }
      },
      "negative_jussive_imperative": {
        "1sg": {
          "fidel": "አልመግብ",
          "translit": "almäggəb",
          "en": "let me not feed"
        },
        "2sgm": {
          "fidel": "አትመግብ",
          "translit": "attəmäggəb",
          "en": "[you(m.)] don't feed"
        },
        "2sgf": {
          "fidel": "አትመግቢ",
          "translit": "attəmäggəbi",
          "en": "[you (f.)] don't feed"
        },
        "3sgm": {
          "fidel": "አይመግብ",
          "translit": "aymäggəb",
          "en": "let him not feed"
        },
        "3sgf": {
          "fidel": "አትመግብ",
          "translit": "attəmäggəb",
          "en": "let her not feed"
        },
        "1pl": {
          "fidel": "አንመግብ",
          "translit": "annəmäggəb",
          "en": "let us not feed"
        },
        "2pl": {
          "fidel": "አትመግቡ",
          "translit": "attəmäggəbu",
          "en": "(you) don't feed"
        },
        "3pl": {
          "fidel": "አይመግቡ",
          "translit": "aymäggəbu",
          "en": "let them not feed"
        }
      }
    },
    "ረበሸ": {
      "english": "disturb",
      "infinitive": {
        "fidel": "መረበሽ",
        "translit": "märäbbäš"
      },
      "perfect": {
        "1sg": {
          "fidel": "ረበሽኩ",
          "translit": "räbbäšku",
          "en": "I disturbed"
        },
        "2sgm": {
          "fidel": "ረበሽክ",
          "translit": "räbbäšk",
          "en": "you (m.) disturbed"
        },
        "2sgf": {
          "fidel": "ረበሽሽ",
          "translit": "räbbäšš",
          "en": "you (f.) disturbed"
        },
        "3sgm": {
          "fidel": "ረበሸ",
          "translit": "räbbäšä",
          "en": "he disturbed"
        },
        "3sgf": {
          "fidel": "ረበሸች",
          "translit": "räbbäšäčč",
          "en": "she disturbed"
        },
        "1pl": {
          "fidel": "ረበሽን",
          "translit": "räbbäšn",
          "en": "we disturbed"
        },
        "2pl": {
          "fidel": "ረበሻችሁ",
          "translit": "räbbäšaččəhu",
          "en": "you disturbed"
        },
        "3pl": {
          "fidel": "ረበሹ",
          "translit": "räbbäšu",
          "en": "they disturbed"
        }
      },
      "imperfective_compound": {
        "1sg": {
          "fidel": "እረብሻለሁ",
          "translit": "əräbbəšallähu",
          "en": "I disturb / I will disturb"
        },
        "2sgm": {
          "fidel": "ትረብሻለህ",
          "translit": "təräbbəšalläh",
          "en": "you (m.) disturb / you (m.) will disturb"
        },
        "2sgf": {
          "fidel": "ትረብሺያለሽ",
          "translit": "təräbbəšiyalläš",
          "en": "you (f.) disturb / you (f.) will disturb"
        },
        "3sgm": {
          "fidel": "ይረብሻል",
          "translit": "yəräbbəšall",
          "en": "he disturbs / he will disturb"
        },
        "3sgf": {
          "fidel": "ትረብሻለች",
          "translit": "təräbbəšalläčč",
          "en": "she disturbs / she will disturb"
        },
        "1pl": {
          "fidel": "እንረብሻለን",
          "translit": "ənräbbəšallän",
          "en": "we disturb / we will disturb"
        },
        "2pl": {
          "fidel": "ትረብሻላችሁ",
          "translit": "təräbbəšallaččəhu",
          "en": "you disturb / you will disturb"
        },
        "3pl": {
          "fidel": "ይረብሻሉ",
          "translit": "yəräbbəšallu",
          "en": "they disturb / they will disturb"
        }
      },
      "gerund": {
        "1sg": {
          "fidel": "ረብሼ",
          "translit": "räbbəšše",
          "en": "(I) having disturbed"
        },
        "2sgm": {
          "fidel": "ረብሸህ",
          "translit": "räbbəšäh",
          "en": "[you(m.)] having disturbed"
        },
        "2sgf": {
          "fidel": "ረብሸሽ",
          "translit": "räbbəšäš",
          "en": "[you (f.)] having disturbed"
        },
        "3sgm": {
          "fidel": "ረብሾ",
          "translit": "räbbəšo",
          "en": "(he) having disturbed"
        },
        "3sgf": {
          "fidel": "ረብሻ",
          "translit": "räbbəša",
          "en": "(she) having disturbed"
        },
        "1pl": {
          "fidel": "ረብሸን",
          "translit": "räbbəšän",
          "en": "(we) having disturbed"
        },
        "2pl": {
          "fidel": "ረብሻችሁ",
          "translit": "räbbəšaččəhu",
          "en": "(you) having disturbed"
        },
        "3pl": {
          "fidel": "ረብሸው",
          "translit": "räbbəšäw",
          "en": "(they) having disturbed"
        }
      },
      "compound_gerund": {
        "1sg": {
          "fidel": "ረብሼያለሁ",
          "translit": "räbbəššeyallähu",
          "en": "I have disturbed"
        },
        "2sgm": {
          "fidel": "ረብሸሃል",
          "translit": "räbbəšähall",
          "en": "you (m.) have disturbed"
        },
        "2sgf": {
          "fidel": "ረብሸሻል",
          "translit": "räbbəšäšall",
          "en": "you (f.) have disturbed"
        },
        "3sgm": {
          "fidel": "ረብሿል",
          "translit": "räbbəšwall",
          "en": "he has disturbed"
        },
        "3sgf": {
          "fidel": "ረብሻለች",
          "translit": "räbbəšalläčč",
          "en": "she has disturbed"
        },
        "1pl": {
          "fidel": "ረብሸናል",
          "translit": "räbbəšänall",
          "en": "we have disturbed"
        },
        "2pl": {
          "fidel": "ረብሻችኋል",
          "translit": "räbbəšaččhwall",
          "en": "you have disturbed"
        },
        "3pl": {
          "fidel": "ረብሸዋል",
          "translit": "räbbəšäwall",
          "en": "they have disturbed"
        }
      },
      "jussive_imperative": {
        "1sg": {
          "fidel": "ልረብሽ",
          "translit": "ləräbbəš",
          "en": "let me disturb"
        },
        "2sgm": {
          "fidel": "ረብሽ",
          "translit": "räbbəš",
          "en": "[you(m.)] disturb!"
        },
        "2sgf": {
          "fidel": "ረብሺ",
          "translit": "räbbəši",
          "en": "[you (f.)] disturb!"
        },
        "3sgm": {
          "fidel": "ይረብሽ",
          "translit": "yəräbbəš",
          "en": "let him disturb"
        },
        "3sgf": {
          "fidel": "ትረብሽ",
          "translit": "təräbbəš",
          "en": "let her disturb"
        },
        "1pl": {
          "fidel": "እንረብሽ",
          "translit": "ənräbbəš",
          "en": "let us disturb"
        },
        "2pl": {
          "fidel": "ረብሹ",
          "translit": "räbbəšu",
          "en": "(you) disturb!"
        },
        "3pl": {
          "fidel": "ይረብሹ",
          "translit": "yəräbbəšu",
          "en": "let them disturb"
        }
      },
      "negative_perfect": {
        "1sg": {
          "fidel": "አልረበሽኩም",
          "translit": "alräbbäškumm",
          "en": "I didn't disturb"
        },
        "2sgm": {
          "fidel": "አልረበሽክም",
          "translit": "alräbbäškəmm",
          "en": "you (m.) didn't disturb"
        },
        "2sgf": {
          "fidel": "አልረበሽሽም",
          "translit": "alräbbäššəmm",
          "en": "you (f.) didn't disturb"
        },
        "3sgm": {
          "fidel": "አልረበሸም",
          "translit": "alräbbäšämm",
          "en": "he didn't disturb"
        },
        "3sgf": {
          "fidel": "አልረበሸችም",
          "translit": "alräbbäšäččəmm",
          "en": "she didn't disturb"
        },
        "1pl": {
          "fidel": "አልረበሽንም",
          "translit": "alräbbäšnəmm",
          "en": "we didn't disturb"
        },
        "2pl": {
          "fidel": "አልረበሻችሁም",
          "translit": "alräbbäšaččəhumm",
          "en": "you didn't disturb"
        },
        "3pl": {
          "fidel": "አልረበሹም",
          "translit": "alräbbäšumm",
          "en": "they didn't disturb"
        }
      },
      "negative_imperfective": {
        "1sg": {
          "fidel": "አልረብሽም",
          "translit": "alräbbəšəmm",
          "en": "I don't disturb"
        },
        "2sgm": {
          "fidel": "አትረብሽም",
          "translit": "aträbbəšəmm",
          "en": "you (m.) don't disturb"
        },
        "2sgf": {
          "fidel": "አትትረብሺም",
          "translit": "aträbbəšimm",
          "en": "you (f.) don't disturb"
        },
        "3sgm": {
          "fidel": "አይረብሽም",
          "translit": "ayräbbəšəmm",
          "en": "he doesn't disturb"
        },
        "3sgf": {
          "fidel": "አትረብሽም",
          "translit": "aträbbəšəmm",
          "en": "she doesn't disturb"
        },
        "1pl": {
          "fidel": "አንረብሽም",
          "translit": "anräbbəšəmm",
          "en": "we don't disturb"
        },
        "2pl": {
          "fidel": "አትረብሹም",
          "translit": "aträbbəšumm",
          "en": "you don't disturb"
        },
        "3pl": {
          "fidel": "አይረብሹም",
          "translit": "ayräbbəšumm",
          "en": "they don't disturb"
        }
      },
      "negative_jussive_imperative": {
        "1sg": {
          "fidel": "አልረብሽ",
          "translit": "alräbbəš",
          "en": "let me not disturb"
        },
        "2sgm": {
          "fidel": "አትረብሽ",
          "translit": "attəräbbəš",
          "en": "[you(m.)] don't disturb"
        },
        "2sgf": {
          "fidel": "አትረብሺ",
          "translit": "attəräbbəši",
          "en": "[you (f.)] don't disturb"
        },
        "3sgm": {
          "fidel": "አይረብሽ",
          "translit": "ayräbbəš",
          "en": "let him not disturb"
        },
        "3sgf": {
          "fidel": "አትረብሽ",
          "translit": "attəräbbəš",
          "en": "let her not disturb"
        },
        "1pl": {
          "fidel": "አንረብሽ",
          "translit": "annəräbbəš",
          "en": "let us not disturb"
        },
        "2pl": {
          "fidel": "አትረብሹ",
          "translit": "attəräbbəšu",
          "en": "(you) don't disturb"
        },
        "3pl": {
          "fidel": "አይረብሹ",
          "translit": "ayräbbəšu",
          "en": "let them not disturb"
        }
      }
    },
    "ሰለቀ": {
      "english": "grind",
      "infinitive": {
        "fidel": "መሰለቅ",
        "translit": "mäsälläq"
      },
      "perfect": {
        "1sg": {
          "fidel": "ሰለቅኩ",
          "translit": "sälläkku*",
          "en": "I ground"
        },
        "2sgm": {
          "fidel": "ሰለቅክ",
          "translit": "sälläkk*",
          "en": "you (m.) ground"
        },
        "2sgf": {
          "fidel": "ሰለቅሽ",
          "translit": "sälläqš",
          "en": "you (f.) ground"
        },
        "3sgm": {
          "fidel": "ሰለቀ",
          "translit": "sälläqä",
          "en": "he ground"
        },
        "3sgf": {
          "fidel": "ሰለቀች",
          "translit": "sälläqäčč",
          "en": "she ground"
        },
        "1pl": {
          "fidel": "ሰለቅን",
          "translit": "sälläqn",
          "en": "we ground"
        },
        "2pl": {
          "fidel": "ሰለቃችሁ",
          "translit": "sälläqaččəhu",
          "en": "you ground"
        },
        "3pl": {
          "fidel": "ሰለቁ",
          "translit": "sälläqu",
          "en": "they ground"
        }
      },
      "imperfective_compound": {
        "1sg": {
          "fidel": "እሰልቃለሁ",
          "translit": "əsälləqallähu",
          "en": "I grind / I will grind"
        },
        "2sgm": {
          "fidel": "ትሰልቃለህ",
          "translit": "təsälləqalläh",
          "en": "you (m.) grind / you (m.) will grind"
        },
        "2sgf": {
          "fidel": "ትሰልቂያለሽ",
          "translit": "təsälləqiyalläš",
          "en": "you (f.) grind / you (f.) will grind"
        },
        "3sgm": {
          "fidel": "ይሰልቃል",
          "translit": "yəsälləqall",
          "en": "he grinds / he will grind"
        },
        "3sgf": {
          "fidel": "ትሰልቃለች",
          "translit": "təsälləqalläčč",
          "en": "she grinds / she will grind"
        },
        "1pl": {
          "fidel": "እንሰልቃለን",
          "translit": "ənsälləqallän",
          "en": "we grind / we will grind"
        },
        "2pl": {
          "fidel": "ትሰልቃላችሁ",
          "translit": "təsälləqallaččəhu",
          "en": "you grind / you will grind"
        },
        "3pl": {
          "fidel": "ይሰልቃሉ",
          "translit": "yəsälləqallu",
          "en": "they grind / they will grind"
        }
      },
      "gerund": {
        "1sg": {
          "fidel": "ሰልቄ",
          "translit": "sälləqqe",
          "en": "(I) having ground"
        },
        "2sgm": {
          "fidel": "ሰልቀህ",
          "translit": "sälləqäh",
          "en": "[you(m.)] having ground"
        },
        "2sgf": {
          "fidel": "ሰልቀሽ",
          "translit": "sälləqäš",
          "en": "[you (f.)] having ground"
        },
        "3sgm": {
          "fidel": "ሰልቆ",
          "translit": "sälləqo",
          "en": "(he) having ground"
        },
        "3sgf": {
          "fidel": "ሰልቃ",
          "translit": "sälləqa",
          "en": "(she) having ground"
        },
        "1pl": {
          "fidel": "ሰልቀን",
          "translit": "sälləqän",
          "en": "(we) having ground"
        },
        "2pl": {
          "fidel": "ሰልቃችሁ",
          "translit": "sälləqaččəhu",
          "en": "(you) having ground"
        },
        "3pl": {
          "fidel": "ሰልቀው",
          "translit": "sälləqäw",
          "en": "(they) having ground"
        }
      },
      "compound_gerund": {
        "1sg": {
          "fidel": "ሰልቄያለሁ",
          "translit": "sälləqqeyallähu",
          "en": "I have ground"
        },
        "2sgm": {
          "fidel": "ሰልቀሃል",
          "translit": "sälləqähall",
          "en": "you (m.) have ground"
        },
        "2sgf": {
          "fidel": "ሰልቀሻል",
          "translit": "sälləqäšall",
          "en": "you (f.) have ground"
        },
        "3sgm": {
          "fidel": "ሰልቇል",
          "translit": "sälləqwall",
          "en": "he has ground"
        },
        "3sgf": {
          "fidel": "ሰልቃለች",
          "translit": "sälləqalläčč",
          "en": "she has ground"
        },
        "1pl": {
          "fidel": "ሰልቀናል",
          "translit": "sälləqänall",
          "en": "we have ground"
        },
        "2pl": {
          "fidel": "ሰልቃችኋል",
          "translit": "sälləqaččhwall",
          "en": "you have ground"
        },
        "3pl": {
          "fidel": "ሰልቀዋል",
          "translit": "sälləqäwall",
          "en": "they have ground"
        }
      },
      "jussive_imperative": {
        "1sg": {
          "fidel": "ልሰልቅ",
          "translit": "ləsälləq",
          "en": "let me grind"
        },
        "2sgm": {
          "fidel": "ሰልቅ",
          "translit": "sälləq",
          "en": "[you(m.)] grind!"
        },
        "2sgf": {
          "fidel": "ሰልቂ",
          "translit": "sälləqi",
          "en": "[you (f.)] grind!"
        },
        "3sgm": {
          "fidel": "ይሰልቅ",
          "translit": "yəsälləq",
          "en": "let him grind"
        },
        "3sgf": {
          "fidel": "ትሰልቅ",
          "translit": "təsälləq",
          "en": "let her grind"
        },
        "1pl": {
          "fidel": "እንሰልቅ",
          "translit": "ənsälləq",
          "en": "let us grind"
        },
        "2pl": {
          "fidel": "ሰልቁ",
          "translit": "sälləqu",
          "en": "(you) grind!"
        },
        "3pl": {
          "fidel": "ይሰልቁ",
          "translit": "yəsälləqu",
          "en": "let them grind"
        }
      },
      "negative_perfect": {
        "1sg": {
          "fidel": "አልሰለቅኩም",
          "translit": "alsälläkkumm*",
          "en": "I didn't grind"
        },
        "2sgm": {
          "fidel": "አልሰለቅክም",
          "translit": "alsälläkkəmm*",
          "en": "you (m.) didn't grind"
        },
        "2sgf": {
          "fidel": "አልሰለቅሽም",
          "translit": "alsälläqšəmm",
          "en": "you (f.) didn't grind"
        },
        "3sgm": {
          "fidel": "አልሰለቀም",
          "translit": "alsälläqämm",
          "en": "he didn't grind"
        },
        "3sgf": {
          "fidel": "አልሰለቀችም",
          "translit": "alsälläqäččəmm",
          "en": "she didn't grind"
        },
        "1pl": {
          "fidel": "አልሰለቅንም",
          "translit": "alsälläqnəmm",
          "en": "we didn't grind"
        },
        "2pl": {
          "fidel": "አልሰለቃችሁም",
          "translit": "alsälläqaččəhumm",
          "en": "you didn't grind"
        },
        "3pl": {
          "fidel": "አልሰለቁም",
          "translit": "alsälläqumm",
          "en": "they didn't grind"
        }
      },
      "negative_imperfective": {
        "1sg": {
          "fidel": "አልሰልቅም",
          "translit": "alsälləqəmm",
          "en": "I don't grind"
        },
        "2sgm": {
          "fidel": "አትሰልቅም",
          "translit": "atsälləqəmm",
          "en": "you (m.) don't grind"
        },
        "2sgf": {
          "fidel": "አትትሰልቂም",
          "translit": "atsälləqimm",
          "en": "you (f.) don't grind"
        },
        "3sgm": {
          "fidel": "አይሰልቅም",
          "translit": "aysälləqəmm",
          "en": "he doesn't grind"
        },
        "3sgf": {
          "fidel": "አትሰልቅም",
          "translit": "atsälləqəmm",
          "en": "she doesn't grind"
        },
        "1pl": {
          "fidel": "አንሰልቅም",
          "translit": "ansälləqəmm",
          "en": "we don't grind"
        },
        "2pl": {
          "fidel": "አትሰልቁም",
          "translit": "atsälləqumm",
          "en": "you don't grind"
        },
        "3pl": {
          "fidel": "አይሰልቁም",
          "translit": "aysälləqumm",
          "en": "they don't grind"
        }
      },
      "negative_jussive_imperative": {
        "1sg": {
          "fidel": "አልሰልቅ",
          "translit": "alsälləq",
          "en": "let me not grind"
        },
        "2sgm": {
          "fidel": "አትሰልቅ",
          "translit": "attəsälləq",
          "en": "[you(m.)] don't grind"
        },
        "2sgf": {
          "fidel": "አትሰልቂ",
          "translit": "attəsälləqi",
          "en": "[you (f.)] don't grind"
        },
        "3sgm": {
          "fidel": "አይሰልቅ",
          "translit": "aysälləq",
          "en": "let him not grind"
        },
        "3sgf": {
          "fidel": "አትሰልቅ",
          "translit": "attəsälləq",
          "en": "let her not grind"
        },
        "1pl": {
          "fidel": "አንሰልቅ",
          "translit": "annəsälləq",
          "en": "let us not grind"
        },
        "2pl": {
          "fidel": "አትሰልቁ",
          "translit": "attəsälləqu",
          "en": "(you) don't grind"
        },
        "3pl": {
          "fidel": "አይሰልቁ",
          "translit": "aysälləqu",
          "en": "let them not grind"
        }
      }
    },
    "ሰረዘ": {
      "english": "delete",
      "infinitive": {
        "fidel": "መሰረዝ",
        "translit": "mäsärräz"
      },
      "perfect": {
        "1sg": {
          "fidel": "ሰረዝኩ",
          "translit": "särräzku",
          "en": "I deleted"
        },
        "2sgm": {
          "fidel": "ሰረዝክ",
          "translit": "särräzk",
          "en": "you (m.) deleted"
        },
        "2sgf": {
          "fidel": "ሰረዝሽ",
          "translit": "särräzš",
          "en": "you (f.) deleted"
        },
        "3sgm": {
          "fidel": "ሰረዘ",
          "translit": "särräzä",
          "en": "he deleted"
        },
        "3sgf": {
          "fidel": "ሰረዘች",
          "translit": "särräzäčč",
          "en": "she deleted"
        },
        "1pl": {
          "fidel": "ሰረዝን",
          "translit": "särräzn",
          "en": "we deleted"
        },
        "2pl": {
          "fidel": "ሰረዛችሁ",
          "translit": "särräzaččəhu",
          "en": "you deleted"
        },
        "3pl": {
          "fidel": "ሰረዙ",
          "translit": "särräzu",
          "en": "they deleted"
        }
      },
      "imperfective_compound": {
        "1sg": {
          "fidel": "እሰርዛለሁ",
          "translit": "əsärrəzallähu",
          "en": "I delete / I will delete"
        },
        "2sgm": {
          "fidel": "ትሰርዛለህ",
          "translit": "təsärrəzalläh",
          "en": "you (m.) delete / you (m.) will delete"
        },
        "2sgf": {
          "fidel": "ትሰርዢያለሽ",
          "translit": "təsärrəžiyalläš",
          "en": "you (f.) delete / you (f.) will delete"
        },
        "3sgm": {
          "fidel": "ይሰርዛል",
          "translit": "yəsärrəzall",
          "en": "he deletes / he will delete"
        },
        "3sgf": {
          "fidel": "ትሰርዛለች",
          "translit": "təsärrəzalläčč",
          "en": "she deletes / she will delete"
        },
        "1pl": {
          "fidel": "እንሰርዛለን",
          "translit": "ənsärrəzallän",
          "en": "we delete / we will delete"
        },
        "2pl": {
          "fidel": "ትሰርዛላችሁ",
          "translit": "təsärrəzallaččəhu",
          "en": "you delete / you will delete"
        },
        "3pl": {
          "fidel": "ይሰርዛሉ",
          "translit": "yəsärrəzallu",
          "en": "they delete / they will delete"
        }
      },
      "gerund": {
        "1sg": {
          "fidel": "ሰርዤ",
          "translit": "särrəžže",
          "en": "(I) having deleted"
        },
        "2sgm": {
          "fidel": "ሰርዘህ",
          "translit": "särrəzäh",
          "en": "[you(m.)] having deleted"
        },
        "2sgf": {
          "fidel": "ሰርዘሽ",
          "translit": "särrəzäš",
          "en": "[you (f.)] having deleted"
        },
        "3sgm": {
          "fidel": "ሰርዞ",
          "translit": "särrəzo",
          "en": "(he) having deleted"
        },
        "3sgf": {
          "fidel": "ሰርዛ",
          "translit": "särrəza",
          "en": "(she) having deleted"
        },
        "1pl": {
          "fidel": "ሰርዘን",
          "translit": "särrəzän",
          "en": "(we) having deleted"
        },
        "2pl": {
          "fidel": "ሰርዛችሁ",
          "translit": "särrəzaččəhu",
          "en": "(you) having deleted"
        },
        "3pl": {
          "fidel": "ሰርዘው",
          "translit": "särrəzäw",
          "en": "(they) having deleted"
        }
      },
      "compound_gerund": {
        "1sg": {
          "fidel": "ሰርዤያለሁ",
          "translit": "särrəžžeyallähu",
          "en": "I have deleted"
        },
        "2sgm": {
          "fidel": "ሰርዘሃል",
          "translit": "särrəzähall",
          "en": "you (m.) have deleted"
        },
        "2sgf": {
          "fidel": "ሰርዘሻል",
          "translit": "särrəzäšall",
          "en": "you (f.) have deleted"
        },
        "3sgm": {
          "fidel": "ሰርዝል",
          "translit": "särrəzwall",
          "en": "he has deleted"
        },
        "3sgf": {
          "fidel": "ሰርዛለች",
          "translit": "särrəzalläčč",
          "en": "she has deleted"
        },
        "1pl": {
          "fidel": "ሰርዘናል",
          "translit": "särrəzänall",
          "en": "we have deleted"
        },
        "2pl": {
          "fidel": "ሰርዛችኋል",
          "translit": "särrəzaččhwall",
          "en": "you have deleted"
        },
        "3pl": {
          "fidel": "ሰርዘዋል",
          "translit": "särrəzäwall",
          "en": "they have deleted"
        }
      },
      "jussive_imperative": {
        "1sg": {
          "fidel": "ልሰርዝ",
          "translit": "ləsärrəz",
          "en": "let me delete"
        },
        "2sgm": {
          "fidel": "ሰርዝ",
          "translit": "särrəz",
          "en": "[you(m.)] delete!"
        },
        "2sgf": {
          "fidel": "ሰርዥ",
          "translit": "särrəži",
          "en": "[you (f.)] delete!"
        },
        "3sgm": {
          "fidel": "ይሰርዝ",
          "translit": "yəsärrəz",
          "en": "let him delete"
        },
        "3sgf": {
          "fidel": "ትሰርዝ",
          "translit": "təsärrəz",
          "en": "let her delete"
        },
        "1pl": {
          "fidel": "እንሰርዝ",
          "translit": "ənsärrəz",
          "en": "let us delete"
        },
        "2pl": {
          "fidel": "ሰርዙ",
          "translit": "särrəzu",
          "en": "(you) delete!"
        },
        "3pl": {
          "fidel": "ይሰርዙ",
          "translit": "yəsärrəzu",
          "en": "let them delete"
        }
      },
      "negative_perfect": {
        "1sg": {
          "fidel": "አልሰረዝኩም",
          "translit": "alsärräzkumm",
          "en": "I didn't delete"
        },
        "2sgm": {
          "fidel": "አልሰረዝክም",
          "translit": "alsärräzkəmm",
          "en": "you (m.) didn't delete"
        },
        "2sgf": {
          "fidel": "አልሰረዝሽም",
          "translit": "alsärräzšəmm",
          "en": "you (f.) didn't delete"
        },
        "3sgm": {
          "fidel": "አልሰረዘም",
          "translit": "alsärräzämm",
          "en": "he didn't delete"
        },
        "3sgf": {
          "fidel": "አልሰረዘችም",
          "translit": "alsärräzäččəmm",
          "en": "she didn't delete"
        },
        "1pl": {
          "fidel": "አልሰረዝንም",
          "translit": "alsärräznəmm",
          "en": "we didn't delete"
        },
        "2pl": {
          "fidel": "አልሰረዛችሁም",
          "translit": "alsärräzaččəhumm",
          "en": "you didn't delete"
        },
        "3pl": {
          "fidel": "አልሰረዙም",
          "translit": "alsärräzumm",
          "en": "they didn't delete"
        }
      },
      "negative_imperfective": {
        "1sg": {
          "fidel": "አልሰርዝም",
          "translit": "alsärrəzəmm",
          "en": "I don't delete"
        },
        "2sgm": {
          "fidel": "አትሰርዝም",
          "translit": "atsärrəzəmm",
          "en": "you (m.) don't delete"
        },
        "2sgf": {
          "fidel": "አትትሰርዢም",
          "translit": "atsärrəžimm",
          "en": "you (f.) don't delete"
        },
        "3sgm": {
          "fidel": "አይሰርዝም",
          "translit": "aysärrəzəmm",
          "en": "he doesn't delete"
        },
        "3sgf": {
          "fidel": "አትሰርዝም",
          "translit": "atsärrəzəmm",
          "en": "she doesn't delete"
        },
        "1pl": {
          "fidel": "አንሰርዝም",
          "translit": "ansärrəzəmm",
          "en": "we don't delete"
        },
        "2pl": {
          "fidel": "አትሰርዙም",
          "translit": "atsärrəzumm",
          "en": "you don't delete"
        },
        "3pl": {
          "fidel": "አይሰርዙም",
          "translit": "aysärrəzumm",
          "en": "they don't delete"
        }
      },
      "negative_jussive_imperative": {
        "1sg": {
          "fidel": "አልሰርዝ",
          "translit": "alsärrəz",
          "en": "let me not delete"
        },
        "2sgm": {
          "fidel": "አትሰርዝ",
          "translit": "attəsärrəz",
          "en": "[you(m.)] don't delete"
        },
        "2sgf": {
          "fidel": "አትሰርዥ",
          "translit": "attəsärrəži",
          "en": "[you (f.)] don't delete"
        },
        "3sgm": {
          "fidel": "አይሰርዝ",
          "translit": "aysärrəz",
          "en": "let him not delete"
        },
        "3sgf": {
          "fidel": "አትሰርዝ",
          "translit": "attəsärrəz",
          "en": "let her not delete"
        },
        "1pl": {
          "fidel": "አንሰርዝ",
          "translit": "annəsärrəz",
          "en": "let us not delete"
        },
        "2pl": {
          "fidel": "አትሰርዙ",
          "translit": "attəsärrəzu",
          "en": "(you) don't delete"
        },
        "3pl": {
          "fidel": "አይሰርዙ",
          "translit": "aysärrəzu",
          "en": "let them not delete"
        }
      }
    },
    "ሰወረ": {
      "english": "hide",
      "infinitive": {
        "fidel": "መሰወር",
        "translit": "mäsäwwär"
      },
      "perfect": {
        "1sg": {
          "fidel": "ሰወርኩ",
          "translit": "säwwärku",
          "en": "I hid"
        },
        "2sgm": {
          "fidel": "ሰወርክ",
          "translit": "säwwärk",
          "en": "you (m.) hid"
        },
        "2sgf": {
          "fidel": "ሰወርሽ",
          "translit": "säwwärš",
          "en": "you (f.) hid"
        },
        "3sgm": {
          "fidel": "ሰወረ",
          "translit": "säwwärä",
          "en": "he hid"
        },
        "3sgf": {
          "fidel": "ሰወረች",
          "translit": "säwwäräčč",
          "en": "she hid"
        },
        "1pl": {
          "fidel": "ሰወርን",
          "translit": "säwwärn",
          "en": "we hid"
        },
        "2pl": {
          "fidel": "ሰወራችሁ",
          "translit": "säwwäraččəhu",
          "en": "you hid"
        },
        "3pl": {
          "fidel": "ሰወሩ",
          "translit": "säwwäru",
          "en": "they hid"
        }
      },
      "imperfective_compound": {
        "1sg": {
          "fidel": "እሰውራለሁ",
          "translit": "əsäwwərallähu",
          "en": "I hide / I will hide"
        },
        "2sgm": {
          "fidel": "ትሰውራለህ",
          "translit": "təsäwwəralläh",
          "en": "you (m.) hide / you (m.) will hide"
        },
        "2sgf": {
          "fidel": "ትሰውሪያለሽ",
          "translit": "təsäwwəriyalläš",
          "en": "you (f.) hide / you (f.) will hide"
        },
        "3sgm": {
          "fidel": "ይሰውራል",
          "translit": "yəsäwwərall",
          "en": "he hides / he will hide"
        },
        "3sgf": {
          "fidel": "ትሰውራለች",
          "translit": "təsäwwəralläčč",
          "en": "she hides / she will hide"
        },
        "1pl": {
          "fidel": "እንሰውራለን",
          "translit": "ənsäwwərallän",
          "en": "we hide / we will hide"
        },
        "2pl": {
          "fidel": "ትሰውራላችሁ",
          "translit": "təsäwwərallaččəhu",
          "en": "you hide / you will hide"
        },
        "3pl": {
          "fidel": "ይሰውራሉ",
          "translit": "yəsäwwərallu",
          "en": "they hide / they will hide"
        }
      },
      "gerund": {
        "1sg": {
          "fidel": "ሰውሬ",
          "translit": "säwwərre",
          "en": "(I) having hidden"
        },
        "2sgm": {
          "fidel": "ሰውረህ",
          "translit": "säwwəräh",
          "en": "[you(m.)] having hidden"
        },
        "2sgf": {
          "fidel": "ሰውረሽ",
          "translit": "säwwəräš",
          "en": "[you (f.)] having hidden"
        },
        "3sgm": {
          "fidel": "ሰውሮ",
          "translit": "säwwəro",
          "en": "(he) having hidden"
        },
        "3sgf": {
          "fidel": "ሰውራ",
          "translit": "säwwəra",
          "en": "(she) having hidden"
        },
        "1pl": {
          "fidel": "ሰውረን",
          "translit": "säwwərän",
          "en": "(we) having hidden"
        },
        "2pl": {
          "fidel": "ሰውራችሁ",
          "translit": "säwwəraččəhu",
          "en": "(you) having hidden"
        },
        "3pl": {
          "fidel": "ሰውረው",
          "translit": "säwwəräw",
          "en": "(they) having hidden"
        }
      },
      "compound_gerund": {
        "1sg": {
          "fidel": "ሰውሬያለሁ",
          "translit": "säwwərreyallähu",
          "en": "I have hidden"
        },
        "2sgm": {
          "fidel": "ሰውረሃል",
          "translit": "säwwərähall",
          "en": "you (m.) have hidden"
        },
        "2sgf": {
          "fidel": "ሰውረሻል",
          "translit": "säwwəräšall",
          "en": "you (f.) have hidden"
        },
        "3sgm": {
          "fidel": "ሰውሯል",
          "translit": "säwwərwall",
          "en": "he has hidden"
        },
        "3sgf": {
          "fidel": "ሰውራለች",
          "translit": "säwwəralläčč",
          "en": "she has hidden"
        },
        "1pl": {
          "fidel": "ሰውረናል",
          "translit": "säwwəränall",
          "en": "we have hidden"
        },
        "2pl": {
          "fidel": "ሰውራችኋል",
          "translit": "säwwəraččhwall",
          "en": "you have hidden"
        },
        "3pl": {
          "fidel": "ሰውረዋል",
          "translit": "säwwəräwall",
          "en": "they have hidden"
        }
      },
      "jussive_imperative": {
        "1sg": {
          "fidel": "ልሰውር",
          "translit": "ləsäwwər",
          "en": "let me hide"
        },
        "2sgm": {
          "fidel": "ሰውር",
          "translit": "säwwər",
          "en": "[you(m.)] hide!"
        },
        "2sgf": {
          "fidel": "ሰውሪ",
          "translit": "säwwəri",
          "en": "[you (f.)] hide!"
        },
        "3sgm": {
          "fidel": "ይሰውር",
          "translit": "yəsäwwər",
          "en": "let him hide"
        },
        "3sgf": {
          "fidel": "ትሰውር",
          "translit": "təsäwwər",
          "en": "let her hide"
        },
        "1pl": {
          "fidel": "እንሰውር",
          "translit": "ənsäwwər",
          "en": "let us hide"
        },
        "2pl": {
          "fidel": "ሰውሩ",
          "translit": "säwwəru",
          "en": "(you) hide!"
        },
        "3pl": {
          "fidel": "ይሰውሩ",
          "translit": "yəsäwwəru",
          "en": "let them hide"
        }
      },
      "negative_perfect": {
        "1sg": {
          "fidel": "አልሰወርኩም",
          "translit": "alsäwwärkumm",
          "en": "I didn't hide"
        },
        "2sgm": {
          "fidel": "አልሰወርክም",
          "translit": "alsäwwärkəmm",
          "en": "you (m.) didn't hide"
        },
        "2sgf": {
          "fidel": "አልሰወርሽም",
          "translit": "alsäwwäršəmm",
          "en": "you (f.) didn't hide"
        },
        "3sgm": {
          "fidel": "አልሰወረም",
          "translit": "alsäwwärämm",
          "en": "he didn't hide"
        },
        "3sgf": {
          "fidel": "አልሰወረችም",
          "translit": "alsäwwäräččəmm",
          "en": "she didn't hide"
        },
        "1pl": {
          "fidel": "አልሰወርንም",
          "translit": "alsäwwärnəmm",
          "en": "we didn't hide"
        },
        "2pl": {
          "fidel": "አልሰወራችሁም",
          "translit": "alsäwwäraččəhumm",
          "en": "you didn't hide"
        },
        "3pl": {
          "fidel": "አልሰወሩም",
          "translit": "alsäwwärumm",
          "en": "they didn't hide"
        }
      },
      "negative_imperfective": {
        "1sg": {
          "fidel": "አልሰውርም",
          "translit": "alsäwwərəmm",
          "en": "I don't hide"
        },
        "2sgm": {
          "fidel": "አትሰውርም",
          "translit": "atsäwwərəmm",
          "en": "you (m.) don't hide"
        },
        "2sgf": {
          "fidel": "አትትሰውሪም",
          "translit": "atsäwwərimm",
          "en": "you (f.) don't hide"
        },
        "3sgm": {
          "fidel": "አይሰውርም",
          "translit": "aysäwwərəmm",
          "en": "he doesn't hide"
        },
        "3sgf": {
          "fidel": "አትሰውርም",
          "translit": "atsäwwərəmm",
          "en": "she doesn't hide"
        },
        "1pl": {
          "fidel": "አንሰውርም",
          "translit": "ansäwwərəmm",
          "en": "we don't hide"
        },
        "2pl": {
          "fidel": "አትሰውሩም",
          "translit": "atsäwwərumm",
          "en": "you don't hide"
        },
        "3pl": {
          "fidel": "አይሰውሩም",
          "translit": "aysäwwərumm",
          "en": "they don't hide"
        }
      },
      "negative_jussive_imperative": {
        "1sg": {
          "fidel": "አልሰውር",
          "translit": "alsäwwər",
          "en": "let me not hide"
        },
        "2sgm": {
          "fidel": "አትሰውር",
          "translit": "attəsäwwər",
          "en": "[you(m.)] don't hide"
        },
        "2sgf": {
          "fidel": "አትሰውሪ",
          "translit": "attəsäwwəri",
          "en": "[you (f.)] don't hide"
        },
        "3sgm": {
          "fidel": "አይሰውር",
          "translit": "aysäwwər",
          "en": "let him not hide"
        },
        "3sgf": {
          "fidel": "አትሰውር",
          "translit": "attəsäwwər",
          "en": "let her not hide"
        },
        "1pl": {
          "fidel": "አንሰውር",
          "translit": "annəsäwwər",
          "en": "let us not hide"
        },
        "2pl": {
          "fidel": "አትሰውሩ",
          "translit": "attəsäwwəru",
          "en": "(you) don't hide"
        },
        "3pl": {
          "fidel": "አይሰውሩ",
          "translit": "aysäwwəru",
          "en": "let them not hide"
        }
      }
    },
    "ሸለመ": {
      "english": "award, decorate",
      "infinitive": {
        "fidel": "መሸለም",
        "translit": "mäšälläm"
      },
      "perfect": {
        "1sg": {
          "fidel": "ሸለምኩ",
          "translit": "šällämku",
          "en": "I awarded"
        },
        "2sgm": {
          "fidel": "ሸለምክ",
          "translit": "šällämk",
          "en": "you (m.) awarded"
        },
        "2sgf": {
          "fidel": "ሸለምሽ",
          "translit": "šällämš",
          "en": "you (f.) awarded"
        },
        "3sgm": {
          "fidel": "ሸለመ",
          "translit": "šällämä",
          "en": "he awarded"
        },
        "3sgf": {
          "fidel": "ሸለመች",
          "translit": "šällämäčč",
          "en": "she awarded"
        },
        "1pl": {
          "fidel": "ሸለምን",
          "translit": "šällämn",
          "en": "we awarded"
        },
        "2pl": {
          "fidel": "ሸለማችሁ",
          "translit": "šällämaččəhu",
          "en": "you awarded"
        },
        "3pl": {
          "fidel": "ሸለሙ",
          "translit": "šällämu",
          "en": "they awarded"
        }
      },
      "imperfective_compound": {
        "1sg": {
          "fidel": "እሸልማለሁ",
          "translit": "əšälləmallähu",
          "en": "I award / I will award"
        },
        "2sgm": {
          "fidel": "ትሸልማለህ",
          "translit": "təšälləmalläh",
          "en": "you (m.) award / you (m.) will award"
        },
        "2sgf": {
          "fidel": "ትሸልሚያለሽ",
          "translit": "təšälləmiyalläš",
          "en": "you (f.) award / you (f.) will award"
        },
        "3sgm": {
          "fidel": "ይሸልማል",
          "translit": "yəšälləmall",
          "en": "he awards / he will award"
        },
        "3sgf": {
          "fidel": "ትሸልማለች",
          "translit": "təšälləmalläčč",
          "en": "she awards / she will award"
        },
        "1pl": {
          "fidel": "እንሸልማለን",
          "translit": "ənšälləmallän",
          "en": "we award / we will award"
        },
        "2pl": {
          "fidel": "ትሸልማላችሁ",
          "translit": "təšälləmallaččəhu",
          "en": "you award / you will award"
        },
        "3pl": {
          "fidel": "ይሸልማሉ",
          "translit": "yəšälləmallu",
          "en": "they award / they will award"
        }
      },
      "gerund": {
        "1sg": {
          "fidel": "ሸልሜ",
          "translit": "šälləmme",
          "en": "(I) having awarded"
        },
        "2sgm": {
          "fidel": "ሸልመህ",
          "translit": "šälləmäh",
          "en": "[you(m.)] having awarded"
        },
        "2sgf": {
          "fidel": "ሸልመሽ",
          "translit": "šälləmäš",
          "en": "[you (f.)] having awarded"
        },
        "3sgm": {
          "fidel": "ሸልሞ",
          "translit": "šälləmo",
          "en": "(he) having awarded"
        },
        "3sgf": {
          "fidel": "ሸልማ",
          "translit": "šälləma",
          "en": "(she) having awarded"
        },
        "1pl": {
          "fidel": "ሸልመን",
          "translit": "šälləmän",
          "en": "(we) having awarded"
        },
        "2pl": {
          "fidel": "ሸልማችሁ",
          "translit": "šälləmaččəhu",
          "en": "(you) having awarded"
        },
        "3pl": {
          "fidel": "ሸልመው",
          "translit": "šälləmäw",
          "en": "(they) having awarded"
        }
      },
      "compound_gerund": {
        "1sg": {
          "fidel": "ሸልሜያለሁ",
          "translit": "šälləmmeyallähu",
          "en": "I have awarded"
        },
        "2sgm": {
          "fidel": "ሸልመሃል",
          "translit": "šälləmähall",
          "en": "you (m.) have awarded"
        },
        "2sgf": {
          "fidel": "ሸልመሻል",
          "translit": "šälləmäšall",
          "en": "you (f.) have awarded"
        },
        "3sgm": {
          "fidel": "ሸልሟል",
          "translit": "šälləmwall",
          "en": "he has awarded"
        },
        "3sgf": {
          "fidel": "ሸልማለች",
          "translit": "šälləmalläčč",
          "en": "she has awarded"
        },
        "1pl": {
          "fidel": "ሸልመናል",
          "translit": "šälləmänall",
          "en": "we have awarded"
        },
        "2pl": {
          "fidel": "ሸልማችኋል",
          "translit": "šälləmaččhwall",
          "en": "you have awarded"
        },
        "3pl": {
          "fidel": "ሸልመዋል",
          "translit": "šälləmäwall",
          "en": "they have awarded"
        }
      },
      "jussive_imperative": {
        "1sg": {
          "fidel": "ልሸልም",
          "translit": "ləšälləm",
          "en": "let me award"
        },
        "2sgm": {
          "fidel": "ሸልም",
          "translit": "šälləm",
          "en": "[you(m.)] award!"
        },
        "2sgf": {
          "fidel": "ሸልሚ",
          "translit": "šälləmi",
          "en": "[you (f.)] award!"
        },
        "3sgm": {
          "fidel": "ይሸልም",
          "translit": "yəšälləm",
          "en": "let him award"
        },
        "3sgf": {
          "fidel": "ትሸልም",
          "translit": "təšälləm",
          "en": "let her award"
        },
        "1pl": {
          "fidel": "እንሸልም",
          "translit": "ənšälləm",
          "en": "let us award"
        },
        "2pl": {
          "fidel": "ሸልሙ",
          "translit": "šälləmu",
          "en": "(you) award!"
        },
        "3pl": {
          "fidel": "ይሸልሙ",
          "translit": "yəšälləmu",
          "en": "let them award"
        }
      },
      "negative_perfect": {
        "1sg": {
          "fidel": "አልሸለምኩም",
          "translit": "alšällämkumm",
          "en": "I didn't award"
        },
        "2sgm": {
          "fidel": "አልሸለምክም",
          "translit": "alšällämkəmm",
          "en": "you (m.) didn't award"
        },
        "2sgf": {
          "fidel": "አልሸለምሽም",
          "translit": "alšällämšəmm",
          "en": "you (f.) didn't award"
        },
        "3sgm": {
          "fidel": "አልሸለመም",
          "translit": "alšällämämm",
          "en": "he didn't award"
        },
        "3sgf": {
          "fidel": "አልሸለመችም",
          "translit": "alšällämäččəmm",
          "en": "she didn't award"
        },
        "1pl": {
          "fidel": "አልሸለምንም",
          "translit": "alšällämnəmm",
          "en": "we didn't award"
        },
        "2pl": {
          "fidel": "አልሸለማችሁም",
          "translit": "alšällämaččəhumm",
          "en": "you didn't award"
        },
        "3pl": {
          "fidel": "አልሸለሙም",
          "translit": "alšällämumm",
          "en": "they didn't award"
        }
      },
      "negative_imperfective": {
        "1sg": {
          "fidel": "አልሸልምም",
          "translit": "alšälləməmm",
          "en": "I don't award"
        },
        "2sgm": {
          "fidel": "አትሸልምም",
          "translit": "atšälləməmm",
          "en": "you (m.) don't award"
        },
        "2sgf": {
          "fidel": "አትትሸልሚም",
          "translit": "atšälləmimm",
          "en": "you (f.) don't award"
        },
        "3sgm": {
          "fidel": "አይሸልምም",
          "translit": "ayšälləməmm",
          "en": "he doesn't award"
        },
        "3sgf": {
          "fidel": "አትሸልምም",
          "translit": "atšälləməmm",
          "en": "she doesn't award"
        },
        "1pl": {
          "fidel": "አንሸልምም",
          "translit": "anšälləməmm",
          "en": "we don't award"
        },
        "2pl": {
          "fidel": "አትሸልሙም",
          "translit": "atšälləmumm",
          "en": "you don't award"
        },
        "3pl": {
          "fidel": "አይሸልሙም",
          "translit": "ayšälləmumm",
          "en": "they don't award"
        }
      },
      "negative_jussive_imperative": {
        "1sg": {
          "fidel": "አልሸልም",
          "translit": "alšälləm",
          "en": "let me not award"
        },
        "2sgm": {
          "fidel": "አትሸልም",
          "translit": "attəšälləm",
          "en": "[you(m.)] don't award"
        },
        "2sgf": {
          "fidel": "አትሸልሚ",
          "translit": "attəšälləmi",
          "en": "[you (f.)] don't award"
        },
        "3sgm": {
          "fidel": "አይሸልም",
          "translit": "ayšälləm",
          "en": "let him not award"
        },
        "3sgf": {
          "fidel": "አትሸልም",
          "translit": "attəšälləm",
          "en": "let her not award"
        },
        "1pl": {
          "fidel": "አንሸልም",
          "translit": "annəšälləm",
          "en": "let us not award"
        },
        "2pl": {
          "fidel": "አትሸልሙ",
          "translit": "attəšälləmu",
          "en": "(you) don't award"
        },
        "3pl": {
          "fidel": "አይሸልሙ",
          "translit": "ayšälləmu",
          "en": "let them not award"
        }
      }
    },
    "ሰፈነ": {
      "english": "rule (over), reign",
      "infinitive": {
        "fidel": "መሰፈን",
        "translit": "mäsäffän"
      },
      "perfect": {
        "1sg": {
          "fidel": "ሰፈንኩ",
          "translit": "säffänku",
          "en": "I ruled"
        },
        "2sgm": {
          "fidel": "ሰፈንክ",
          "translit": "säffänk",
          "en": "you (m.) ruled"
        },
        "2sgf": {
          "fidel": "ሰፈንሽ",
          "translit": "säffänš",
          "en": "you (f.) ruled"
        },
        "3sgm": {
          "fidel": "ሰፈነ",
          "translit": "säffänä",
          "en": "he ruled"
        },
        "3sgf": {
          "fidel": "ሰፈነች",
          "translit": "säffänäčč",
          "en": "she ruled"
        },
        "1pl": {
          "fidel": "ሰፈንን",
          "translit": "säffänn",
          "en": "we ruled"
        },
        "2pl": {
          "fidel": "ሰፈናችሁ",
          "translit": "säffänaččəhu",
          "en": "you ruled"
        },
        "3pl": {
          "fidel": "ሰፈኑ",
          "translit": "säffänu",
          "en": "they ruled"
        }
      },
      "imperfective_compound": {
        "1sg": {
          "fidel": "እሰፍናለሁ",
          "translit": "əsäffənallähu",
          "en": "I rule / I will rule"
        },
        "2sgm": {
          "fidel": "ትሰፍናለህ",
          "translit": "təsäffənalläh",
          "en": "you (m.) rule / you (m.) will rule"
        },
        "2sgf": {
          "fidel": "ትሰፍኚያለሽ",
          "translit": "təsäffəñiyalläš",
          "en": "you (f.) rule / you (f.) will rule"
        },
        "3sgm": {
          "fidel": "ይሰፍናል",
          "translit": "yəsäffənall",
          "en": "he rules / he will rule"
        },
        "3sgf": {
          "fidel": "ትሰፍናለች",
          "translit": "təsäffənalläčč",
          "en": "she rules / she will rule"
        },
        "1pl": {
          "fidel": "እንሰፍናለን",
          "translit": "ənsäffənallän",
          "en": "we rule / we will rule"
        },
        "2pl": {
          "fidel": "ትሰፍናላችሁ",
          "translit": "təsäffənallaččəhu",
          "en": "you rule / you will rule"
        },
        "3pl": {
          "fidel": "ይሰፍናሉ",
          "translit": "yəsäffənallu",
          "en": "they rule / they will rule"
        }
      },
      "gerund": {
        "1sg": {
          "fidel": "ሰፍኜ",
          "translit": "säffəññe",
          "en": "(I) having ruled"
        },
        "2sgm": {
          "fidel": "ሰፍነህ",
          "translit": "säffənäh",
          "en": "[you(m.)] having ruled"
        },
        "2sgf": {
          "fidel": "ሰፍነሽ",
          "translit": "säffənäš",
          "en": "[you (f.)] having ruled"
        },
        "3sgm": {
          "fidel": "ሰፍኖ",
          "translit": "säffəno",
          "en": "(he) having ruled"
        },
        "3sgf": {
          "fidel": "ሰፍና",
          "translit": "säffəna",
          "en": "(she) having ruled"
        },
        "1pl": {
          "fidel": "ሰፍነን",
          "translit": "säffənän",
          "en": "(we) having ruled"
        },
        "2pl": {
          "fidel": "ሰፍናችሁ",
          "translit": "säffənaččəhu",
          "en": "(you) having ruled"
        },
        "3pl": {
          "fidel": "ሰፍነው",
          "translit": "säffənäw",
          "en": "(they) having ruled"
        }
      },
      "compound_gerund": {
        "1sg": {
          "fidel": "ሰፍኜያለሁ",
          "translit": "säffəññeyallähu",
          "en": "I have ruled"
        },
        "2sgm": {
          "fidel": "ሰፍነሃል",
          "translit": "säffənähall",
          "en": "you (m.) have ruled"
        },
        "2sgf": {
          "fidel": "ሰፍነሻል",
          "translit": "säffənäšall",
          "en": "you (f.) have ruled"
        },
        "3sgm": {
          "fidel": "ሰፍኗል",
          "translit": "säffənwall",
          "en": "he has ruled"
        },
        "3sgf": {
          "fidel": "ሰፍናለች",
          "translit": "säffənalläčč",
          "en": "she has ruled"
        },
        "1pl": {
          "fidel": "ሰፍነናል",
          "translit": "säffənänall",
          "en": "we have ruled"
        },
        "2pl": {
          "fidel": "ሰፍናችኋል",
          "translit": "säffənaččhwall",
          "en": "you have ruled"
        },
        "3pl": {
          "fidel": "ሰፍነዋል",
          "translit": "säffənäwall",
          "en": "they have ruled"
        }
      },
      "jussive_imperative": {
        "1sg": {
          "fidel": "ልሰፍን",
          "translit": "ləsäffən",
          "en": "let me rule (over)"
        },
        "2sgm": {
          "fidel": "ሰፍን",
          "translit": "säffən",
          "en": "[you(m.)] rule (over)!"
        },
        "2sgf": {
          "fidel": "ሰፍኝ",
          "translit": "säffəñi",
          "en": "[you (f.)] rule (over)!"
        },
        "3sgm": {
          "fidel": "ይሰፍን",
          "translit": "yəsäffən",
          "en": "let him rule (over)"
        },
        "3sgf": {
          "fidel": "ትሰፍን",
          "translit": "təsäffən",
          "en": "let her rule (over)"
        },
        "1pl": {
          "fidel": "እንሰፍን",
          "translit": "ənsäffən",
          "en": "let us rule (over)"
        },
        "2pl": {
          "fidel": "ሰፍኑ",
          "translit": "säffənu",
          "en": "(you) rule (over)!"
        },
        "3pl": {
          "fidel": "ይሰፍኑ",
          "translit": "yəsäffənu",
          "en": "let them rule (over)"
        }
      },
      "negative_perfect": {
        "1sg": {
          "fidel": "አልሰፈንኩም",
          "translit": "alsäffänkumm",
          "en": "I didn't rule"
        },
        "2sgm": {
          "fidel": "አልሰፈንክም",
          "translit": "alsäffänkəmm",
          "en": "you (m.) didn't rule"
        },
        "2sgf": {
          "fidel": "አልሰፈንሽም",
          "translit": "alsäffänšəmm",
          "en": "you (f.) didn't rule"
        },
        "3sgm": {
          "fidel": "አልሰፈነም",
          "translit": "alsäffänämm",
          "en": "he didn't rule"
        },
        "3sgf": {
          "fidel": "አልሰፈነችም",
          "translit": "alsäffänäččəmm",
          "en": "she didn't rule"
        },
        "1pl": {
          "fidel": "አልሰፈንንም",
          "translit": "alsäffännəmm",
          "en": "we didn't rule"
        },
        "2pl": {
          "fidel": "አልሰፈናችሁም",
          "translit": "alsäffänaččəhumm",
          "en": "you didn't rule"
        },
        "3pl": {
          "fidel": "አልሰፈኑም",
          "translit": "alsäffänumm",
          "en": "they didn't rule"
        }
      },
      "negative_imperfective": {
        "1sg": {
          "fidel": "አልሰፍንም",
          "translit": "alsäffənəmm",
          "en": "I don't rule"
        },
        "2sgm": {
          "fidel": "አትሰፍንም",
          "translit": "atsäffənəmm",
          "en": "you (m.) don't rule"
        },
        "2sgf": {
          "fidel": "አትትሰፍኚም",
          "translit": "atsäffəñimm",
          "en": "you (f.) don't rule"
        },
        "3sgm": {
          "fidel": "አይሰፍንም",
          "translit": "aysäffənəmm",
          "en": "he doesn't rule"
        },
        "3sgf": {
          "fidel": "አትሰፍንም",
          "translit": "atsäffənəmm",
          "en": "she doesn't rule"
        },
        "1pl": {
          "fidel": "አንሰፍንም",
          "translit": "ansäffənəmm",
          "en": "we don't rule"
        },
        "2pl": {
          "fidel": "አትሰፍኑም",
          "translit": "atsäffənumm",
          "en": "you don't rule"
        },
        "3pl": {
          "fidel": "አይሰፍኑም",
          "translit": "aysäffənumm",
          "en": "they don't rule"
        }
      },
      "negative_jussive_imperative": {
        "1sg": {
          "fidel": "አልሰፍን",
          "translit": "alsäffən",
          "en": "let me not rule (over)"
        },
        "2sgm": {
          "fidel": "አትሰፍን",
          "translit": "attəsäffən",
          "en": "[you(m.)] don't rule (over)"
        },
        "2sgf": {
          "fidel": "አትሰፍኝ",
          "translit": "attəsäffəñi",
          "en": "[you (f.)] don't rule (over)"
        },
        "3sgm": {
          "fidel": "አይሰፍን",
          "translit": "aysäffən",
          "en": "let him not rule (over)"
        },
        "3sgf": {
          "fidel": "አትሰፍን",
          "translit": "attəsäffən",
          "en": "let her not rule (over)"
        },
        "1pl": {
          "fidel": "አንሰፍን",
          "translit": "annəsäffən",
          "en": "let us not rule (over)"
        },
        "2pl": {
          "fidel": "አትሰፍኑ",
          "translit": "attəsäffənu",
          "en": "(you) don't rule (over)"
        },
        "3pl": {
          "fidel": "አይሰፍኑ",
          "translit": "aysäffənu",
          "en": "let them not rule (over)"
        }
      }
    },
    "ሸፈተ": {
      "english": "rebel",
      "infinitive": {
        "fidel": "መሸፈት",
        "translit": "mäšäffät"
      },
      "perfect": {
        "1sg": {
          "fidel": "ሸፈትኩ",
          "translit": "šäffätku",
          "en": "I rebelled"
        },
        "2sgm": {
          "fidel": "ሸፈትክ",
          "translit": "šäffätk",
          "en": "you (m.) rebelled"
        },
        "2sgf": {
          "fidel": "ሸፈትሽ",
          "translit": "šäffätš",
          "en": "you (f.) rebelled"
        },
        "3sgm": {
          "fidel": "ሸፈተ",
          "translit": "šäffätä",
          "en": "he rebelled"
        },
        "3sgf": {
          "fidel": "ሸፈተች",
          "translit": "šäffätäčč",
          "en": "she rebelled"
        },
        "1pl": {
          "fidel": "ሸፈትን",
          "translit": "šäffätn",
          "en": "we rebelled"
        },
        "2pl": {
          "fidel": "ሸፈታችሁ",
          "translit": "šäffätaččəhu",
          "en": "you rebelled"
        },
        "3pl": {
          "fidel": "ሸፈቱ",
          "translit": "šäffätu",
          "en": "they rebelled"
        }
      },
      "imperfective_compound": {
        "1sg": {
          "fidel": "እሸፍታለሁ",
          "translit": "əšäffətallähu",
          "en": "I rebel / I will rebel"
        },
        "2sgm": {
          "fidel": "ትሸፍታለህ",
          "translit": "təšäffətalläh",
          "en": "you (m.) rebel / you (m.) will rebel"
        },
        "2sgf": {
          "fidel": "ትሸፍቺያለሽ",
          "translit": "təšäffəčiyalläš",
          "en": "you (f.) rebel / you (f.) will rebel"
        },
        "3sgm": {
          "fidel": "ይሸፍታል",
          "translit": "yəšäffətall",
          "en": "he rebels / he will rebel"
        },
        "3sgf": {
          "fidel": "ትሸፍታለች",
          "translit": "təšäffətalläčč",
          "en": "she rebels / she will rebel"
        },
        "1pl": {
          "fidel": "እንሸፍታለን",
          "translit": "ənšäffətallän",
          "en": "we rebel / we will rebel"
        },
        "2pl": {
          "fidel": "ትሸፍታላችሁ",
          "translit": "təšäffətallaččəhu",
          "en": "you rebel / you will rebel"
        },
        "3pl": {
          "fidel": "ይሸፍታሉ",
          "translit": "yəšäffətallu",
          "en": "they rebel / they will rebel"
        }
      },
      "gerund": {
        "1sg": {
          "fidel": "ሸፍቼ",
          "translit": "šäffəčče",
          "en": "(I) having rebelled"
        },
        "2sgm": {
          "fidel": "ሸፍተህ",
          "translit": "šäffətäh",
          "en": "[you(m.)] having rebelled"
        },
        "2sgf": {
          "fidel": "ሸፍተሽ",
          "translit": "šäffətäš",
          "en": "[you (f.)] having rebelled"
        },
        "3sgm": {
          "fidel": "ሸፍቶ",
          "translit": "šäffəto",
          "en": "(he) having rebelled"
        },
        "3sgf": {
          "fidel": "ሸፍታ",
          "translit": "šäffəta",
          "en": "(she) having rebelled"
        },
        "1pl": {
          "fidel": "ሸፍተን",
          "translit": "šäffətän",
          "en": "(we) having rebelled"
        },
        "2pl": {
          "fidel": "ሸፍታችሁ",
          "translit": "šäffətaččəhu",
          "en": "(you) having rebelled"
        },
        "3pl": {
          "fidel": "ሸፍተው",
          "translit": "šäffətäw",
          "en": "(they) having rebelled"
        }
      },
      "compound_gerund": {
        "1sg": {
          "fidel": "ሸፍቼያለሁ",
          "translit": "šäffəččeyallähu",
          "en": "I have rebelled"
        },
        "2sgm": {
          "fidel": "ሸፍተሃል",
          "translit": "šäffətähall",
          "en": "you (m.) have rebelled"
        },
        "2sgf": {
          "fidel": "ሸፍተሻል",
          "translit": "šäffətäšall",
          "en": "you (f.) have rebelled"
        },
        "3sgm": {
          "fidel": "ሸፍቷል",
          "translit": "šäffətwall",
          "en": "he has rebelled"
        },
        "3sgf": {
          "fidel": "ሸፍታለች",
          "translit": "šäffətalläčč",
          "en": "she has rebelled"
        },
        "1pl": {
          "fidel": "ሸፍተናል",
          "translit": "šäffətänall",
          "en": "we have rebelled"
        },
        "2pl": {
          "fidel": "ሸፍታችኋል",
          "translit": "šäffətaččhwall",
          "en": "you have rebelled"
        },
        "3pl": {
          "fidel": "ሸፍተዋል",
          "translit": "šäffətäwall",
          "en": "they have rebelled"
        }
      },
      "jussive_imperative": {
        "1sg": {
          "fidel": "ልሸፍት",
          "translit": "ləšäffət",
          "en": "let me rebel"
        },
        "2sgm": {
          "fidel": "ሸፍት",
          "translit": "šäffət",
          "en": "[you(m.)] rebel!"
        },
        "2sgf": {
          "fidel": "ሸፍች",
          "translit": "šäffəči",
          "en": "[you (f.)] rebel!"
        },
        "3sgm": {
          "fidel": "ይሸፍት",
          "translit": "yəšäffət",
          "en": "let him rebel"
        },
        "3sgf": {
          "fidel": "ትሸፍት",
          "translit": "təšäffət",
          "en": "let her rebel"
        },
        "1pl": {
          "fidel": "እንሸፍት",
          "translit": "ənšäffət",
          "en": "let us rebel"
        },
        "2pl": {
          "fidel": "ሸፍቱ",
          "translit": "šäffətu",
          "en": "(you) rebel!"
        },
        "3pl": {
          "fidel": "ይሸፍቱ",
          "translit": "yəšäffətu",
          "en": "let them rebel"
        }
      },
      "negative_perfect": {
        "1sg": {
          "fidel": "አልሸፈትኩም",
          "translit": "alšäffätkumm",
          "en": "I didn't rebel"
        },
        "2sgm": {
          "fidel": "አልሸፈትክም",
          "translit": "alšäffätkəmm",
          "en": "you (m.) didn't rebel"
        },
        "2sgf": {
          "fidel": "አልሸፈትሽም",
          "translit": "alšäffätšəmm",
          "en": "you (f.) didn't rebel"
        },
        "3sgm": {
          "fidel": "አልሸፈተም",
          "translit": "alšäffätämm",
          "en": "he didn't rebel"
        },
        "3sgf": {
          "fidel": "አልሸፈተችም",
          "translit": "alšäffätäččəmm",
          "en": "she didn't rebel"
        },
        "1pl": {
          "fidel": "አልሸፈትንም",
          "translit": "alšäffätnəmm",
          "en": "we didn't rebel"
        },
        "2pl": {
          "fidel": "አልሸፈታችሁም",
          "translit": "alšäffätaččəhumm",
          "en": "you didn't rebel"
        },
        "3pl": {
          "fidel": "አልሸፈቱም",
          "translit": "alšäffätumm",
          "en": "they didn't rebel"
        }
      },
      "negative_imperfective": {
        "1sg": {
          "fidel": "አልሸፍትም",
          "translit": "alšäffətəmm",
          "en": "I don't rebel"
        },
        "2sgm": {
          "fidel": "አትሸፍትም",
          "translit": "atšäffətəmm",
          "en": "you (m.) don't rebel"
        },
        "2sgf": {
          "fidel": "አትትሸፍቺም",
          "translit": "atšäffəčimm",
          "en": "you (f.) don't rebel"
        },
        "3sgm": {
          "fidel": "አይሸፍትም",
          "translit": "ayšäffətəmm",
          "en": "he doesn't rebel"
        },
        "3sgf": {
          "fidel": "አትሸፍትም",
          "translit": "atšäffətəmm",
          "en": "she doesn't rebel"
        },
        "1pl": {
          "fidel": "አንሸፍትም",
          "translit": "anšäffətəmm",
          "en": "we don't rebel"
        },
        "2pl": {
          "fidel": "አትሸፍቱም",
          "translit": "atšäffətumm",
          "en": "you don't rebel"
        },
        "3pl": {
          "fidel": "አይሸፍቱም",
          "translit": "ayšäffətumm",
          "en": "they don't rebel"
        }
      },
      "negative_jussive_imperative": {
        "1sg": {
          "fidel": "አልሸፍት",
          "translit": "alšäffət",
          "en": "let me not rebel"
        },
        "2sgm": {
          "fidel": "አትሸፍት",
          "translit": "attəšäffət",
          "en": "[you(m.)] don't rebel"
        },
        "2sgf": {
          "fidel": "አትሸፍች",
          "translit": "attəšäffəči",
          "en": "[you (f.)] don't rebel"
        },
        "3sgm": {
          "fidel": "አይሸፍት",
          "translit": "ayšäffət",
          "en": "let him not rebel"
        },
        "3sgf": {
          "fidel": "አትሸፍት",
          "translit": "attəšäffət",
          "en": "let her not rebel"
        },
        "1pl": {
          "fidel": "አንሸፍት",
          "translit": "annəšäffət",
          "en": "let us not rebel"
        },
        "2pl": {
          "fidel": "አትሸፍቱ",
          "translit": "attəšäffətu",
          "en": "(you) don't rebel"
        },
        "3pl": {
          "fidel": "አይሸፍቱ",
          "translit": "ayšäffətu",
          "en": "let them not rebel"
        }
      }
    },
    "ሸመተ": {
      "english": "buy (cereal/grains)",
      "infinitive": {
        "fidel": "መሸመት",
        "translit": "mäšämmät"
      },
      "perfect": {
        "1sg": {
          "fidel": "ሸመትኩ",
          "translit": "šämmätku",
          "en": "I bought"
        },
        "2sgm": {
          "fidel": "ሸመትክ",
          "translit": "šämmätk",
          "en": "you (m.) bought"
        },
        "2sgf": {
          "fidel": "ሸመትሽ",
          "translit": "šämmätš",
          "en": "you (f.) bought"
        },
        "3sgm": {
          "fidel": "ሸመተ",
          "translit": "šämmätä",
          "en": "he bought"
        },
        "3sgf": {
          "fidel": "ሸመተች",
          "translit": "šämmätäčč",
          "en": "she bought"
        },
        "1pl": {
          "fidel": "ሸመትን",
          "translit": "šämmätn",
          "en": "we bought"
        },
        "2pl": {
          "fidel": "ሸመታችሁ",
          "translit": "šämmätaččəhu",
          "en": "you bought"
        },
        "3pl": {
          "fidel": "ሸመቱ",
          "translit": "šämmätu",
          "en": "they bought"
        }
      },
      "imperfective_compound": {
        "1sg": {
          "fidel": "እሸምታለሁ",
          "translit": "əšämmətallähu",
          "en": "I buy / I will buy"
        },
        "2sgm": {
          "fidel": "ትሸምታለህ",
          "translit": "təšämmətalläh",
          "en": "you (m.) buy / you (m.) will buy"
        },
        "2sgf": {
          "fidel": "ትሸምቺያለሽ",
          "translit": "təšämməčiyalläš",
          "en": "you (f.) buy / you (f.) will buy"
        },
        "3sgm": {
          "fidel": "ይሸምታል",
          "translit": "yəšämmətall",
          "en": "he buys / he will buy"
        },
        "3sgf": {
          "fidel": "ትሸምታለች",
          "translit": "təšämmətalläčč",
          "en": "she buys / she will buy"
        },
        "1pl": {
          "fidel": "እንሸምታለን",
          "translit": "ənšämmətallän",
          "en": "we buy / we will buy"
        },
        "2pl": {
          "fidel": "ትሸምታላችሁ",
          "translit": "təšämmətallaččəhu",
          "en": "you buy / you will buy"
        },
        "3pl": {
          "fidel": "ይሸምታሉ",
          "translit": "yəšämmətallu",
          "en": "they buy / they will buy"
        }
      },
      "gerund": {
        "1sg": {
          "fidel": "ሸምቼ",
          "translit": "šämməčče",
          "en": "(I) having bought"
        },
        "2sgm": {
          "fidel": "ሸምተህ",
          "translit": "šämmətäh",
          "en": "[you(m.)] having bought"
        },
        "2sgf": {
          "fidel": "ሸምተሽ",
          "translit": "šämmətäš",
          "en": "[you (f.)] having bought"
        },
        "3sgm": {
          "fidel": "ሸምቶ",
          "translit": "šämməto",
          "en": "(he) having bought"
        },
        "3sgf": {
          "fidel": "ሸምታ",
          "translit": "šämməta",
          "en": "(she) having bought"
        },
        "1pl": {
          "fidel": "ሸምተን",
          "translit": "šämmətän",
          "en": "(we) having bought"
        },
        "2pl": {
          "fidel": "ሸምታችሁ",
          "translit": "šämmətaččəhu",
          "en": "(you) having bought"
        },
        "3pl": {
          "fidel": "ሸምተው",
          "translit": "šämmətäw",
          "en": "(they) having bought"
        }
      },
      "compound_gerund": {
        "1sg": {
          "fidel": "ሸምቼያለሁ",
          "translit": "šämməččeyallähu",
          "en": "I have bought"
        },
        "2sgm": {
          "fidel": "ሸምተሃል",
          "translit": "šämmətähall",
          "en": "you (m.) have bought"
        },
        "2sgf": {
          "fidel": "ሸምተሻል",
          "translit": "šämmətäšall",
          "en": "you (f.) have bought"
        },
        "3sgm": {
          "fidel": "ሸምቷል",
          "translit": "šämmətwall",
          "en": "he has bought"
        },
        "3sgf": {
          "fidel": "ሸምታለች",
          "translit": "šämmətalläčč",
          "en": "she has bought"
        },
        "1pl": {
          "fidel": "ሸምተናል",
          "translit": "šämmətänall",
          "en": "we have bought"
        },
        "2pl": {
          "fidel": "ሸምታችኋል",
          "translit": "šämmətaččhwall",
          "en": "you have bought"
        },
        "3pl": {
          "fidel": "ሸምተዋል",
          "translit": "šämmətäwall",
          "en": "they have bought"
        }
      },
      "jussive_imperative": {
        "1sg": {
          "fidel": "ልሸምት",
          "translit": "ləšämmət",
          "en": "let me buy (cereal/grains)"
        },
        "2sgm": {
          "fidel": "ሸምት",
          "translit": "šämmət",
          "en": "[you(m.)] buy (cereal/grains)!"
        },
        "2sgf": {
          "fidel": "ሸምች",
          "translit": "šämməči",
          "en": "[you (f.)] buy (cereal/grains)!"
        },
        "3sgm": {
          "fidel": "ይሸምት",
          "translit": "yəšämmət",
          "en": "let him buy (cereal/grains)"
        },
        "3sgf": {
          "fidel": "ትሸምት",
          "translit": "təšämmət",
          "en": "let her buy (cereal/grains)"
        },
        "1pl": {
          "fidel": "እንሸምት",
          "translit": "ənšämmət",
          "en": "let us buy (cereal/grains)"
        },
        "2pl": {
          "fidel": "ሸምቱ",
          "translit": "šämmətu",
          "en": "(you) buy (cereal/grains)!"
        },
        "3pl": {
          "fidel": "ይሸምቱ",
          "translit": "yəšämmətu",
          "en": "let them buy (cereal/grains)"
        }
      },
      "negative_perfect": {
        "1sg": {
          "fidel": "አልሸመትኩም",
          "translit": "alšämmätkumm",
          "en": "I didn't buy"
        },
        "2sgm": {
          "fidel": "አልሸመትክም",
          "translit": "alšämmätkəmm",
          "en": "you (m.) didn't buy"
        },
        "2sgf": {
          "fidel": "አልሸመትሽም",
          "translit": "alšämmätšəmm",
          "en": "you (f.) didn't buy"
        },
        "3sgm": {
          "fidel": "አልሸመተም",
          "translit": "alšämmätämm",
          "en": "he didn't buy"
        },
        "3sgf": {
          "fidel": "አልሸመተችም",
          "translit": "alšämmätäččəmm",
          "en": "she didn't buy"
        },
        "1pl": {
          "fidel": "አልሸመትንም",
          "translit": "alšämmätnəmm",
          "en": "we didn't buy"
        },
        "2pl": {
          "fidel": "አልሸመታችሁም",
          "translit": "alšämmätaččəhumm",
          "en": "you didn't buy"
        },
        "3pl": {
          "fidel": "አልሸመቱም",
          "translit": "alšämmätumm",
          "en": "they didn't buy"
        }
      },
      "negative_imperfective": {
        "1sg": {
          "fidel": "አልሸምትም",
          "translit": "alšämmətəmm",
          "en": "I don't buy"
        },
        "2sgm": {
          "fidel": "አትሸምትም",
          "translit": "atšämmətəmm",
          "en": "you (m.) don't buy"
        },
        "2sgf": {
          "fidel": "አትትሸምቺም",
          "translit": "atšämməčimm",
          "en": "you (f.) don't buy"
        },
        "3sgm": {
          "fidel": "አይሸምትም",
          "translit": "ayšämmətəmm",
          "en": "he doesn't buy"
        },
        "3sgf": {
          "fidel": "አትሸምትም",
          "translit": "atšämmətəmm",
          "en": "she doesn't buy"
        },
        "1pl": {
          "fidel": "አንሸምትም",
          "translit": "anšämmətəmm",
          "en": "we don't buy"
        },
        "2pl": {
          "fidel": "አትሸምቱም",
          "translit": "atšämmətumm",
          "en": "you don't buy"
        },
        "3pl": {
          "fidel": "አይሸምቱም",
          "translit": "ayšämmətumm",
          "en": "they don't buy"
        }
      },
      "negative_jussive_imperative": {
        "1sg": {
          "fidel": "አልሸምት",
          "translit": "alšämmət",
          "en": "let me not buy (cereal/grains)"
        },
        "2sgm": {
          "fidel": "አትሸምት",
          "translit": "attəšämmət",
          "en": "[you(m.)] don't buy (cereal/grains)"
        },
        "2sgf": {
          "fidel": "አትሸምች",
          "translit": "attəšämməči",
          "en": "[you (f.)] don't buy (cereal/grains)"
        },
        "3sgm": {
          "fidel": "አይሸምት",
          "translit": "ayšämmət",
          "en": "let him not buy (cereal/grains)"
        },
        "3sgf": {
          "fidel": "አትሸምት",
          "translit": "attəšämmət",
          "en": "let her not buy (cereal/grains)"
        },
        "1pl": {
          "fidel": "አንሸምት",
          "translit": "annəšämmət",
          "en": "let us not buy (cereal/grains)"
        },
        "2pl": {
          "fidel": "አትሸምቱ",
          "translit": "attəšämmətu",
          "en": "(you) don't buy (cereal/grains)"
        },
        "3pl": {
          "fidel": "አይሸምቱ",
          "translit": "ayšämmətu",
          "en": "let them not buy (cereal/grains)"
        }
      }
    },
    "ሸፈነ": {
      "english": "cover, wrap",
      "infinitive": {
        "fidel": "መሸፈን",
        "translit": "mäšäffän"
      },
      "perfect": {
        "1sg": {
          "fidel": "ሸፈንኩ",
          "translit": "šäffänku",
          "en": "I covered"
        },
        "2sgm": {
          "fidel": "ሸፈንክ",
          "translit": "šäffänk",
          "en": "you (m.) covered"
        },
        "2sgf": {
          "fidel": "ሸፈንሽ",
          "translit": "šäffänš",
          "en": "you (f.) covered"
        },
        "3sgm": {
          "fidel": "ሸፈነ",
          "translit": "šäffänä",
          "en": "he covered"
        },
        "3sgf": {
          "fidel": "ሸፈነች",
          "translit": "šäffänäčč",
          "en": "she covered"
        },
        "1pl": {
          "fidel": "ሸፈንን",
          "translit": "šäffänn",
          "en": "we covered"
        },
        "2pl": {
          "fidel": "ሸፈናችሁ",
          "translit": "šäffänaččəhu",
          "en": "you covered"
        },
        "3pl": {
          "fidel": "ሸፈኑ",
          "translit": "šäffänu",
          "en": "they covered"
        }
      },
      "imperfective_compound": {
        "1sg": {
          "fidel": "እሸፍናለሁ",
          "translit": "əšäffənallähu",
          "en": "I cover / I will cover"
        },
        "2sgm": {
          "fidel": "ትሸፍናለህ",
          "translit": "təšäffənalläh",
          "en": "you (m.) cover / you (m.) will cover"
        },
        "2sgf": {
          "fidel": "ትሸፍኚያለሽ",
          "translit": "təšäffəñiyalläš",
          "en": "you (f.) cover / you (f.) will cover"
        },
        "3sgm": {
          "fidel": "ይሸፍናል",
          "translit": "yəšäffənall",
          "en": "he covers / he will cover"
        },
        "3sgf": {
          "fidel": "ትሸፍናለች",
          "translit": "təšäffənalläčč",
          "en": "she covers / she will cover"
        },
        "1pl": {
          "fidel": "እንሸፍናለን",
          "translit": "ənšäffənallän",
          "en": "we cover / we will cover"
        },
        "2pl": {
          "fidel": "ትሸፍናላችሁ",
          "translit": "təšäffənallaččəhu",
          "en": "you cover / you will cover"
        },
        "3pl": {
          "fidel": "ይሸፍናሉ",
          "translit": "yəšäffənallu",
          "en": "they cover / they will cover"
        }
      },
      "gerund": {
        "1sg": {
          "fidel": "ሸፍኜ",
          "translit": "šäffəññe",
          "en": "(I) having covered"
        },
        "2sgm": {
          "fidel": "ሸፍነህ",
          "translit": "šäffənäh",
          "en": "[you(m.)] having covered"
        },
        "2sgf": {
          "fidel": "ሸፍነሽ",
          "translit": "šäffənäš",
          "en": "[you (f.)] having covered"
        },
        "3sgm": {
          "fidel": "ሸፍኖ",
          "translit": "šäffəno",
          "en": "(he) having covered"
        },
        "3sgf": {
          "fidel": "ሸፍና",
          "translit": "šäffəna",
          "en": "(she) having covered"
        },
        "1pl": {
          "fidel": "ሸፍነን",
          "translit": "šäffənän",
          "en": "(we) having covered"
        },
        "2pl": {
          "fidel": "ሸፍናችሁ",
          "translit": "šäffənaččəhu",
          "en": "(you) having covered"
        },
        "3pl": {
          "fidel": "ሸፍነው",
          "translit": "šäffənäw",
          "en": "(they) having covered"
        }
      },
      "compound_gerund": {
        "1sg": {
          "fidel": "ሸፍኜያለሁ",
          "translit": "šäffəññeyallähu",
          "en": "I have covered"
        },
        "2sgm": {
          "fidel": "ሸፍነሃል",
          "translit": "šäffənähall",
          "en": "you (m.) have covered"
        },
        "2sgf": {
          "fidel": "ሸፍነሻል",
          "translit": "šäffənäšall",
          "en": "you (f.) have covered"
        },
        "3sgm": {
          "fidel": "ሸፍኗል",
          "translit": "šäffənwall",
          "en": "he has covered"
        },
        "3sgf": {
          "fidel": "ሸፍናለች",
          "translit": "šäffənalläčč",
          "en": "she has covered"
        },
        "1pl": {
          "fidel": "ሸፍነናል",
          "translit": "šäffənänall",
          "en": "we have covered"
        },
        "2pl": {
          "fidel": "ሸፍናችኋል",
          "translit": "šäffənaččhwall",
          "en": "you have covered"
        },
        "3pl": {
          "fidel": "ሸፍነዋል",
          "translit": "šäffənäwall",
          "en": "they have covered"
        }
      },
      "jussive_imperative": {
        "1sg": {
          "fidel": "ልሸፍን",
          "translit": "ləšäffən",
          "en": "let me cover"
        },
        "2sgm": {
          "fidel": "ሸፍን",
          "translit": "šäffən",
          "en": "[you(m.)] cover!"
        },
        "2sgf": {
          "fidel": "ሸፍኝ",
          "translit": "šäffəñi",
          "en": "[you (f.)] cover!"
        },
        "3sgm": {
          "fidel": "ይሸፍን",
          "translit": "yəšäffən",
          "en": "let him cover"
        },
        "3sgf": {
          "fidel": "ትሸፍን",
          "translit": "təšäffən",
          "en": "let her cover"
        },
        "1pl": {
          "fidel": "እንሸፍን",
          "translit": "ənšäffən",
          "en": "let us cover"
        },
        "2pl": {
          "fidel": "ሸፍኑ",
          "translit": "šäffənu",
          "en": "(you) cover!"
        },
        "3pl": {
          "fidel": "ይሸፍኑ",
          "translit": "yəšäffənu",
          "en": "let them cover"
        }
      },
      "negative_perfect": {
        "1sg": {
          "fidel": "አልሸፈንኩም",
          "translit": "alšäffänkumm",
          "en": "I didn't cover"
        },
        "2sgm": {
          "fidel": "አልሸፈንክም",
          "translit": "alšäffänkəmm",
          "en": "you (m.) didn't cover"
        },
        "2sgf": {
          "fidel": "አልሸፈንሽም",
          "translit": "alšäffänšəmm",
          "en": "you (f.) didn't cover"
        },
        "3sgm": {
          "fidel": "አልሸፈነም",
          "translit": "alšäffänämm",
          "en": "he didn't cover"
        },
        "3sgf": {
          "fidel": "አልሸፈነችም",
          "translit": "alšäffänäččəmm",
          "en": "she didn't cover"
        },
        "1pl": {
          "fidel": "አልሸፈንንም",
          "translit": "alšäffännəmm",
          "en": "we didn't cover"
        },
        "2pl": {
          "fidel": "አልሸፈናችሁም",
          "translit": "alšäffänaččəhumm",
          "en": "you didn't cover"
        },
        "3pl": {
          "fidel": "አልሸፈኑም",
          "translit": "alšäffänumm",
          "en": "they didn't cover"
        }
      },
      "negative_imperfective": {
        "1sg": {
          "fidel": "አልሸፍንም",
          "translit": "alšäffənəmm",
          "en": "I don't cover"
        },
        "2sgm": {
          "fidel": "አትሸፍንም",
          "translit": "atšäffənəmm",
          "en": "you (m.) don't cover"
        },
        "2sgf": {
          "fidel": "አትትሸፍኚም",
          "translit": "atšäffəñimm",
          "en": "you (f.) don't cover"
        },
        "3sgm": {
          "fidel": "አይሸፍንም",
          "translit": "ayšäffənəmm",
          "en": "he doesn't cover"
        },
        "3sgf": {
          "fidel": "አትሸፍንም",
          "translit": "atšäffənəmm",
          "en": "she doesn't cover"
        },
        "1pl": {
          "fidel": "አንሸፍንም",
          "translit": "anšäffənəmm",
          "en": "we don't cover"
        },
        "2pl": {
          "fidel": "አትሸፍኑም",
          "translit": "atšäffənumm",
          "en": "you don't cover"
        },
        "3pl": {
          "fidel": "አይሸፍኑም",
          "translit": "ayšäffənumm",
          "en": "they don't cover"
        }
      },
      "negative_jussive_imperative": {
        "1sg": {
          "fidel": "አልሸፍን",
          "translit": "alšäffən",
          "en": "let me not cover"
        },
        "2sgm": {
          "fidel": "አትሸፍን",
          "translit": "attəšäffən",
          "en": "[you(m.)] don't cover"
        },
        "2sgf": {
          "fidel": "አትሸፍኝ",
          "translit": "attəšäffəñi",
          "en": "[you (f.)] don't cover"
        },
        "3sgm": {
          "fidel": "አይሸፍን",
          "translit": "ayšäffən",
          "en": "let him not cover"
        },
        "3sgf": {
          "fidel": "አትሸፍን",
          "translit": "attəšäffən",
          "en": "let her not cover"
        },
        "1pl": {
          "fidel": "አንሸፍን",
          "translit": "annəšäffən",
          "en": "let us not cover"
        },
        "2pl": {
          "fidel": "አትሸፍኑ",
          "translit": "attəšäffənu",
          "en": "(you) don't cover"
        },
        "3pl": {
          "fidel": "አይሸፍኑ",
          "translit": "ayšäffənu",
          "en": "let them not cover"
        }
      }
    },
    "ቀለደ": {
      "english": "joke",
      "infinitive": {
        "fidel": "መቀለድ",
        "translit": "mäqälläd"
      },
      "perfect": {
        "1sg": {
          "fidel": "ቀለድኩ",
          "translit": "qällädku",
          "en": "I joked"
        },
        "2sgm": {
          "fidel": "ቀለድክ",
          "translit": "qällädk",
          "en": "you (m.) joked"
        },
        "2sgf": {
          "fidel": "ቀለድሽ",
          "translit": "qällädš",
          "en": "you (f.) joked"
        },
        "3sgm": {
          "fidel": "ቀለደ",
          "translit": "qällädä",
          "en": "he joked"
        },
        "3sgf": {
          "fidel": "ቀለደች",
          "translit": "qällädäčč",
          "en": "she joked"
        },
        "1pl": {
          "fidel": "ቀለድን",
          "translit": "qällädn",
          "en": "we joked"
        },
        "2pl": {
          "fidel": "ቀለዳችሁ",
          "translit": "qällädaččəhu",
          "en": "you joked"
        },
        "3pl": {
          "fidel": "ቀለዱ",
          "translit": "qällädu",
          "en": "they joked"
        }
      },
      "imperfective_compound": {
        "1sg": {
          "fidel": "እቀልዳለሁ",
          "translit": "əqällədallähu",
          "en": "I joke / I will joke"
        },
        "2sgm": {
          "fidel": "ትቀልዳለህ",
          "translit": "təqällədalläh",
          "en": "you (m.) joke / you (m.) will joke"
        },
        "2sgf": {
          "fidel": "ትቀልጂያለሽ",
          "translit": "təqälləǧiyalläš",
          "en": "you (f.) joke / you (f.) will joke"
        },
        "3sgm": {
          "fidel": "ይቀልዳል",
          "translit": "yəqällədall",
          "en": "he jokes / he will joke"
        },
        "3sgf": {
          "fidel": "ትቀልዳለች",
          "translit": "təqällədalläčč",
          "en": "she jokes / she will joke"
        },
        "1pl": {
          "fidel": "እንቀልዳለን",
          "translit": "ənqällədallän",
          "en": "we joke / we will joke"
        },
        "2pl": {
          "fidel": "ትቀልዳላችሁ",
          "translit": "təqällədallaččəhu",
          "en": "you joke / you will joke"
        },
        "3pl": {
          "fidel": "ይቀልዳሉ",
          "translit": "yəqällədallu",
          "en": "they joke / they will joke"
        }
      },
      "gerund": {
        "1sg": {
          "fidel": "ቀልጄ",
          "translit": "qälləǧǧe",
          "en": "(I) having joked"
        },
        "2sgm": {
          "fidel": "ቀልደህ",
          "translit": "qällədäh",
          "en": "[you(m.)] having joked"
        },
        "2sgf": {
          "fidel": "ቀልደሽ",
          "translit": "qällədäš",
          "en": "[you (f.)] having joked"
        },
        "3sgm": {
          "fidel": "ቀልዶ",
          "translit": "qällədo",
          "en": "(he) having joked"
        },
        "3sgf": {
          "fidel": "ቀልዳ",
          "translit": "qälləda",
          "en": "(she) having joked"
        },
        "1pl": {
          "fidel": "ቀልደን",
          "translit": "qällədän",
          "en": "(we) having joked"
        },
        "2pl": {
          "fidel": "ቀልዳችሁ",
          "translit": "qällədaččəhu",
          "en": "(you) having joked"
        },
        "3pl": {
          "fidel": "ቀልደው",
          "translit": "qällədäw",
          "en": "(they) having joked"
        }
      },
      "compound_gerund": {
        "1sg": {
          "fidel": "ቀልጄያለሁ",
          "translit": "qälləǧǧeyallähu",
          "en": "I have joked"
        },
        "2sgm": {
          "fidel": "ቀልደሃል",
          "translit": "qällədähall",
          "en": "you (m.) have joked"
        },
        "2sgf": {
          "fidel": "ቀልደሻል",
          "translit": "qällədäšall",
          "en": "you (f.) have joked"
        },
        "3sgm": {
          "fidel": "ቀልዷል",
          "translit": "qällədwall",
          "en": "he has joked"
        },
        "3sgf": {
          "fidel": "ቀልዳለች",
          "translit": "qällədalläčč",
          "en": "she has joked"
        },
        "1pl": {
          "fidel": "ቀልደናል",
          "translit": "qällədänall",
          "en": "we have joked"
        },
        "2pl": {
          "fidel": "ቀልዳችኋል",
          "translit": "qällədaččhwall",
          "en": "you have joked"
        },
        "3pl": {
          "fidel": "ቀልደዋል",
          "translit": "qällədäwall",
          "en": "they have joked"
        }
      },
      "jussive_imperative": {
        "1sg": {
          "fidel": "ልቀልድ",
          "translit": "ləqälləd",
          "en": "let me joke"
        },
        "2sgm": {
          "fidel": "ቀልድ",
          "translit": "qälləd",
          "en": "[you(m.)] joke!"
        },
        "2sgf": {
          "fidel": "ቀልጅ",
          "translit": "qälləǧi",
          "en": "[you (f.)] joke!"
        },
        "3sgm": {
          "fidel": "ይቀልድ",
          "translit": "yəqälləd",
          "en": "let him joke"
        },
        "3sgf": {
          "fidel": "ትቀልድ",
          "translit": "təqälləd",
          "en": "let her joke"
        },
        "1pl": {
          "fidel": "እንቀልድ",
          "translit": "ənqälləd",
          "en": "let us joke"
        },
        "2pl": {
          "fidel": "ቀልዱ",
          "translit": "qällədu",
          "en": "(you) joke!"
        },
        "3pl": {
          "fidel": "ይቀልዱ",
          "translit": "yəqällədu",
          "en": "let them joke"
        }
      },
      "negative_perfect": {
        "1sg": {
          "fidel": "አልቀለድኩም",
          "translit": "alqällädkumm",
          "en": "I didn't joke"
        },
        "2sgm": {
          "fidel": "አልቀለድክም",
          "translit": "alqällädkəmm",
          "en": "you (m.) didn't joke"
        },
        "2sgf": {
          "fidel": "አልቀለድሽም",
          "translit": "alqällädšəmm",
          "en": "you (f.) didn't joke"
        },
        "3sgm": {
          "fidel": "አልቀለደም",
          "translit": "alqällädämm",
          "en": "he didn't joke"
        },
        "3sgf": {
          "fidel": "አልቀለደችም",
          "translit": "alqällädäččəmm",
          "en": "she didn't joke"
        },
        "1pl": {
          "fidel": "አልቀለድንም",
          "translit": "alqällädnəmm",
          "en": "we didn't joke"
        },
        "2pl": {
          "fidel": "አልቀለዳችሁም",
          "translit": "alqällädaččəhumm",
          "en": "you didn't joke"
        },
        "3pl": {
          "fidel": "አልቀለዱም",
          "translit": "alqällädumm",
          "en": "they didn't joke"
        }
      },
      "negative_imperfective": {
        "1sg": {
          "fidel": "አልቀልድም",
          "translit": "alqällədəmm",
          "en": "I don't joke"
        },
        "2sgm": {
          "fidel": "አትቀልድም",
          "translit": "atqällədəmm",
          "en": "you (m.) don't joke"
        },
        "2sgf": {
          "fidel": "አትትቀልጂም",
          "translit": "atqälləǧimm",
          "en": "you (f.) don't joke"
        },
        "3sgm": {
          "fidel": "አይቀልድም",
          "translit": "ayqällədəmm",
          "en": "he doesn't joke"
        },
        "3sgf": {
          "fidel": "አትቀልድም",
          "translit": "atqällədəmm",
          "en": "she doesn't joke"
        },
        "1pl": {
          "fidel": "አንቀልድም",
          "translit": "anqällədəmm",
          "en": "we don't joke"
        },
        "2pl": {
          "fidel": "አትቀልዱም",
          "translit": "atqällədumm",
          "en": "you don't joke"
        },
        "3pl": {
          "fidel": "አይቀልዱም",
          "translit": "ayqällədumm",
          "en": "they don't joke"
        }
      },
      "negative_jussive_imperative": {
        "1sg": {
          "fidel": "አልቀልድ",
          "translit": "alqälləd",
          "en": "let me not joke"
        },
        "2sgm": {
          "fidel": "አትቀልድ",
          "translit": "attəqälləd",
          "en": "[you(m.)] don't joke"
        },
        "2sgf": {
          "fidel": "አትቀልጅ",
          "translit": "attəqälləǧi",
          "en": "[you (f.)] don't joke"
        },
        "3sgm": {
          "fidel": "አይቀልድ",
          "translit": "ayqälləd",
          "en": "let him not joke"
        },
        "3sgf": {
          "fidel": "አትቀልድ",
          "translit": "attəqälləd",
          "en": "let her not joke"
        },
        "1pl": {
          "fidel": "አንቀልድ",
          "translit": "annəqälləd",
          "en": "let us not joke"
        },
        "2pl": {
          "fidel": "አትቀልዱ",
          "translit": "attəqällədu",
          "en": "(you) don't joke"
        },
        "3pl": {
          "fidel": "አይቀልዱ",
          "translit": "ayqällədu",
          "en": "let them not joke"
        }
      }
    },
    "ቀነሰ": {
      "english": "decrease reduce",
      "infinitive": {
        "fidel": "መቀነስ",
        "translit": "mäqännäs"
      },
      "perfect": {
        "1sg": {
          "fidel": "ቀነስኩ",
          "translit": "qännäsku",
          "en": "I decreased"
        },
        "2sgm": {
          "fidel": "ቀነስክ",
          "translit": "qännäsk",
          "en": "you (m.) decreased"
        },
        "2sgf": {
          "fidel": "ቀነስሽ",
          "translit": "qännäsš",
          "en": "you (f.) decreased"
        },
        "3sgm": {
          "fidel": "ቀነሰ",
          "translit": "qännäsä",
          "en": "he decreased"
        },
        "3sgf": {
          "fidel": "ቀነሰች",
          "translit": "qännäsäčč",
          "en": "she decreased"
        },
        "1pl": {
          "fidel": "ቀነስን",
          "translit": "qännäsn",
          "en": "we decreased"
        },
        "2pl": {
          "fidel": "ቀነሳችሁ",
          "translit": "qännäsaččəhu",
          "en": "you decreased"
        },
        "3pl": {
          "fidel": "ቀነሱ",
          "translit": "qännäsu",
          "en": "they decreased"
        }
      },
      "imperfective_compound": {
        "1sg": {
          "fidel": "እቀንሳለሁ",
          "translit": "əqännəsallähu",
          "en": "I decrease / I will decrease"
        },
        "2sgm": {
          "fidel": "ትቀንሳለህ",
          "translit": "təqännəsalläh",
          "en": "you (m.) decrease / you (m.) will decrease"
        },
        "2sgf": {
          "fidel": "ትቀንሺያለሽ",
          "translit": "təqännəšiyalläš",
          "en": "you (f.) decrease / you (f.) will decrease"
        },
        "3sgm": {
          "fidel": "ይቀንሳል",
          "translit": "yəqännəsall",
          "en": "he decreases / he will decrease"
        },
        "3sgf": {
          "fidel": "ትቀንሳለች",
          "translit": "təqännəsalläčč",
          "en": "she decreases / she will decrease"
        },
        "1pl": {
          "fidel": "እንቀንሳለን",
          "translit": "ənqännəsallän",
          "en": "we decrease / we will decrease"
        },
        "2pl": {
          "fidel": "ትቀንሳላችሁ",
          "translit": "təqännəsallaččəhu",
          "en": "you decrease / you will decrease"
        },
        "3pl": {
          "fidel": "ይቀንሳሉ",
          "translit": "yəqännəsallu",
          "en": "they decrease / they will decrease"
        }
      },
      "gerund": {
        "1sg": {
          "fidel": "ቀንሼ",
          "translit": "qännəšše",
          "en": "(I) having decreased"
        },
        "2sgm": {
          "fidel": "ቀንሰህ",
          "translit": "qännəsäh",
          "en": "[you(m.)] having decreased"
        },
        "2sgf": {
          "fidel": "ቀንሰሽ",
          "translit": "qännəsäš",
          "en": "[you (f.)] having decreased"
        },
        "3sgm": {
          "fidel": "ቀንሶ",
          "translit": "qännəso",
          "en": "(he) having decreased"
        },
        "3sgf": {
          "fidel": "ቀንሳ",
          "translit": "qännəsa",
          "en": "(she) having decreased"
        },
        "1pl": {
          "fidel": "ቀንሰን",
          "translit": "qännəsän",
          "en": "(we) having decreased"
        },
        "2pl": {
          "fidel": "ቀንሳችሁ",
          "translit": "qännəsaččəhu",
          "en": "(you) having decreased"
        },
        "3pl": {
          "fidel": "ቀንሰው",
          "translit": "qännəsäw",
          "en": "(they) having decreased"
        }
      },
      "compound_gerund": {
        "1sg": {
          "fidel": "ቀንሼያለሁ",
          "translit": "qännəššeyallähu",
          "en": "I have decreased"
        },
        "2sgm": {
          "fidel": "ቀንሰሃል",
          "translit": "qännəsähall",
          "en": "you (m.) have decreased"
        },
        "2sgf": {
          "fidel": "ቀንሰሻል",
          "translit": "qännəsäšall",
          "en": "you (f.) have decreased"
        },
        "3sgm": {
          "fidel": "ቀንሷል",
          "translit": "qännəswall",
          "en": "he has decreased"
        },
        "3sgf": {
          "fidel": "ቀንሳለች",
          "translit": "qännəsalläčč",
          "en": "she has decreased"
        },
        "1pl": {
          "fidel": "ቀንሰናል",
          "translit": "qännəsänall",
          "en": "we have decreased"
        },
        "2pl": {
          "fidel": "ቀንሳችኋል",
          "translit": "qännəsaččhwall",
          "en": "you have decreased"
        },
        "3pl": {
          "fidel": "ቀንሰዋል",
          "translit": "qännəsäwall",
          "en": "they have decreased"
        }
      },
      "jussive_imperative": {
        "1sg": {
          "fidel": "ልቀንስ",
          "translit": "ləqännəs",
          "en": "let me decrease reduce"
        },
        "2sgm": {
          "fidel": "ቀንስ",
          "translit": "qännəs",
          "en": "[you(m.)] decrease reduce!"
        },
        "2sgf": {
          "fidel": "ቀንሽ",
          "translit": "qännəši",
          "en": "[you (f.)] decrease reduce!"
        },
        "3sgm": {
          "fidel": "ይቀንስ",
          "translit": "yəqännəs",
          "en": "let him decrease reduce"
        },
        "3sgf": {
          "fidel": "ትቀንስ",
          "translit": "təqännəs",
          "en": "let her decrease reduce"
        },
        "1pl": {
          "fidel": "እንቀንስ",
          "translit": "ənqännəs",
          "en": "let us decrease reduce"
        },
        "2pl": {
          "fidel": "ቀንሱ",
          "translit": "qännəsu",
          "en": "(you) decrease reduce!"
        },
        "3pl": {
          "fidel": "ይቀንሱ",
          "translit": "yəqännəsu",
          "en": "let them decrease reduce"
        }
      },
      "negative_perfect": {
        "1sg": {
          "fidel": "አልቀነስኩም",
          "translit": "alqännäskumm",
          "en": "I didn't decrease"
        },
        "2sgm": {
          "fidel": "አልቀነስክም",
          "translit": "alqännäskəmm",
          "en": "you (m.) didn't decrease"
        },
        "2sgf": {
          "fidel": "አልቀነስሽም",
          "translit": "alqännäsšəmm",
          "en": "you (f.) didn't decrease"
        },
        "3sgm": {
          "fidel": "አልቀነሰም",
          "translit": "alqännäsämm",
          "en": "he didn't decrease"
        },
        "3sgf": {
          "fidel": "አልቀነሰችም",
          "translit": "alqännäsäččəmm",
          "en": "she didn't decrease"
        },
        "1pl": {
          "fidel": "አልቀነስንም",
          "translit": "alqännäsnəmm",
          "en": "we didn't decrease"
        },
        "2pl": {
          "fidel": "አልቀነሳችሁም",
          "translit": "alqännäsaččəhumm",
          "en": "you didn't decrease"
        },
        "3pl": {
          "fidel": "አልቀነሱም",
          "translit": "alqännäsumm",
          "en": "they didn't decrease"
        }
      },
      "negative_imperfective": {
        "1sg": {
          "fidel": "አልቀንስም",
          "translit": "alqännəsəmm",
          "en": "I don't decrease"
        },
        "2sgm": {
          "fidel": "አትቀንስም",
          "translit": "atqännəsəmm",
          "en": "you (m.) don't decrease"
        },
        "2sgf": {
          "fidel": "አትትቀንሺም",
          "translit": "atqännəšimm",
          "en": "you (f.) don't decrease"
        },
        "3sgm": {
          "fidel": "አይቀንስም",
          "translit": "ayqännəsəmm",
          "en": "he doesn't decrease"
        },
        "3sgf": {
          "fidel": "አትቀንስም",
          "translit": "atqännəsəmm",
          "en": "she doesn't decrease"
        },
        "1pl": {
          "fidel": "አንቀንስም",
          "translit": "anqännəsəmm",
          "en": "we don't decrease"
        },
        "2pl": {
          "fidel": "አትቀንሱም",
          "translit": "atqännəsumm",
          "en": "you don't decrease"
        },
        "3pl": {
          "fidel": "አይቀንሱም",
          "translit": "ayqännəsumm",
          "en": "they don't decrease"
        }
      },
      "negative_jussive_imperative": {
        "1sg": {
          "fidel": "አልቀንስ",
          "translit": "alqännəs",
          "en": "let me not decrease reduce"
        },
        "2sgm": {
          "fidel": "አትቀንስ",
          "translit": "attəqännəs",
          "en": "[you(m.)] don't decrease reduce"
        },
        "2sgf": {
          "fidel": "አትቀንሽ",
          "translit": "attəqännəši",
          "en": "[you (f.)] don't decrease reduce"
        },
        "3sgm": {
          "fidel": "አይቀንስ",
          "translit": "ayqännəs",
          "en": "let him not decrease reduce"
        },
        "3sgf": {
          "fidel": "አትቀንስ",
          "translit": "attəqännəs",
          "en": "let her not decrease reduce"
        },
        "1pl": {
          "fidel": "አንቀንስ",
          "translit": "annəqännəs",
          "en": "let us not decrease reduce"
        },
        "2pl": {
          "fidel": "አትቀንሱ",
          "translit": "attəqännəsu",
          "en": "(you) don't decrease reduce"
        },
        "3pl": {
          "fidel": "አይቀንሱ",
          "translit": "ayqännəsu",
          "en": "let them not decrease reduce"
        }
      }
    },
    "ቀደሰ": {
      "english": "sanctify",
      "infinitive": {
        "fidel": "መቀደስ",
        "translit": "mäqäddäs"
      },
      "perfect": {
        "1sg": {
          "fidel": "ቀደስኩ",
          "translit": "qäddäsku",
          "en": "I sanctified"
        },
        "2sgm": {
          "fidel": "ቀደስክ",
          "translit": "qäddäsk",
          "en": "you (m.) sanctified"
        },
        "2sgf": {
          "fidel": "ቀደስሽ",
          "translit": "qäddäsš",
          "en": "you (f.) sanctified"
        },
        "3sgm": {
          "fidel": "ቀደሰ",
          "translit": "qäddäsä",
          "en": "he sanctified"
        },
        "3sgf": {
          "fidel": "ቀደሰች",
          "translit": "qäddäsäčč",
          "en": "she sanctified"
        },
        "1pl": {
          "fidel": "ቀደስን",
          "translit": "qäddäsn",
          "en": "we sanctified"
        },
        "2pl": {
          "fidel": "ቀደሳችሁ",
          "translit": "qäddäsaččəhu",
          "en": "you sanctified"
        },
        "3pl": {
          "fidel": "ቀደሱ",
          "translit": "qäddäsu",
          "en": "they sanctified"
        }
      },
      "imperfective_compound": {
        "1sg": {
          "fidel": "እቀድሳለሁ",
          "translit": "əqäddəsallähu",
          "en": "I sanctify / I will sanctify"
        },
        "2sgm": {
          "fidel": "ትቀድሳለህ",
          "translit": "təqäddəsalläh",
          "en": "you (m.) sanctify / you (m.) will sanctify"
        },
        "2sgf": {
          "fidel": "ትቀድሺያለሽ",
          "translit": "təqäddəšiyalläš",
          "en": "you (f.) sanctify / you (f.) will sanctify"
        },
        "3sgm": {
          "fidel": "ይቀድሳል",
          "translit": "yəqäddəsall",
          "en": "he sanctifies / he will sanctify"
        },
        "3sgf": {
          "fidel": "ትቀድሳለች",
          "translit": "təqäddəsalläčč",
          "en": "she sanctifies / she will sanctify"
        },
        "1pl": {
          "fidel": "እንቀድሳለን",
          "translit": "ənqäddəsallän",
          "en": "we sanctify / we will sanctify"
        },
        "2pl": {
          "fidel": "ትቀድሳላችሁ",
          "translit": "təqäddəsallaččəhu",
          "en": "you sanctify / you will sanctify"
        },
        "3pl": {
          "fidel": "ይቀድሳሉ",
          "translit": "yəqäddəsallu",
          "en": "they sanctify / they will sanctify"
        }
      },
      "gerund": {
        "1sg": {
          "fidel": "ቀድሼ",
          "translit": "qäddəšše",
          "en": "(I) having sanctified"
        },
        "2sgm": {
          "fidel": "ቀድሰህ",
          "translit": "qäddəsäh",
          "en": "[you(m.)] having sanctified"
        },
        "2sgf": {
          "fidel": "ቀድሰሽ",
          "translit": "qäddəsäš",
          "en": "[you (f.)] having sanctified"
        },
        "3sgm": {
          "fidel": "ቀድሶ",
          "translit": "qäddəso",
          "en": "(he) having sanctified"
        },
        "3sgf": {
          "fidel": "ቀድሳ",
          "translit": "qäddəsa",
          "en": "(she) having sanctified"
        },
        "1pl": {
          "fidel": "ቀድሰን",
          "translit": "qäddəsän",
          "en": "(we) having sanctified"
        },
        "2pl": {
          "fidel": "ቀድሳችሁ",
          "translit": "qäddəsaččəhu",
          "en": "(you) having sanctified"
        },
        "3pl": {
          "fidel": "ቀድሰው",
          "translit": "qäddəsäw",
          "en": "(they) having sanctified"
        }
      },
      "compound_gerund": {
        "1sg": {
          "fidel": "ቀድሼያለሁ",
          "translit": "qäddəššeyallähu",
          "en": "I have sanctified"
        },
        "2sgm": {
          "fidel": "ቀድሰሃል",
          "translit": "qäddəsähall",
          "en": "you (m.) have sanctified"
        },
        "2sgf": {
          "fidel": "ቀድሰሻል",
          "translit": "qäddəsäšall",
          "en": "you (f.) have sanctified"
        },
        "3sgm": {
          "fidel": "ቀድሷል",
          "translit": "qäddəswall",
          "en": "he has sanctified"
        },
        "3sgf": {
          "fidel": "ቀድሳለች",
          "translit": "qäddəsalläčč",
          "en": "she has sanctified"
        },
        "1pl": {
          "fidel": "ቀድሰናል",
          "translit": "qäddəsänall",
          "en": "we have sanctified"
        },
        "2pl": {
          "fidel": "ቀድሳችኋል",
          "translit": "qäddəsaččhwall",
          "en": "you have sanctified"
        },
        "3pl": {
          "fidel": "ቀድሰዋል",
          "translit": "qäddəsäwall",
          "en": "they have sanctified"
        }
      },
      "jussive_imperative": {
        "1sg": {
          "fidel": "ልቀድስ",
          "translit": "ləqäddəs",
          "en": "let me sanctify"
        },
        "2sgm": {
          "fidel": "ቀድስ",
          "translit": "qäddəs",
          "en": "[you(m.)] sanctify!"
        },
        "2sgf": {
          "fidel": "ቀድሽ",
          "translit": "qäddəši",
          "en": "[you (f.)] sanctify!"
        },
        "3sgm": {
          "fidel": "ይቀድስ",
          "translit": "yəqäddəs",
          "en": "let him sanctify"
        },
        "3sgf": {
          "fidel": "ትቀድስ",
          "translit": "təqäddəs",
          "en": "let her sanctify"
        },
        "1pl": {
          "fidel": "እንቀድስ",
          "translit": "ənqäddəs",
          "en": "let us sanctify"
        },
        "2pl": {
          "fidel": "ቀድሱ",
          "translit": "qäddəsu",
          "en": "(you) sanctify!"
        },
        "3pl": {
          "fidel": "ይቀድሱ",
          "translit": "yəqäddəsu",
          "en": "let them sanctify"
        }
      },
      "negative_perfect": {
        "1sg": {
          "fidel": "አልቀደስኩም",
          "translit": "alqäddäskumm",
          "en": "I didn't sanctify"
        },
        "2sgm": {
          "fidel": "አልቀደስክም",
          "translit": "alqäddäskəmm",
          "en": "you (m.) didn't sanctify"
        },
        "2sgf": {
          "fidel": "አልቀደስሽም",
          "translit": "alqäddäsšəmm",
          "en": "you (f.) didn't sanctify"
        },
        "3sgm": {
          "fidel": "አልቀደሰም",
          "translit": "alqäddäsämm",
          "en": "he didn't sanctify"
        },
        "3sgf": {
          "fidel": "አልቀደሰችም",
          "translit": "alqäddäsäččəmm",
          "en": "she didn't sanctify"
        },
        "1pl": {
          "fidel": "አልቀደስንም",
          "translit": "alqäddäsnəmm",
          "en": "we didn't sanctify"
        },
        "2pl": {
          "fidel": "አልቀደሳችሁም",
          "translit": "alqäddäsaččəhumm",
          "en": "you didn't sanctify"
        },
        "3pl": {
          "fidel": "አልቀደሱም",
          "translit": "alqäddäsumm",
          "en": "they didn't sanctify"
        }
      },
      "negative_imperfective": {
        "1sg": {
          "fidel": "አልቀድስም",
          "translit": "alqäddəsəmm",
          "en": "I don't sanctify"
        },
        "2sgm": {
          "fidel": "አትቀድስም",
          "translit": "atqäddəsəmm",
          "en": "you (m.) don't sanctify"
        },
        "2sgf": {
          "fidel": "አትትቀድሺም",
          "translit": "atqäddəšimm",
          "en": "you (f.) don't sanctify"
        },
        "3sgm": {
          "fidel": "አይቀድስም",
          "translit": "ayqäddəsəmm",
          "en": "he doesn't sanctify"
        },
        "3sgf": {
          "fidel": "አትቀድስም",
          "translit": "atqäddəsəmm",
          "en": "she doesn't sanctify"
        },
        "1pl": {
          "fidel": "አንቀድስም",
          "translit": "anqäddəsəmm",
          "en": "we don't sanctify"
        },
        "2pl": {
          "fidel": "አትቀድሱም",
          "translit": "atqäddəsumm",
          "en": "you don't sanctify"
        },
        "3pl": {
          "fidel": "አይቀድሱም",
          "translit": "ayqäddəsumm",
          "en": "they don't sanctify"
        }
      },
      "negative_jussive_imperative": {
        "1sg": {
          "fidel": "አልቀድስ",
          "translit": "alqäddəs",
          "en": "let me not sanctify"
        },
        "2sgm": {
          "fidel": "አትቀድስ",
          "translit": "attəqäddəs",
          "en": "[you(m.)] don't sanctify"
        },
        "2sgf": {
          "fidel": "አትቀድሽ",
          "translit": "attəqäddəši",
          "en": "[you (f.)] don't sanctify"
        },
        "3sgm": {
          "fidel": "አይቀድስ",
          "translit": "ayqäddəs",
          "en": "let him not sanctify"
        },
        "3sgf": {
          "fidel": "አትቀድስ",
          "translit": "attəqäddəs",
          "en": "let her not sanctify"
        },
        "1pl": {
          "fidel": "አንቀድስ",
          "translit": "annəqäddəs",
          "en": "let us not sanctify"
        },
        "2pl": {
          "fidel": "አትቀድሱ",
          "translit": "attəqäddəsu",
          "en": "(you) don't sanctify"
        },
        "3pl": {
          "fidel": "አይቀድሱ",
          "translit": "ayqäddəsu",
          "en": "let them not sanctify"
        }
      }
    },
    "ቀየጠ": {
      "english": "blend, mix",
      "infinitive": {
        "fidel": "መቀየጥ",
        "translit": "mäqäyyäṭ"
      },
      "perfect": {
        "1sg": {
          "fidel": "ቀየጥኩ",
          "translit": "qäyyäṭku",
          "en": "I blended"
        },
        "2sgm": {
          "fidel": "ቀየጥክ",
          "translit": "qäyyäṭk",
          "en": "you (m.) blended"
        },
        "2sgf": {
          "fidel": "ቀየጥሽ",
          "translit": "qäyyäṭš",
          "en": "you (f.) blended"
        },
        "3sgm": {
          "fidel": "ቀየጠ",
          "translit": "qäyyäṭä",
          "en": "he blended"
        },
        "3sgf": {
          "fidel": "ቀየጠች",
          "translit": "qäyyäṭäčč",
          "en": "she blended"
        },
        "1pl": {
          "fidel": "ቀየጥን",
          "translit": "qäyyäṭn",
          "en": "we blended"
        },
        "2pl": {
          "fidel": "ቀየጣችሁ",
          "translit": "qäyyäṭaččəhu",
          "en": "you blended"
        },
        "3pl": {
          "fidel": "ቀየጡ",
          "translit": "qäyyäṭu",
          "en": "they blended"
        }
      },
      "imperfective_compound": {
        "1sg": {
          "fidel": "እቀይጣለሁ",
          "translit": "əqäyyəṭallähu",
          "en": "I blend / I will blend"
        },
        "2sgm": {
          "fidel": "ትቀይጣለህ",
          "translit": "təqäyyəṭalläh",
          "en": "you (m.) blend / you (m.) will blend"
        },
        "2sgf": {
          "fidel": "ትቀይጪያለሽ",
          "translit": "təqäyyəč̣iyalläš",
          "en": "you (f.) blend / you (f.) will blend"
        },
        "3sgm": {
          "fidel": "ይቀይጣል",
          "translit": "yəqäyyəṭall",
          "en": "he blends / he will blend"
        },
        "3sgf": {
          "fidel": "ትቀይጣለች",
          "translit": "təqäyyəṭalläčč",
          "en": "she blends / she will blend"
        },
        "1pl": {
          "fidel": "እንቀይጣለን",
          "translit": "ənqäyyəṭallän",
          "en": "we blend / we will blend"
        },
        "2pl": {
          "fidel": "ትቀይጣላችሁ",
          "translit": "təqäyyəṭallaččəhu",
          "en": "you blend / you will blend"
        },
        "3pl": {
          "fidel": "ይቀይጣሉ",
          "translit": "yəqäyyəṭallu",
          "en": "they blend / they will blend"
        }
      },
      "gerund": {
        "1sg": {
          "fidel": "ቀይጬ",
          "translit": "qäyyəč̣č̣e",
          "en": "(I) having blended"
        },
        "2sgm": {
          "fidel": "ቀይጠህ",
          "translit": "qäyyəṭäh",
          "en": "[you(m.)] having blended"
        },
        "2sgf": {
          "fidel": "ቀይጠሽ",
          "translit": "qäyyəṭäš",
          "en": "[you (f.)] having blended"
        },
        "3sgm": {
          "fidel": "ቀይጦ",
          "translit": "qäyyəṭo",
          "en": "(he) having blended"
        },
        "3sgf": {
          "fidel": "ቀይጣ",
          "translit": "qäyyəṭa",
          "en": "(she) having blended"
        },
        "1pl": {
          "fidel": "ቀይጠን",
          "translit": "qäyyəṭän",
          "en": "(we) having blended"
        },
        "2pl": {
          "fidel": "ቀይጣችሁ",
          "translit": "qäyyəṭaččəhu",
          "en": "(you) having blended"
        },
        "3pl": {
          "fidel": "ቀይጠው",
          "translit": "qäyyəṭäw",
          "en": "(they) having blended"
        }
      },
      "compound_gerund": {
        "1sg": {
          "fidel": "ቀይጬያለሁ",
          "translit": "qäyyəč̣č̣eyallähu",
          "en": "I have blended"
        },
        "2sgm": {
          "fidel": "ቀይጠሃል",
          "translit": "qäyyəṭähall",
          "en": "you (m.) have blended"
        },
        "2sgf": {
          "fidel": "ቀይጠሻል",
          "translit": "qäyyəṭäšall",
          "en": "you (f.) have blended"
        },
        "3sgm": {
          "fidel": "ቀይጧል",
          "translit": "qäyyəṭwall",
          "en": "he has blended"
        },
        "3sgf": {
          "fidel": "ቀይጣለች",
          "translit": "qäyyəṭalläčč",
          "en": "she has blended"
        },
        "1pl": {
          "fidel": "ቀይጠናል",
          "translit": "qäyyəṭänall",
          "en": "we have blended"
        },
        "2pl": {
          "fidel": "ቀይጣችኋል",
          "translit": "qäyyəṭaččhwall",
          "en": "you have blended"
        },
        "3pl": {
          "fidel": "ቀይጠዋል",
          "translit": "qäyyəṭäwall",
          "en": "they have blended"
        }
      },
      "jussive_imperative": {
        "1sg": {
          "fidel": "ልቀይጥ",
          "translit": "ləqäyyəṭ",
          "en": "let me blend"
        },
        "2sgm": {
          "fidel": "ቀይጥ",
          "translit": "qäyyəṭ",
          "en": "[you(m.)] blend!"
        },
        "2sgf": {
          "fidel": "ቀይጭ",
          "translit": "qäyyəč̣i",
          "en": "[you (f.)] blend!"
        },
        "3sgm": {
          "fidel": "ይቀይጥ",
          "translit": "yəqäyyəṭ",
          "en": "let him blend"
        },
        "3sgf": {
          "fidel": "ትቀይጥ",
          "translit": "təqäyyəṭ",
          "en": "let her blend"
        },
        "1pl": {
          "fidel": "እንቀይጥ",
          "translit": "ənqäyyəṭ",
          "en": "let us blend"
        },
        "2pl": {
          "fidel": "ቀይጡ",
          "translit": "qäyyəṭu",
          "en": "(you) blend!"
        },
        "3pl": {
          "fidel": "ይቀይጡ",
          "translit": "yəqäyyəṭu",
          "en": "let them blend"
        }
      },
      "negative_perfect": {
        "1sg": {
          "fidel": "አልቀየጥኩም",
          "translit": "alqäyyäṭkumm",
          "en": "I didn't blend"
        },
        "2sgm": {
          "fidel": "አልቀየጥክም",
          "translit": "alqäyyäṭkəmm",
          "en": "you (m.) didn't blend"
        },
        "2sgf": {
          "fidel": "አልቀየጥሽም",
          "translit": "alqäyyäṭšəmm",
          "en": "you (f.) didn't blend"
        },
        "3sgm": {
          "fidel": "አልቀየጠም",
          "translit": "alqäyyäṭämm",
          "en": "he didn't blend"
        },
        "3sgf": {
          "fidel": "አልቀየጠችም",
          "translit": "alqäyyäṭäččəmm",
          "en": "she didn't blend"
        },
        "1pl": {
          "fidel": "አልቀየጥንም",
          "translit": "alqäyyäṭnəmm",
          "en": "we didn't blend"
        },
        "2pl": {
          "fidel": "አልቀየጣችሁም",
          "translit": "alqäyyäṭaččəhumm",
          "en": "you didn't blend"
        },
        "3pl": {
          "fidel": "አልቀየጡም",
          "translit": "alqäyyäṭumm",
          "en": "they didn't blend"
        }
      },
      "negative_imperfective": {
        "1sg": {
          "fidel": "አልቀይጥም",
          "translit": "alqäyyəṭəmm",
          "en": "I don't blend"
        },
        "2sgm": {
          "fidel": "አትቀይጥም",
          "translit": "atqäyyəṭəmm",
          "en": "you (m.) don't blend"
        },
        "2sgf": {
          "fidel": "አትትቀይጪም",
          "translit": "atqäyyəč̣imm",
          "en": "you (f.) don't blend"
        },
        "3sgm": {
          "fidel": "አይቀይጥም",
          "translit": "ayqäyyəṭəmm",
          "en": "he doesn't blend"
        },
        "3sgf": {
          "fidel": "አትቀይጥም",
          "translit": "atqäyyəṭəmm",
          "en": "she doesn't blend"
        },
        "1pl": {
          "fidel": "አንቀይጥም",
          "translit": "anqäyyəṭəmm",
          "en": "we don't blend"
        },
        "2pl": {
          "fidel": "አትቀይጡም",
          "translit": "atqäyyəṭumm",
          "en": "you don't blend"
        },
        "3pl": {
          "fidel": "አይቀይጡም",
          "translit": "ayqäyyəṭumm",
          "en": "they don't blend"
        }
      },
      "negative_jussive_imperative": {
        "1sg": {
          "fidel": "አልቀይጥ",
          "translit": "alqäyyəṭ",
          "en": "let me not blend"
        },
        "2sgm": {
          "fidel": "አትቀይጥ",
          "translit": "attəqäyyəṭ",
          "en": "[you(m.)] don't blend"
        },
        "2sgf": {
          "fidel": "አትቀይጭ",
          "translit": "attəqäyyəč̣i",
          "en": "[you (f.)] don't blend"
        },
        "3sgm": {
          "fidel": "አይቀይጥ",
          "translit": "ayqäyyəṭ",
          "en": "let him not blend"
        },
        "3sgf": {
          "fidel": "አትቀይጥ",
          "translit": "attəqäyyəṭ",
          "en": "let her not blend"
        },
        "1pl": {
          "fidel": "አንቀይጥ",
          "translit": "annəqäyyəṭ",
          "en": "let us not blend"
        },
        "2pl": {
          "fidel": "አትቀይጡ",
          "translit": "attəqäyyəṭu",
          "en": "(you) don't blend"
        },
        "3pl": {
          "fidel": "አይቀይጡ",
          "translit": "ayqäyyəṭu",
          "en": "let them not blend"
        }
      }
    },
    "ቀየሰ": {
      "english": "measure (land)",
      "infinitive": {
        "fidel": "መቀየስ",
        "translit": "mäqäyyäs"
      },
      "perfect": {
        "1sg": {
          "fidel": "ቀየስኩ",
          "translit": "qäyyäsku",
          "en": "I measured"
        },
        "2sgm": {
          "fidel": "ቀየስክ",
          "translit": "qäyyäsk",
          "en": "you (m.) measured"
        },
        "2sgf": {
          "fidel": "ቀየስሽ",
          "translit": "qäyyäsš",
          "en": "you (f.) measured"
        },
        "3sgm": {
          "fidel": "c",
          "translit": "qäyyäsä",
          "en": "he measured"
        },
        "3sgf": {
          "fidel": "ቀየሰች",
          "translit": "qäyyäsäčč",
          "en": "she measured"
        },
        "1pl": {
          "fidel": "ቀየስን",
          "translit": "qäyyäsn",
          "en": "we measured"
        },
        "2pl": {
          "fidel": "ቀየሳችሁ",
          "translit": "qäyyäsaččəhu",
          "en": "you measured"
        },
        "3pl": {
          "fidel": "ቀየሱ",
          "translit": "qäyyäsu",
          "en": "they measured"
        }
      },
      "imperfective_compound": {
        "1sg": {
          "fidel": "እቀይሳለሁ",
          "translit": "əqäyyəsallähu",
          "en": "I measure / I will measure"
        },
        "2sgm": {
          "fidel": "ትቀይሳለህ",
          "translit": "təqäyyəsalläh",
          "en": "you (m.) measure / you (m.) will measure"
        },
        "2sgf": {
          "fidel": "ትቀይሺያለሽ",
          "translit": "təqäyyəšiyalläš",
          "en": "you (f.) measure / you (f.) will measure"
        },
        "3sgm": {
          "fidel": "ይቀይሳል",
          "translit": "yəqäyyəsall",
          "en": "he measures / he will measure"
        },
        "3sgf": {
          "fidel": "ትቀይሳለች",
          "translit": "təqäyyəsalläčč",
          "en": "she measures / she will measure"
        },
        "1pl": {
          "fidel": "እንቀይሳለን",
          "translit": "ənqäyyəsallän",
          "en": "we measure / we will measure"
        },
        "2pl": {
          "fidel": "ትቀይሳላችሁ",
          "translit": "təqäyyəsallaččəhu",
          "en": "you measure / you will measure"
        },
        "3pl": {
          "fidel": "ይቀይሳሉ",
          "translit": "yəqäyyəsallu",
          "en": "they measure / they will measure"
        }
      },
      "gerund": {
        "1sg": {
          "fidel": "ቀይሼ",
          "translit": "qäyyəšše",
          "en": "(I) having measured"
        },
        "2sgm": {
          "fidel": "ቀይሰህ",
          "translit": "qäyyəsäh",
          "en": "[you(m.)] having measured"
        },
        "2sgf": {
          "fidel": "ቀይሰሽ",
          "translit": "qäyyəsäš",
          "en": "[you (f.)] having measured"
        },
        "3sgm": {
          "fidel": "ቀይሶ",
          "translit": "qäyyəso",
          "en": "(he) having measured"
        },
        "3sgf": {
          "fidel": "ቀይሳ",
          "translit": "qäyyəsa",
          "en": "(she) having measured"
        },
        "1pl": {
          "fidel": "ቀይሰን",
          "translit": "qäyyəsän",
          "en": "(we) having measured"
        },
        "2pl": {
          "fidel": "ቀይሳችሁ",
          "translit": "qäyyəsaččəhu",
          "en": "(you) having measured"
        },
        "3pl": {
          "fidel": "ቀይሰው",
          "translit": "qäyyəsäw",
          "en": "(they) having measured"
        }
      },
      "compound_gerund": {
        "1sg": {
          "fidel": "ቀይሼያለሁ",
          "translit": "qäyyəššeyallähu",
          "en": "I have measured"
        },
        "2sgm": {
          "fidel": "ቀይሰሃል",
          "translit": "qäyyəsähall",
          "en": "you (m.) have measured"
        },
        "2sgf": {
          "fidel": "ቀይሰሻል",
          "translit": "qäyyəsäšall",
          "en": "you (f.) have measured"
        },
        "3sgm": {
          "fidel": "ቀይሷል",
          "translit": "qäyyəswall",
          "en": "he has measured"
        },
        "3sgf": {
          "fidel": "ቀይሳለች",
          "translit": "qäyyəsalläčč",
          "en": "she has measured"
        },
        "1pl": {
          "fidel": "ቀይሰናል",
          "translit": "qäyyəsänall",
          "en": "we have measured"
        },
        "2pl": {
          "fidel": "ቀይሳችኋል",
          "translit": "qäyyəsaččhwall",
          "en": "you have measured"
        },
        "3pl": {
          "fidel": "ቀይሰዋል",
          "translit": "qäyyəsäwall",
          "en": "they have measured"
        }
      },
      "jussive_imperative": {
        "1sg": {
          "fidel": "ልቀይስ",
          "translit": "ləqäyyəs",
          "en": "let me measure (land)"
        },
        "2sgm": {
          "fidel": "ቀይስ",
          "translit": "qäyyəs",
          "en": "[you(m.)] measure (land)!"
        },
        "2sgf": {
          "fidel": "ቀይሽ",
          "translit": "qäyyəši",
          "en": "[you (f.)] measure (land)!"
        },
        "3sgm": {
          "fidel": "ይቀይስ",
          "translit": "yəqäyyəs",
          "en": "let him measure (land)"
        },
        "3sgf": {
          "fidel": "ትቀይስ",
          "translit": "təqäyyəs",
          "en": "let her measure (land)"
        },
        "1pl": {
          "fidel": "እንቀይስ",
          "translit": "ənqäyyəs",
          "en": "let us measure (land)"
        },
        "2pl": {
          "fidel": "ቀይሱ",
          "translit": "qäyyəsu",
          "en": "(you) measure (land)!"
        },
        "3pl": {
          "fidel": "ይቀይሱ",
          "translit": "yəqäyyəsu",
          "en": "let them measure (land)"
        }
      },
      "negative_perfect": {
        "1sg": {
          "fidel": "አልቀየስኩም",
          "translit": "alqäyyäskumm",
          "en": "I didn't measure"
        },
        "2sgm": {
          "fidel": "አልቀየስክም",
          "translit": "alqäyyäskəmm",
          "en": "you (m.) didn't measure"
        },
        "2sgf": {
          "fidel": "አልቀየስሽም",
          "translit": "alqäyyäsšəmm",
          "en": "you (f.) didn't measure"
        },
        "3sgm": {
          "fidel": "አልቀየሰም",
          "translit": "alqäyyäsämm",
          "en": "he didn't measure"
        },
        "3sgf": {
          "fidel": "አልቀየሰችም",
          "translit": "alqäyyäsäččəmm",
          "en": "she didn't measure"
        },
        "1pl": {
          "fidel": "አልቀየስንም",
          "translit": "alqäyyäsnəmm",
          "en": "we didn't measure"
        },
        "2pl": {
          "fidel": "አልቀየሳችሁም",
          "translit": "alqäyyäsaččəhumm",
          "en": "you didn't measure"
        },
        "3pl": {
          "fidel": "አልቀየሱም",
          "translit": "alqäyyäsumm",
          "en": "they didn't measure"
        }
      },
      "negative_imperfective": {
        "1sg": {
          "fidel": "አልቀይስም",
          "translit": "alqäyyəsəmm",
          "en": "I don't measure"
        },
        "2sgm": {
          "fidel": "አትቀይስም",
          "translit": "atqäyyəsəmm",
          "en": "you (m.) don't measure"
        },
        "2sgf": {
          "fidel": "አትትቀይሺም",
          "translit": "atqäyyəšimm",
          "en": "you (f.) don't measure"
        },
        "3sgm": {
          "fidel": "አይቀይስም",
          "translit": "ayqäyyəsəmm",
          "en": "he doesn't measure"
        },
        "3sgf": {
          "fidel": "አትቀይስም",
          "translit": "atqäyyəsəmm",
          "en": "she doesn't measure"
        },
        "1pl": {
          "fidel": "አንቀይስም",
          "translit": "anqäyyəsəmm",
          "en": "we don't measure"
        },
        "2pl": {
          "fidel": "አትቀይሱም",
          "translit": "atqäyyəsumm",
          "en": "you don't measure"
        },
        "3pl": {
          "fidel": "አይቀይሱም",
          "translit": "ayqäyyəsumm",
          "en": "they don't measure"
        }
      },
      "negative_jussive_imperative": {
        "1sg": {
          "fidel": "አልቀይስ",
          "translit": "alqäyyəs",
          "en": "let me not measure (land)"
        },
        "2sgm": {
          "fidel": "አትቀይስ",
          "translit": "attəqäyyəs",
          "en": "[you(m.)] don't measure (land)"
        },
        "2sgf": {
          "fidel": "አትቀይሽ",
          "translit": "attəqäyyəši",
          "en": "[you (f.)] don't measure (land)"
        },
        "3sgm": {
          "fidel": "አይቀይስ",
          "translit": "ayqäyyəs",
          "en": "let him not measure (land)"
        },
        "3sgf": {
          "fidel": "አትቀይስ",
          "translit": "attəqäyyəs",
          "en": "let her not measure (land)"
        },
        "1pl": {
          "fidel": "አንቀይስ",
          "translit": "annəqäyyəs",
          "en": "let us not measure (land)"
        },
        "2pl": {
          "fidel": "አትቀይሱ",
          "translit": "attəqäyyəsu",
          "en": "(you) don't measure (land)"
        },
        "3pl": {
          "fidel": "አይቀይሱ",
          "translit": "ayqäyyəsu",
          "en": "let them not measure (land)"
        }
      }
    },
    "በከለ": {
      "english": "contaminate, corrupt",
      "infinitive": {
        "fidel": "መበከል",
        "translit": "mäbäkkäl"
      },
      "perfect": {
        "1sg": {
          "fidel": "በከልኩ",
          "translit": "bäkkälku",
          "en": "I contaminated"
        },
        "2sgm": {
          "fidel": "በከልክ",
          "translit": "bäkkälk",
          "en": "you (m.) contaminated"
        },
        "2sgf": {
          "fidel": "በከልሽ",
          "translit": "bäkkälš",
          "en": "you (f.) contaminated"
        },
        "3sgm": {
          "fidel": "በከለ",
          "translit": "bäkkälä",
          "en": "he contaminated"
        },
        "3sgf": {
          "fidel": "በከለች",
          "translit": "bäkkäläčč",
          "en": "she contaminated"
        },
        "1pl": {
          "fidel": "በከልን",
          "translit": "bäkkäln",
          "en": "we contaminated"
        },
        "2pl": {
          "fidel": "በከላችሁ",
          "translit": "bäkkälaččəhu",
          "en": "you contaminated"
        },
        "3pl": {
          "fidel": "በከሉ",
          "translit": "bäkkälu",
          "en": "they contaminated"
        }
      },
      "imperfective_compound": {
        "1sg": {
          "fidel": "እበክላለሁ",
          "translit": "əbäkkəlallähu",
          "en": "I contaminate / I will contaminate"
        },
        "2sgm": {
          "fidel": "ትበክላለህ",
          "translit": "təbäkkəlalläh",
          "en": "you (m.) contaminate / you (m.) will contaminate"
        },
        "2sgf": {
          "fidel": "ትበክያለሽ",
          "translit": "təbäkkəyalläš",
          "en": "you (f.) contaminate / you (f.) will contaminate"
        },
        "3sgm": {
          "fidel": "ይበክላል",
          "translit": "yəbäkkəlall",
          "en": "he contaminates / he will contaminate"
        },
        "3sgf": {
          "fidel": "ትበክላለች",
          "translit": "təbäkkəlalläčč",
          "en": "she contaminates / she will contaminate"
        },
        "1pl": {
          "fidel": "እንበክላለን",
          "translit": "ənbäkkəlallän",
          "en": "we contaminate / we will contaminate"
        },
        "2pl": {
          "fidel": "ትበክላላችሁ",
          "translit": "təbäkkəlallaččəhu",
          "en": "you contaminate / you will contaminate"
        },
        "3pl": {
          "fidel": "ይበክላሉ",
          "translit": "yəbäkkəlallu",
          "en": "they contaminate / they will contaminate"
        }
      },
      "gerund": {
        "1sg": {
          "fidel": "በክዬ",
          "translit": "bäkkəyye",
          "en": "(I) having contaminated"
        },
        "2sgm": {
          "fidel": "በክለህ",
          "translit": "bäkkəläh",
          "en": "[you(m.)] having contaminated"
        },
        "2sgf": {
          "fidel": "በክለሽ",
          "translit": "bäkkəläš",
          "en": "[you (f.)] having contaminated"
        },
        "3sgm": {
          "fidel": "በክሎ",
          "translit": "bäkkəlo",
          "en": "(he) having contaminated"
        },
        "3sgf": {
          "fidel": "በክላ",
          "translit": "bäkkəla",
          "en": "(she) having contaminated"
        },
        "1pl": {
          "fidel": "በክለን",
          "translit": "bäkkəlän",
          "en": "(we) having contaminated"
        },
        "2pl": {
          "fidel": "በክላችሁ",
          "translit": "bäkkəlaččəhu",
          "en": "(you) having contaminated"
        },
        "3pl": {
          "fidel": "በክለው",
          "translit": "bäkkəläw",
          "en": "(they) having contaminated"
        }
      },
      "compound_gerund": {
        "1sg": {
          "fidel": "በክዬያለሁ",
          "translit": "bäkkəyyeyallähu",
          "en": "I have contaminated"
        },
        "2sgm": {
          "fidel": "በክለሃል",
          "translit": "bäkkəlähall",
          "en": "you (m.) have contaminated"
        },
        "2sgf": {
          "fidel": "በክለሻል",
          "translit": "bäkkəläšall",
          "en": "you (f.) have contaminated"
        },
        "3sgm": {
          "fidel": "በክሏል",
          "translit": "bäkkəlwall",
          "en": "he has contaminated"
        },
        "3sgf": {
          "fidel": "በክላለች",
          "translit": "bäkkəlalläčč",
          "en": "she has contaminated"
        },
        "1pl": {
          "fidel": "በክለናል",
          "translit": "bäkkəlänall",
          "en": "we have contaminated"
        },
        "2pl": {
          "fidel": "በክላችኋል",
          "translit": "bäkkəlaččhwall",
          "en": "you have contaminated"
        },
        "3pl": {
          "fidel": "በክለዋል",
          "translit": "bäkkəläwall",
          "en": "they have contaminated"
        }
      },
      "jussive_imperative": {
        "1sg": {
          "fidel": "ልበክል",
          "translit": "ləbäkkəl",
          "en": "let me contaminate"
        },
        "2sgm": {
          "fidel": "በክል",
          "translit": "bäkkəl",
          "en": "[you(m.)] contaminate!"
        },
        "2sgf": {
          "fidel": "በክይ",
          "translit": "bäkkəyi",
          "en": "[you (f.)] contaminate!"
        },
        "3sgm": {
          "fidel": "ይበክል",
          "translit": "yəbäkkəl",
          "en": "let him contaminate"
        },
        "3sgf": {
          "fidel": "ትበክል",
          "translit": "təbäkkəl",
          "en": "let her contaminate"
        },
        "1pl": {
          "fidel": "እንበክል",
          "translit": "ənbäkkəl",
          "en": "let us contaminate"
        },
        "2pl": {
          "fidel": "በክሉ",
          "translit": "bäkkəlu",
          "en": "(you) contaminate!"
        },
        "3pl": {
          "fidel": "ይበክሉ",
          "translit": "yəbäkkəlu",
          "en": "let them contaminate"
        }
      },
      "negative_perfect": {
        "1sg": {
          "fidel": "አልበከልኩም",
          "translit": "albäkkälkumm",
          "en": "I didn't contaminate"
        },
        "2sgm": {
          "fidel": "አልበከልክም",
          "translit": "albäkkälkəmm",
          "en": "you (m.) didn't contaminate"
        },
        "2sgf": {
          "fidel": "አልበከልሽም",
          "translit": "albäkkälšəmm",
          "en": "you (f.) didn't contaminate"
        },
        "3sgm": {
          "fidel": "አልበከለም",
          "translit": "albäkkälämm",
          "en": "he didn't contaminate"
        },
        "3sgf": {
          "fidel": "አልበከለችም",
          "translit": "albäkkäläččəmm",
          "en": "she didn't contaminate"
        },
        "1pl": {
          "fidel": "አልበከልንም",
          "translit": "albäkkälnəmm",
          "en": "we didn't contaminate"
        },
        "2pl": {
          "fidel": "አልበከላችሁም",
          "translit": "albäkkälaččəhumm",
          "en": "you didn't contaminate"
        },
        "3pl": {
          "fidel": "አልበከሉም",
          "translit": "albäkkälumm",
          "en": "they didn't contaminate"
        }
      },
      "negative_imperfective": {
        "1sg": {
          "fidel": "አልበክልም",
          "translit": "albäkkələmm",
          "en": "I don't contaminate"
        },
        "2sgm": {
          "fidel": "አትበክልም",
          "translit": "atbäkkələmm",
          "en": "you (m.) don't contaminate"
        },
        "2sgf": {
          "fidel": "አትትበክዪም",
          "translit": "atbäkkəyimm",
          "en": "you (f.) don't contaminate"
        },
        "3sgm": {
          "fidel": "አይበክልም",
          "translit": "aybäkkələmm",
          "en": "he doesn't contaminate"
        },
        "3sgf": {
          "fidel": "አትበክልም",
          "translit": "atbäkkələmm",
          "en": "she doesn't contaminate"
        },
        "1pl": {
          "fidel": "አንበክልም",
          "translit": "anbäkkələmm",
          "en": "we don't contaminate"
        },
        "2pl": {
          "fidel": "አትበክሉም",
          "translit": "atbäkkəlumm",
          "en": "you don't contaminate"
        },
        "3pl": {
          "fidel": "አይበክሉም",
          "translit": "aybäkkəlumm",
          "en": "they don't contaminate"
        }
      },
      "negative_jussive_imperative": {
        "1sg": {
          "fidel": "አልበክል",
          "translit": "albäkkəl",
          "en": "let me not contaminate"
        },
        "2sgm": {
          "fidel": "አትበክል",
          "translit": "attəbäkkəl",
          "en": "[you(m.)] don't contaminate"
        },
        "2sgf": {
          "fidel": "አትበክይ",
          "translit": "attəbäkkəyi",
          "en": "[you (f.)] don't contaminate"
        },
        "3sgm": {
          "fidel": "አይበክል",
          "translit": "aybäkkəl",
          "en": "let him not contaminate"
        },
        "3sgf": {
          "fidel": "አትበክል",
          "translit": "attəbäkkəl",
          "en": "let her not contaminate"
        },
        "1pl": {
          "fidel": "አንበክል",
          "translit": "annəbäkkəl",
          "en": "let us not contaminate"
        },
        "2pl": {
          "fidel": "አትበክሉ",
          "translit": "attəbäkkəlu",
          "en": "(you) don't contaminate"
        },
        "3pl": {
          "fidel": "አይበክሉ",
          "translit": "aybäkkəlu",
          "en": "let them not contaminate"
        }
      }
    },
    "በተነ": {
      "english": "disperse, scatter",
      "infinitive": {
        "fidel": "መበተን",
        "translit": "mäbättän"
      },
      "perfect": {
        "1sg": {
          "fidel": "በተንኩ",
          "translit": "bättänku",
          "en": "I dispersed"
        },
        "2sgm": {
          "fidel": "በተንክ",
          "translit": "bättänk",
          "en": "you (m.) dispersed"
        },
        "2sgf": {
          "fidel": "በተንሽ",
          "translit": "bättänš",
          "en": "you (f.) dispersed"
        },
        "3sgm": {
          "fidel": "በተነ",
          "translit": "bättänä",
          "en": "he dispersed"
        },
        "3sgf": {
          "fidel": "በተነች",
          "translit": "bättänäčč",
          "en": "she dispersed"
        },
        "1pl": {
          "fidel": "በተንን",
          "translit": "bättänn",
          "en": "we dispersed"
        },
        "2pl": {
          "fidel": "በተናችሁ",
          "translit": "bättänaččəhu",
          "en": "you dispersed"
        },
        "3pl": {
          "fidel": "በተኑ",
          "translit": "bättänu",
          "en": "they dispersed"
        }
      },
      "imperfective_compound": {
        "1sg": {
          "fidel": "እበትናለሁ",
          "translit": "əbättənallähu",
          "en": "I disperse / I will disperse"
        },
        "2sgm": {
          "fidel": "ትበትናለህ",
          "translit": "təbättənalläh",
          "en": "you (m.) disperse / you (m.) will disperse"
        },
        "2sgf": {
          "fidel": "ትበትኚያለሽ",
          "translit": "təbättəñiyalläš",
          "en": "you (f.) disperse / you (f.) will disperse"
        },
        "3sgm": {
          "fidel": "ይበትናል",
          "translit": "yəbättənall",
          "en": "he disperses / he will disperse"
        },
        "3sgf": {
          "fidel": "ትበትናለች",
          "translit": "təbättənalläčč",
          "en": "she disperses / she will disperse"
        },
        "1pl": {
          "fidel": "እንበትናለን",
          "translit": "ənbättənallän",
          "en": "we disperse / we will disperse"
        },
        "2pl": {
          "fidel": "ትበትናላችሁ",
          "translit": "təbättənallaččəhu",
          "en": "you disperse / you will disperse"
        },
        "3pl": {
          "fidel": "ይበትናሉ",
          "translit": "yəbättənallu",
          "en": "they disperse / they will disperse"
        }
      },
      "gerund": {
        "1sg": {
          "fidel": "በትኜ",
          "translit": "bättəññe",
          "en": "(I) having dispersed"
        },
        "2sgm": {
          "fidel": "በትነህ",
          "translit": "bättənäh",
          "en": "[you(m.)] having dispersed"
        },
        "2sgf": {
          "fidel": "በትነሽ",
          "translit": "bättənäš",
          "en": "[you (f.)] having dispersed"
        },
        "3sgm": {
          "fidel": "በትኖ",
          "translit": "bättəno",
          "en": "(he) having dispersed"
        },
        "3sgf": {
          "fidel": "በትና",
          "translit": "bättəna",
          "en": "(she) having dispersed"
        },
        "1pl": {
          "fidel": "በትነን",
          "translit": "bättənän",
          "en": "(we) having dispersed"
        },
        "2pl": {
          "fidel": "በትናችሁ",
          "translit": "bättənaččəhu",
          "en": "(you) having dispersed"
        },
        "3pl": {
          "fidel": "በትነው",
          "translit": "bättənäw",
          "en": "(they) having dispersed"
        }
      },
      "compound_gerund": {
        "1sg": {
          "fidel": "በትኜያለሁ",
          "translit": "bättəññeyallähu",
          "en": "I have dispersed"
        },
        "2sgm": {
          "fidel": "በትነሃል",
          "translit": "bättənähall",
          "en": "you (m.) have dispersed"
        },
        "2sgf": {
          "fidel": "በትነሻል",
          "translit": "bättənäšall",
          "en": "you (f.) have dispersed"
        },
        "3sgm": {
          "fidel": "በትኗል",
          "translit": "bättənwall",
          "en": "he has dispersed"
        },
        "3sgf": {
          "fidel": "በትናለች",
          "translit": "bättənalläčč",
          "en": "she has dispersed"
        },
        "1pl": {
          "fidel": "በትነናል",
          "translit": "bättənänall",
          "en": "we have dispersed"
        },
        "2pl": {
          "fidel": "በትናችኋል",
          "translit": "bättənaččhwall",
          "en": "you have dispersed"
        },
        "3pl": {
          "fidel": "በትነዋል",
          "translit": "bättənäwall",
          "en": "they have dispersed"
        }
      },
      "jussive_imperative": {
        "1sg": {
          "fidel": "ልበትን",
          "translit": "ləbättən",
          "en": "let me disperse"
        },
        "2sgm": {
          "fidel": "በትን",
          "translit": "bättən",
          "en": "[you(m.)] disperse!"
        },
        "2sgf": {
          "fidel": "በትኝ",
          "translit": "bättəñi",
          "en": "[you (f.)] disperse!"
        },
        "3sgm": {
          "fidel": "ይበትን",
          "translit": "yəbättən",
          "en": "let him disperse"
        },
        "3sgf": {
          "fidel": "ትበትን",
          "translit": "təbättən",
          "en": "let her disperse"
        },
        "1pl": {
          "fidel": "እንበትን",
          "translit": "ənbättən",
          "en": "let us disperse"
        },
        "2pl": {
          "fidel": "በትኑ",
          "translit": "bättənu",
          "en": "(you) disperse!"
        },
        "3pl": {
          "fidel": "ይበትኑ",
          "translit": "yəbättənu",
          "en": "let them disperse"
        }
      },
      "negative_perfect": {
        "1sg": {
          "fidel": "አልበተንኩም",
          "translit": "albättänkumm",
          "en": "I didn't disperse"
        },
        "2sgm": {
          "fidel": "አልበተንክም",
          "translit": "albättänkəmm",
          "en": "you (m.) didn't disperse"
        },
        "2sgf": {
          "fidel": "አልበተንሽም",
          "translit": "albättänšəmm",
          "en": "you (f.) didn't disperse"
        },
        "3sgm": {
          "fidel": "አልበተነም",
          "translit": "albättänämm",
          "en": "he didn't disperse"
        },
        "3sgf": {
          "fidel": "አልበተነችም",
          "translit": "albättänäččəmm",
          "en": "she didn't disperse"
        },
        "1pl": {
          "fidel": "አልበተንንም",
          "translit": "albättännəmm",
          "en": "we didn't disperse"
        },
        "2pl": {
          "fidel": "አልበተናችሁም",
          "translit": "albättänaččəhumm",
          "en": "you didn't disperse"
        },
        "3pl": {
          "fidel": "አልበተኑም",
          "translit": "albättänumm",
          "en": "they didn't disperse"
        }
      },
      "negative_imperfective": {
        "1sg": {
          "fidel": "አልበትንም",
          "translit": "albättənəmm",
          "en": "I don't disperse"
        },
        "2sgm": {
          "fidel": "አትበትንም",
          "translit": "atbättənəmm",
          "en": "you (m.) don't disperse"
        },
        "2sgf": {
          "fidel": "አትትበትኚም",
          "translit": "atbättəñimm",
          "en": "you (f.) don't disperse"
        },
        "3sgm": {
          "fidel": "አይበትንም",
          "translit": "aybättənəmm",
          "en": "he doesn't disperse"
        },
        "3sgf": {
          "fidel": "አትበትንም",
          "translit": "atbättənəmm",
          "en": "she doesn't disperse"
        },
        "1pl": {
          "fidel": "አንበትንም",
          "translit": "anbättənəmm",
          "en": "we don't disperse"
        },
        "2pl": {
          "fidel": "አትበትኑም",
          "translit": "atbättənumm",
          "en": "you don't disperse"
        },
        "3pl": {
          "fidel": "አይበትኑም",
          "translit": "aybättənumm",
          "en": "they don't disperse"
        }
      },
      "negative_jussive_imperative": {
        "1sg": {
          "fidel": "አልበትን",
          "translit": "albättən",
          "en": "let me not disperse"
        },
        "2sgm": {
          "fidel": "አትበትን",
          "translit": "attəbättən",
          "en": "[you(m.)] don't disperse"
        },
        "2sgf": {
          "fidel": "አትበትኝ",
          "translit": "attəbättəñi",
          "en": "[you (f.)] don't disperse"
        },
        "3sgm": {
          "fidel": "አይበትን",
          "translit": "aybättən",
          "en": "let him not disperse"
        },
        "3sgf": {
          "fidel": "አትበትን",
          "translit": "attəbättən",
          "en": "let her not disperse"
        },
        "1pl": {
          "fidel": "አንበትን",
          "translit": "annəbättən",
          "en": "let us not disperse"
        },
        "2pl": {
          "fidel": "አትበትኑ",
          "translit": "attəbättənu",
          "en": "(you) don't disperse"
        },
        "3pl": {
          "fidel": "አይበትኑ",
          "translit": "aybättənu",
          "en": "let them not disperse"
        }
      }
    },
    "በየነ": {
      "english": "decree, decide",
      "infinitive": {
        "fidel": "መበየን",
        "translit": "mäbäyyän"
      },
      "perfect": {
        "1sg": {
          "fidel": "በየንኩ",
          "translit": "bäyyänku",
          "en": "I decreed"
        },
        "2sgm": {
          "fidel": "በየንክ",
          "translit": "bäyyänk",
          "en": "you (m.) decreed"
        },
        "2sgf": {
          "fidel": "በየንሽ",
          "translit": "bäyyänš",
          "en": "you (f.) decreed"
        },
        "3sgm": {
          "fidel": "በየነ",
          "translit": "bäyyänä",
          "en": "he decreed"
        },
        "3sgf": {
          "fidel": "በየነች",
          "translit": "bäyyänäčč",
          "en": "she decreed"
        },
        "1pl": {
          "fidel": "በየንን",
          "translit": "bäyyänn",
          "en": "we decreed"
        },
        "2pl": {
          "fidel": "በየናችሁ",
          "translit": "bäyyänaččəhu",
          "en": "you decreed"
        },
        "3pl": {
          "fidel": "በየኑ",
          "translit": "bäyyänu",
          "en": "they decreed"
        }
      },
      "imperfective_compound": {
        "1sg": {
          "fidel": "እበይናለሁ",
          "translit": "əbäyyənallähu",
          "en": "I decree / I will decree"
        },
        "2sgm": {
          "fidel": "ትበይናለህ",
          "translit": "təbäyyənalläh",
          "en": "you (m.) decree / you (m.) will decree"
        },
        "2sgf": {
          "fidel": "ትበይኚያለሽ",
          "translit": "təbäyyəñiyalläš",
          "en": "you (f.) decree / you (f.) will decree"
        },
        "3sgm": {
          "fidel": "ይበይናል",
          "translit": "yəbäyyənall",
          "en": "he decrees / he will decree"
        },
        "3sgf": {
          "fidel": "ትበይናለች",
          "translit": "təbäyyənalläčč",
          "en": "she decrees / she will decree"
        },
        "1pl": {
          "fidel": "እንበይናለን",
          "translit": "ənbäyyənallän",
          "en": "we decree / we will decree"
        },
        "2pl": {
          "fidel": "ትበይናላችሁ",
          "translit": "təbäyyənallaččəhu",
          "en": "you decree / you will decree"
        },
        "3pl": {
          "fidel": "ይበይናሉ",
          "translit": "yəbäyyənallu",
          "en": "they decree / they will decree"
        }
      },
      "gerund": {
        "1sg": {
          "fidel": "በይኜ",
          "translit": "bäyyəññe",
          "en": "(I) having decreed"
        },
        "2sgm": {
          "fidel": "በይነህ",
          "translit": "bäyyənäh",
          "en": "[you(m.)] having decreed"
        },
        "2sgf": {
          "fidel": "በይነሽ",
          "translit": "bäyyənäš",
          "en": "[you (f.)] having decreed"
        },
        "3sgm": {
          "fidel": "በይኖ",
          "translit": "bäyyəno",
          "en": "(he) having decreed"
        },
        "3sgf": {
          "fidel": "በይና",
          "translit": "bäyyəna",
          "en": "(she) having decreed"
        },
        "1pl": {
          "fidel": "በይነን",
          "translit": "bäyyənän",
          "en": "(we) having decreed"
        },
        "2pl": {
          "fidel": "በይናችሁ",
          "translit": "bäyyənaččəhu",
          "en": "(you) having decreed"
        },
        "3pl": {
          "fidel": "በይነው",
          "translit": "bäyyənäw",
          "en": "(they) having decreed"
        }
      },
      "compound_gerund": {
        "1sg": {
          "fidel": "በይኜያለሁ",
          "translit": "bäyyəññeyallähu",
          "en": "I have decreed"
        },
        "2sgm": {
          "fidel": "በይነሃል",
          "translit": "bäyyənähall",
          "en": "you (m.) have decreed"
        },
        "2sgf": {
          "fidel": "በይነሻል",
          "translit": "bäyyənäšall",
          "en": "you (f.) have decreed"
        },
        "3sgm": {
          "fidel": "በይኗል",
          "translit": "bäyyənwall",
          "en": "he has decreed"
        },
        "3sgf": {
          "fidel": "በይናለች",
          "translit": "bäyyənalläčč",
          "en": "she has decreed"
        },
        "1pl": {
          "fidel": "በይነናል",
          "translit": "bäyyənänall",
          "en": "we have decreed"
        },
        "2pl": {
          "fidel": "በይናችኋል",
          "translit": "bäyyənaččhwall",
          "en": "you have decreed"
        },
        "3pl": {
          "fidel": "በይነዋል",
          "translit": "bäyyənäwall",
          "en": "they have decreed"
        }
      },
      "jussive_imperative": {
        "1sg": {
          "fidel": "ልበይን",
          "translit": "ləbäyyən",
          "en": "let me decree"
        },
        "2sgm": {
          "fidel": "በይን",
          "translit": "bäyyən",
          "en": "[you(m.)] decree!"
        },
        "2sgf": {
          "fidel": "በይኝ",
          "translit": "bäyyəñi",
          "en": "[you (f.)] decree!"
        },
        "3sgm": {
          "fidel": "ይበይን",
          "translit": "yəbäyyən",
          "en": "let him decree"
        },
        "3sgf": {
          "fidel": "ትበይን",
          "translit": "təbäyyən",
          "en": "let her decree"
        },
        "1pl": {
          "fidel": "እንበይን",
          "translit": "ənbäyyən",
          "en": "let us decree"
        },
        "2pl": {
          "fidel": "በይኑ",
          "translit": "bäyyənu",
          "en": "(you) decree!"
        },
        "3pl": {
          "fidel": "ይበይኑ",
          "translit": "yəbäyyənu",
          "en": "let them decree"
        }
      },
      "negative_perfect": {
        "1sg": {
          "fidel": "አልበየንኩም",
          "translit": "albäyyänkumm",
          "en": "I didn't decree"
        },
        "2sgm": {
          "fidel": "አልበየንክም",
          "translit": "albäyyänkəmm",
          "en": "you (m.) didn't decree"
        },
        "2sgf": {
          "fidel": "አልበየንሽም",
          "translit": "albäyyänšəmm",
          "en": "you (f.) didn't decree"
        },
        "3sgm": {
          "fidel": "አልበየነም",
          "translit": "albäyyänämm",
          "en": "he didn't decree"
        },
        "3sgf": {
          "fidel": "አልበየነችም",
          "translit": "albäyyänäččəmm",
          "en": "she didn't decree"
        },
        "1pl": {
          "fidel": "አልበየንንም",
          "translit": "albäyyännəmm",
          "en": "we didn't decree"
        },
        "2pl": {
          "fidel": "አልበየናችሁም",
          "translit": "albäyyänaččəhumm",
          "en": "you didn't decree"
        },
        "3pl": {
          "fidel": "አልበየኑም",
          "translit": "albäyyänumm",
          "en": "they didn't decree"
        }
      },
      "negative_imperfective": {
        "1sg": {
          "fidel": "አልበይንም",
          "translit": "albäyyənəmm",
          "en": "I don't decree"
        },
        "2sgm": {
          "fidel": "አትበይንም",
          "translit": "atbäyyənəmm",
          "en": "you (m.) don't decree"
        },
        "2sgf": {
          "fidel": "አትትበይኚም",
          "translit": "atbäyyəñimm",
          "en": "you (f.) don't decree"
        },
        "3sgm": {
          "fidel": "አይበይንም",
          "translit": "aybäyyənəmm",
          "en": "he doesn't decree"
        },
        "3sgf": {
          "fidel": "አትበይንም",
          "translit": "atbäyyənəmm",
          "en": "she doesn't decree"
        },
        "1pl": {
          "fidel": "አንበይንም",
          "translit": "anbäyyənəmm",
          "en": "we don't decree"
        },
        "2pl": {
          "fidel": "አትበይኑም",
          "translit": "atbäyyənumm",
          "en": "you don't decree"
        },
        "3pl": {
          "fidel": "አይበይኑም",
          "translit": "aybäyyənumm",
          "en": "they don't decree"
        }
      },
      "negative_jussive_imperative": {
        "1sg": {
          "fidel": "አልበይን",
          "translit": "albäyyən",
          "en": "let me not decree"
        },
        "2sgm": {
          "fidel": "አትበይን",
          "translit": "attəbäyyən",
          "en": "[you(m.)] don't decree"
        },
        "2sgf": {
          "fidel": "አትበይኝ",
          "translit": "attəbäyyəñi",
          "en": "[you (f.)] don't decree"
        },
        "3sgm": {
          "fidel": "አይበይን",
          "translit": "aybäyyən",
          "en": "let him not decree"
        },
        "3sgf": {
          "fidel": "አትበይን",
          "translit": "attəbäyyən",
          "en": "let her not decree"
        },
        "1pl": {
          "fidel": "አንበይን",
          "translit": "annəbäyyən",
          "en": "let us not decree"
        },
        "2pl": {
          "fidel": "አትበይኑ",
          "translit": "attəbäyyənu",
          "en": "(you) don't decree"
        },
        "3pl": {
          "fidel": "አይበይኑ",
          "translit": "aybäyyənu",
          "en": "let them not decree"
        }
      }
    },
    "በደለ": {
      "english": "offend, wrong",
      "infinitive": {
        "fidel": "መበደል",
        "translit": "mäbäddäl"
      },
      "perfect": {
        "1sg": {
          "fidel": "በደልኩ",
          "translit": "bäddälku",
          "en": "I offended"
        },
        "2sgm": {
          "fidel": "በደልክ",
          "translit": "bäddälk",
          "en": "you (m.) offended"
        },
        "2sgf": {
          "fidel": "በደልሽ",
          "translit": "bäddälš",
          "en": "you (f.) offended"
        },
        "3sgm": {
          "fidel": "በደለ",
          "translit": "bäddälä",
          "en": "he offended"
        },
        "3sgf": {
          "fidel": "በደለች",
          "translit": "bäddäläčč",
          "en": "she offended"
        },
        "1pl": {
          "fidel": "በደልን",
          "translit": "bäddäln",
          "en": "we offended"
        },
        "2pl": {
          "fidel": "በደላችሁ",
          "translit": "bäddälaččəhu",
          "en": "you offended"
        },
        "3pl": {
          "fidel": "በደሉ",
          "translit": "bäddälu",
          "en": "they offended"
        }
      },
      "imperfective_compound": {
        "1sg": {
          "fidel": "እበድላለሁ",
          "translit": "əbäddəlallähu",
          "en": "I offend / I will offend"
        },
        "2sgm": {
          "fidel": "ትበድላለህ",
          "translit": "təbäddəlalläh",
          "en": "you (m.) offend / you (m.) will offend"
        },
        "2sgf": {
          "fidel": "ትበድያለሽ",
          "translit": "təbäddəyalläš",
          "en": "you (f.) offend / you (f.) will offend"
        },
        "3sgm": {
          "fidel": "ይበድላል",
          "translit": "yəbäddəlall",
          "en": "he offends / he will offend"
        },
        "3sgf": {
          "fidel": "ትበድላለች",
          "translit": "təbäddəlalläčč",
          "en": "she offends / she will offend"
        },
        "1pl": {
          "fidel": "እንበድላለን",
          "translit": "ənbäddəlallän",
          "en": "we offend / we will offend"
        },
        "2pl": {
          "fidel": "ትበድላላችሁ",
          "translit": "təbäddəlallaččəhu",
          "en": "you offend / you will offend"
        },
        "3pl": {
          "fidel": "ይበድላሉ",
          "translit": "yəbäddəlallu",
          "en": "they offend / they will offend"
        }
      },
      "gerund": {
        "1sg": {
          "fidel": "በድዬ",
          "translit": "bäddəyye",
          "en": "(I) having offended"
        },
        "2sgm": {
          "fidel": "በድለህ",
          "translit": "bäddəläh",
          "en": "[you(m.)] having offended"
        },
        "2sgf": {
          "fidel": "በድለሽ",
          "translit": "bäddəläš",
          "en": "[you (f.)] having offended"
        },
        "3sgm": {
          "fidel": "በድሎ",
          "translit": "bäddəlo",
          "en": "(he) having offended"
        },
        "3sgf": {
          "fidel": "በድላ",
          "translit": "bäddəla",
          "en": "(she) having offended"
        },
        "1pl": {
          "fidel": "በድለን",
          "translit": "bäddəlän",
          "en": "(we) having offended"
        },
        "2pl": {
          "fidel": "በድላችሁ",
          "translit": "bäddəlaččəhu",
          "en": "(you) having offended"
        },
        "3pl": {
          "fidel": "በድለው",
          "translit": "bäddəläw",
          "en": "(they) having offended"
        }
      },
      "compound_gerund": {
        "1sg": {
          "fidel": "በድዬያለሁ",
          "translit": "bäddəyyeyallähu",
          "en": "I have offended"
        },
        "2sgm": {
          "fidel": "በድለሃል",
          "translit": "bäddəlähall",
          "en": "you (m.) have offended"
        },
        "2sgf": {
          "fidel": "በድለሻል",
          "translit": "bäddəläšall",
          "en": "you (f.) have offended"
        },
        "3sgm": {
          "fidel": "በድሏል",
          "translit": "bäddəlwall",
          "en": "he has offended"
        },
        "3sgf": {
          "fidel": "በድላለች",
          "translit": "bäddəlalläčč",
          "en": "she has offended"
        },
        "1pl": {
          "fidel": "በድለናል",
          "translit": "bäddəlänall",
          "en": "we have offended"
        },
        "2pl": {
          "fidel": "በድላችኋል",
          "translit": "bäddəlaččhwall",
          "en": "you have offended"
        },
        "3pl": {
          "fidel": "በድለዋል",
          "translit": "bäddəläwall",
          "en": "they have offended"
        }
      },
      "jussive_imperative": {
        "1sg": {
          "fidel": "ልበድል",
          "translit": "ləbäddəl",
          "en": "let me offend"
        },
        "2sgm": {
          "fidel": "በድል",
          "translit": "bäddəl",
          "en": "[you(m.)] offend!"
        },
        "2sgf": {
          "fidel": "በድይ",
          "translit": "bäddəyi",
          "en": "[you (f.)] offend!"
        },
        "3sgm": {
          "fidel": "ይበድል",
          "translit": "yəbäddəl",
          "en": "let him offend"
        },
        "3sgf": {
          "fidel": "ትበድል",
          "translit": "təbäddəl",
          "en": "let her offend"
        },
        "1pl": {
          "fidel": "እንበድል",
          "translit": "ənbäddəl",
          "en": "let us offend"
        },
        "2pl": {
          "fidel": "በድሉ",
          "translit": "bäddəlu",
          "en": "(you) offend!"
        },
        "3pl": {
          "fidel": "ይበድሉ",
          "translit": "yəbäddəlu",
          "en": "let them offend"
        }
      },
      "negative_perfect": {
        "1sg": {
          "fidel": "አልበደልኩም",
          "translit": "albäddälkumm",
          "en": "I didn't offend"
        },
        "2sgm": {
          "fidel": "አልበደልክም",
          "translit": "albäddälkəmm",
          "en": "you (m.) didn't offend"
        },
        "2sgf": {
          "fidel": "አልበደልሽም",
          "translit": "albäddälšəmm",
          "en": "you (f.) didn't offend"
        },
        "3sgm": {
          "fidel": "አልበደለም",
          "translit": "albäddälämm",
          "en": "he didn't offend"
        },
        "3sgf": {
          "fidel": "አልበደለችም",
          "translit": "albäddäläččəmm",
          "en": "she didn't offend"
        },
        "1pl": {
          "fidel": "አልበደልንም",
          "translit": "albäddälnəmm",
          "en": "we didn't offend"
        },
        "2pl": {
          "fidel": "አልበደላችሁም",
          "translit": "albäddälaččəhumm",
          "en": "you didn't offend"
        },
        "3pl": {
          "fidel": "አልበደሉም",
          "translit": "albäddälumm",
          "en": "they didn't offend"
        }
      },
      "negative_imperfective": {
        "1sg": {
          "fidel": "አልበድልም",
          "translit": "albäddələmm",
          "en": "I don't offend"
        },
        "2sgm": {
          "fidel": "አትበድልም",
          "translit": "atbäddələmm",
          "en": "you (m.) don't offend"
        },
        "2sgf": {
          "fidel": "አትትበድዪም",
          "translit": "atbäddəyimm",
          "en": "you (f.) don't offend"
        },
        "3sgm": {
          "fidel": "አይበድልም",
          "translit": "aybäddələmm",
          "en": "he doesn't offend"
        },
        "3sgf": {
          "fidel": "አትበድልም",
          "translit": "atbäddələmm",
          "en": "she doesn't offend"
        },
        "1pl": {
          "fidel": "አንበድልም",
          "translit": "anbäddələmm",
          "en": "we don't offend"
        },
        "2pl": {
          "fidel": "አትበድሉም",
          "translit": "atbäddəlumm",
          "en": "you don't offend"
        },
        "3pl": {
          "fidel": "አይበድሉም",
          "translit": "aybäddəlumm",
          "en": "they don't offend"
        }
      },
      "negative_jussive_imperative": {
        "1sg": {
          "fidel": "አልበድል",
          "translit": "albäddəl",
          "en": "let me not offend"
        },
        "2sgm": {
          "fidel": "አትበድል",
          "translit": "attəbäddəl",
          "en": "[you(m.)] don't offend"
        },
        "2sgf": {
          "fidel": "አትበድይ",
          "translit": "attəbäddəyi",
          "en": "[you (f.)] don't offend"
        },
        "3sgm": {
          "fidel": "አይበድል",
          "translit": "aybäddəl",
          "en": "let him not offend"
        },
        "3sgf": {
          "fidel": "አትበድል",
          "translit": "attəbäddəl",
          "en": "let her not offend"
        },
        "1pl": {
          "fidel": "አንበድል",
          "translit": "annəbäddəl",
          "en": "let us not offend"
        },
        "2pl": {
          "fidel": "አትበድሉ",
          "translit": "attəbäddəlu",
          "en": "(you) don't offend"
        },
        "3pl": {
          "fidel": "አይበድሉ",
          "translit": "aybäddəlu",
          "en": "let them not offend"
        }
      }
    },
    "ተረከ": {
      "english": "narrate",
      "infinitive": {
        "fidel": "መተረክ",
        "translit": "mätärräk"
      },
      "perfect": {
        "1sg": {
          "fidel": "ተረክኩ",
          "translit": "tärräkku",
          "en": "I narrated"
        },
        "2sgm": {
          "fidel": "ተረክክ",
          "translit": "tärräkk",
          "en": "you (m.) narrated"
        },
        "2sgf": {
          "fidel": "ተረክሽ",
          "translit": "tärräkš",
          "en": "you (f.) narrated"
        },
        "3sgm": {
          "fidel": "ተረከ",
          "translit": "tärräkä",
          "en": "he narrated"
        },
        "3sgf": {
          "fidel": "ተረከች",
          "translit": "tärräkäčč",
          "en": "she narrated"
        },
        "1pl": {
          "fidel": "ተረክን",
          "translit": "tärräkn",
          "en": "we narrated"
        },
        "2pl": {
          "fidel": "ተረካችሁ",
          "translit": "tärräkaččəhu",
          "en": "you narrated"
        },
        "3pl": {
          "fidel": "ተረኩ",
          "translit": "tärräku",
          "en": "they narrated"
        }
      },
      "imperfective_compound": {
        "1sg": {
          "fidel": "እተርካለሁ",
          "translit": "ətärrəkallähu",
          "en": "I narrate / I will narrate"
        },
        "2sgm": {
          "fidel": "ትተርካለህ",
          "translit": "tətärrəkalläh",
          "en": "you (m.) narrate / you (m.) will narrate"
        },
        "2sgf": {
          "fidel": "ትተርኪያለሽ",
          "translit": "tətärrəkiyalläš",
          "en": "you (f.) narrate / you (f.) will narrate"
        },
        "3sgm": {
          "fidel": "ይተርካል",
          "translit": "yətärrəkall",
          "en": "he narrates / he will narrate"
        },
        "3sgf": {
          "fidel": "ትተርካለች",
          "translit": "tətärrəkalläčč",
          "en": "she narrates / she will narrate"
        },
        "1pl": {
          "fidel": "እንተርካለን",
          "translit": "əntärrəkallän",
          "en": "we narrate / we will narrate"
        },
        "2pl": {
          "fidel": "ትተርካላችሁ",
          "translit": "tətärrəkallaččəhu",
          "en": "you narrate / you will narrate"
        },
        "3pl": {
          "fidel": "ይተርካሉ",
          "translit": "yətärrəkallu",
          "en": "they narrate / they will narrate"
        }
      },
      "gerund": {
        "1sg": {
          "fidel": "ተርኬ",
          "translit": "tärrəkke",
          "en": "(I) having narrated"
        },
        "2sgm": {
          "fidel": "ተርከህ",
          "translit": "tärrəkäh",
          "en": "[you(m.)] having narrated"
        },
        "2sgf": {
          "fidel": "ተርከሽ",
          "translit": "tärrəkäš",
          "en": "[you (f.)] having narrated"
        },
        "3sgm": {
          "fidel": "ተርኮ",
          "translit": "tärrəko",
          "en": "(he) having narrated"
        },
        "3sgf": {
          "fidel": "ተርካ",
          "translit": "tärrəka",
          "en": "(she) having narrated"
        },
        "1pl": {
          "fidel": "ተርከን",
          "translit": "tärrəkän",
          "en": "(we) having narrated"
        },
        "2pl": {
          "fidel": "ተርካችሁ",
          "translit": "tärrəkaččəhu",
          "en": "(you) having narrated"
        },
        "3pl": {
          "fidel": "ተርከው",
          "translit": "tärrəkäw",
          "en": "(they) having narrated"
        }
      },
      "compound_gerund": {
        "1sg": {
          "fidel": "ተርኬያለሁ",
          "translit": "tärrəkkeyallähu",
          "en": "I have narrated"
        },
        "2sgm": {
          "fidel": "ተርከሃል",
          "translit": "tärrəkähall",
          "en": "you (m.) have narrated"
        },
        "2sgf": {
          "fidel": "ተርከሻል",
          "translit": "tärrəkäšall",
          "en": "you (f.) have narrated"
        },
        "3sgm": {
          "fidel": "ተርኳል",
          "translit": "tärrəkwall",
          "en": "he has narrated"
        },
        "3sgf": {
          "fidel": "ተርካለች",
          "translit": "tärrəkalläčč",
          "en": "she has narrated"
        },
        "1pl": {
          "fidel": "ተርከናል",
          "translit": "tärrəkänall",
          "en": "we have narrated"
        },
        "2pl": {
          "fidel": "ተርካችኋል",
          "translit": "tärrəkaččhwall",
          "en": "you have narrated"
        },
        "3pl": {
          "fidel": "ተርከዋል",
          "translit": "tärrəkäwall",
          "en": "they have narrated"
        }
      },
      "jussive_imperative": {
        "1sg": {
          "fidel": "ልተርክ",
          "translit": "lətärrək",
          "en": "let me narrate"
        },
        "2sgm": {
          "fidel": "ተርክ",
          "translit": "tärrək",
          "en": "[you(m.)] narrate!"
        },
        "2sgf": {
          "fidel": "ተርኪ",
          "translit": "tärrəki",
          "en": "[you (f.)] narrate!"
        },
        "3sgm": {
          "fidel": "ይተርክ",
          "translit": "yətärrək",
          "en": "let him narrate"
        },
        "3sgf": {
          "fidel": "ትተርክ",
          "translit": "tətärrək",
          "en": "let her narrate"
        },
        "1pl": {
          "fidel": "እንተርክ",
          "translit": "əntärrək",
          "en": "let us narrate"
        },
        "2pl": {
          "fidel": "ተርኩ",
          "translit": "tärrəku",
          "en": "(you) narrate!"
        },
        "3pl": {
          "fidel": "ይተርኩ",
          "translit": "yətärrəku",
          "en": "let them narrate"
        }
      },
      "negative_perfect": {
        "1sg": {
          "fidel": "አልተረክኩም",
          "translit": "altärräkkumm",
          "en": "I didn't narrate"
        },
        "2sgm": {
          "fidel": "አልተረክክም",
          "translit": "altärräkkəmm",
          "en": "you (m.) didn't narrate"
        },
        "2sgf": {
          "fidel": "አልተረክሽም",
          "translit": "altärräkšəmm",
          "en": "you (f.) didn't narrate"
        },
        "3sgm": {
          "fidel": "አልተረከም",
          "translit": "altärräkämm",
          "en": "he didn't narrate"
        },
        "3sgf": {
          "fidel": "አልተረከችም",
          "translit": "altärräkäččəmm",
          "en": "she didn't narrate"
        },
        "1pl": {
          "fidel": "አልተረክንም",
          "translit": "altärräknəmm",
          "en": "we didn't narrate"
        },
        "2pl": {
          "fidel": "አልተረካችሁም",
          "translit": "altärräkaččəhumm",
          "en": "you didn't narrate"
        },
        "3pl": {
          "fidel": "አልተረኩም",
          "translit": "altärräkumm",
          "en": "they didn't narrate"
        }
      },
      "negative_imperfective": {
        "1sg": {
          "fidel": "አልተርክም",
          "translit": "altärrəkəmm",
          "en": "I don't narrate"
        },
        "2sgm": {
          "fidel": "አትተርክም",
          "translit": "attärrəkəmm",
          "en": "you (m.) don't narrate"
        },
        "2sgf": {
          "fidel": "አትትተርኪም",
          "translit": "attärrəkimm",
          "en": "you (f.) don't narrate"
        },
        "3sgm": {
          "fidel": "አይተርክም",
          "translit": "aytärrəkəmm",
          "en": "he doesn't narrate"
        },
        "3sgf": {
          "fidel": "አትተርክም",
          "translit": "attärrəkəmm",
          "en": "she doesn't narrate"
        },
        "1pl": {
          "fidel": "አንተርክም",
          "translit": "antärrəkəmm",
          "en": "we don't narrate"
        },
        "2pl": {
          "fidel": "አትተርኩም",
          "translit": "attärrəkumm",
          "en": "you don't narrate"
        },
        "3pl": {
          "fidel": "አይተርኩም",
          "translit": "aytärrəkumm",
          "en": "they don't narrate"
        }
      },
      "negative_jussive_imperative": {
        "1sg": {
          "fidel": "አልተርክ",
          "translit": "altärrək",
          "en": "let me not narrate"
        },
        "2sgm": {
          "fidel": "አትተርክ",
          "translit": "attətärrək",
          "en": "[you(m.)] don't narrate"
        },
        "2sgf": {
          "fidel": "አትተርኪ",
          "translit": "attətärrəki",
          "en": "[you (f.)] don't narrate"
        },
        "3sgm": {
          "fidel": "አይተርክ",
          "translit": "aytärrək",
          "en": "let him not narrate"
        },
        "3sgf": {
          "fidel": "አትተርክ",
          "translit": "attətärrək",
          "en": "let her not narrate"
        },
        "1pl": {
          "fidel": "አንተርክ",
          "translit": "annətärrək",
          "en": "let us not narrate"
        },
        "2pl": {
          "fidel": "አትተርኩ",
          "translit": "attətärrəku",
          "en": "(you) don't narrate"
        },
        "3pl": {
          "fidel": "አይተርኩ",
          "translit": "aytärrəku",
          "en": "let them not narrate"
        }
      }
    },
    "ተረተ": {
      "english": "tell a story, tell a tale",
      "infinitive": {
        "fidel": "መተረት",
        "translit": "mätärrät"
      },
      "perfect": {
        "1sg": {
          "fidel": "ተረትኩ",
          "translit": "tärrätku",
          "en": "I told (a story)"
        },
        "2sgm": {
          "fidel": "ተረትክ",
          "translit": "tärrätk",
          "en": "you (m.) told (a story)"
        },
        "2sgf": {
          "fidel": "ተረትሽ",
          "translit": "tärrätš",
          "en": "you (f.) told (a story)"
        },
        "3sgm": {
          "fidel": "ተረተ",
          "translit": "tärrätä",
          "en": "he told (a story)"
        },
        "3sgf": {
          "fidel": "ተረተች",
          "translit": "tärrätäčč",
          "en": "she told (a story)"
        },
        "1pl": {
          "fidel": "ተረትን",
          "translit": "tärrätn",
          "en": "we told (a story)"
        },
        "2pl": {
          "fidel": "ተረታችሁ",
          "translit": "tärrätaččəhu",
          "en": "you told (a story)"
        },
        "3pl": {
          "fidel": "ተረቱ",
          "translit": "tärrätu",
          "en": "they told (a story)"
        }
      },
      "imperfective_compound": {
        "1sg": {
          "fidel": "እተርታለሁ",
          "translit": "ətärrətallähu",
          "en": "I tell (a story) / I will tell (a story)"
        },
        "2sgm": {
          "fidel": "ትተርታለህ",
          "translit": "tətärrətalläh",
          "en": "you (m.) tell (a story) / you (m.) will tell (a story)"
        },
        "2sgf": {
          "fidel": "ትተርቺያለሽ",
          "translit": "tətärrəčiyalläš",
          "en": "you (f.) tell (a story) / you (f.) will tell (a story)"
        },
        "3sgm": {
          "fidel": "ይተርታል",
          "translit": "yətärrətall",
          "en": "he tell (a story)s / he will tell (a story)"
        },
        "3sgf": {
          "fidel": "ትተርታለች",
          "translit": "tətärrətalläčč",
          "en": "she tell (a story)s / she will tell (a story)"
        },
        "1pl": {
          "fidel": "እንተርታለን",
          "translit": "əntärrətallän",
          "en": "we tell (a story) / we will tell (a story)"
        },
        "2pl": {
          "fidel": "ትተርታላችሁ",
          "translit": "tətärrətallaččəhu",
          "en": "you tell (a story) / you will tell (a story)"
        },
        "3pl": {
          "fidel": "ይተርታሉ",
          "translit": "yətärrətallu",
          "en": "they tell (a story) / they will tell (a story)"
        }
      },
      "gerund": {
        "1sg": {
          "fidel": "ተርቼ",
          "translit": "tärrəčče",
          "en": "(I) having told (a story)"
        },
        "2sgm": {
          "fidel": "ተርተህ",
          "translit": "tärrətäh",
          "en": "[you(m.)] having told (a story)"
        },
        "2sgf": {
          "fidel": "ተርተሽ",
          "translit": "tärrətäš",
          "en": "[you (f.)] having told (a story)"
        },
        "3sgm": {
          "fidel": "ተርቶ",
          "translit": "tärrəto",
          "en": "(he) having told (a story)"
        },
        "3sgf": {
          "fidel": "ተርታ",
          "translit": "tärrəta",
          "en": "(she) having told (a story)"
        },
        "1pl": {
          "fidel": "ተርተን",
          "translit": "tärrətän",
          "en": "(we) having told (a story)"
        },
        "2pl": {
          "fidel": "ተርታችሁ",
          "translit": "tärrətaččəhu",
          "en": "(you) having told (a story)"
        },
        "3pl": {
          "fidel": "ተርተው",
          "translit": "tärrətäw",
          "en": "(they) having told (a story)"
        }
      },
      "compound_gerund": {
        "1sg": {
          "fidel": "ተርቼያለሁ",
          "translit": "tärrəččeyallähu",
          "en": "I have told (a story)"
        },
        "2sgm": {
          "fidel": "ተርተሃል",
          "translit": "tärrətähall",
          "en": "you (m.) have told (a story)"
        },
        "2sgf": {
          "fidel": "ተርተሻል",
          "translit": "tärrətäšall",
          "en": "you (f.) have told (a story)"
        },
        "3sgm": {
          "fidel": "ተርቷል",
          "translit": "tärrətwall",
          "en": "he has told (a story)"
        },
        "3sgf": {
          "fidel": "ተርታለች",
          "translit": "tärrətalläčč",
          "en": "she has told (a story)"
        },
        "1pl": {
          "fidel": "ተርተናል",
          "translit": "tärrətänall",
          "en": "we have told (a story)"
        },
        "2pl": {
          "fidel": "ተርታችኋል",
          "translit": "tärrətaččhwall",
          "en": "you have told (a story)"
        },
        "3pl": {
          "fidel": "ተርተዋል",
          "translit": "tärrətäwall",
          "en": "they have told (a story)"
        }
      },
      "jussive_imperative": {
        "1sg": {
          "fidel": "ልተርት",
          "translit": "lətärrət",
          "en": "let me tell a story"
        },
        "2sgm": {
          "fidel": "ተርት",
          "translit": "tärrət",
          "en": "[you(m.)] tell a story!"
        },
        "2sgf": {
          "fidel": "ተርች",
          "translit": "tärrəči",
          "en": "[you (f.)] tell a story!"
        },
        "3sgm": {
          "fidel": "ይተርት",
          "translit": "yətärrət",
          "en": "let him tell a story"
        },
        "3sgf": {
          "fidel": "ትተርት",
          "translit": "tətärrət",
          "en": "let her tell a story"
        },
        "1pl": {
          "fidel": "እንተርት",
          "translit": "əntärrət",
          "en": "let us tell a story"
        },
        "2pl": {
          "fidel": "ተርቱ",
          "translit": "tärrətu",
          "en": "(you) tell a story!"
        },
        "3pl": {
          "fidel": "ይተርቱ",
          "translit": "yətärrətu",
          "en": "let them tell a story"
        }
      },
      "negative_perfect": {
        "1sg": {
          "fidel": "አልተረትኩም",
          "translit": "altärrätkumm",
          "en": "I didn't tell (a story)"
        },
        "2sgm": {
          "fidel": "አልተረትክም",
          "translit": "altärrätkəmm",
          "en": "you (m.) didn't tell (a story)"
        },
        "2sgf": {
          "fidel": "አልተረትሽም",
          "translit": "altärrätšəmm",
          "en": "you (f.) didn't tell (a story)"
        },
        "3sgm": {
          "fidel": "አልተረተም",
          "translit": "altärrätämm",
          "en": "he didn't tell (a story)"
        },
        "3sgf": {
          "fidel": "አልተረተችም",
          "translit": "altärrätäččəmm",
          "en": "she didn't tell (a story)"
        },
        "1pl": {
          "fidel": "አልተረትንም",
          "translit": "altärrätnəmm",
          "en": "we didn't tell (a story)"
        },
        "2pl": {
          "fidel": "አልተረታችሁም",
          "translit": "altärrätaččəhumm",
          "en": "you didn't tell (a story)"
        },
        "3pl": {
          "fidel": "አልተረቱም",
          "translit": "altärrätumm",
          "en": "they didn't tell (a story)"
        }
      },
      "negative_imperfective": {
        "1sg": {
          "fidel": "አልተርትም",
          "translit": "altärrətəmm",
          "en": "I don't tell (a story)"
        },
        "2sgm": {
          "fidel": "አትተርትም",
          "translit": "attärrətəmm",
          "en": "you (m.) don't tell (a story)"
        },
        "2sgf": {
          "fidel": "አትትተርቺም",
          "translit": "attärrəčimm",
          "en": "you (f.) don't tell (a story)"
        },
        "3sgm": {
          "fidel": "አይተርትም",
          "translit": "aytärrətəmm",
          "en": "he doesn't tell (a story)"
        },
        "3sgf": {
          "fidel": "አትተርትም",
          "translit": "attärrətəmm",
          "en": "she doesn't tell (a story)"
        },
        "1pl": {
          "fidel": "አንተርትም",
          "translit": "antärrətəmm",
          "en": "we don't tell (a story)"
        },
        "2pl": {
          "fidel": "አትተርቱም",
          "translit": "attärrətumm",
          "en": "you don't tell (a story)"
        },
        "3pl": {
          "fidel": "አይተርቱም",
          "translit": "aytärrətumm",
          "en": "they don't tell (a story)"
        }
      },
      "negative_jussive_imperative": {
        "1sg": {
          "fidel": "አልተርት",
          "translit": "altärrət",
          "en": "let me not tell a story"
        },
        "2sgm": {
          "fidel": "አትተርት",
          "translit": "attətärrət",
          "en": "[you(m.)] don't tell a story"
        },
        "2sgf": {
          "fidel": "አትተርች",
          "translit": "attətärrəči",
          "en": "[you (f.)] don't tell a story"
        },
        "3sgm": {
          "fidel": "አይተርት",
          "translit": "aytärrət",
          "en": "let him not tell a story"
        },
        "3sgf": {
          "fidel": "አትተርት",
          "translit": "attətärrət",
          "en": "let her not tell a story"
        },
        "1pl": {
          "fidel": "አንተርት",
          "translit": "annətärrət",
          "en": "let us not tell a story"
        },
        "2pl": {
          "fidel": "አትተርቱ",
          "translit": "attətärrətu",
          "en": "(you) don't tell a story"
        },
        "3pl": {
          "fidel": "አይተርቱ",
          "translit": "aytärrətu",
          "en": "let them not tell a story"
        }
      }
    },
    "ተመነ": {
      "english": "put a price, give a price",
      "infinitive": {
        "fidel": "መተመን",
        "translit": "mätämmän"
      },
      "perfect": {
        "1sg": {
          "fidel": "ተመንኩ",
          "translit": "tämmänku",
          "en": "I put a price"
        },
        "2sgm": {
          "fidel": "ተመንክ",
          "translit": "tämmänk",
          "en": "you (m.) put a price"
        },
        "2sgf": {
          "fidel": "ተመንሽ",
          "translit": "tämmänš",
          "en": "you (f.) put a price"
        },
        "3sgm": {
          "fidel": "ተመነ",
          "translit": "tämmänä",
          "en": "he put a price"
        },
        "3sgf": {
          "fidel": "ተመነች",
          "translit": "tämmänäčč",
          "en": "she put a price"
        },
        "1pl": {
          "fidel": "ተመንን",
          "translit": "tämmänn",
          "en": "we put a price"
        },
        "2pl": {
          "fidel": "ተመናችሁ",
          "translit": "tämmänaččəhu",
          "en": "you put a price"
        },
        "3pl": {
          "fidel": "ተመኑ",
          "translit": "tämmänu",
          "en": "they put a price"
        }
      },
      "imperfective_compound": {
        "1sg": {
          "fidel": "እተምናለሁ",
          "translit": "ətämmənallähu",
          "en": "I put a price / I will put a price"
        },
        "2sgm": {
          "fidel": "ትተምናለህ",
          "translit": "tətämmənalläh",
          "en": "you (m.) put a price / you (m.) will put a price"
        },
        "2sgf": {
          "fidel": "ትተምኚያለሽ",
          "translit": "tətämməñiyalläš",
          "en": "you (f.) put a price / you (f.) will put a price"
        },
        "3sgm": {
          "fidel": "ይተምናል",
          "translit": "yətämmənall",
          "en": "he put a prices / he will put a price"
        },
        "3sgf": {
          "fidel": "ትተምናለች",
          "translit": "tətämmənalläčč",
          "en": "she put a prices / she will put a price"
        },
        "1pl": {
          "fidel": "እንተምናለን",
          "translit": "əntämmənallän",
          "en": "we put a price / we will put a price"
        },
        "2pl": {
          "fidel": "ትተምናላችሁ",
          "translit": "tətämmənallaččəhu",
          "en": "you put a price / you will put a price"
        },
        "3pl": {
          "fidel": "ይተምናሉ",
          "translit": "yətämmənallu",
          "en": "they put a price / they will put a price"
        }
      },
      "gerund": {
        "1sg": {
          "fidel": "ተምኜ",
          "translit": "tämməññe",
          "en": "(I) having put a price"
        },
        "2sgm": {
          "fidel": "ተምነህ",
          "translit": "tämmənäh",
          "en": "[you(m.)] having put a price"
        },
        "2sgf": {
          "fidel": "ተምነሽ",
          "translit": "tämmənäš",
          "en": "[you (f.)] having put a price"
        },
        "3sgm": {
          "fidel": "ተምኖ",
          "translit": "tämməno",
          "en": "(he) having put a price"
        },
        "3sgf": {
          "fidel": "ተምና",
          "translit": "tämməna",
          "en": "(she) having put a price"
        },
        "1pl": {
          "fidel": "ተምነን",
          "translit": "tämmənän",
          "en": "(we) having put a price"
        },
        "2pl": {
          "fidel": "ተምናችሁ",
          "translit": "tämmənaččəhu",
          "en": "(you) having put a price"
        },
        "3pl": {
          "fidel": "ተምነው",
          "translit": "tämmənäw",
          "en": "(they) having put a price"
        }
      },
      "compound_gerund": {
        "1sg": {
          "fidel": "ተምኜያለሁ",
          "translit": "tämməññeyallähu",
          "en": "I have put a price"
        },
        "2sgm": {
          "fidel": "ተምነሃል",
          "translit": "tämmənähall",
          "en": "you (m.) have put a price"
        },
        "2sgf": {
          "fidel": "ተምነሻል",
          "translit": "tämmənäšall",
          "en": "you (f.) have put a price"
        },
        "3sgm": {
          "fidel": "ተምኗል",
          "translit": "tämmənwall",
          "en": "he has put a price"
        },
        "3sgf": {
          "fidel": "ተምናለች",
          "translit": "tämmənalläčč",
          "en": "she has put a price"
        },
        "1pl": {
          "fidel": "ተምነናል",
          "translit": "tämmənänall",
          "en": "we have put a price"
        },
        "2pl": {
          "fidel": "ተምናችኋል",
          "translit": "tämmənaččhwall",
          "en": "you have put a price"
        },
        "3pl": {
          "fidel": "ተምነዋል",
          "translit": "tämmənäwall",
          "en": "they have put a price"
        }
      },
      "jussive_imperative": {
        "1sg": {
          "fidel": "ልተምን",
          "translit": "lətämmən",
          "en": "let me put a price"
        },
        "2sgm": {
          "fidel": "ተምን",
          "translit": "tämmən",
          "en": "[you(m.)] put a price!"
        },
        "2sgf": {
          "fidel": "ተምኝ",
          "translit": "tämməñi",
          "en": "[you (f.)] put a price!"
        },
        "3sgm": {
          "fidel": "ይተምን",
          "translit": "yətämmən",
          "en": "let him put a price"
        },
        "3sgf": {
          "fidel": "ትተምን",
          "translit": "tətämmən",
          "en": "let her put a price"
        },
        "1pl": {
          "fidel": "እንተምን",
          "translit": "əntämmən",
          "en": "let us put a price"
        },
        "2pl": {
          "fidel": "ተምኑ",
          "translit": "tämmənu",
          "en": "(you) put a price!"
        },
        "3pl": {
          "fidel": "ይተምኑ",
          "translit": "yətämmənu",
          "en": "let them put a price"
        }
      },
      "negative_perfect": {
        "1sg": {
          "fidel": "አልተመንኩም",
          "translit": "altämmänkumm",
          "en": "I didn't put a price"
        },
        "2sgm": {
          "fidel": "አልተመንክም",
          "translit": "altämmänkəmm",
          "en": "you (m.) didn't put a price"
        },
        "2sgf": {
          "fidel": "አልተመንሽም",
          "translit": "altämmänšəmm",
          "en": "you (f.) didn't put a price"
        },
        "3sgm": {
          "fidel": "አልተመነም",
          "translit": "altämmänämm",
          "en": "he didn't put a price"
        },
        "3sgf": {
          "fidel": "አልተመነችም",
          "translit": "altämmänäččəmm",
          "en": "she didn't put a price"
        },
        "1pl": {
          "fidel": "አልተመንንም",
          "translit": "altämmännəmm",
          "en": "we didn't put a price"
        },
        "2pl": {
          "fidel": "አልተመናችሁም",
          "translit": "altämmänaččəhumm",
          "en": "you didn't put a price"
        },
        "3pl": {
          "fidel": "አልተመኑም",
          "translit": "altämmänumm",
          "en": "they didn't put a price"
        }
      },
      "negative_imperfective": {
        "1sg": {
          "fidel": "አልተምንም",
          "translit": "altämmənəmm",
          "en": "I don't put a price"
        },
        "2sgm": {
          "fidel": "አትተምንም",
          "translit": "attämmənəmm",
          "en": "you (m.) don't put a price"
        },
        "2sgf": {
          "fidel": "አትትተምኚም",
          "translit": "attämməñimm",
          "en": "you (f.) don't put a price"
        },
        "3sgm": {
          "fidel": "አይተምንም",
          "translit": "aytämmənəmm",
          "en": "he doesn't put a price"
        },
        "3sgf": {
          "fidel": "አትተምንም",
          "translit": "attämmənəmm",
          "en": "she doesn't put a price"
        },
        "1pl": {
          "fidel": "አንተምንም",
          "translit": "antämmənəmm",
          "en": "we don't put a price"
        },
        "2pl": {
          "fidel": "አትተምኑም",
          "translit": "attämmənumm",
          "en": "you don't put a price"
        },
        "3pl": {
          "fidel": "አይተምኑም",
          "translit": "aytämmənumm",
          "en": "they don't put a price"
        }
      },
      "negative_jussive_imperative": {
        "1sg": {
          "fidel": "አልተምን",
          "translit": "altämmən",
          "en": "let me not put a price"
        },
        "2sgm": {
          "fidel": "አትተምን",
          "translit": "attətämmən",
          "en": "[you(m.)] don't put a price"
        },
        "2sgf": {
          "fidel": "አትተምኝ",
          "translit": "attətämməñi",
          "en": "[you (f.)] don't put a price"
        },
        "3sgm": {
          "fidel": "አይተምን",
          "translit": "aytämmən",
          "en": "let him not put a price"
        },
        "3sgf": {
          "fidel": "አትተምን",
          "translit": "attətämmən",
          "en": "let her not put a price"
        },
        "1pl": {
          "fidel": "አንተምን",
          "translit": "annətämmən",
          "en": "let us not put a price"
        },
        "2pl": {
          "fidel": "አትተምኑ",
          "translit": "attətämmənu",
          "en": "(you) don't put a price"
        },
        "3pl": {
          "fidel": "አይተምኑ",
          "translit": "aytämmənu",
          "en": "let them not put a price"
        }
      }
    },
    "ተከዘ": {
      "english": "be sad, be pensive",
      "infinitive": {
        "fidel": "መተከዝ",
        "translit": "mätäkkäz"
      },
      "perfect": {
        "1sg": {
          "fidel": "ተከዝኩ",
          "translit": "täkkäzku",
          "en": "I was sad"
        },
        "2sgm": {
          "fidel": "ተከዝክ",
          "translit": "täkkäzk",
          "en": "you (m.) were sad"
        },
        "2sgf": {
          "fidel": "ተከዝሽ",
          "translit": "täkkäzš",
          "en": "you (f.) were sad"
        },
        "3sgm": {
          "fidel": "ተከዘ",
          "translit": "täkkäzä",
          "en": "he was sad"
        },
        "3sgf": {
          "fidel": "ተከዘች",
          "translit": "täkkäzäčč",
          "en": "she was sad"
        },
        "1pl": {
          "fidel": "ተከዝን",
          "translit": "täkkäzn",
          "en": "we were sad"
        },
        "2pl": {
          "fidel": "ተከዛችሁ",
          "translit": "täkkäzaččəhu",
          "en": "you were sad"
        },
        "3pl": {
          "fidel": "ተከዙ",
          "translit": "täkkäzu",
          "en": "they were sad"
        }
      },
      "imperfective_compound": {
        "1sg": {
          "fidel": "እተክዛለሁ",
          "translit": "ətäkkəzallähu",
          "en": "I be sad / I will be sad"
        },
        "2sgm": {
          "fidel": "ትተክዛለህ",
          "translit": "tətäkkəzalläh",
          "en": "you (m.) be sad / you (m.) will be sad"
        },
        "2sgf": {
          "fidel": "ትተክዢያለሽ",
          "translit": "tətäkkəžiyalläš",
          "en": "you (f.) be sad / you (f.) will be sad"
        },
        "3sgm": {
          "fidel": "ይተክዛል",
          "translit": "yətäkkəzall",
          "en": "he be sads / he will be sad"
        },
        "3sgf": {
          "fidel": "ትተክዛለች",
          "translit": "tətäkkəzalläčč",
          "en": "she be sads / she will be sad"
        },
        "1pl": {
          "fidel": "እንተክዛለን",
          "translit": "əntäkkəzallän",
          "en": "we be sad / we will be sad"
        },
        "2pl": {
          "fidel": "ትተክዛላችሁ",
          "translit": "tətäkkəzallaččəhu",
          "en": "you be sad / you will be sad"
        },
        "3pl": {
          "fidel": "ይተክዛሉ",
          "translit": "yətäkkəzallu",
          "en": "they be sad / they will be sad"
        }
      },
      "gerund": {
        "1sg": {
          "fidel": "ተክዤ",
          "translit": "täkkəžže",
          "en": "(I) having been sad"
        },
        "2sgm": {
          "fidel": "ተክዘህ",
          "translit": "täkkəzäh",
          "en": "[you(m.)] having been sad"
        },
        "2sgf": {
          "fidel": "ተክዘሽ",
          "translit": "täkkəzäš",
          "en": "[you (f.)] having been sad"
        },
        "3sgm": {
          "fidel": "ተክዞ",
          "translit": "täkkəzo",
          "en": "(he) having been sad"
        },
        "3sgf": {
          "fidel": "ተክዛ",
          "translit": "täkkəza",
          "en": "(she) having been sad"
        },
        "1pl": {
          "fidel": "ተክዘን",
          "translit": "täkkəzän",
          "en": "(we) having been sad"
        },
        "2pl": {
          "fidel": "ተክዛችሁ",
          "translit": "täkkəzaččəhu",
          "en": "(you) having been sad"
        },
        "3pl": {
          "fidel": "ተክዘው",
          "translit": "täkkəzäw",
          "en": "(they) having been sad"
        }
      },
      "compound_gerund": {
        "1sg": {
          "fidel": "ተክዤያለሁ",
          "translit": "täkkəžžeyallähu",
          "en": "I have been sad"
        },
        "2sgm": {
          "fidel": "ተክዘሃል",
          "translit": "täkkəzähall",
          "en": "you (m.) have been sad"
        },
        "2sgf": {
          "fidel": "ተክዘሻል",
          "translit": "täkkəzäšall",
          "en": "you (f.) have been sad"
        },
        "3sgm": {
          "fidel": "ተክዝል",
          "translit": "täkkəzwall",
          "en": "he has been sad"
        },
        "3sgf": {
          "fidel": "ተክዛለች",
          "translit": "täkkəzalläčč",
          "en": "she has been sad"
        },
        "1pl": {
          "fidel": "ተክዘናል",
          "translit": "täkkəzänall",
          "en": "we have been sad"
        },
        "2pl": {
          "fidel": "ተክዛችኋል",
          "translit": "täkkəzaččhwall",
          "en": "you have been sad"
        },
        "3pl": {
          "fidel": "ተክዘዋል",
          "translit": "täkkəzäwall",
          "en": "they have been sad"
        }
      },
      "jussive_imperative": {
        "1sg": {
          "fidel": "ልተክዝ",
          "translit": "lətäkkəz",
          "en": "let me be sad"
        },
        "2sgm": {
          "fidel": "ተክዝ",
          "translit": "täkkəz",
          "en": "[you(m.)] be sad!"
        },
        "2sgf": {
          "fidel": "ተክዥ",
          "translit": "täkkəži",
          "en": "[you (f.)] be sad!"
        },
        "3sgm": {
          "fidel": "ይተክዝ",
          "translit": "yətäkkəz",
          "en": "let him be sad"
        },
        "3sgf": {
          "fidel": "ትተክዝ",
          "translit": "tətäkkəz",
          "en": "let her be sad"
        },
        "1pl": {
          "fidel": "እንተክዝ",
          "translit": "əntäkkəz",
          "en": "let us be sad"
        },
        "2pl": {
          "fidel": "ተክዙ",
          "translit": "täkkəzu",
          "en": "(you) be sad!"
        },
        "3pl": {
          "fidel": "ይተክዙ",
          "translit": "yətäkkəzu",
          "en": "let them be sad"
        }
      },
      "negative_perfect": {
        "1sg": {
          "fidel": "አልተከዝኩም",
          "translit": "altäkkäzkumm",
          "en": "I wasn't sad"
        },
        "2sgm": {
          "fidel": "አልተከዝክም",
          "translit": "altäkkäzkəmm",
          "en": "you (m.) weren't sad"
        },
        "2sgf": {
          "fidel": "አልተከዝሽም",
          "translit": "altäkkäzšəmm",
          "en": "you (f.) weren't sad"
        },
        "3sgm": {
          "fidel": "አልተከዘም",
          "translit": "altäkkäzämm",
          "en": "he wasn't sad"
        },
        "3sgf": {
          "fidel": "አልተከዘችም",
          "translit": "altäkkäzäččəmm",
          "en": "she wasn't sad"
        },
        "1pl": {
          "fidel": "አልተከዝንም",
          "translit": "altäkkäznəmm",
          "en": "we weren't sad"
        },
        "2pl": {
          "fidel": "አልተከዛችሁም",
          "translit": "altäkkäzaččəhumm",
          "en": "you weren't sad"
        },
        "3pl": {
          "fidel": "አልተከዙም",
          "translit": "altäkkäzumm",
          "en": "they weren't sad"
        }
      },
      "negative_imperfective": {
        "1sg": {
          "fidel": "አልተክዝም",
          "translit": "altäkkəzəmm",
          "en": "I am not sad"
        },
        "2sgm": {
          "fidel": "አትተክዝም",
          "translit": "attäkkəzəmm",
          "en": "you (m.) are not sad"
        },
        "2sgf": {
          "fidel": "አትትተክዢም",
          "translit": "attäkkəžimm",
          "en": "you (f.) are not sad"
        },
        "3sgm": {
          "fidel": "አይተክዝም",
          "translit": "aytäkkəzəmm",
          "en": "he is not sad"
        },
        "3sgf": {
          "fidel": "አትተክዝም",
          "translit": "attäkkəzəmm",
          "en": "she is not sad"
        },
        "1pl": {
          "fidel": "አንተክዝም",
          "translit": "antäkkəzəmm",
          "en": "we are not sad"
        },
        "2pl": {
          "fidel": "አትተክዙም",
          "translit": "attäkkəzumm",
          "en": "you are not sad"
        },
        "3pl": {
          "fidel": "አይተክዙም",
          "translit": "aytäkkəzumm",
          "en": "they are not sad"
        }
      },
      "negative_jussive_imperative": {
        "1sg": {
          "fidel": "አልተክዝ",
          "translit": "altäkkəz",
          "en": "let me not be sad"
        },
        "2sgm": {
          "fidel": "አትተክዝ",
          "translit": "attətäkkəz",
          "en": "[you(m.)] don't be sad"
        },
        "2sgf": {
          "fidel": "አትተክዥ",
          "translit": "attətäkkəži",
          "en": "[you (f.)] don't be sad"
        },
        "3sgm": {
          "fidel": "አይተክዝ",
          "translit": "aytäkkəz",
          "en": "let him not be sad"
        },
        "3sgf": {
          "fidel": "አትተክዝ",
          "translit": "attətäkkəz",
          "en": "let her not be sad"
        },
        "1pl": {
          "fidel": "አንተክዝ",
          "translit": "annətäkkəz",
          "en": "let us not be sad"
        },
        "2pl": {
          "fidel": "አትተክዙ",
          "translit": "attətäkkəzu",
          "en": "(you) don't be sad"
        },
        "3pl": {
          "fidel": "አይተክዙ",
          "translit": "aytäkkəzu",
          "en": "let them not be sad"
        }
      }
    },
    "ነገደ": {
      "english": "trade",
      "infinitive": {
        "fidel": "መነገድ",
        "translit": "mänäggäd"
      },
      "perfect": {
        "1sg": {
          "fidel": "ነገድኩ",
          "translit": "näggädku",
          "en": "I traded"
        },
        "2sgm": {
          "fidel": "ነገድክ",
          "translit": "näggädk",
          "en": "you (m.) traded"
        },
        "2sgf": {
          "fidel": "ነገድሽ",
          "translit": "näggädš",
          "en": "you (f.) traded"
        },
        "3sgm": {
          "fidel": "ነገደ",
          "translit": "näggädä",
          "en": "he traded"
        },
        "3sgf": {
          "fidel": "ነገደች",
          "translit": "näggädäčč",
          "en": "she traded"
        },
        "1pl": {
          "fidel": "ነገድን",
          "translit": "näggädn",
          "en": "we traded"
        },
        "2pl": {
          "fidel": "ነገዳችሁ",
          "translit": "näggädaččəhu",
          "en": "you traded"
        },
        "3pl": {
          "fidel": "ነገዱ",
          "translit": "näggädu",
          "en": "they traded"
        }
      },
      "imperfective_compound": {
        "1sg": {
          "fidel": "እነግዳለሁ",
          "translit": "ənäggədallähu",
          "en": "I trade / I will trade"
        },
        "2sgm": {
          "fidel": "ትነግዳለህ",
          "translit": "tənäggədalläh",
          "en": "you (m.) trade / you (m.) will trade"
        },
        "2sgf": {
          "fidel": "ትነግጂያለሽ",
          "translit": "tənäggəǧiyalläš",
          "en": "you (f.) trade / you (f.) will trade"
        },
        "3sgm": {
          "fidel": "ይነግዳል",
          "translit": "yənäggədall",
          "en": "he trades / he will trade"
        },
        "3sgf": {
          "fidel": "ትነግዳለች",
          "translit": "tənäggədalläčč",
          "en": "she trades / she will trade"
        },
        "1pl": {
          "fidel": "እንነግዳለን",
          "translit": "ənnäggədallän",
          "en": "we trade / we will trade"
        },
        "2pl": {
          "fidel": "ትነግዳላችሁ",
          "translit": "tənäggədallaččəhu",
          "en": "you trade / you will trade"
        },
        "3pl": {
          "fidel": "ይነግዳሉ",
          "translit": "yənäggədallu",
          "en": "they trade / they will trade"
        }
      },
      "gerund": {
        "1sg": {
          "fidel": "ነግጄ",
          "translit": "näggəǧǧe",
          "en": "(I) having traded"
        },
        "2sgm": {
          "fidel": "ነግደህ",
          "translit": "näggədäh",
          "en": "[you(m.)] having traded"
        },
        "2sgf": {
          "fidel": "ነግደሽ",
          "translit": "näggədäš",
          "en": "[you (f.)] having traded"
        },
        "3sgm": {
          "fidel": "ነግዶ",
          "translit": "näggədo",
          "en": "(he) having traded"
        },
        "3sgf": {
          "fidel": "ነግዳ",
          "translit": "näggəda",
          "en": "(she) having traded"
        },
        "1pl": {
          "fidel": "ነግደን",
          "translit": "näggədän",
          "en": "(we) having traded"
        },
        "2pl": {
          "fidel": "ነግዳችሁ",
          "translit": "näggədaččəhu",
          "en": "(you) having traded"
        },
        "3pl": {
          "fidel": "ነግደው",
          "translit": "näggədäw",
          "en": "(they) having traded"
        }
      },
      "compound_gerund": {
        "1sg": {
          "fidel": "ነግጄያለሁ",
          "translit": "näggəǧǧeyallähu",
          "en": "I have traded"
        },
        "2sgm": {
          "fidel": "ነግደሃል",
          "translit": "näggədähall",
          "en": "you (m.) have traded"
        },
        "2sgf": {
          "fidel": "ነግደሻል",
          "translit": "näggədäšall",
          "en": "you (f.) have traded"
        },
        "3sgm": {
          "fidel": "ነግዷል",
          "translit": "näggədwall",
          "en": "he has traded"
        },
        "3sgf": {
          "fidel": "ነግዳለች",
          "translit": "näggədalläčč",
          "en": "she has traded"
        },
        "1pl": {
          "fidel": "ነግደናል",
          "translit": "näggədänall",
          "en": "we have traded"
        },
        "2pl": {
          "fidel": "ነግዳችኋል",
          "translit": "näggədaččhwall",
          "en": "you have traded"
        },
        "3pl": {
          "fidel": "ነግደዋል",
          "translit": "näggədäwall",
          "en": "they have traded"
        }
      },
      "jussive_imperative": {
        "1sg": {
          "fidel": "ልነግድ",
          "translit": "lənäggəd",
          "en": "let me trade"
        },
        "2sgm": {
          "fidel": "ነግድ",
          "translit": "näggəd",
          "en": "[you(m.)] trade!"
        },
        "2sgf": {
          "fidel": "ነግጅ",
          "translit": "näggəǧi",
          "en": "[you (f.)] trade!"
        },
        "3sgm": {
          "fidel": "ይነግድ",
          "translit": "yənäggəd",
          "en": "let him trade"
        },
        "3sgf": {
          "fidel": "ትነግድ",
          "translit": "tənäggəd",
          "en": "let her trade"
        },
        "1pl": {
          "fidel": "እንነግድ",
          "translit": "ənnäggəd",
          "en": "let us trade"
        },
        "2pl": {
          "fidel": "ነግዱ",
          "translit": "näggədu",
          "en": "(you) trade!"
        },
        "3pl": {
          "fidel": "ይነግዱ",
          "translit": "yənäggədu",
          "en": "let them trade"
        }
      },
      "negative_perfect": {
        "1sg": {
          "fidel": "አልነገድኩም",
          "translit": "alnäggädkumm",
          "en": "I didn't trade"
        },
        "2sgm": {
          "fidel": "አልነገድክም",
          "translit": "alnäggädkəmm",
          "en": "you (m.) didn't trade"
        },
        "2sgf": {
          "fidel": "አልነገድሽም",
          "translit": "alnäggädšəmm",
          "en": "you (f.) didn't trade"
        },
        "3sgm": {
          "fidel": "አልነገደም",
          "translit": "alnäggädämm",
          "en": "he didn't trade"
        },
        "3sgf": {
          "fidel": "አልነገደችም",
          "translit": "alnäggädäččəmm",
          "en": "she didn't trade"
        },
        "1pl": {
          "fidel": "አልነገድንም",
          "translit": "alnäggädnəmm",
          "en": "we didn't trade"
        },
        "2pl": {
          "fidel": "አልነገዳችሁም",
          "translit": "alnäggädaččəhumm",
          "en": "you didn't trade"
        },
        "3pl": {
          "fidel": "አልነገዱም",
          "translit": "alnäggädumm",
          "en": "they didn't trade"
        }
      },
      "negative_imperfective": {
        "1sg": {
          "fidel": "አልነግድም",
          "translit": "alnäggədəmm",
          "en": "I don't trade"
        },
        "2sgm": {
          "fidel": "አትነግድም",
          "translit": "atnäggədəmm",
          "en": "you (m.) don't trade"
        },
        "2sgf": {
          "fidel": "አትትነግጂም",
          "translit": "atnäggəǧimm",
          "en": "you (f.) don't trade"
        },
        "3sgm": {
          "fidel": "አይነግድም",
          "translit": "aynäggədəmm",
          "en": "he doesn't trade"
        },
        "3sgf": {
          "fidel": "አትነግድም",
          "translit": "atnäggədəmm",
          "en": "she doesn't trade"
        },
        "1pl": {
          "fidel": "አንነግድም",
          "translit": "annäggədəmm",
          "en": "we don't trade"
        },
        "2pl": {
          "fidel": "አትነግዱም",
          "translit": "atnäggədumm",
          "en": "you don't trade"
        },
        "3pl": {
          "fidel": "አይነግዱም",
          "translit": "aynäggədumm",
          "en": "they don't trade"
        }
      },
      "negative_jussive_imperative": {
        "1sg": {
          "fidel": "አልነግድ",
          "translit": "alnäggəd",
          "en": "let me not trade"
        },
        "2sgm": {
          "fidel": "አትነግድ",
          "translit": "attənäggəd",
          "en": "[you(m.)] don't trade"
        },
        "2sgf": {
          "fidel": "አትነግጅ",
          "translit": "attənäggəǧi",
          "en": "[you (f.)] don't trade"
        },
        "3sgm": {
          "fidel": "አይነግድ",
          "translit": "aynäggəd",
          "en": "let him not trade"
        },
        "3sgf": {
          "fidel": "አትነግድ",
          "translit": "attənäggəd",
          "en": "let her not trade"
        },
        "1pl": {
          "fidel": "አንነግድ",
          "translit": "annənäggəd",
          "en": "let us not trade"
        },
        "2pl": {
          "fidel": "አትነግዱ",
          "translit": "attənäggədu",
          "en": "(you) don't trade"
        },
        "3pl": {
          "fidel": "አይነግዱ",
          "translit": "aynäggədu",
          "en": "let them not trade"
        }
      }
    },
    "ከመረ": {
      "english": "pile",
      "infinitive": {
        "fidel": "መከመር",
        "translit": "mäkämmär"
      },
      "perfect": {
        "1sg": {
          "fidel": "ከመርኩ",
          "translit": "kämmärku",
          "en": "I piled"
        },
        "2sgm": {
          "fidel": "ከመርክ",
          "translit": "kämmärk",
          "en": "you (m.) piled"
        },
        "2sgf": {
          "fidel": "ከመርሽ",
          "translit": "kämmärš",
          "en": "you (f.) piled"
        },
        "3sgm": {
          "fidel": "ከመረ",
          "translit": "kämmärä",
          "en": "he piled"
        },
        "3sgf": {
          "fidel": "ከመረች",
          "translit": "kämmäräčč",
          "en": "she piled"
        },
        "1pl": {
          "fidel": "ከመርን",
          "translit": "kämmärn",
          "en": "we piled"
        },
        "2pl": {
          "fidel": "ከመራችሁ",
          "translit": "kämmäraččəhu",
          "en": "you piled"
        },
        "3pl": {
          "fidel": "ከመሩ",
          "translit": "kämmäru",
          "en": "they piled"
        }
      },
      "imperfective_compound": {
        "1sg": {
          "fidel": "እከምራለሁ",
          "translit": "əkämmərallähu",
          "en": "I pile / I will pile"
        },
        "2sgm": {
          "fidel": "ትከምራለህ",
          "translit": "təkämməralläh",
          "en": "you (m.) pile / you (m.) will pile"
        },
        "2sgf": {
          "fidel": "ትከምሪያለሽ",
          "translit": "təkämməriyalläš",
          "en": "you (f.) pile / you (f.) will pile"
        },
        "3sgm": {
          "fidel": "ይከምራል",
          "translit": "yəkämmərall",
          "en": "he piles / he will pile"
        },
        "3sgf": {
          "fidel": "ትከምራለች",
          "translit": "təkämməralläčč",
          "en": "she piles / she will pile"
        },
        "1pl": {
          "fidel": "እንከምራለን",
          "translit": "ənkämmərallän",
          "en": "we pile / we will pile"
        },
        "2pl": {
          "fidel": "ትከምራላችሁ",
          "translit": "təkämmərallaččəhu",
          "en": "you pile / you will pile"
        },
        "3pl": {
          "fidel": "ይከምራሉ",
          "translit": "yəkämmərallu",
          "en": "they pile / they will pile"
        }
      },
      "gerund": {
        "1sg": {
          "fidel": "ከምሬ",
          "translit": "kämmərre",
          "en": "(I) having piled"
        },
        "2sgm": {
          "fidel": "ከምረህ",
          "translit": "kämməräh",
          "en": "[you(m.)] having piled"
        },
        "2sgf": {
          "fidel": "ከምረሽ",
          "translit": "kämməräš",
          "en": "[you (f.)] having piled"
        },
        "3sgm": {
          "fidel": "ከምሮ",
          "translit": "kämməro",
          "en": "(he) having piled"
        },
        "3sgf": {
          "fidel": "ከምራ",
          "translit": "kämməra",
          "en": "(she) having piled"
        },
        "1pl": {
          "fidel": "ከምረን",
          "translit": "kämmərän",
          "en": "(we) having piled"
        },
        "2pl": {
          "fidel": "ከምራችሁ",
          "translit": "kämməraččəhu",
          "en": "(you) having piled"
        },
        "3pl": {
          "fidel": "ከምረው",
          "translit": "kämməräw",
          "en": "(they) having piled"
        }
      },
      "compound_gerund": {
        "1sg": {
          "fidel": "ከምሬያለሁ",
          "translit": "kämmərreyallähu",
          "en": "I have piled"
        },
        "2sgm": {
          "fidel": "ከምረሃል",
          "translit": "kämmərähall",
          "en": "you (m.) have piled"
        },
        "2sgf": {
          "fidel": "ከምረሻል",
          "translit": "kämməräšall",
          "en": "you (f.) have piled"
        },
        "3sgm": {
          "fidel": "ከምሯል",
          "translit": "kämmərwall",
          "en": "he has piled"
        },
        "3sgf": {
          "fidel": "ከምራለች",
          "translit": "kämməralläčč",
          "en": "she has piled"
        },
        "1pl": {
          "fidel": "ከምረናል",
          "translit": "kämməränall",
          "en": "we have piled"
        },
        "2pl": {
          "fidel": "ከምራችኋል",
          "translit": "kämməraččhwall",
          "en": "you have piled"
        },
        "3pl": {
          "fidel": "ከምረዋል",
          "translit": "kämməräwall",
          "en": "they have piled"
        }
      },
      "jussive_imperative": {
        "1sg": {
          "fidel": "ልከምር",
          "translit": "ləkämmər",
          "en": "let me pile"
        },
        "2sgm": {
          "fidel": "ከምር",
          "translit": "kämmər",
          "en": "[you(m.)] pile!"
        },
        "2sgf": {
          "fidel": "ከምሪ",
          "translit": "kämməri",
          "en": "[you (f.)] pile!"
        },
        "3sgm": {
          "fidel": "ይከምር",
          "translit": "yəkämmər",
          "en": "let him pile"
        },
        "3sgf": {
          "fidel": "ትከምር",
          "translit": "təkämmər",
          "en": "let her pile"
        },
        "1pl": {
          "fidel": "እንከምር",
          "translit": "ənkämmər",
          "en": "let us pile"
        },
        "2pl": {
          "fidel": "ከምሩ",
          "translit": "kämməru",
          "en": "(you) pile!"
        },
        "3pl": {
          "fidel": "ይከምሩ",
          "translit": "yəkämməru",
          "en": "let them pile"
        }
      },
      "negative_perfect": {
        "1sg": {
          "fidel": "አልከመርኩም",
          "translit": "alkämmärkumm",
          "en": "I didn't pile"
        },
        "2sgm": {
          "fidel": "አልከመርክም",
          "translit": "alkämmärkəmm",
          "en": "you (m.) didn't pile"
        },
        "2sgf": {
          "fidel": "አልከመርሽም",
          "translit": "alkämmäršəmm",
          "en": "you (f.) didn't pile"
        },
        "3sgm": {
          "fidel": "አልከመረም",
          "translit": "alkämmärämm",
          "en": "he didn't pile"
        },
        "3sgf": {
          "fidel": "አልከመረችም",
          "translit": "alkämmäräččəmm",
          "en": "she didn't pile"
        },
        "1pl": {
          "fidel": "አልከመርንም",
          "translit": "alkämmärnəmm",
          "en": "we didn't pile"
        },
        "2pl": {
          "fidel": "አልከመራችሁም",
          "translit": "alkämmäraččəhumm",
          "en": "you didn't pile"
        },
        "3pl": {
          "fidel": "አልከመሩም",
          "translit": "alkämmärumm",
          "en": "they didn't pile"
        }
      },
      "negative_imperfective": {
        "1sg": {
          "fidel": "አልከምርም",
          "translit": "alkämmərəmm",
          "en": "I don't pile"
        },
        "2sgm": {
          "fidel": "አትከምርም",
          "translit": "atkämmərəmm",
          "en": "you (m.) don't pile"
        },
        "2sgf": {
          "fidel": "አትትከምሪም",
          "translit": "atkämmərimm",
          "en": "you (f.) don't pile"
        },
        "3sgm": {
          "fidel": "አይከምርም",
          "translit": "aykämmərəmm",
          "en": "he doesn't pile"
        },
        "3sgf": {
          "fidel": "አትከምርም",
          "translit": "atkämmərəmm",
          "en": "she doesn't pile"
        },
        "1pl": {
          "fidel": "አንከምርም",
          "translit": "ankämmərəmm",
          "en": "we don't pile"
        },
        "2pl": {
          "fidel": "አትከምሩም",
          "translit": "atkämmərumm",
          "en": "you don't pile"
        },
        "3pl": {
          "fidel": "አይከምሩም",
          "translit": "aykämmərumm",
          "en": "they don't pile"
        }
      },
      "negative_jussive_imperative": {
        "1sg": {
          "fidel": "አልከምር",
          "translit": "alkämmər",
          "en": "let me not pile"
        },
        "2sgm": {
          "fidel": "አትከምር",
          "translit": "attəkämmər",
          "en": "[you(m.)] don't pile"
        },
        "2sgf": {
          "fidel": "አትከምሪ",
          "translit": "attəkämməri",
          "en": "[you (f.)] don't pile"
        },
        "3sgm": {
          "fidel": "አይከምር",
          "translit": "aykämmər",
          "en": "let him not pile"
        },
        "3sgf": {
          "fidel": "አትከምር",
          "translit": "attəkämmər",
          "en": "let her not pile"
        },
        "1pl": {
          "fidel": "አንከምር",
          "translit": "annəkämmər",
          "en": "let us not pile"
        },
        "2pl": {
          "fidel": "አትከምሩ",
          "translit": "attəkämməru",
          "en": "(you) don't pile"
        },
        "3pl": {
          "fidel": "አይከምሩ",
          "translit": "aykämməru",
          "en": "let them not pile"
        }
      }
    },
    "ወደሰ": {
      "english": "praise, glorify",
      "infinitive": {
        "fidel": "መወደስ",
        "translit": "mäwäddäs"
      },
      "perfect": {
        "1sg": {
          "fidel": "ወደስኩ",
          "translit": "wäddäsku",
          "en": "I praised"
        },
        "2sgm": {
          "fidel": "ወደስክ",
          "translit": "wäddäsk",
          "en": "you (m.) praised"
        },
        "2sgf": {
          "fidel": "ወደስሽ",
          "translit": "wäddäsš",
          "en": "you (f.) praised"
        },
        "3sgm": {
          "fidel": "ወደሰ",
          "translit": "wäddäsä",
          "en": "he praised"
        },
        "3sgf": {
          "fidel": "ወደሰች",
          "translit": "wäddäsäčč",
          "en": "she praised"
        },
        "1pl": {
          "fidel": "ወደስን",
          "translit": "wäddäsn",
          "en": "we praised"
        },
        "2pl": {
          "fidel": "ወደሳችሁ",
          "translit": "wäddäsaččəhu",
          "en": "you praised"
        },
        "3pl": {
          "fidel": "ወደሱ",
          "translit": "wäddäsu",
          "en": "they praised"
        }
      },
      "imperfective_compound": {
        "1sg": {
          "fidel": "እወድሳለሁ",
          "translit": "əwäddəsallähu",
          "en": "I praise / I will praise"
        },
        "2sgm": {
          "fidel": "ትወድሳለህ",
          "translit": "təwäddəsalläh",
          "en": "you (m.) praise / you (m.) will praise"
        },
        "2sgf": {
          "fidel": "ትወድሺያለሽ",
          "translit": "təwäddəšiyalläš",
          "en": "you (f.) praise / you (f.) will praise"
        },
        "3sgm": {
          "fidel": "ይወድሳል",
          "translit": "yəwäddəsall",
          "en": "he praises / he will praise"
        },
        "3sgf": {
          "fidel": "ትወድሳለች",
          "translit": "təwäddəsalläčč",
          "en": "she praises / she will praise"
        },
        "1pl": {
          "fidel": "እንወድሳለን",
          "translit": "ənwäddəsallän",
          "en": "we praise / we will praise"
        },
        "2pl": {
          "fidel": "ትወድሳላችሁ",
          "translit": "təwäddəsallaččəhu",
          "en": "you praise / you will praise"
        },
        "3pl": {
          "fidel": "ይወድሳሉ",
          "translit": "yəwäddəsallu",
          "en": "they praise / they will praise"
        }
      },
      "gerund": {
        "1sg": {
          "fidel": "ወድሼ",
          "translit": "wäddəšše",
          "en": "(I) having praised"
        },
        "2sgm": {
          "fidel": "ወድሰህ",
          "translit": "wäddəsäh",
          "en": "[you(m.)] having praised"
        },
        "2sgf": {
          "fidel": "ወድሰሽ",
          "translit": "wäddəsäš",
          "en": "[you (f.)] having praised"
        },
        "3sgm": {
          "fidel": "ወድሶ",
          "translit": "wäddəso",
          "en": "(he) having praised"
        },
        "3sgf": {
          "fidel": "ወድሳ",
          "translit": "wäddəsa",
          "en": "(she) having praised"
        },
        "1pl": {
          "fidel": "ወድሰን",
          "translit": "wäddəsän",
          "en": "(we) having praised"
        },
        "2pl": {
          "fidel": "ወድሳችሁ",
          "translit": "wäddəsaččəhu",
          "en": "(you) having praised"
        },
        "3pl": {
          "fidel": "ወድሰው",
          "translit": "wäddəsäw",
          "en": "(they) having praised"
        }
      },
      "compound_gerund": {
        "1sg": {
          "fidel": "ወድሼያለሁ",
          "translit": "wäddəššeyallähu",
          "en": "I have praised"
        },
        "2sgm": {
          "fidel": "ወድሰሃል",
          "translit": "wäddəsähall",
          "en": "you (m.) have praised"
        },
        "2sgf": {
          "fidel": "ወድሰሻል",
          "translit": "wäddəsäšall",
          "en": "you (f.) have praised"
        },
        "3sgm": {
          "fidel": "ወድሷል",
          "translit": "wäddəswall",
          "en": "he has praised"
        },
        "3sgf": {
          "fidel": "ወድሳለች",
          "translit": "wäddəsalläčč",
          "en": "she has praised"
        },
        "1pl": {
          "fidel": "ወድሰናል",
          "translit": "wäddəsänall",
          "en": "we have praised"
        },
        "2pl": {
          "fidel": "ወድሳችኋል",
          "translit": "wäddəsaččhwall",
          "en": "you have praised"
        },
        "3pl": {
          "fidel": "ወድሰዋል",
          "translit": "wäddəsäwall",
          "en": "they have praised"
        }
      },
      "jussive_imperative": {
        "1sg": {
          "fidel": "ልወድስ",
          "translit": "ləwäddəs",
          "en": "let me praise"
        },
        "2sgm": {
          "fidel": "ወድስ",
          "translit": "wäddəs",
          "en": "[you(m.)] praise!"
        },
        "2sgf": {
          "fidel": "ወድሽ",
          "translit": "wäddəši",
          "en": "[you (f.)] praise!"
        },
        "3sgm": {
          "fidel": "ይወድስ",
          "translit": "yəwäddəs",
          "en": "let him praise"
        },
        "3sgf": {
          "fidel": "ትወድስ",
          "translit": "təwäddəs",
          "en": "let her praise"
        },
        "1pl": {
          "fidel": "እንወድስ",
          "translit": "ənwäddəs",
          "en": "let us praise"
        },
        "2pl": {
          "fidel": "ወድሱ",
          "translit": "wäddəsu",
          "en": "(you) praise!"
        },
        "3pl": {
          "fidel": "ይወድሱ",
          "translit": "yəwäddəsu",
          "en": "let them praise"
        }
      },
      "negative_perfect": {
        "1sg": {
          "fidel": "አልወደስኩም",
          "translit": "alwäddäskumm",
          "en": "I didn't praise"
        },
        "2sgm": {
          "fidel": "አልወደስክም",
          "translit": "alwäddäskəmm",
          "en": "you (m.) didn't praise"
        },
        "2sgf": {
          "fidel": "አልወደስሽም",
          "translit": "alwäddäsšəmm",
          "en": "you (f.) didn't praise"
        },
        "3sgm": {
          "fidel": "አልወደሰም",
          "translit": "alwäddäsämm",
          "en": "he didn't praise"
        },
        "3sgf": {
          "fidel": "አልወደሰችም",
          "translit": "alwäddäsäččəmm",
          "en": "she didn't praise"
        },
        "1pl": {
          "fidel": "አልወደስንም",
          "translit": "alwäddäsnəmm",
          "en": "we didn't praise"
        },
        "2pl": {
          "fidel": "አልወደሳችሁም",
          "translit": "alwäddäsaččəhumm",
          "en": "you didn't praise"
        },
        "3pl": {
          "fidel": "አልወደሱም",
          "translit": "alwäddäsumm",
          "en": "they didn't praise"
        }
      },
      "negative_imperfective": {
        "1sg": {
          "fidel": "አልወድስም",
          "translit": "alwäddəsəmm",
          "en": "I don't praise"
        },
        "2sgm": {
          "fidel": "አትወድስም",
          "translit": "atwäddəsəmm",
          "en": "you (m.) don't praise"
        },
        "2sgf": {
          "fidel": "አትትወድሺም",
          "translit": "atwäddəšimm",
          "en": "you (f.) don't praise"
        },
        "3sgm": {
          "fidel": "አይወድስም",
          "translit": "aywäddəsəmm",
          "en": "he doesn't praise"
        },
        "3sgf": {
          "fidel": "አትወድስም",
          "translit": "atwäddəsəmm",
          "en": "she doesn't praise"
        },
        "1pl": {
          "fidel": "አንወድስም",
          "translit": "anwäddəsəmm",
          "en": "we don't praise"
        },
        "2pl": {
          "fidel": "አትወድሱም",
          "translit": "atwäddəsumm",
          "en": "you don't praise"
        },
        "3pl": {
          "fidel": "አይወድሱም",
          "translit": "aywäddəsumm",
          "en": "they don't praise"
        }
      },
      "negative_jussive_imperative": {
        "1sg": {
          "fidel": "አልወድስ",
          "translit": "alwäddəs",
          "en": "let me not praise"
        },
        "2sgm": {
          "fidel": "አትወድስ",
          "translit": "attəwäddəs",
          "en": "[you(m.)] don't praise"
        },
        "2sgf": {
          "fidel": "አትወድሽ",
          "translit": "attəwäddəši",
          "en": "[you (f.)] don't praise"
        },
        "3sgm": {
          "fidel": "አይወድስ",
          "translit": "aywäddəs",
          "en": "let him not praise"
        },
        "3sgf": {
          "fidel": "አትወድስ",
          "translit": "attəwäddəs",
          "en": "let her not praise"
        },
        "1pl": {
          "fidel": "አንወድስ",
          "translit": "annəwäddəs",
          "en": "let us not praise"
        },
        "2pl": {
          "fidel": "አትወድሱ",
          "translit": "attəwäddəsu",
          "en": "(you) don't praise"
        },
        "3pl": {
          "fidel": "አይወድሱ",
          "translit": "aywäddəsu",
          "en": "let them not praise"
        }
      }
    },
    "ዘመረ": {
      "english": "chant",
      "infinitive": {
        "fidel": "መዘመር",
        "translit": "mäzämmär"
      },
      "perfect": {
        "1sg": {
          "fidel": "ዘመርኩ",
          "translit": "zämmärku",
          "en": "I chanted"
        },
        "2sgm": {
          "fidel": "ዘመርክ",
          "translit": "zämmärk",
          "en": "you (m.) chanted"
        },
        "2sgf": {
          "fidel": "ዘመርሽ",
          "translit": "zämmärš",
          "en": "you (f.) chanted"
        },
        "3sgm": {
          "fidel": "ዘመረ",
          "translit": "zämmärä",
          "en": "he chanted"
        },
        "3sgf": {
          "fidel": "ዘመረች",
          "translit": "zämmäräčč",
          "en": "she chanted"
        },
        "1pl": {
          "fidel": "ዘመርን",
          "translit": "zämmärn",
          "en": "we chanted"
        },
        "2pl": {
          "fidel": "ዘመራችሁ",
          "translit": "zämmäraččəhu",
          "en": "you chanted"
        },
        "3pl": {
          "fidel": "ዘመሩ",
          "translit": "zämmäru",
          "en": "they chanted"
        }
      },
      "imperfective_compound": {
        "1sg": {
          "fidel": "እዘምራለሁ",
          "translit": "əzämmərallähu",
          "en": "I chant / I will chant"
        },
        "2sgm": {
          "fidel": "ትዘምራለህ",
          "translit": "təzämməralläh",
          "en": "you (m.) chant / you (m.) will chant"
        },
        "2sgf": {
          "fidel": "ትዘምሪያለሽ",
          "translit": "təzämməriyalläš",
          "en": "you (f.) chant / you (f.) will chant"
        },
        "3sgm": {
          "fidel": "ይዘምራል",
          "translit": "yəzämmərall",
          "en": "he chants / he will chant"
        },
        "3sgf": {
          "fidel": "ትዘምራለች",
          "translit": "təzämməralläčč",
          "en": "she chants / she will chant"
        },
        "1pl": {
          "fidel": "እንዘምራለን",
          "translit": "ənzämmərallän",
          "en": "we chant / we will chant"
        },
        "2pl": {
          "fidel": "ትዘምራላችሁ",
          "translit": "təzämmərallaččəhu",
          "en": "you chant / you will chant"
        },
        "3pl": {
          "fidel": "ይዘምራሉ",
          "translit": "yəzämmərallu",
          "en": "they chant / they will chant"
        }
      },
      "gerund": {
        "1sg": {
          "fidel": "ዘምሬ",
          "translit": "zämmərre",
          "en": "(I) having chanted"
        },
        "2sgm": {
          "fidel": "ዘምረህ",
          "translit": "zämməräh",
          "en": "[you(m.)] having chanted"
        },
        "2sgf": {
          "fidel": "ዘምረሽ",
          "translit": "zämməräš",
          "en": "[you (f.)] having chanted"
        },
        "3sgm": {
          "fidel": "ዘምሮ",
          "translit": "zämməro",
          "en": "(he) having chanted"
        },
        "3sgf": {
          "fidel": "ዘምራ",
          "translit": "zämməra",
          "en": "(she) having chanted"
        },
        "1pl": {
          "fidel": "ዘምረን",
          "translit": "zämmərän",
          "en": "(we) having chanted"
        },
        "2pl": {
          "fidel": "ዘምራችሁ",
          "translit": "zämməraččəhu",
          "en": "(you) having chanted"
        },
        "3pl": {
          "fidel": "ዘምረው",
          "translit": "zämməräw",
          "en": "(they) having chanted"
        }
      },
      "compound_gerund": {
        "1sg": {
          "fidel": "ዘምሬያለሁ",
          "translit": "zämmərreyallähu",
          "en": "I have chanted"
        },
        "2sgm": {
          "fidel": "ዘምረሃል",
          "translit": "zämmərähall",
          "en": "you (m.) have chanted"
        },
        "2sgf": {
          "fidel": "ዘምረሻል",
          "translit": "zämməräšall",
          "en": "you (f.) have chanted"
        },
        "3sgm": {
          "fidel": "ዘምሯል",
          "translit": "zämmərwall",
          "en": "he has chanted"
        },
        "3sgf": {
          "fidel": "ዘምራለች",
          "translit": "zämməralläčč",
          "en": "she has chanted"
        },
        "1pl": {
          "fidel": "ዘምረናል",
          "translit": "zämməränall",
          "en": "we have chanted"
        },
        "2pl": {
          "fidel": "ዘምራችኋል",
          "translit": "zämməraččhwall",
          "en": "you have chanted"
        },
        "3pl": {
          "fidel": "ዘምረዋል",
          "translit": "zämməräwall",
          "en": "they have chanted"
        }
      },
      "jussive_imperative": {
        "1sg": {
          "fidel": "ልዘምር",
          "translit": "ləzämmər",
          "en": "let me chant"
        },
        "2sgm": {
          "fidel": "ዘምር",
          "translit": "zämmər",
          "en": "[you(m.)] chant!"
        },
        "2sgf": {
          "fidel": "ዘምሪ",
          "translit": "zämməri",
          "en": "[you (f.)] chant!"
        },
        "3sgm": {
          "fidel": "ይዘምር",
          "translit": "yəzämmər",
          "en": "let him chant"
        },
        "3sgf": {
          "fidel": "ትዘምር",
          "translit": "təzämmər",
          "en": "let her chant"
        },
        "1pl": {
          "fidel": "እንዘምር",
          "translit": "ənzämmər",
          "en": "let us chant"
        },
        "2pl": {
          "fidel": "ዘምሩ",
          "translit": "zämməru",
          "en": "(you) chant!"
        },
        "3pl": {
          "fidel": "ይዘምሩ",
          "translit": "yəzämməru",
          "en": "let them chant"
        }
      },
      "negative_perfect": {
        "1sg": {
          "fidel": "አልዘመርኩም",
          "translit": "alzämmärkumm",
          "en": "I didn't chant"
        },
        "2sgm": {
          "fidel": "አልዘመርክም",
          "translit": "alzämmärkəmm",
          "en": "you (m.) didn't chant"
        },
        "2sgf": {
          "fidel": "አልዘመርሽም",
          "translit": "alzämmäršəmm",
          "en": "you (f.) didn't chant"
        },
        "3sgm": {
          "fidel": "አልዘመረም",
          "translit": "alzämmärämm",
          "en": "he didn't chant"
        },
        "3sgf": {
          "fidel": "አልዘመረችም",
          "translit": "alzämmäräččəmm",
          "en": "she didn't chant"
        },
        "1pl": {
          "fidel": "አልዘመርንም",
          "translit": "alzämmärnəmm",
          "en": "we didn't chant"
        },
        "2pl": {
          "fidel": "አልዘመራችሁም",
          "translit": "alzämmäraččəhumm",
          "en": "you didn't chant"
        },
        "3pl": {
          "fidel": "አልዘመሩም",
          "translit": "alzämmärumm",
          "en": "they didn't chant"
        }
      },
      "negative_imperfective": {
        "1sg": {
          "fidel": "አልዘምርም",
          "translit": "alzämmərəmm",
          "en": "I don't chant"
        },
        "2sgm": {
          "fidel": "አትዘምርም",
          "translit": "atzämmərəmm",
          "en": "you (m.) don't chant"
        },
        "2sgf": {
          "fidel": "አትትዘምሪም",
          "translit": "atzämmərimm",
          "en": "you (f.) don't chant"
        },
        "3sgm": {
          "fidel": "አይዘምርም",
          "translit": "ayzämmərəmm",
          "en": "he doesn't chant"
        },
        "3sgf": {
          "fidel": "አትዘምርም",
          "translit": "atzämmərəmm",
          "en": "she doesn't chant"
        },
        "1pl": {
          "fidel": "አንዘምርም",
          "translit": "anzämmərəmm",
          "en": "we don't chant"
        },
        "2pl": {
          "fidel": "አትዘምሩም",
          "translit": "atzämmərumm",
          "en": "you don't chant"
        },
        "3pl": {
          "fidel": "አይዘምሩም",
          "translit": "ayzämmərumm",
          "en": "they don't chant"
        }
      },
      "negative_jussive_imperative": {
        "1sg": {
          "fidel": "አልዘምር",
          "translit": "alzämmər",
          "en": "let me not chant"
        },
        "2sgm": {
          "fidel": "አትዘምር",
          "translit": "attəzämmər",
          "en": "[you(m.)] don't chant"
        },
        "2sgf": {
          "fidel": "አትዘምሪ",
          "translit": "attəzämməri",
          "en": "[you (f.)] don't chant"
        },
        "3sgm": {
          "fidel": "አይዘምር",
          "translit": "ayzämmər",
          "en": "let him not chant"
        },
        "3sgf": {
          "fidel": "አትዘምር",
          "translit": "attəzämmər",
          "en": "let her not chant"
        },
        "1pl": {
          "fidel": "አንዘምር",
          "translit": "annəzämmər",
          "en": "let us not chant"
        },
        "2pl": {
          "fidel": "አትዘምሩ",
          "translit": "attəzämməru",
          "en": "(you) don't chant"
        },
        "3pl": {
          "fidel": "አይዘምሩ",
          "translit": "ayzämməru",
          "en": "let them not chant"
        }
      }
    },
    "ዘከረ": {
      "english": "commemorate",
      "infinitive": {
        "fidel": "መዘከር",
        "translit": "mäzäkkär"
      },
      "perfect": {
        "1sg": {
          "fidel": "ዘከርኩ",
          "translit": "zäkkärku",
          "en": "I commemorated"
        },
        "2sgm": {
          "fidel": "ዘከርክ",
          "translit": "zäkkärk",
          "en": "you (m.) commemorated"
        },
        "2sgf": {
          "fidel": "ዘከርሽ",
          "translit": "zäkkärš",
          "en": "you (f.) commemorated"
        },
        "3sgm": {
          "fidel": "ዘከረ",
          "translit": "zäkkärä",
          "en": "he commemorated"
        },
        "3sgf": {
          "fidel": "ዘከረች",
          "translit": "zäkkäräčč",
          "en": "she commemorated"
        },
        "1pl": {
          "fidel": "ዘከርን",
          "translit": "zäkkärn",
          "en": "we commemorated"
        },
        "2pl": {
          "fidel": "ዘከራችሁ",
          "translit": "zäkkäraččəhu",
          "en": "you commemorated"
        },
        "3pl": {
          "fidel": "ዘከሩ",
          "translit": "zäkkäru",
          "en": "they commemorated"
        }
      },
      "imperfective_compound": {
        "1sg": {
          "fidel": "እዘክራለሁ",
          "translit": "əzäkkərallähu",
          "en": "I commemorate / I will commemorate"
        },
        "2sgm": {
          "fidel": "ትዘክራለህ",
          "translit": "təzäkkəralläh",
          "en": "you (m.) commemorate / you (m.) will commemorate"
        },
        "2sgf": {
          "fidel": "ትዘክሪያለሽ",
          "translit": "təzäkkəriyalläš",
          "en": "you (f.) commemorate / you (f.) will commemorate"
        },
        "3sgm": {
          "fidel": "ይዘክራል",
          "translit": "yəzäkkərall",
          "en": "he commemorates / he will commemorate"
        },
        "3sgf": {
          "fidel": "ትዘክራለች",
          "translit": "təzäkkəralläčč",
          "en": "she commemorates / she will commemorate"
        },
        "1pl": {
          "fidel": "እንዘክራለን",
          "translit": "ənzäkkərallän",
          "en": "we commemorate / we will commemorate"
        },
        "2pl": {
          "fidel": "ትዘክራላችሁ",
          "translit": "təzäkkərallaččəhu",
          "en": "you commemorate / you will commemorate"
        },
        "3pl": {
          "fidel": "ይዘክራሉ",
          "translit": "yəzäkkərallu",
          "en": "they commemorate / they will commemorate"
        }
      },
      "gerund": {
        "1sg": {
          "fidel": "ዘክሬ",
          "translit": "zäkkərre",
          "en": "(I) having commemorated"
        },
        "2sgm": {
          "fidel": "ዘክረህ",
          "translit": "zäkkəräh",
          "en": "[you(m.)] having commemorated"
        },
        "2sgf": {
          "fidel": "ዘክረሽ",
          "translit": "zäkkəräš",
          "en": "[you (f.)] having commemorated"
        },
        "3sgm": {
          "fidel": "ዘክሮ",
          "translit": "zäkkəro",
          "en": "(he) having commemorated"
        },
        "3sgf": {
          "fidel": "ዘክራ",
          "translit": "zäkkəra",
          "en": "(she) having commemorated"
        },
        "1pl": {
          "fidel": "ዘክረን",
          "translit": "zäkkərän",
          "en": "(we) having commemorated"
        },
        "2pl": {
          "fidel": "ዘክራችሁ",
          "translit": "zäkkəraččəhu",
          "en": "(you) having commemorated"
        },
        "3pl": {
          "fidel": "ዘክረው",
          "translit": "zäkkəräw",
          "en": "(they) having commemorated"
        }
      },
      "compound_gerund": {
        "1sg": {
          "fidel": "ዘክሬያለሁ",
          "translit": "zäkkərreyallähu",
          "en": "I have commemorated"
        },
        "2sgm": {
          "fidel": "ዘክረሃል",
          "translit": "zäkkərähall",
          "en": "you (m.) have commemorated"
        },
        "2sgf": {
          "fidel": "ዘክረሻል",
          "translit": "zäkkəräšall",
          "en": "you (f.) have commemorated"
        },
        "3sgm": {
          "fidel": "ዘክሯል",
          "translit": "zäkkərwall",
          "en": "he has commemorated"
        },
        "3sgf": {
          "fidel": "ዘክራለች",
          "translit": "zäkkəralläčč",
          "en": "she has commemorated"
        },
        "1pl": {
          "fidel": "ዘክረናል",
          "translit": "zäkkəränall",
          "en": "we have commemorated"
        },
        "2pl": {
          "fidel": "ዘክራችኋል",
          "translit": "zäkkəraččhwall",
          "en": "you have commemorated"
        },
        "3pl": {
          "fidel": "ዘክረዋል",
          "translit": "zäkkəräwall",
          "en": "they have commemorated"
        }
      },
      "jussive_imperative": {
        "1sg": {
          "fidel": "ልዘክር",
          "translit": "ləzäkkər",
          "en": "let me commemorate"
        },
        "2sgm": {
          "fidel": "ዘክር",
          "translit": "zäkkər",
          "en": "[you(m.)] commemorate!"
        },
        "2sgf": {
          "fidel": "ዘክሪ",
          "translit": "zäkkəri",
          "en": "[you (f.)] commemorate!"
        },
        "3sgm": {
          "fidel": "ይዘክር",
          "translit": "yəzäkkər",
          "en": "let him commemorate"
        },
        "3sgf": {
          "fidel": "ትዘክር",
          "translit": "təzäkkər",
          "en": "let her commemorate"
        },
        "1pl": {
          "fidel": "እንዘክር",
          "translit": "ənzäkkər",
          "en": "let us commemorate"
        },
        "2pl": {
          "fidel": "ዘክሩ",
          "translit": "zäkkəru",
          "en": "(you) commemorate!"
        },
        "3pl": {
          "fidel": "ይዘክሩ",
          "translit": "yəzäkkəru",
          "en": "let them commemorate"
        }
      },
      "negative_perfect": {
        "1sg": {
          "fidel": "አልዘከርኩም",
          "translit": "alzäkkärkumm",
          "en": "I didn't commemorate"
        },
        "2sgm": {
          "fidel": "አልዘከርክም",
          "translit": "alzäkkärkəmm",
          "en": "you (m.) didn't commemorate"
        },
        "2sgf": {
          "fidel": "አልዘከርሽም",
          "translit": "alzäkkäršəmm",
          "en": "you (f.) didn't commemorate"
        },
        "3sgm": {
          "fidel": "አልዘከረም",
          "translit": "alzäkkärämm",
          "en": "he didn't commemorate"
        },
        "3sgf": {
          "fidel": "አልዘከረችም",
          "translit": "alzäkkäräččəmm",
          "en": "she didn't commemorate"
        },
        "1pl": {
          "fidel": "አልዘከርንም",
          "translit": "alzäkkärnəmm",
          "en": "we didn't commemorate"
        },
        "2pl": {
          "fidel": "አልዘከራችሁም",
          "translit": "alzäkkäraččəhumm",
          "en": "you didn't commemorate"
        },
        "3pl": {
          "fidel": "አልዘከሩም",
          "translit": "alzäkkärumm",
          "en": "they didn't commemorate"
        }
      },
      "negative_imperfective": {
        "1sg": {
          "fidel": "አልዘክርም",
          "translit": "alzäkkərəmm",
          "en": "I don't commemorate"
        },
        "2sgm": {
          "fidel": "አትዘክርም",
          "translit": "atzäkkərəmm",
          "en": "you (m.) don't commemorate"
        },
        "2sgf": {
          "fidel": "አትትዘክሪም",
          "translit": "atzäkkərimm",
          "en": "you (f.) don't commemorate"
        },
        "3sgm": {
          "fidel": "አይዘክርም",
          "translit": "ayzäkkərəmm",
          "en": "he doesn't commemorate"
        },
        "3sgf": {
          "fidel": "አትዘክርም",
          "translit": "atzäkkərəmm",
          "en": "she doesn't commemorate"
        },
        "1pl": {
          "fidel": "አንዘክርም",
          "translit": "anzäkkərəmm",
          "en": "we don't commemorate"
        },
        "2pl": {
          "fidel": "አትዘክሩም",
          "translit": "atzäkkərumm",
          "en": "you don't commemorate"
        },
        "3pl": {
          "fidel": "አይዘክሩም",
          "translit": "ayzäkkərumm",
          "en": "they don't commemorate"
        }
      },
      "negative_jussive_imperative": {
        "1sg": {
          "fidel": "አልዘክር",
          "translit": "alzäkkər",
          "en": "let me not commemorate"
        },
        "2sgm": {
          "fidel": "አትዘክር",
          "translit": "attəzäkkər",
          "en": "[you(m.)] don't commemorate"
        },
        "2sgf": {
          "fidel": "አትዘክሪ",
          "translit": "attəzäkkəri",
          "en": "[you (f.)] don't commemorate"
        },
        "3sgm": {
          "fidel": "አይዘክር",
          "translit": "ayzäkkər",
          "en": "let him not commemorate"
        },
        "3sgf": {
          "fidel": "አትዘክር",
          "translit": "attəzäkkər",
          "en": "let her not commemorate"
        },
        "1pl": {
          "fidel": "አንዘክር",
          "translit": "annəzäkkər",
          "en": "let us not commemorate"
        },
        "2pl": {
          "fidel": "አትዘክሩ",
          "translit": "attəzäkkəru",
          "en": "(you) don't commemorate"
        },
        "3pl": {
          "fidel": "አይዘክሩ",
          "translit": "ayzäkkəru",
          "en": "let them not commemorate"
        }
      }
    },
    "ደመረ": {
      "english": "add up, sum up (to total)",
      "infinitive": {
        "fidel": "መደመር",
        "translit": "mädämmär"
      },
      "perfect": {
        "1sg": {
          "fidel": "ደመርኩ",
          "translit": "dämmärku",
          "en": "I added up"
        },
        "2sgm": {
          "fidel": "ደመርክ",
          "translit": "dämmärk",
          "en": "you (m.) added up"
        },
        "2sgf": {
          "fidel": "ደመርሽ",
          "translit": "dämmärš",
          "en": "you (f.) added up"
        },
        "3sgm": {
          "fidel": "ደመረ",
          "translit": "dämmärä",
          "en": "he added up"
        },
        "3sgf": {
          "fidel": "ደመረች",
          "translit": "dämmäräčč",
          "en": "she added up"
        },
        "1pl": {
          "fidel": "ደመርን",
          "translit": "dämmärn",
          "en": "we added up"
        },
        "2pl": {
          "fidel": "ደመራችሁ",
          "translit": "dämmäraččəhu",
          "en": "you added up"
        },
        "3pl": {
          "fidel": "ደመሩ",
          "translit": "dämmäru",
          "en": "they added up"
        }
      },
      "imperfective_compound": {
        "1sg": {
          "fidel": "እደምራለሁ",
          "translit": "ədämmərallähu",
          "en": "I add up / I will add up"
        },
        "2sgm": {
          "fidel": "ትደምራለህ",
          "translit": "tədämməralläh",
          "en": "you (m.) add up / you (m.) will add up"
        },
        "2sgf": {
          "fidel": "ትደምሪያለሽ",
          "translit": "tədämməriyalläš",
          "en": "you (f.) add up / you (f.) will add up"
        },
        "3sgm": {
          "fidel": "ይደምራል",
          "translit": "yədämmərall",
          "en": "he add ups / he will add up"
        },
        "3sgf": {
          "fidel": "ትደምራለች",
          "translit": "tədämməralläčč",
          "en": "she add ups / she will add up"
        },
        "1pl": {
          "fidel": "እንደምራለን",
          "translit": "əndämmərallän",
          "en": "we add up / we will add up"
        },
        "2pl": {
          "fidel": "ትደምራላችሁ",
          "translit": "tədämmərallaččəhu",
          "en": "you add up / you will add up"
        },
        "3pl": {
          "fidel": "ይደምራሉ",
          "translit": "yədämmərallu",
          "en": "they add up / they will add up"
        }
      },
      "gerund": {
        "1sg": {
          "fidel": "ደምሬ",
          "translit": "dämmərre",
          "en": "(I) having added up"
        },
        "2sgm": {
          "fidel": "ደምረህ",
          "translit": "dämməräh",
          "en": "[you(m.)] having added up"
        },
        "2sgf": {
          "fidel": "ደምረሽ",
          "translit": "dämməräš",
          "en": "[you (f.)] having added up"
        },
        "3sgm": {
          "fidel": "ደምሮ",
          "translit": "dämməro",
          "en": "(he) having added up"
        },
        "3sgf": {
          "fidel": "ደምራ",
          "translit": "dämməra",
          "en": "(she) having added up"
        },
        "1pl": {
          "fidel": "ደምረን",
          "translit": "dämmərän",
          "en": "(we) having added up"
        },
        "2pl": {
          "fidel": "ደምራችሁ",
          "translit": "dämməraččəhu",
          "en": "(you) having added up"
        },
        "3pl": {
          "fidel": "ደምረው",
          "translit": "dämməräw",
          "en": "(they) having added up"
        }
      },
      "compound_gerund": {
        "1sg": {
          "fidel": "ደምሬያለሁ",
          "translit": "dämmərreyallähu",
          "en": "I have added up"
        },
        "2sgm": {
          "fidel": "ደምረሃል",
          "translit": "dämmərähall",
          "en": "you (m.) have added up"
        },
        "2sgf": {
          "fidel": "ደምረሻል",
          "translit": "dämməräšall",
          "en": "you (f.) have added up"
        },
        "3sgm": {
          "fidel": "ደምሯል",
          "translit": "dämmərwall",
          "en": "he has added up"
        },
        "3sgf": {
          "fidel": "ደምራለች",
          "translit": "dämməralläčč",
          "en": "she has added up"
        },
        "1pl": {
          "fidel": "ደምረናል",
          "translit": "dämməränall",
          "en": "we have added up"
        },
        "2pl": {
          "fidel": "ደምራችኋል",
          "translit": "dämməraččhwall",
          "en": "you have added up"
        },
        "3pl": {
          "fidel": "ደምረዋል",
          "translit": "dämməräwall",
          "en": "they have added up"
        }
      },
      "jussive_imperative": {
        "1sg": {
          "fidel": "ልደምር",
          "translit": "lədämmər",
          "en": "let me add up"
        },
        "2sgm": {
          "fidel": "ደምር",
          "translit": "dämmər",
          "en": "[you(m.)] add up!"
        },
        "2sgf": {
          "fidel": "ደምሪ",
          "translit": "dämməri",
          "en": "[you (f.)] add up!"
        },
        "3sgm": {
          "fidel": "ይደምር",
          "translit": "yədämmər",
          "en": "let him add up"
        },
        "3sgf": {
          "fidel": "ትደምር",
          "translit": "tədämmər",
          "en": "let her add up"
        },
        "1pl": {
          "fidel": "እንደምር",
          "translit": "əndämmər",
          "en": "let us add up"
        },
        "2pl": {
          "fidel": "ደምሩ",
          "translit": "dämməru",
          "en": "(you) add up!"
        },
        "3pl": {
          "fidel": "ይደምሩ",
          "translit": "yədämməru",
          "en": "let them add up"
        }
      },
      "negative_perfect": {
        "1sg": {
          "fidel": "አልደመርኩም",
          "translit": "aldämmärkumm",
          "en": "I didn't add up"
        },
        "2sgm": {
          "fidel": "አልደመርክም",
          "translit": "aldämmärkəmm",
          "en": "you (m.) didn't add up"
        },
        "2sgf": {
          "fidel": "አልደመርሽም",
          "translit": "aldämmäršəmm",
          "en": "you (f.) didn't add up"
        },
        "3sgm": {
          "fidel": "አልደመረም",
          "translit": "aldämmärämm",
          "en": "he didn't add up"
        },
        "3sgf": {
          "fidel": "አልደመረችም",
          "translit": "aldämmäräččəmm",
          "en": "she didn't add up"
        },
        "1pl": {
          "fidel": "አልደመርንም",
          "translit": "aldämmärnəmm",
          "en": "we didn't add up"
        },
        "2pl": {
          "fidel": "አልደመራችሁም",
          "translit": "aldämmäraččəhumm",
          "en": "you didn't add up"
        },
        "3pl": {
          "fidel": "አልደመሩም",
          "translit": "aldämmärumm",
          "en": "they didn't add up"
        }
      },
      "negative_imperfective": {
        "1sg": {
          "fidel": "አልደምርም",
          "translit": "aldämmərəmm",
          "en": "I don't add up"
        },
        "2sgm": {
          "fidel": "አትደምርም",
          "translit": "atdämmərəmm",
          "en": "you (m.) don't add up"
        },
        "2sgf": {
          "fidel": "አትትደምሪም",
          "translit": "atdämmərimm",
          "en": "you (f.) don't add up"
        },
        "3sgm": {
          "fidel": "አይደምርም",
          "translit": "aydämmərəmm",
          "en": "he doesn't add up"
        },
        "3sgf": {
          "fidel": "አትደምርም",
          "translit": "atdämmərəmm",
          "en": "she doesn't add up"
        },
        "1pl": {
          "fidel": "አንደምርም",
          "translit": "andämmərəmm",
          "en": "we don't add up"
        },
        "2pl": {
          "fidel": "አትደምሩም",
          "translit": "atdämmərumm",
          "en": "you don't add up"
        },
        "3pl": {
          "fidel": "አይደምሩም",
          "translit": "aydämmərumm",
          "en": "they don't add up"
        }
      },
      "negative_jussive_imperative": {
        "1sg": {
          "fidel": "አልደምር",
          "translit": "aldämmər",
          "en": "let me not add up"
        },
        "2sgm": {
          "fidel": "አትደምር",
          "translit": "attədämmər",
          "en": "[you(m.)] don't add up"
        },
        "2sgf": {
          "fidel": "አትደምሪ",
          "translit": "attədämməri",
          "en": "[you (f.)] don't add up"
        },
        "3sgm": {
          "fidel": "አይደምር",
          "translit": "aydämmər",
          "en": "let him not add up"
        },
        "3sgf": {
          "fidel": "አትደምር",
          "translit": "attədämmər",
          "en": "let her not add up"
        },
        "1pl": {
          "fidel": "አንደምር",
          "translit": "annədämmər",
          "en": "let us not add up"
        },
        "2pl": {
          "fidel": "አትደምሩ",
          "translit": "attədämməru",
          "en": "(you) don't add up"
        },
        "3pl": {
          "fidel": "አይደምሩ",
          "translit": "aydämməru",
          "en": "let them not add up"
        }
      }
    },
    "ፈለገ": {
      "english": "want",
      "perfect": {
        "1sg": {
          "fidel": "ፈለግኩ",
          "translit": "fälläkku*",
          "en": "I wanted"
        },
        "2sgm": {
          "fidel": "ፈለግክ",
          "translit": "fälläkk*",
          "en": "you (m.) wanted"
        },
        "2sgf": {
          "fidel": "ፈለግሽ",
          "translit": "fällägš",
          "en": "you (f.) wanted"
        },
        "3sgm": {
          "fidel": "ፈለገ",
          "translit": "fällägä",
          "en": "he wanted"
        },
        "3sgf": {
          "fidel": "ፈለገች",
          "translit": "fällägäčč",
          "en": "she wanted"
        },
        "1pl": {
          "fidel": "ፈለግን",
          "translit": "fällägn",
          "en": "we wanted"
        },
        "2pl": {
          "fidel": "ፈለጋችሁ",
          "translit": "fällägaččəhu",
          "en": "you wanted"
        },
        "3pl": {
          "fidel": "ፈለጉ",
          "translit": "fällägu",
          "en": "they wanted"
        }
      },
      "imperfective_compound": {
        "1sg": {
          "fidel": "እፈልጋለሁ",
          "translit": "əfälləgallähu",
          "en": "I want / I will want"
        },
        "2sgm": {
          "fidel": "ትፈልጋለህ",
          "translit": "təfälləgalläh",
          "en": "you (m.) want / you (m.) will want"
        },
        "2sgf": {
          "fidel": "ትፈልጊያለሽ",
          "translit": "təfälləgiyalläš",
          "en": "you (f.) want / you (f.) will want"
        },
        "3sgm": {
          "fidel": "ይፈልጋል",
          "translit": "yəfälləgall",
          "en": "he wants / he will want"
        },
        "3sgf": {
          "fidel": "ትፈልጋለች",
          "translit": "təfälləgalläčč",
          "en": "she wants / she will want"
        },
        "1pl": {
          "fidel": "እንፈልጋለን",
          "translit": "ənfälləgallän",
          "en": "we want / we will want"
        },
        "2pl": {
          "fidel": "ትፈልጋላችሁ",
          "translit": "təfälləgallaččəhu",
          "en": "you want / you will want"
        },
        "3pl": {
          "fidel": "ይፈልጋሉ",
          "translit": "yəfälləgallu",
          "en": "they want / they will want"
        }
      },
      "gerund": {
        "1sg": {
          "fidel": "ፈልጌ",
          "translit": "fälləgge",
          "en": "(I) having wanted"
        },
        "2sgm": {
          "fidel": "ፈልገህ",
          "translit": "fälləgäh",
          "en": "[you (m.)] having wanted"
        },
        "2sgf": {
          "fidel": "ፈልገሽ",
          "translit": "fälləgäš",
          "en": "[you (f.)] having wanted"
        },
        "3sgm": {
          "fidel": "ፈልጎ",
          "translit": "fälləgo",
          "en": "(he) having wanted"
        },
        "3sgf": {
          "fidel": "ፈልጋ",
          "translit": "fälləga",
          "en": "(she) having wanted"
        },
        "1pl": {
          "fidel": "ፈልገን",
          "translit": "fälləgän",
          "en": "(we) having wanted"
        },
        "2pl": {
          "fidel": "ፈልጋችሁ",
          "translit": "fälləgaččəhu",
          "en": "(you) having wanted"
        },
        "3pl": {
          "fidel": "ፈልገው",
          "translit": "fälləgäw",
          "en": "(they) having wanted"
        }
      },
      "compound_gerund": {
        "1sg": {
          "fidel": "ፈልጌያለሁ",
          "translit": "fälləggeyallähu",
          "en": "I have wanted"
        },
        "2sgm": {
          "fidel": "ፈልገሃል",
          "translit": "fälləgähall",
          "en": "you (m.) have wanted"
        },
        "2sgf": {
          "fidel": "ፈልገሻል",
          "translit": "fälləgäšall",
          "en": "you (f.) have wanted"
        },
        "3sgm": {
          "fidel": "ፈልጓል",
          "translit": "fälləgwall",
          "en": "he have wanted"
        },
        "3sgf": {
          "fidel": "ፈልጋለች",
          "translit": "fälləgalläčč",
          "en": "she have wanted"
        },
        "1pl": {
          "fidel": "ፈልገናል",
          "translit": "fälləgänall",
          "en": "we have wanted"
        },
        "2pl": {
          "fidel": "ፈልጋችኋል",
          "translit": "fälləgaččhwall",
          "en": "you have wanted"
        },
        "3pl": {
          "fidel": "ፈልገዋል",
          "translit": "fälləgäwall",
          "en": "they have wanted"
        }
      },
      "jussive_imperative": {
        "1sg": {
          "fidel": "ልፈልግ",
          "translit": "ləfälləg",
          "en": "let me want"
        },
        "2sgm": {
          "fidel": "ፈልግ",
          "translit": "fälləg",
          "en": "[you(m.)] want!"
        },
        "2sgf": {
          "fidel": "ፈልጊ",
          "translit": "fälləgi",
          "en": "[you (f.)] want!"
        },
        "3sgm": {
          "fidel": "ይፈልግ",
          "translit": "yəfälləg",
          "en": "let him want"
        },
        "3sgf": {
          "fidel": "ትፈልግ",
          "translit": "təfälləg",
          "en": "let her want"
        },
        "1pl": {
          "fidel": "እንፈልግ",
          "translit": "ənfälləg",
          "en": "let we want"
        },
        "2pl": {
          "fidel": "ፈልጉ",
          "translit": "fälləgu",
          "en": "(you) want!"
        },
        "3pl": {
          "fidel": "ይፈልጉ",
          "translit": "yəfälləg",
          "en": "let them want"
        }
      },
      "negative_perfect": {
        "1sg": {
          "fidel": "አልፈለግኩም",
          "translit": "alfälläkkumm*",
          "en": "I didn't want"
        },
        "2sgm": {
          "fidel": "አልፈለግክም",
          "translit": "alfälläkkəmm*",
          "en": "you (m.) didn't want"
        },
        "2sgf": {
          "fidel": "አልፈለግሽም",
          "translit": "alfällägšəmm",
          "en": "you (f.) didn't want"
        },
        "3sgm": {
          "fidel": "አልፈለገም",
          "translit": "alfällägämm",
          "en": "he didn't want"
        },
        "3sgf": {
          "fidel": "አልፈለገችም",
          "translit": "alfällägäččəmm",
          "en": "she didn't want"
        },
        "1pl": {
          "fidel": "አልፈለግንም",
          "translit": "alfällägnəmm",
          "en": "we didn't want"
        },
        "2pl": {
          "fidel": "አልፈለጋችሁም",
          "translit": "alfällägaččəhumm",
          "en": "you didn't want"
        },
        "3pl": {
          "fidel": "አልፈለጉም",
          "translit": "alfällägumm",
          "en": "they didn't want"
        }
      },
      "negative_imperfective": {
        "1sg": {
          "fidel": "አልፈልግም",
          "translit": "alfälləgəmm",
          "en": "I don't want"
        },
        "2sgm": {
          "fidel": "አትፈልግም",
          "translit": "atfälləgəmm",
          "en": "you (m.) don't want"
        },
        "2sgf": {
          "fidel": "አትትፈልጊም",
          "translit": "atfälləgimm",
          "en": "you (f.) don't want"
        },
        "3sgm": {
          "fidel": "አይፈልግም",
          "translit": "ayfälləgəmm",
          "en": "he don't want"
        },
        "3sgf": {
          "fidel": "አትፈልግም",
          "translit": "atfälləgəmm",
          "en": "she don't want"
        },
        "1pl": {
          "fidel": "አንፈልግም",
          "translit": "anfälləgəmm",
          "en": "we don't want"
        },
        "2pl": {
          "fidel": "አትፈልጉም",
          "translit": "atfälləgumm",
          "en": "you don't want"
        },
        "3pl": {
          "fidel": "አይፈልጉም",
          "translit": "ayfälləgumm",
          "en": "they don't want"
        }
      },
      "negative_jussive_imperative": {
        "1sg": {
          "fidel": "አልፈልግ",
          "translit": "alfälləg",
          "en": "let me not want"
        },
        "2sgm": {
          "fidel": "አትፈልግ",
          "translit": "attəfälləg",
          "en": "[you(m.)] don't want"
        },
        "2sgf": {
          "fidel": "አትፈልጊ",
          "translit": "attəfälləgi",
          "en": "[you (f.)] don't want"
        },
        "3sgm": {
          "fidel": "አይፈልግ",
          "translit": "ayfälləg",
          "en": "let him not want"
        },
        "3sgf": {
          "fidel": "አትፈልግ",
          "translit": "attəfälləg",
          "en": "let her not want"
        },
        "1pl": {
          "fidel": "አንፈልግ",
          "translit": "annəfälləg",
          "en": "let we not want"
        },
        "2pl": {
          "fidel": "አትፈልጉ",
          "translit": "attəfälləgu",
          "en": "(you) don't want"
        },
        "3pl": {
          "fidel": "አይፈልጉ",
          "translit": "ayfälləgu",
          "en": "let them not want"
        }
      },
      "infinitive": {
        "fidel": "መፈለግ",
        "translit": "mäfälläg"
      }
    },
    "ጨፈረ": {
      "english": "dance",
      "perfect": {
        "1sg": {
          "fidel": "ጨፈርኩ",
          "translit": "č̣äffärku",
          "en": "I danced"
        },
        "2sgm": {
          "fidel": "ጨፈርክ",
          "translit": "č̣äffärk",
          "en": "you (m.) danced"
        },
        "2sgf": {
          "fidel": "ጨፈርሽ",
          "translit": "č̣äffärš",
          "en": "you (f.) danced"
        },
        "3sgm": {
          "fidel": "ጨፈረ",
          "translit": "č̣äffärä",
          "en": "he danced"
        },
        "3sgf": {
          "fidel": "ጨፈረች",
          "translit": "č̣äffäräčč",
          "en": "she danced"
        },
        "1pl": {
          "fidel": "ጨፈርን",
          "translit": "č̣äffärn",
          "en": "we danced"
        },
        "2pl": {
          "fidel": "ጨፈራችሁ",
          "translit": "č̣äffäraččəhu",
          "en": "you danced"
        },
        "3pl": {
          "fidel": "ጨፈሩ",
          "translit": "č̣äffäru",
          "en": "they danced"
        }
      },
      "imperfective_compound": {
        "1sg": {
          "fidel": "እጨፍራለሁ",
          "translit": "əč̣äffərallähu",
          "en": "I dance / I will dance"
        },
        "2sgm": {
          "fidel": "ትጨፍራለህ",
          "translit": "təč̣äffəralläh",
          "en": "you (m.) dance / you (m.) will dance"
        },
        "2sgf": {
          "fidel": "ትጨፍሪያለሽ",
          "translit": "təč̣äffəriyalläš",
          "en": "you (f.) dance / you (f.) will dance"
        },
        "3sgm": {
          "fidel": "ይጨፍራል",
          "translit": "yəč̣äffərall",
          "en": "he dances / he will dance"
        },
        "3sgf": {
          "fidel": "ትጨፍራለች",
          "translit": "təč̣äffəralläčč",
          "en": "she dances / she will dance"
        },
        "1pl": {
          "fidel": "እንጨፍራለን",
          "translit": "ənč̣äffərallän",
          "en": "we dance / we will dance"
        },
        "2pl": {
          "fidel": "ትጨፍራላችሁ",
          "translit": "təč̣äffərallaččəhu",
          "en": "you dance / you will dance"
        },
        "3pl": {
          "fidel": "ይጨፍራሉ",
          "translit": "yəč̣äffərallu",
          "en": "they dance / they will dance"
        }
      },
      "gerund": {
        "1sg": {
          "fidel": "ጨፍሬ",
          "translit": "č̣äffərre",
          "en": "(I) having danced"
        },
        "2sgm": {
          "fidel": "ጨፍረህ",
          "translit": "č̣äffəräh",
          "en": "[you (m.)] having danced"
        },
        "2sgf": {
          "fidel": "ጨፍረሽ",
          "translit": "č̣äffəräš",
          "en": "[you (f.)] having danced"
        },
        "3sgm": {
          "fidel": "ጨፍሮ",
          "translit": "č̣äffəro",
          "en": "(he) having danced"
        },
        "3sgf": {
          "fidel": "ጨፍራ",
          "translit": "č̣äffəra",
          "en": "(she) having danced"
        },
        "1pl": {
          "fidel": "ጨፍረን",
          "translit": "č̣äffərän",
          "en": "(we) having danced"
        },
        "2pl": {
          "fidel": "ጨፍራችሁ",
          "translit": "č̣äffəraččəhu",
          "en": "(you) having danced"
        },
        "3pl": {
          "fidel": "ጨፍረው",
          "translit": "č̣äffəräw",
          "en": "(they) having danced"
        }
      },
      "compound_gerund": {
        "1sg": {
          "fidel": "ጨፍሬያለሁ",
          "translit": "č̣äffərreyallähu",
          "en": "I have danced"
        },
        "2sgm": {
          "fidel": "ጨፍረሃል",
          "translit": "č̣äffərähall",
          "en": "you (m.) have danced"
        },
        "2sgf": {
          "fidel": "ጨፍረሻል",
          "translit": "č̣äffəräšall",
          "en": "you (f.) have danced"
        },
        "3sgm": {
          "fidel": "ጨፍሯል",
          "translit": "č̣äffərwall",
          "en": "he have danced"
        },
        "3sgf": {
          "fidel": "ጨፍራለች",
          "translit": "č̣äffəralläčč",
          "en": "she have danced"
        },
        "1pl": {
          "fidel": "ጨፍረናል",
          "translit": "č̣äffəränall",
          "en": "we have danced"
        },
        "2pl": {
          "fidel": "ጨፍራችኋል",
          "translit": "č̣äffəraččhwall",
          "en": "you have danced"
        },
        "3pl": {
          "fidel": "ጨፍረዋል",
          "translit": "č̣äffəräwall",
          "en": "they have danced"
        }
      },
      "jussive_imperative": {
        "1sg": {
          "fidel": "ልጨፍር",
          "translit": "ləč̣äffər",
          "en": "let me dance"
        },
        "2sgm": {
          "fidel": "ጨፍር",
          "translit": "č̣äffər",
          "en": "[you(m.)] dance!"
        },
        "2sgf": {
          "fidel": "ጨፍሪ",
          "translit": "č̣äffəri",
          "en": "[you (f.)] dance!"
        },
        "3sgm": {
          "fidel": "ይጨፍር",
          "translit": "yəč̣äffər",
          "en": "let him dance"
        },
        "3sgf": {
          "fidel": "ትጨፍር",
          "translit": "təč̣äffər",
          "en": "let her dance"
        },
        "1pl": {
          "fidel": "እንጨፍር",
          "translit": "ənč̣äffər",
          "en": "let we dance"
        },
        "2pl": {
          "fidel": "ጨፍሩ",
          "translit": "č̣äffəru",
          "en": "(you) dance!"
        },
        "3pl": {
          "fidel": "ይጨፍሩ",
          "translit": "yəč̣äffəru",
          "en": "let them dance"
        }
      },
      "negative_perfect": {
        "1sg": {
          "fidel": "አልጨፈርኩም",
          "translit": "alč̣äffärkumm",
          "en": "I didn't dance"
        },
        "2sgm": {
          "fidel": "አልጨፈርክም",
          "translit": "alč̣äffärkəmm",
          "en": "you (m.) didn't dance"
        },
        "2sgf": {
          "fidel": "አልጨፈርሽም",
          "translit": "alč̣äffäršəmm",
          "en": "you (f.) didn't dance"
        },
        "3sgm": {
          "fidel": "አልጨፈረም",
          "translit": "alč̣äffärämm",
          "en": "he didn't dance"
        },
        "3sgf": {
          "fidel": "አልጨፈረችም",
          "translit": "alč̣äffäräččəmm",
          "en": "she didn't dance"
        },
        "1pl": {
          "fidel": "አልጨፈርንም",
          "translit": "alč̣äffärnəmm",
          "en": "we didn't dance"
        },
        "2pl": {
          "fidel": "አልጨፈራችሁም",
          "translit": "alč̣äffäraččəhumm",
          "en": "you didn't dance"
        },
        "3pl": {
          "fidel": "አልጨፈሩም",
          "translit": "alč̣äffärumm",
          "en": "they didn't dance"
        }
      },
      "negative_imperfective": {
        "1sg": {
          "fidel": "አልጨፍርም",
          "translit": "alč̣äffərəmm",
          "en": "I don't dance"
        },
        "2sgm": {
          "fidel": "አትጨፍርም",
          "translit": "atč̣äffərəmm",
          "en": "you (m.) don't dance"
        },
        "2sgf": {
          "fidel": "አትትጨፍሪም",
          "translit": "atč̣äffərimm",
          "en": "you (f.) don't dance"
        },
        "3sgm": {
          "fidel": "አይጨፍርም",
          "translit": "ayč̣äffərəmm",
          "en": "he don't dance"
        },
        "3sgf": {
          "fidel": "አትጨፍርም",
          "translit": "atč̣äffərəmm",
          "en": "she don't dance"
        },
        "1pl": {
          "fidel": "አንጨፍርም",
          "translit": "anč̣äffərəmm",
          "en": "we don't dance"
        },
        "2pl": {
          "fidel": "አትጨፍሩም",
          "translit": "atč̣äffərumm",
          "en": "you don't dance"
        },
        "3pl": {
          "fidel": "አይጨፍሩም",
          "translit": "ayč̣äffərumm",
          "en": "they don't dance"
        }
      },
      "negative_jussive_imperative": {
        "1sg": {
          "fidel": "አልጨፍር",
          "translit": "alč̣äffər",
          "en": "let me not dance"
        },
        "2sgm": {
          "fidel": "አትጨፍር",
          "translit": "attəč̣äffər",
          "en": "[you(m.)] don't dance"
        },
        "2sgf": {
          "fidel": "አትጨፍሪ",
          "translit": "attəč̣äffəri",
          "en": "[you (f.)] don't dance"
        },
        "3sgm": {
          "fidel": "አይጨፍር",
          "translit": "ayč̣äffər",
          "en": "let him not dance"
        },
        "3sgf": {
          "fidel": "አትጨፍር",
          "translit": "attəč̣äffər",
          "en": "let her not dance"
        },
        "1pl": {
          "fidel": "አንጨፍር",
          "translit": "annəč̣äffər",
          "en": "let we not dance"
        },
        "2pl": {
          "fidel": "አትጨፍሩ",
          "translit": "attəč̣äffəru",
          "en": "(you) don't dance"
        },
        "3pl": {
          "fidel": "አይጨፍሩ",
          "translit": "ayč̣äffəru",
          "en": "let them not dance"
        }
      },
      "infinitive": {
        "fidel": "መጨፈር",
        "translit": "mäč̣äffär"
      }
    },
    "ፈረመ": {
      "english": "sign",
      "perfect": {
        "1sg": {
          "fidel": "ፈረምኩ",
          "translit": "färrämku",
          "en": "I signed"
        },
        "2sgm": {
          "fidel": "ፈረምክ",
          "translit": "färrämk",
          "en": "you (m.) signed"
        },
        "2sgf": {
          "fidel": "ፈረምሽ",
          "translit": "färrämš",
          "en": "you (f.) signed"
        },
        "3sgm": {
          "fidel": "ፈረመ",
          "translit": "färrämä",
          "en": "he signed"
        },
        "3sgf": {
          "fidel": "ፈረመች",
          "translit": "färrämäčč",
          "en": "she signed"
        },
        "1pl": {
          "fidel": "ፈረምን",
          "translit": "färrämn",
          "en": "we signed"
        },
        "2pl": {
          "fidel": "ፈረማችሁ",
          "translit": "färrämaččəhu",
          "en": "you signed"
        },
        "3pl": {
          "fidel": "ፈረሙ",
          "translit": "färrämu",
          "en": "they signed"
        }
      },
      "imperfective_compound": {
        "1sg": {
          "fidel": "እፈርማለሁ",
          "translit": "əfärrəmallähu",
          "en": "I sign / I will sign"
        },
        "2sgm": {
          "fidel": "ትፈርማለህ",
          "translit": "təfärrəmalläh",
          "en": "you (m.) sign / you (m.) will sign"
        },
        "2sgf": {
          "fidel": "ትፈርሚያለሽ",
          "translit": "təfärrəmiyalläš",
          "en": "you (f.) sign / you (f.) will sign"
        },
        "3sgm": {
          "fidel": "ይፈርማል",
          "translit": "yəfärrəmall",
          "en": "he signs / he will sign"
        },
        "3sgf": {
          "fidel": "ትፈርማለች",
          "translit": "təfärrəmalläčč",
          "en": "she signs / she will sign"
        },
        "1pl": {
          "fidel": "እንፈርማለን",
          "translit": "ənfärrəmallän",
          "en": "we sign / we will sign"
        },
        "2pl": {
          "fidel": "ትፈርማላችሁ",
          "translit": "təfärrəmallaččəhu",
          "en": "you sign / you will sign"
        },
        "3pl": {
          "fidel": "ይፈርማሉ",
          "translit": "yəfärrəmallu",
          "en": "they sign / they will sign"
        }
      },
      "gerund": {
        "1sg": {
          "fidel": "ፈርሜ",
          "translit": "färrəmme",
          "en": "(I) having signed"
        },
        "2sgm": {
          "fidel": "ፈርመህ",
          "translit": "färrəmäh",
          "en": "[you (m.)] having signed"
        },
        "2sgf": {
          "fidel": "ፈርመሽ",
          "translit": "färrəmäš",
          "en": "[you (f.)] having signed"
        },
        "3sgm": {
          "fidel": "ፈርሞ",
          "translit": "färrəmo",
          "en": "(he) having signed"
        },
        "3sgf": {
          "fidel": "ፈርማ",
          "translit": "färrəma",
          "en": "(she) having signed"
        },
        "1pl": {
          "fidel": "ፈርመን",
          "translit": "färrəmän",
          "en": "(we) having signed"
        },
        "2pl": {
          "fidel": "ፈርማችሁ",
          "translit": "färrəmaččəhu",
          "en": "(you) having signed"
        },
        "3pl": {
          "fidel": "ፈርመው",
          "translit": "färrəmäw",
          "en": "(they) having signed"
        }
      },
      "compound_gerund": {
        "1sg": {
          "fidel": "ፈርሜያለሁ",
          "translit": "färrəmmeyallähu",
          "en": "I have signed"
        },
        "2sgm": {
          "fidel": "ፈርመሃል",
          "translit": "färrəmähall",
          "en": "you (m.) have signed"
        },
        "2sgf": {
          "fidel": "ፈርመሻል",
          "translit": "färrəmäšall",
          "en": "you (f.) have signed"
        },
        "3sgm": {
          "fidel": "ፈርሟል",
          "translit": "färrəmwall",
          "en": "he have signed"
        },
        "3sgf": {
          "fidel": "ፈርማለች",
          "translit": "färrəmalläčč",
          "en": "she have signed"
        },
        "1pl": {
          "fidel": "ፈርመናል",
          "translit": "färrəmänall",
          "en": "we have signed"
        },
        "2pl": {
          "fidel": "ፈርማችኋል",
          "translit": "färrəmaččhwall",
          "en": "you have signed"
        },
        "3pl": {
          "fidel": "ፈርመዋል",
          "translit": "färrəmäwall",
          "en": "they have signed"
        }
      },
      "jussive_imperative": {
        "1sg": {
          "fidel": "ልፈርም",
          "translit": "ləfärrəm",
          "en": "let me sign"
        },
        "2sgm": {
          "fidel": "ፈርም",
          "translit": "färrəm",
          "en": "[you(m.)] sign!"
        },
        "2sgf": {
          "fidel": "ፈርሚ",
          "translit": "färrəmi",
          "en": "[you (f.)] sign!"
        },
        "3sgm": {
          "fidel": "ይፈርም",
          "translit": "yəfärrəm",
          "en": "let him sign"
        },
        "3sgf": {
          "fidel": "ትፈርም",
          "translit": "təfärrəm",
          "en": "let her sign"
        },
        "1pl": {
          "fidel": "እንፈርም",
          "translit": "ənfärrəm",
          "en": "let we sign"
        },
        "2pl": {
          "fidel": "ፈርሙ",
          "translit": "färrəmu",
          "en": "(you) sign!"
        },
        "3pl": {
          "fidel": "ይፈርሙ",
          "translit": "yəfärrəmu",
          "en": "let them sign"
        }
      },
      "negative_perfect": {
        "1sg": {
          "fidel": "አልፈረምኩም",
          "translit": "alfärrämkumm",
          "en": "I didn't sign"
        },
        "2sgm": {
          "fidel": "አልፈረምክም",
          "translit": "alfärrämkəmm",
          "en": "you (m.) didn't sign"
        },
        "2sgf": {
          "fidel": "አልፈረምሽም",
          "translit": "alfärrämšəmm",
          "en": "you (f.) didn't sign"
        },
        "3sgm": {
          "fidel": "አልፈረመም",
          "translit": "alfärrämämm",
          "en": "he didn't sign"
        },
        "3sgf": {
          "fidel": "አልፈረመችም",
          "translit": "alfärrämäččəmm",
          "en": "she didn't sign"
        },
        "1pl": {
          "fidel": "አልፈረምንም",
          "translit": "alfärrämnəmm",
          "en": "we didn't sign"
        },
        "2pl": {
          "fidel": "አልፈረማችሁም",
          "translit": "alfärrämaččəhumm",
          "en": "you didn't sign"
        },
        "3pl": {
          "fidel": "አልፈረሙም",
          "translit": "alfärrämumm",
          "en": "they didn't sign"
        }
      },
      "negative_imperfective": {
        "1sg": {
          "fidel": "አልፈርምም",
          "translit": "alfärrəməmm",
          "en": "I don't sign"
        },
        "2sgm": {
          "fidel": "አትፈርምም",
          "translit": "atfärrəməmm",
          "en": "you (m.) don't sign"
        },
        "2sgf": {
          "fidel": "አትትፈርሚም",
          "translit": "atfärrəmimm",
          "en": "you (f.) don't sign"
        },
        "3sgm": {
          "fidel": "አይፈርምም",
          "translit": "ayfärrəməmm",
          "en": "he don't sign"
        },
        "3sgf": {
          "fidel": "አትፈርምም",
          "translit": "atfärrəməmm",
          "en": "she don't sign"
        },
        "1pl": {
          "fidel": "አንፈርምም",
          "translit": "anfärrəməmm",
          "en": "we don't sign"
        },
        "2pl": {
          "fidel": "አትፈርሙም",
          "translit": "atfärrəmumm",
          "en": "you don't sign"
        },
        "3pl": {
          "fidel": "አይፈርሙም",
          "translit": "ayfärrəmumm",
          "en": "they don't sign"
        }
      },
      "negative_jussive_imperative": {
        "1sg": {
          "fidel": "አልፈርም",
          "translit": "alfärrəm",
          "en": "let me not sign"
        },
        "2sgm": {
          "fidel": "አትፈርም",
          "translit": "attəfärrəm",
          "en": "[you(m.)] don't sign"
        },
        "2sgf": {
          "fidel": "አትፈርሚ",
          "translit": "attəfärrəmi",
          "en": "[you (f.)] don't sign"
        },
        "3sgm": {
          "fidel": "አይፈርም",
          "translit": "ayfärrəm",
          "en": "let him not sign"
        },
        "3sgf": {
          "fidel": "አትፈርም",
          "translit": "attəfärrəm",
          "en": "let her not sign"
        },
        "1pl": {
          "fidel": "አንፈርም",
          "translit": "annəfärrəm",
          "en": "let we not sign"
        },
        "2pl": {
          "fidel": "አትፈርሙ",
          "translit": "attəfärrəmu",
          "en": "(you) don't sign"
        },
        "3pl": {
          "fidel": "አይፈርሙ",
          "translit": "ayfärrəmu",
          "en": "let them not sign"
        }
      },
      "infinitive": {
        "fidel": "መፈረም",
        "translit": "mäfärräm"
      }
    },
    "ደገፈ": {
      "english": "support",
      "perfect": {
        "1sg": {
          "fidel": "ደገፍኩ",
          "translit": "däggäfku",
          "en": "I supported"
        },
        "2sgm": {
          "fidel": "ደገፍክ",
          "translit": "däggäfk",
          "en": "you (m.) supported"
        },
        "2sgf": {
          "fidel": "ደገፍሽ",
          "translit": "däggäfš",
          "en": "you (f.) supported"
        },
        "3sgm": {
          "fidel": "ደገፈ",
          "translit": "däggäfä",
          "en": "he supported"
        },
        "3sgf": {
          "fidel": "ደገፈች",
          "translit": "däggäfäčč",
          "en": "she supported"
        },
        "1pl": {
          "fidel": "ደገፍን",
          "translit": "däggäfn",
          "en": "we supported"
        },
        "2pl": {
          "fidel": "ደገፋችሁ",
          "translit": "däggäfaččəhu",
          "en": "you supported"
        },
        "3pl": {
          "fidel": "ደገፉ",
          "translit": "däggäfu",
          "en": "they supported"
        }
      },
      "imperfective_compound": {
        "1sg": {
          "fidel": "እደግፋለሁ",
          "translit": "ədäggəfallähu",
          "en": "I support / I will support"
        },
        "2sgm": {
          "fidel": "ትደግፋለህ",
          "translit": "tədäggəfalläh",
          "en": "you (m.) support / you (m.) will support"
        },
        "2sgf": {
          "fidel": "ትደግፊያለሽ",
          "translit": "tədäggəfiyalläš",
          "en": "you (f.) support / you (f.) will support"
        },
        "3sgm": {
          "fidel": "ይደግፋል",
          "translit": "yədäggəfall",
          "en": "he supports / he will support"
        },
        "3sgf": {
          "fidel": "ትደግፋለች",
          "translit": "tədäggəfalläčč",
          "en": "she supports / she will support"
        },
        "1pl": {
          "fidel": "እንደግፋለን",
          "translit": "əndäggəfallän",
          "en": "we support / we will support"
        },
        "2pl": {
          "fidel": "ትደግፋላችሁ",
          "translit": "tədäggəfallaččəhu",
          "en": "you support / you will support"
        },
        "3pl": {
          "fidel": "ይደግፋሉ",
          "translit": "yədäggəfallu",
          "en": "they support / they will support"
        }
      },
      "gerund": {
        "1sg": {
          "fidel": "ደግፌ",
          "translit": "däggəffe",
          "en": "(I) having supported"
        },
        "2sgm": {
          "fidel": "ደግፈህ",
          "translit": "däggəfäh",
          "en": "[you (m.)] having supported"
        },
        "2sgf": {
          "fidel": "ደግፈሽ",
          "translit": "däggəfäš",
          "en": "[you (f.)] having supported"
        },
        "3sgm": {
          "fidel": "ደግፎ",
          "translit": "däggəfo",
          "en": "(he) having supported"
        },
        "3sgf": {
          "fidel": "ደግፋ",
          "translit": "däggəfa",
          "en": "(she) having supported"
        },
        "1pl": {
          "fidel": "ደግፈን",
          "translit": "däggəfän",
          "en": "(we) having supported"
        },
        "2pl": {
          "fidel": "ደግፋችሁ",
          "translit": "däggəfaččəhu",
          "en": "(you) having supported"
        },
        "3pl": {
          "fidel": "ደግፈው",
          "translit": "däggəfäw",
          "en": "(they) having supported"
        }
      },
      "compound_gerund": {
        "1sg": {
          "fidel": "ደግፌያለሁ",
          "translit": "däggəffeyallähu",
          "en": "I have supported"
        },
        "2sgm": {
          "fidel": "ደግፈሃል",
          "translit": "däggəfähall",
          "en": "you (m.) have supported"
        },
        "2sgf": {
          "fidel": "ደግፈሻል",
          "translit": "däggəfäšall",
          "en": "you (f.) have supported"
        },
        "3sgm": {
          "fidel": "ደግፏል",
          "translit": "däggəfwall",
          "en": "he have supported"
        },
        "3sgf": {
          "fidel": "ደግፋለች",
          "translit": "däggəfalläčč",
          "en": "she have supported"
        },
        "1pl": {
          "fidel": "ደግፈናል",
          "translit": "däggəfänall",
          "en": "we have supported"
        },
        "2pl": {
          "fidel": "ደግፋችኋል",
          "translit": "däggəfaččhwall",
          "en": "you have supported"
        },
        "3pl": {
          "fidel": "ደግፈዋል",
          "translit": "däggəfäwall",
          "en": "they have supported"
        }
      },
      "jussive_imperative": {
        "1sg": {
          "fidel": "ልደግፍ",
          "translit": "lədäggəf",
          "en": "let me support"
        },
        "2sgm": {
          "fidel": "ደግፍ",
          "translit": "däggəf",
          "en": "[you(m.)] support!"
        },
        "2sgf": {
          "fidel": "ደግፊ",
          "translit": "däggəfi",
          "en": "[you (f.)] support!"
        },
        "3sgm": {
          "fidel": "ይደግፍ",
          "translit": "yədäggəf",
          "en": "let him support"
        },
        "3sgf": {
          "fidel": "ትደግፍ",
          "translit": "tədäggəf",
          "en": "let her support"
        },
        "1pl": {
          "fidel": "እንደግፍ",
          "translit": "əndäggəf",
          "en": "let we support"
        },
        "2pl": {
          "fidel": "ደግፉ",
          "translit": "däggəfu",
          "en": "(you) support!"
        },
        "3pl": {
          "fidel": "ይደግፉ",
          "translit": "yədäggəfu",
          "en": "let them support"
        }
      },
      "negative_perfect": {
        "1sg": {
          "fidel": "አልደገፍኩም",
          "translit": "aldäggäfkumm",
          "en": "I didn't support"
        },
        "2sgm": {
          "fidel": "አልደገፍክም",
          "translit": "aldäggäfkəmm",
          "en": "you (m.) didn't support"
        },
        "2sgf": {
          "fidel": "አልደገፍሽም",
          "translit": "aldäggäfšəmm",
          "en": "you (f.) didn't support"
        },
        "3sgm": {
          "fidel": "አልደገፈም",
          "translit": "aldäggäfämm",
          "en": "he didn't support"
        },
        "3sgf": {
          "fidel": "አልደገፈችም",
          "translit": "aldäggäfäččəmm",
          "en": "she didn't support"
        },
        "1pl": {
          "fidel": "አልደገፍንም",
          "translit": "aldäggäfnəmm",
          "en": "we didn't support"
        },
        "2pl": {
          "fidel": "አልደገፋችሁም",
          "translit": "aldäggäfaččəhumm",
          "en": "you didn't support"
        },
        "3pl": {
          "fidel": "አልደገፉም",
          "translit": "aldäggäfumm",
          "en": "they didn't support"
        }
      },
      "negative_imperfective": {
        "1sg": {
          "fidel": "አልደግፍም",
          "translit": "aldäggəfəmm",
          "en": "I don't support"
        },
        "2sgm": {
          "fidel": "አትደግፍም",
          "translit": "atdäggəfəmm",
          "en": "you (m.) don't support"
        },
        "2sgf": {
          "fidel": "አትትደግፊም",
          "translit": "atdäggəfimm",
          "en": "you (f.) don't support"
        },
        "3sgm": {
          "fidel": "አይደግፍም",
          "translit": "aydäggəfəmm",
          "en": "he don't support"
        },
        "3sgf": {
          "fidel": "አትደግፍም",
          "translit": "atdäggəfəmm",
          "en": "she don't support"
        },
        "1pl": {
          "fidel": "አንደግፍም",
          "translit": "andäggəfəmm",
          "en": "we don't support"
        },
        "2pl": {
          "fidel": "አትደግፉም",
          "translit": "atdäggəfumm",
          "en": "you don't support"
        },
        "3pl": {
          "fidel": "አይደግፉም",
          "translit": "aydäggəfumm",
          "en": "they don't support"
        }
      },
      "negative_jussive_imperative": {
        "1sg": {
          "fidel": "አልደግፍ",
          "translit": "aldäggəf",
          "en": "let me not support"
        },
        "2sgm": {
          "fidel": "አትደግፍ",
          "translit": "attədäggəf",
          "en": "[you(m.)] don't support"
        },
        "2sgf": {
          "fidel": "አትደግፊ",
          "translit": "attədäggəfi",
          "en": "[you (f.)] don't support"
        },
        "3sgm": {
          "fidel": "አይደግፍ",
          "translit": "aydäggəf",
          "en": "let him not support"
        },
        "3sgf": {
          "fidel": "አትደግፍ",
          "translit": "attədäggəf",
          "en": "let her not support"
        },
        "1pl": {
          "fidel": "አንደግፍ",
          "translit": "annədäggəf",
          "en": "let we not support"
        },
        "2pl": {
          "fidel": "አትደግፉ",
          "translit": "attədäggəfu",
          "en": "(you) don't support"
        },
        "3pl": {
          "fidel": "አይደግፉ",
          "translit": "aydäggəfu",
          "en": "let them not support"
        }
      },
      "infinitive": {
        "fidel": "መደገፍ",
        "translit": "mädäggäf"
      }
    },
    "ገመተ": {
      "english": "estimate, guess",
      "perfect": {
        "1sg": {
          "fidel": "ገመትኩ",
          "translit": "däggänku",
          "en": "I estimated"
        },
        "2sgm": {
          "fidel": "ገመትክ",
          "translit": "däggänk",
          "en": "you (m.) estimated"
        },
        "2sgf": {
          "fidel": "ገመትሽ",
          "translit": "däggänš",
          "en": "you (f.) estimated"
        },
        "3sgm": {
          "fidel": "ገመተ",
          "translit": "däggänä",
          "en": "he estimated"
        },
        "3sgf": {
          "fidel": "ገመተች",
          "translit": "däggänäčč",
          "en": "she estimated"
        },
        "1pl": {
          "fidel": "ገመትን",
          "translit": "däggänn",
          "en": "we estimated"
        },
        "2pl": {
          "fidel": "ገመታችሁ",
          "translit": "däggänaččəhu",
          "en": "you estimated"
        },
        "3pl": {
          "fidel": "ገመቱ",
          "translit": "däggänu",
          "en": "they estimated"
        }
      },
      "imperfective_compound": {
        "1sg": {
          "fidel": "እገምታለሁ",
          "translit": "ədäggənallähu",
          "en": "I estimate / I will estimate"
        },
        "2sgm": {
          "fidel": "ትገምታለህ",
          "translit": "tədäggənalläh",
          "en": "you (m.) estimate / you (m.) will estimate"
        },
        "2sgf": {
          "fidel": "ትገምቺያለሽ",
          "translit": "tədäggəñiyalläš",
          "en": "you (f.) estimate / you (f.) will estimate"
        },
        "3sgm": {
          "fidel": "ይገምታል",
          "translit": "yədäggənall",
          "en": "he estimates / he will estimate"
        },
        "3sgf": {
          "fidel": "ትገምታለች",
          "translit": "tədäggənalläčč",
          "en": "she estimates / she will estimate"
        },
        "1pl": {
          "fidel": "እንገምታለን",
          "translit": "əndäggənallän",
          "en": "we estimate / we will estimate"
        },
        "2pl": {
          "fidel": "ትገምታላችሁ",
          "translit": "tədäggənallaččəhu",
          "en": "you estimate / you will estimate"
        },
        "3pl": {
          "fidel": "ይገምታሉ",
          "translit": "yədäggənallu",
          "en": "they estimate / they will estimate"
        }
      },
      "gerund": {
        "1sg": {
          "fidel": "ገምቼ",
          "translit": "däggəññe",
          "en": "(I) having estimated"
        },
        "2sgm": {
          "fidel": "ገምተህ",
          "translit": "däggənäh",
          "en": "[you (m.)] having estimated"
        },
        "2sgf": {
          "fidel": "ገምተሽ",
          "translit": "däggənäš",
          "en": "[you (f.)] having estimated"
        },
        "3sgm": {
          "fidel": "ገምቶ",
          "translit": "däggəno",
          "en": "(he) having estimated"
        },
        "3sgf": {
          "fidel": "ገምታ",
          "translit": "däggəna",
          "en": "(she) having estimated"
        },
        "1pl": {
          "fidel": "ገምተን",
          "translit": "däggənän",
          "en": "(we) having estimated"
        },
        "2pl": {
          "fidel": "ገምታችሁ",
          "translit": "däggənaččəhu",
          "en": "(you) having estimated"
        },
        "3pl": {
          "fidel": "ገምተው",
          "translit": "däggənäw",
          "en": "(they) having estimated"
        }
      },
      "compound_gerund": {
        "1sg": {
          "fidel": "ገምቼያለሁ",
          "translit": "däggəññeyallähu",
          "en": "I have estimated"
        },
        "2sgm": {
          "fidel": "ገምተሃል",
          "translit": "däggənähall",
          "en": "you (m.) have estimated"
        },
        "2sgf": {
          "fidel": "ገምተሻል",
          "translit": "däggənäšall",
          "en": "you (f.) have estimated"
        },
        "3sgm": {
          "fidel": "ገምቷል",
          "translit": "däggənwall",
          "en": "he have estimated"
        },
        "3sgf": {
          "fidel": "ገምታለች",
          "translit": "däggənalläčč",
          "en": "she have estimated"
        },
        "1pl": {
          "fidel": "ገምተናል",
          "translit": "däggənänall",
          "en": "we have estimated"
        },
        "2pl": {
          "fidel": "ገምታችኋል",
          "translit": "däggənaččhwall",
          "en": "you have estimated"
        },
        "3pl": {
          "fidel": "ገምተዋል",
          "translit": "däggənäwall",
          "en": "they have estimated"
        }
      },
      "jussive_imperative": {
        "1sg": {
          "fidel": "ልገምት",
          "translit": "lədäggən",
          "en": "let me estimate"
        },
        "2sgm": {
          "fidel": "ገምት",
          "translit": "däggən",
          "en": "[you(m.)] estimate!"
        },
        "2sgf": {
          "fidel": "ገምች",
          "translit": "däggəñi",
          "en": "[you (f.)] estimate!"
        },
        "3sgm": {
          "fidel": "ይገምት",
          "translit": "yədäggən",
          "en": "let him estimate"
        },
        "3sgf": {
          "fidel": "ትገምት",
          "translit": "tədäggən",
          "en": "let her estimate"
        },
        "1pl": {
          "fidel": "እንገምት",
          "translit": "əndäggən",
          "en": "let we estimate"
        },
        "2pl": {
          "fidel": "ገምቱ",
          "translit": "däggənu",
          "en": "(you) estimate!"
        },
        "3pl": {
          "fidel": "ይገምቱ",
          "translit": "yədäggənu",
          "en": "let them estimate"
        }
      },
      "negative_perfect": {
        "1sg": {
          "fidel": "አልገመትኩም",
          "translit": "aldäggänkumm",
          "en": "I didn't estimate"
        },
        "2sgm": {
          "fidel": "አልገመትክም",
          "translit": "aldäggänkəmm",
          "en": "you (m.) didn't estimate"
        },
        "2sgf": {
          "fidel": "አልገመትሽም",
          "translit": "aldäggänšəmm",
          "en": "you (f.) didn't estimate"
        },
        "3sgm": {
          "fidel": "አልገመተም",
          "translit": "aldäggänämm",
          "en": "he didn't estimate"
        },
        "3sgf": {
          "fidel": "አልገመተችም",
          "translit": "aldäggänäččəmm",
          "en": "she didn't estimate"
        },
        "1pl": {
          "fidel": "አልገመትንም",
          "translit": "aldäggännəmm",
          "en": "we didn't estimate"
        },
        "2pl": {
          "fidel": "አልገመታችሁም",
          "translit": "aldäggänaččəhumm",
          "en": "you didn't estimate"
        },
        "3pl": {
          "fidel": "አልገመቱም",
          "translit": "aldäggänumm",
          "en": "they didn't estimate"
        }
      },
      "negative_imperfective": {
        "1sg": {
          "fidel": "አልገምትም",
          "translit": "aldäggənəmm",
          "en": "I don't estimate"
        },
        "2sgm": {
          "fidel": "አትገምትም",
          "translit": "atdäggənəmm",
          "en": "you (m.) don't estimate"
        },
        "2sgf": {
          "fidel": "አትትገምቺም",
          "translit": "atdäggəñimm",
          "en": "you (f.) don't estimate"
        },
        "3sgm": {
          "fidel": "አይገምትም",
          "translit": "aydäggənəmm",
          "en": "he don't estimate"
        },
        "3sgf": {
          "fidel": "አትገምትም",
          "translit": "atdäggənəmm",
          "en": "she don't estimate"
        },
        "1pl": {
          "fidel": "አንገምትም",
          "translit": "andäggənəmm",
          "en": "we don't estimate"
        },
        "2pl": {
          "fidel": "አትገምቱም",
          "translit": "atdäggənumm",
          "en": "you don't estimate"
        },
        "3pl": {
          "fidel": "አይገምቱም",
          "translit": "aydäggənumm",
          "en": "they don't estimate"
        }
      },
      "negative_jussive_imperative": {
        "1sg": {
          "fidel": "አልገምት",
          "translit": "aldäggən",
          "en": "let me not estimate"
        },
        "2sgm": {
          "fidel": "አትገምት",
          "translit": "attədäggən",
          "en": "[you(m.)] don't estimate"
        },
        "2sgf": {
          "fidel": "አትገምች",
          "translit": "attədäggəñi",
          "en": "[you (f.)] don't estimate"
        },
        "3sgm": {
          "fidel": "አይገምት",
          "translit": "aydäggən",
          "en": "let him not estimate"
        },
        "3sgf": {
          "fidel": "አትገምት",
          "translit": "attədäggən",
          "en": "let her not estimate"
        },
        "1pl": {
          "fidel": "አንገምት",
          "translit": "annədäggən",
          "en": "let we not estimate"
        },
        "2pl": {
          "fidel": "አትገምቱ",
          "translit": "attədäggənu",
          "en": "(you) don't estimate"
        },
        "3pl": {
          "fidel": "አይገምቱ",
          "translit": "aydäggənu",
          "en": "let them not estimate"
        }
      },
      "infinitive": {
        "fidel": "መገመት",
        "translit": "mägämmät"
      }
    },
    "ደበቀ": {
      "english": "hide",
      "perfect": {
        "1sg": {
          "fidel": "ደበቅኩ",
          "translit": "däbbäkku*",
          "en": "I hided"
        },
        "2sgm": {
          "fidel": "ደበቅክ",
          "translit": "däbbäkk*",
          "en": "you (m.) hided"
        },
        "2sgf": {
          "fidel": "ደበቅሽ",
          "translit": "däbbäqš",
          "en": "you (f.) hided"
        },
        "3sgm": {
          "fidel": "ደበቀ",
          "translit": "däbbäqä",
          "en": "he hided"
        },
        "3sgf": {
          "fidel": "ደበቀች",
          "translit": "däbbäqäčč",
          "en": "she hided"
        },
        "1pl": {
          "fidel": "ደበቅን",
          "translit": "däbbäqn",
          "en": "we hided"
        },
        "2pl": {
          "fidel": "ደበቃችሁ",
          "translit": "däbbäqaččəhu",
          "en": "you hided"
        },
        "3pl": {
          "fidel": "ደበቁ",
          "translit": "däbbäqu",
          "en": "they hided"
        }
      },
      "imperfective_compound": {
        "1sg": {
          "fidel": "እደብቃለሁ",
          "translit": "ədäbbəqallähu",
          "en": "I hide / I will hide"
        },
        "2sgm": {
          "fidel": "ትደብቃለህ",
          "translit": "tədäbbəqalläh",
          "en": "you (m.) hide / you (m.) will hide"
        },
        "2sgf": {
          "fidel": "ትደብቂያለሽ",
          "translit": "tədäbbəqiyalläš",
          "en": "you (f.) hide / you (f.) will hide"
        },
        "3sgm": {
          "fidel": "ይደብቃል",
          "translit": "yədäbbəqall",
          "en": "he hides / he will hide"
        },
        "3sgf": {
          "fidel": "ትደብቃለች",
          "translit": "tədäbbəqalläčč",
          "en": "she hides / she will hide"
        },
        "1pl": {
          "fidel": "እንደብቃለን",
          "translit": "əndäbbəqallän",
          "en": "we hide / we will hide"
        },
        "2pl": {
          "fidel": "ትደብቃላችሁ",
          "translit": "tədäbbəqallaččəhu",
          "en": "you hide / you will hide"
        },
        "3pl": {
          "fidel": "ይደብቃሉ",
          "translit": "yədäbbəqallu",
          "en": "they hide / they will hide"
        }
      },
      "gerund": {
        "1sg": {
          "fidel": "ደብቄ",
          "translit": "däbbəqqe",
          "en": "(I) having hided"
        },
        "2sgm": {
          "fidel": "ደብቀህ",
          "translit": "däbbəqäh",
          "en": "[you (m.)] having hided"
        },
        "2sgf": {
          "fidel": "ደብቀሽ",
          "translit": "däbbəqäš",
          "en": "[you (f.)] having hided"
        },
        "3sgm": {
          "fidel": "ደብቆ",
          "translit": "däbbəqo",
          "en": "(he) having hided"
        },
        "3sgf": {
          "fidel": "ደብቃ",
          "translit": "däbbəqa",
          "en": "(she) having hided"
        },
        "1pl": {
          "fidel": "ደብቀን",
          "translit": "däbbəqän",
          "en": "(we) having hided"
        },
        "2pl": {
          "fidel": "ደብቃችሁ",
          "translit": "däbbəqaččəhu",
          "en": "(you) having hided"
        },
        "3pl": {
          "fidel": "ደብቀው",
          "translit": "däbbəqäw",
          "en": "(they) having hided"
        }
      },
      "compound_gerund": {
        "1sg": {
          "fidel": "ደብቄያለሁ",
          "translit": "däbbəqqeyallähu",
          "en": "I have hided"
        },
        "2sgm": {
          "fidel": "ደብቀሃል",
          "translit": "däbbəqähall",
          "en": "you (m.) have hided"
        },
        "2sgf": {
          "fidel": "ደብቀሻል",
          "translit": "däbbəqäšall",
          "en": "you (f.) have hided"
        },
        "3sgm": {
          "fidel": "ደብቇል",
          "translit": "däbbəqwall",
          "en": "he have hided"
        },
        "3sgf": {
          "fidel": "ደብቃለች",
          "translit": "däbbəqalläčč",
          "en": "she have hided"
        },
        "1pl": {
          "fidel": "ደብቀናል",
          "translit": "däbbəqänall",
          "en": "we have hided"
        },
        "2pl": {
          "fidel": "ደብቃችኋል",
          "translit": "däbbəqaččhwall",
          "en": "you have hided"
        },
        "3pl": {
          "fidel": "ደብቀዋል",
          "translit": "däbbəqäwall",
          "en": "they have hided"
        }
      },
      "jussive_imperative": {
        "1sg": {
          "fidel": "ልደብቅ",
          "translit": "lədäbbəq",
          "en": "let me hide"
        },
        "2sgm": {
          "fidel": "ደብቅ",
          "translit": "däbbəq",
          "en": "[you(m.)] hide!"
        },
        "2sgf": {
          "fidel": "ደብቂ",
          "translit": "däbbəqi",
          "en": "[you (f.)] hide!"
        },
        "3sgm": {
          "fidel": "ይደብቅ",
          "translit": "yədäbbəq",
          "en": "let him hide"
        },
        "3sgf": {
          "fidel": "ትደብቅ",
          "translit": "tədäbbəq",
          "en": "let her hide"
        },
        "1pl": {
          "fidel": "እንደብቅ",
          "translit": "əndäbbəq",
          "en": "let we hide"
        },
        "2pl": {
          "fidel": "ደብቁ",
          "translit": "däbbəqu",
          "en": "(you) hide!"
        },
        "3pl": {
          "fidel": "ይደብቁ",
          "translit": "yədäbbəqu",
          "en": "let them hide"
        }
      },
      "negative_perfect": {
        "1sg": {
          "fidel": "አልደበቅኩም",
          "translit": "aldäbbäkkumm*",
          "en": "I didn't hide"
        },
        "2sgm": {
          "fidel": "አልደበቅክም",
          "translit": "aldäbbäkkəmm*",
          "en": "you (m.) didn't hide"
        },
        "2sgf": {
          "fidel": "አልደበቅሽም",
          "translit": "aldäbbäqšəmm",
          "en": "you (f.) didn't hide"
        },
        "3sgm": {
          "fidel": "አልደበቀም",
          "translit": "aldäbbäqämm",
          "en": "he didn't hide"
        },
        "3sgf": {
          "fidel": "አልደበቀችም",
          "translit": "aldäbbäqäččəmm",
          "en": "she didn't hide"
        },
        "1pl": {
          "fidel": "አልደበቅንም",
          "translit": "aldäbbäqnəmm",
          "en": "we didn't hide"
        },
        "2pl": {
          "fidel": "አልደበቃችሁም",
          "translit": "aldäbbäqaččəhumm",
          "en": "you didn't hide"
        },
        "3pl": {
          "fidel": "አልደበቁም",
          "translit": "aldäbbäqumm",
          "en": "they didn't hide"
        }
      },
      "negative_imperfective": {
        "1sg": {
          "fidel": "አልደብቅም",
          "translit": "aldäbbəqəmm",
          "en": "I don't hide"
        },
        "2sgm": {
          "fidel": "አትደብቅም",
          "translit": "atdäbbəqəmm",
          "en": "you (m.) don't hide"
        },
        "2sgf": {
          "fidel": "አትትደብቂም",
          "translit": "atdäbbəqimm",
          "en": "you (f.) don't hide"
        },
        "3sgm": {
          "fidel": "አይደብቅም",
          "translit": "aydäbbəqəmm",
          "en": "he don't hide"
        },
        "3sgf": {
          "fidel": "አትደብቅም",
          "translit": "atdäbbəqəmm",
          "en": "she don't hide"
        },
        "1pl": {
          "fidel": "አንደብቅም",
          "translit": "andäbbəqəmm",
          "en": "we don't hide"
        },
        "2pl": {
          "fidel": "አትደብቁም",
          "translit": "atdäbbəqumm",
          "en": "you don't hide"
        },
        "3pl": {
          "fidel": "አይደብቁም",
          "translit": "aydäbbəqumm",
          "en": "they don't hide"
        }
      },
      "negative_jussive_imperative": {
        "1sg": {
          "fidel": "አልደብቅ",
          "translit": "aldäbbəq",
          "en": "let me not hide"
        },
        "2sgm": {
          "fidel": "አትደብቅ",
          "translit": "attədäbbəq",
          "en": "[you(m.)] don't hide"
        },
        "2sgf": {
          "fidel": "አትደብቂ",
          "translit": "attədäbbəqi",
          "en": "[you (f.)] don't hide"
        },
        "3sgm": {
          "fidel": "አይደብቅ",
          "translit": "aydäbbəq",
          "en": "let him not hide"
        },
        "3sgf": {
          "fidel": "አትደብቅ",
          "translit": "attədäbbəq",
          "en": "let her not hide"
        },
        "1pl": {
          "fidel": "አንደብቅ",
          "translit": "annədäbbəq",
          "en": "let we not hide"
        },
        "2pl": {
          "fidel": "አትደብቁ",
          "translit": "attədäbbəqu",
          "en": "(you) don't hide"
        },
        "3pl": {
          "fidel": "አይደብቁ",
          "translit": "aydäbbəqu",
          "en": "let them not hide"
        }
      },
      "infinitive": {
        "fidel": "መደበቅ",
        "translit": "mädäbbäq"
      }
    },
    "ደወለ": {
      "english": "call (by phone), ring",
      "perfect": {
        "1sg": {
          "fidel": "ደወልኩ",
          "translit": "däwwälku",
          "en": "I called"
        },
        "2sgm": {
          "fidel": "ደወልክ",
          "translit": "däwwälk",
          "en": "you (m.) called"
        },
        "2sgf": {
          "fidel": "ደወልሽ",
          "translit": "däwwälš",
          "en": "you (f.) called"
        },
        "3sgm": {
          "fidel": "ደወለ",
          "translit": "däwwälä",
          "en": "he called"
        },
        "3sgf": {
          "fidel": "ደወለች",
          "translit": "däwwäläčč",
          "en": "she called"
        },
        "1pl": {
          "fidel": "ደወልን",
          "translit": "däwwäln",
          "en": "we called"
        },
        "2pl": {
          "fidel": "ደወላችሁ",
          "translit": "däwwälaččəhu",
          "en": "you called"
        },
        "3pl": {
          "fidel": "ደወሉ",
          "translit": "däwwälu",
          "en": "they called"
        }
      },
      "imperfective_compound": {
        "1sg": {
          "fidel": "እደውላለሁ",
          "translit": "ədäwwəlallähu",
          "en": "I call / I will call"
        },
        "2sgm": {
          "fidel": "ትደውላለህ",
          "translit": "tədäwwəlalläh",
          "en": "you (m.) call / you (m.) will call"
        },
        "2sgf": {
          "fidel": "ትደውያለሽ",
          "translit": "tədäwwəyalläš",
          "en": "you (f.) call / you (f.) will call"
        },
        "3sgm": {
          "fidel": "ይደውላል",
          "translit": "yədäwwəlall",
          "en": "he calls / he will call"
        },
        "3sgf": {
          "fidel": "ትደውላለች",
          "translit": "tədäwwəlalläčč",
          "en": "she calls / she will call"
        },
        "1pl": {
          "fidel": "እንደውላለን",
          "translit": "əndäwwəlallän",
          "en": "we call / we will call"
        },
        "2pl": {
          "fidel": "ትደውላላችሁ",
          "translit": "tədäwwəlallaččəhu",
          "en": "you call / you will call"
        },
        "3pl": {
          "fidel": "ይደውላሉ",
          "translit": "yədäwwəlallu",
          "en": "they call / they will call"
        }
      },
      "gerund": {
        "1sg": {
          "fidel": "ደውዬ",
          "translit": "däwwəyye",
          "en": "(I) having called"
        },
        "2sgm": {
          "fidel": "ደውለህ",
          "translit": "däwwəläh",
          "en": "[you (m.)] having called"
        },
        "2sgf": {
          "fidel": "ደውለሽ",
          "translit": "däwwəläš",
          "en": "[you (f.)] having called"
        },
        "3sgm": {
          "fidel": "ደውሎ",
          "translit": "däwwəlo",
          "en": "(he) having called"
        },
        "3sgf": {
          "fidel": "ደውላ",
          "translit": "däwwəla",
          "en": "(she) having called"
        },
        "1pl": {
          "fidel": "ደውለን",
          "translit": "däwwəlän",
          "en": "(we) having called"
        },
        "2pl": {
          "fidel": "ደውላችሁ",
          "translit": "däwwəlaččəhu",
          "en": "(you) having called"
        },
        "3pl": {
          "fidel": "ደውለው",
          "translit": "däwwəläw",
          "en": "(they) having called"
        }
      },
      "compound_gerund": {
        "1sg": {
          "fidel": "ደውዬያለሁ",
          "translit": "däwwəyyeyallähu",
          "en": "I have called"
        },
        "2sgm": {
          "fidel": "ደውለሃል",
          "translit": "däwwəlähall",
          "en": "you (m.) have called"
        },
        "2sgf": {
          "fidel": "ደውለሻል",
          "translit": "däwwəläšall",
          "en": "you (f.) have called"
        },
        "3sgm": {
          "fidel": "ደውሏል",
          "translit": "däwwəlwall",
          "en": "he have called"
        },
        "3sgf": {
          "fidel": "ደውላለች",
          "translit": "däwwəlalläčč",
          "en": "she have called"
        },
        "1pl": {
          "fidel": "ደውለናል",
          "translit": "däwwəlänall",
          "en": "we have called"
        },
        "2pl": {
          "fidel": "ደውላችኋል",
          "translit": "däwwəlaččhwall",
          "en": "you have called"
        },
        "3pl": {
          "fidel": "ደውለዋል",
          "translit": "däwwəläwall",
          "en": "they have called"
        }
      },
      "jussive_imperative": {
        "1sg": {
          "fidel": "ልደውል",
          "translit": "lədäwwəl",
          "en": "let me call"
        },
        "2sgm": {
          "fidel": "ደውል",
          "translit": "däwwəl",
          "en": "[you(m.)] call!"
        },
        "2sgf": {
          "fidel": "ደውይ",
          "translit": "däwwəyi",
          "en": "[you (f.)] call!"
        },
        "3sgm": {
          "fidel": "ይደውል",
          "translit": "yədäwwəl",
          "en": "let him call"
        },
        "3sgf": {
          "fidel": "ትደውል",
          "translit": "tədäwwəl",
          "en": "let her call"
        },
        "1pl": {
          "fidel": "እንደውል",
          "translit": "əndäwwəl",
          "en": "let we call"
        },
        "2pl": {
          "fidel": "ደውሉ",
          "translit": "däwwəlu",
          "en": "(you) call!"
        },
        "3pl": {
          "fidel": "ይደውሉ",
          "translit": "yədäwwəlu",
          "en": "let them call"
        }
      },
      "negative_perfect": {
        "1sg": {
          "fidel": "አልደወልኩም",
          "translit": "aldäwwälkumm",
          "en": "I didn't call"
        },
        "2sgm": {
          "fidel": "አልደወልክም",
          "translit": "aldäwwälkəmm",
          "en": "you (m.) didn't call"
        },
        "2sgf": {
          "fidel": "አልደወልሽም",
          "translit": "aldäwwälšəmm",
          "en": "you (f.) didn't call"
        },
        "3sgm": {
          "fidel": "አልደወለም",
          "translit": "aldäwwälämm",
          "en": "he didn't call"
        },
        "3sgf": {
          "fidel": "አልደወለችም",
          "translit": "aldäwwäläččəmm",
          "en": "she didn't call"
        },
        "1pl": {
          "fidel": "አልደወልንም",
          "translit": "aldäwwälnəmm",
          "en": "we didn't call"
        },
        "2pl": {
          "fidel": "አልደወላችሁም",
          "translit": "aldäwwälaččəhumm",
          "en": "you didn't call"
        },
        "3pl": {
          "fidel": "አልደወሉም",
          "translit": "aldäwwälumm",
          "en": "they didn't call"
        }
      },
      "negative_imperfective": {
        "1sg": {
          "fidel": "አልደውልም",
          "translit": "aldäwwələmm",
          "en": "I don't call"
        },
        "2sgm": {
          "fidel": "አትደውልም",
          "translit": "atdäwwələmm",
          "en": "you (m.) don't call"
        },
        "2sgf": {
          "fidel": "አትትደውዪም",
          "translit": "atdäwwəyimm",
          "en": "you (f.) don't call"
        },
        "3sgm": {
          "fidel": "አይደውልም",
          "translit": "aydäwwələmm",
          "en": "he don't call"
        },
        "3sgf": {
          "fidel": "አትደውልም",
          "translit": "atdäwwələmm",
          "en": "she don't call"
        },
        "1pl": {
          "fidel": "አንደውልም",
          "translit": "andäwwələmm",
          "en": "we don't call"
        },
        "2pl": {
          "fidel": "አትደውሉም",
          "translit": "atdäwwəlumm",
          "en": "you don't call"
        },
        "3pl": {
          "fidel": "አይደውሉም",
          "translit": "aydäwwəlumm",
          "en": "they don't call"
        }
      },
      "negative_jussive_imperative": {
        "1sg": {
          "fidel": "አልደውል",
          "translit": "aldäwwəl",
          "en": "let me not call"
        },
        "2sgm": {
          "fidel": "አትደውል",
          "translit": "attədäwwəl",
          "en": "[you(m.)] don't call"
        },
        "2sgf": {
          "fidel": "አትደውይ",
          "translit": "attədäwwəyi",
          "en": "[you (f.)] don't call"
        },
        "3sgm": {
          "fidel": "አይደውል",
          "translit": "aydäwwəl",
          "en": "let him not call"
        },
        "3sgf": {
          "fidel": "አትደውል",
          "translit": "attədäwwəl",
          "en": "let her not call"
        },
        "1pl": {
          "fidel": "አንደውል",
          "translit": "annədäwwəl",
          "en": "let we not call"
        },
        "2pl": {
          "fidel": "አትደውሉ",
          "translit": "attədäwwəlu",
          "en": "(you) don't call"
        },
        "3pl": {
          "fidel": "አይደውሉ",
          "translit": "aydäwwəlu",
          "en": "let them not call"
        }
      },
      "infinitive": {
        "fidel": "መደወል",
        "translit": "mädäwwäl"
      }
    },
    "ደገነ": {
      "english": "point (gun, arrow), aim",
      "perfect": {
        "1sg": {
          "fidel": "ደገንኩ",
          "translit": "däggänku",
          "en": "I pointed"
        },
        "2sgm": {
          "fidel": "ደገንክ",
          "translit": "däggänk",
          "en": "you (m.) pointed"
        },
        "2sgf": {
          "fidel": "ደገንሽ",
          "translit": "däggänš",
          "en": "you (f.) pointed"
        },
        "3sgm": {
          "fidel": "ደገነ",
          "translit": "däggänä",
          "en": "he pointed"
        },
        "3sgf": {
          "fidel": "ደገነች",
          "translit": "däggänäčč",
          "en": "she pointed"
        },
        "1pl": {
          "fidel": "ደገንን",
          "translit": "däggänn",
          "en": "we pointed"
        },
        "2pl": {
          "fidel": "ደገናችሁ",
          "translit": "däggänaččəhu",
          "en": "you pointed"
        },
        "3pl": {
          "fidel": "ደገኑ",
          "translit": "däggänu",
          "en": "they pointed"
        }
      },
      "imperfective_compound": {
        "1sg": {
          "fidel": "እደግናለሁ",
          "translit": "ədäggənallähu",
          "en": "I point / I will point"
        },
        "2sgm": {
          "fidel": "ትደግናለህ",
          "translit": "tədäggənalläh",
          "en": "you (m.) point / you (m.) will point"
        },
        "2sgf": {
          "fidel": "ትደግኚያለሽ",
          "translit": "tədäggəñiyalläš",
          "en": "you (f.) point / you (f.) will point"
        },
        "3sgm": {
          "fidel": "ይደግናል",
          "translit": "yədäggənall",
          "en": "he points / he will point"
        },
        "3sgf": {
          "fidel": "ትደግናለች",
          "translit": "tədäggənalläčč",
          "en": "she points / she will point"
        },
        "1pl": {
          "fidel": "እንደግናለን",
          "translit": "əndäggənallän",
          "en": "we point / we will point"
        },
        "2pl": {
          "fidel": "ትደግናላችሁ",
          "translit": "tədäggənallaččəhu",
          "en": "you point / you will point"
        },
        "3pl": {
          "fidel": "ይደግናሉ",
          "translit": "yədäggənallu",
          "en": "they point / they will point"
        }
      },
      "gerund": {
        "1sg": {
          "fidel": "ደግኜ",
          "translit": "däggəññe",
          "en": "(I) having pointed"
        },
        "2sgm": {
          "fidel": "ደግነህ",
          "translit": "däggənäh",
          "en": "[you (m.)] having pointed"
        },
        "2sgf": {
          "fidel": "ደግነሽ",
          "translit": "däggənäš",
          "en": "[you (f.)] having pointed"
        },
        "3sgm": {
          "fidel": "ደግኖ",
          "translit": "däggəno",
          "en": "(he) having pointed"
        },
        "3sgf": {
          "fidel": "ደግና",
          "translit": "däggəna",
          "en": "(she) having pointed"
        },
        "1pl": {
          "fidel": "ደግነን",
          "translit": "däggənän",
          "en": "(we) having pointed"
        },
        "2pl": {
          "fidel": "ደግናችሁ",
          "translit": "däggənaččəhu",
          "en": "(you) having pointed"
        },
        "3pl": {
          "fidel": "ደግነው",
          "translit": "däggənäw",
          "en": "(they) having pointed"
        }
      },
      "compound_gerund": {
        "1sg": {
          "fidel": "ደግኜያለሁ",
          "translit": "däggəññeyallähu",
          "en": "I have pointed"
        },
        "2sgm": {
          "fidel": "ደግነሃል",
          "translit": "däggənähall",
          "en": "you (m.) have pointed"
        },
        "2sgf": {
          "fidel": "ደግነሻል",
          "translit": "däggənäšall",
          "en": "you (f.) have pointed"
        },
        "3sgm": {
          "fidel": "ደግኗል",
          "translit": "däggənwall",
          "en": "he have pointed"
        },
        "3sgf": {
          "fidel": "ደግናለች",
          "translit": "däggənalläčč",
          "en": "she have pointed"
        },
        "1pl": {
          "fidel": "ደግነናል",
          "translit": "däggənänall",
          "en": "we have pointed"
        },
        "2pl": {
          "fidel": "ደግናችኋል",
          "translit": "däggənaččhwall",
          "en": "you have pointed"
        },
        "3pl": {
          "fidel": "ደግነዋል",
          "translit": "däggənäwall",
          "en": "they have pointed"
        }
      },
      "jussive_imperative": {
        "1sg": {
          "fidel": "ልደግን",
          "translit": "lədäggən",
          "en": "let me point"
        },
        "2sgm": {
          "fidel": "ደግን",
          "translit": "däggən",
          "en": "[you(m.)] point!"
        },
        "2sgf": {
          "fidel": "ደግኝ",
          "translit": "däggəñi",
          "en": "[you (f.)] point!"
        },
        "3sgm": {
          "fidel": "ይደግን",
          "translit": "yədäggən",
          "en": "let him point"
        },
        "3sgf": {
          "fidel": "ትደግን",
          "translit": "tədäggən",
          "en": "let her point"
        },
        "1pl": {
          "fidel": "እንደግን",
          "translit": "əndäggən",
          "en": "let we point"
        },
        "2pl": {
          "fidel": "ደግኑ",
          "translit": "däggənu",
          "en": "(you) point!"
        },
        "3pl": {
          "fidel": "ይደግኑ",
          "translit": "yədäggənu",
          "en": "let them point"
        }
      },
      "negative_perfect": {
        "1sg": {
          "fidel": "አልደገንኩም",
          "translit": "aldäggänkumm",
          "en": "I didn't point"
        },
        "2sgm": {
          "fidel": "አልደገንክም",
          "translit": "aldäggänkəmm",
          "en": "you (m.) didn't point"
        },
        "2sgf": {
          "fidel": "አልደገንሽም",
          "translit": "aldäggänšəmm",
          "en": "you (f.) didn't point"
        },
        "3sgm": {
          "fidel": "አልደገነም",
          "translit": "aldäggänämm",
          "en": "he didn't point"
        },
        "3sgf": {
          "fidel": "አልደገነችም",
          "translit": "aldäggänäččəmm",
          "en": "she didn't point"
        },
        "1pl": {
          "fidel": "አልደገንንም",
          "translit": "aldäggännəmm",
          "en": "we didn't point"
        },
        "2pl": {
          "fidel": "አልደገናችሁም",
          "translit": "aldäggänaččəhumm",
          "en": "you didn't point"
        },
        "3pl": {
          "fidel": "አልደገኑም",
          "translit": "aldäggänumm",
          "en": "they didn't point"
        }
      },
      "negative_imperfective": {
        "1sg": {
          "fidel": "አልደግንም",
          "translit": "aldäggənəmm",
          "en": "I don't point"
        },
        "2sgm": {
          "fidel": "አትደግንም",
          "translit": "atdäggənəmm",
          "en": "you (m.) don't point"
        },
        "2sgf": {
          "fidel": "አትትደግኚም",
          "translit": "atdäggəñimm",
          "en": "you (f.) don't point"
        },
        "3sgm": {
          "fidel": "አይደግንም",
          "translit": "aydäggənəmm",
          "en": "he don't point"
        },
        "3sgf": {
          "fidel": "አትደግንም",
          "translit": "atdäggənəmm",
          "en": "she don't point"
        },
        "1pl": {
          "fidel": "አንደግንም",
          "translit": "andäggənəmm",
          "en": "we don't point"
        },
        "2pl": {
          "fidel": "አትደግኑም",
          "translit": "atdäggənumm",
          "en": "you don't point"
        },
        "3pl": {
          "fidel": "አይደግኑም",
          "translit": "aydäggənumm",
          "en": "they don't point"
        }
      },
      "negative_jussive_imperative": {
        "1sg": {
          "fidel": "አልደግን",
          "translit": "aldäggən",
          "en": "let me not point"
        },
        "2sgm": {
          "fidel": "አትደግን",
          "translit": "attədäggən",
          "en": "[you(m.)] don't point"
        },
        "2sgf": {
          "fidel": "አትደግኝ",
          "translit": "attədäggəñi",
          "en": "[you (f.)] don't point"
        },
        "3sgm": {
          "fidel": "አይደግን",
          "translit": "aydäggən",
          "en": "let him not point"
        },
        "3sgf": {
          "fidel": "አትደግን",
          "translit": "attədäggən",
          "en": "let her not point"
        },
        "1pl": {
          "fidel": "አንደግን",
          "translit": "annədäggən",
          "en": "let we not point"
        },
        "2pl": {
          "fidel": "አትደግኑ",
          "translit": "attədäggənu",
          "en": "(you) don't point"
        },
        "3pl": {
          "fidel": "አይደግኑ",
          "translit": "aydäggənu",
          "en": "let them not point"
        }
      },
      "infinitive": {
        "fidel": "መደገን",
        "translit": "mädäggän"
      }
    },
    "ጨረሰ": {
      "english": "finish, end",
      "perfect": {
        "1sg": {
          "fidel": "ጨረስኩ",
          "translit": "č̣ärräsku",
          "en": "I finished"
        },
        "2sgm": {
          "fidel": "ጨረስክ",
          "translit": "č̣ärräsk",
          "en": "you (m.) finished"
        },
        "2sgf": {
          "fidel": "ጨረስሽ",
          "translit": "č̣ärräsš",
          "en": "you (f.) finished"
        },
        "3sgm": {
          "fidel": "ጨረሰ",
          "translit": "č̣ärräsä",
          "en": "he finished"
        },
        "3sgf": {
          "fidel": "ጨረሰች",
          "translit": "č̣ärräsäčč",
          "en": "she finished"
        },
        "1pl": {
          "fidel": "ጨረስን",
          "translit": "č̣ärräsn",
          "en": "we finished"
        },
        "2pl": {
          "fidel": "ጨረሳችሁ",
          "translit": "č̣ärräsaččəhu",
          "en": "you finished"
        },
        "3pl": {
          "fidel": "ጨረሱ",
          "translit": "č̣ärräsu",
          "en": "they finished"
        }
      },
      "imperfective_compound": {
        "1sg": {
          "fidel": "እጨርሳለሁ",
          "translit": "əč̣ärrəsallähu",
          "en": "I finish / I will finish"
        },
        "2sgm": {
          "fidel": "ትጨርሳለህ",
          "translit": "təč̣ärrəsalläh",
          "en": "you (m.) finish / you (m.) will finish"
        },
        "2sgf": {
          "fidel": "ትጨርሺያለሽ",
          "translit": "təč̣ärrəšiyalläš",
          "en": "you (f.) finish / you (f.) will finish"
        },
        "3sgm": {
          "fidel": "ይጨርሳል",
          "translit": "yəč̣ärrəsall",
          "en": "he finish / he will finish"
        },
        "3sgf": {
          "fidel": "ትጨርሳለች",
          "translit": "təč̣ärrəsalläčč",
          "en": "she finish / she will finish"
        },
        "1pl": {
          "fidel": "እንጨርሳለን",
          "translit": "ənč̣ärrəsallän",
          "en": "we finish / we will finish"
        },
        "2pl": {
          "fidel": "ትጨርሳላችሁ",
          "translit": "təč̣ärrəsallaččəhu",
          "en": "you finish / you will finish"
        },
        "3pl": {
          "fidel": "ይጨርሳሉ",
          "translit": "yəč̣ärrəsallu",
          "en": "they finish / they will finish"
        }
      },
      "gerund": {
        "1sg": {
          "fidel": "ጨርሼ",
          "translit": "č̣ärrəšše",
          "en": "(I) having finished"
        },
        "2sgm": {
          "fidel": "ጨርሰህ",
          "translit": "č̣ärrəsäh",
          "en": "[you (m.)] having finished"
        },
        "2sgf": {
          "fidel": "ጨርሰሽ",
          "translit": "č̣ärrəsäš",
          "en": "[you (f.)] having finished"
        },
        "3sgm": {
          "fidel": "ጨርሶ",
          "translit": "č̣ärrəso",
          "en": "(he) having finished"
        },
        "3sgf": {
          "fidel": "ጨርሳ",
          "translit": "č̣ärrəsa",
          "en": "(she) having finished"
        },
        "1pl": {
          "fidel": "ጨርሰን",
          "translit": "č̣ärrəsän",
          "en": "(we) having finished"
        },
        "2pl": {
          "fidel": "ጨርሳችሁ",
          "translit": "č̣ärrəsaččəhu",
          "en": "(you) having finished"
        },
        "3pl": {
          "fidel": "ጨርሰው",
          "translit": "č̣ärrəsäw",
          "en": "(they) having finished"
        }
      },
      "compound_gerund": {
        "1sg": {
          "fidel": "ጨርሼያለሁ",
          "translit": "č̣ärrəššeyallähu",
          "en": "I have finished"
        },
        "2sgm": {
          "fidel": "ጨርሰሃል",
          "translit": "č̣ärrəsähall",
          "en": "you (m.) have finished"
        },
        "2sgf": {
          "fidel": "ጨርሰሻል",
          "translit": "č̣ärrəsäšall",
          "en": "you (f.) have finished"
        },
        "3sgm": {
          "fidel": "ጨርሷል",
          "translit": "č̣ärrəswall",
          "en": "he have finished"
        },
        "3sgf": {
          "fidel": "ጨርሳለች",
          "translit": "č̣ärrəsalläčč",
          "en": "she have finished"
        },
        "1pl": {
          "fidel": "ጨርሰናል",
          "translit": "č̣ärrəsänall",
          "en": "we have finished"
        },
        "2pl": {
          "fidel": "ጨርሳችኋል",
          "translit": "č̣ärrəsaččhwall",
          "en": "you have finished"
        },
        "3pl": {
          "fidel": "ጨርሰዋል",
          "translit": "č̣ärrəsäwall",
          "en": "they have finished"
        }
      },
      "jussive_imperative": {
        "1sg": {
          "fidel": "ልጨርስ",
          "translit": "ləč̣ärrəs",
          "en": "let me finish"
        },
        "2sgm": {
          "fidel": "ጨርስ",
          "translit": "č̣ärrəs",
          "en": "[you(m.)] finish!"
        },
        "2sgf": {
          "fidel": "ጨርሽ",
          "translit": "č̣ärrəši",
          "en": "[you (f.)] finish!"
        },
        "3sgm": {
          "fidel": "ይጨርስ",
          "translit": "yəč̣ärrəs",
          "en": "let him finish"
        },
        "3sgf": {
          "fidel": "ትጨርስ",
          "translit": "təč̣ärrəs",
          "en": "let her finish"
        },
        "1pl": {
          "fidel": "እንጨርስ",
          "translit": "ənč̣ärrəs",
          "en": "let we finish"
        },
        "2pl": {
          "fidel": "ጨርሱ",
          "translit": "č̣ärrəsu",
          "en": "(you) finish!"
        },
        "3pl": {
          "fidel": "ይጨርሱ",
          "translit": "yəč̣ärrəsu",
          "en": "let them finish"
        }
      },
      "negative_perfect": {
        "1sg": {
          "fidel": "አልጨረስኩም",
          "translit": "alč̣ärräskumm",
          "en": "I didn't finish"
        },
        "2sgm": {
          "fidel": "አልጨረስክም",
          "translit": "alč̣ärräskəmm",
          "en": "you (m.) didn't finish"
        },
        "2sgf": {
          "fidel": "አልጨረስሽም",
          "translit": "alč̣ärräsšəmm",
          "en": "you (f.) didn't finish"
        },
        "3sgm": {
          "fidel": "አልጨረሰም",
          "translit": "alč̣ärräsämm",
          "en": "he didn't finish"
        },
        "3sgf": {
          "fidel": "አልጨረሰችም",
          "translit": "alč̣ärräsäččəmm",
          "en": "she didn't finish"
        },
        "1pl": {
          "fidel": "አልጨረስንም",
          "translit": "alč̣ärräsnəmm",
          "en": "we didn't finish"
        },
        "2pl": {
          "fidel": "አልጨረሳችሁም",
          "translit": "alč̣ärräsaččəhumm",
          "en": "you didn't finish"
        },
        "3pl": {
          "fidel": "አልጨረሱም",
          "translit": "alč̣ärräsumm",
          "en": "they didn't finish"
        }
      },
      "negative_imperfective": {
        "1sg": {
          "fidel": "አልጨርስም",
          "translit": "alč̣ärrəsəmm",
          "en": "I don't finish"
        },
        "2sgm": {
          "fidel": "አትጨርስም",
          "translit": "atč̣ärrəsəmm",
          "en": "you (m.) don't finish"
        },
        "2sgf": {
          "fidel": "አትትጨርሺም",
          "translit": "atč̣ärrəšimm",
          "en": "you (f.) don't finish"
        },
        "3sgm": {
          "fidel": "አይጨርስም",
          "translit": "ayč̣ärrəsəmm",
          "en": "he don't finish"
        },
        "3sgf": {
          "fidel": "አትጨርስም",
          "translit": "atč̣ärrəsəmm",
          "en": "she don't finish"
        },
        "1pl": {
          "fidel": "አንጨርስም",
          "translit": "anč̣ärrəsəmm",
          "en": "we don't finish"
        },
        "2pl": {
          "fidel": "አትጨርሱም",
          "translit": "atč̣ärrəsumm",
          "en": "you don't finish"
        },
        "3pl": {
          "fidel": "አይጨርሱም",
          "translit": "ayč̣ärrəsumm",
          "en": "they don't finish"
        }
      },
      "negative_jussive_imperative": {
        "1sg": {
          "fidel": "አልጨርስ",
          "translit": "alč̣ärrəs",
          "en": "let me not finish"
        },
        "2sgm": {
          "fidel": "አትጨርስ",
          "translit": "attəč̣ärrəs",
          "en": "[you(m.)] don't finish"
        },
        "2sgf": {
          "fidel": "አትጨርሽ",
          "translit": "attəč̣ärrəši",
          "en": "[you (f.)] don't finish"
        },
        "3sgm": {
          "fidel": "አይጨርስ",
          "translit": "ayč̣ärrəs",
          "en": "let him not finish"
        },
        "3sgf": {
          "fidel": "አትጨርስ",
          "translit": "attəč̣ärrəs",
          "en": "let her not finish"
        },
        "1pl": {
          "fidel": "አንጨርስ",
          "translit": "annəč̣ärrəs",
          "en": "let we not finish"
        },
        "2pl": {
          "fidel": "አትጨርሱ",
          "translit": "attəč̣ärrəsu",
          "en": "(you) don't finish"
        },
        "3pl": {
          "fidel": "አይጨርሱ",
          "translit": "ayč̣ärrəsu",
          "en": "let them not finish"
        }
      },
      "infinitive": {
        "fidel": "መጨረስ",
        "translit": "mäč̣ärräs"
      }
    }
  }
}